<dictionary>
  <pardefs>
    <pardef n="enclitic">
      <!-- passthrough -->
      <e>
        <p>
          <l></l>
          <r></r>
        </p>
      </e>
      <!-- ই -->
      <e>
        <p>
          <l>ই</l>
          <r><j/>ই<s n="adv"/></r>
        </p>
      </e>
      <!-- ও -->
      <e>
        <p>
          <l>ও</l>
          <r><j/>ও<s n="adv"/></r>
        </p>
      </e>
    </pardef>
    <pardef n="আগ/া__vblex">
      <e>
        <p>
          <l>াচ্ছিলাম</l>
          <r>া<s n="vblex"/><s n="past"/><s n="cnt"/><s n="p1"/></r>
        </p>
        <par n="enclitic"/>
      </e>
      <e>
        <p>
          <l>াচ্ছিল</l>
          <r>া<s n="vblex"/><s n="past"/><s n="cnt"/><s n="p3"/><s n="infml"/></r>
        </p>
        <par n="enclitic"/>
      </e>
      <e>
        <p>
          <l>ালে</l>
          <r>া<s n="vblex"/><s n="pcnd"/></r>
        </p>
        <par n="enclitic"/>
      </e>
      <e>
        <p>
          <l>িয়েছেন</l>
          <r>া<s n="vblex"/><s n="prft"/><s n="p2"/><s n="pol"/></r>
        </p>
        <par n="enclitic"/>
      </e>
      <e>
        <p>
          <l>াবে</l>
          <r>া<s n="vblex"/><s n="ft"/><s n="smpl"/><s n="p2"/><s n="fam"/></r>
        </p>
        <par n="enclitic"/>
      </e>
      <e>
        <p>
          <l>াল</l>
          <r>া<s n="vblex"/><s n="past"/><s n="smpl"/><s n="p3"/><s n="infml"/></r>
        </p>
        <par n="enclitic"/>
      </e>
      <e>
        <p>
          <l>িয়ে</l>
          <r>া<s n="vblex"/><s n="ppst"/></r>
        </p>
        <par n="enclitic"/>
      </e>
      <e>
        <p>
          <l>াবি</l>
          <r>া<s n="vblex"/><s n="ft"/><s n="imp"/><s n="p3"/><s n="infml"/></r>
        </p>
        <par n="enclitic"/>
      </e>
      <e>
        <p>
          <l>াবে</l>
          <r>া<s n="vblex"/><s n="ft"/><s n="smpl"/><s n="impers"/></r>
        </p>
        <par n="enclitic"/>
      </e>
      <e>
        <p>
          <l>াবে</l>
          <r>া<s n="vblex"/><s n="ft"/><s n="imp"/><s n="p2"/><s n="fam"/></r>
        </p>
        <par n="enclitic"/>
      </e>
      <e>
        <p>
          <l>িয়েছে</l>
          <r>া<s n="vblex"/><s n="prft"/><s n="p3"/><s n="infml"/></r>
        </p>
        <par n="enclitic"/>
      </e>
      <e>
        <p>
          <l>াবি</l>
          <r>া<s n="vblex"/><s n="ft"/><s n="imp"/><s n="impers"/></r>
        </p>
        <par n="enclitic"/>
      </e>
      <e>
        <p>
          <l>ালি</l>
          <r>া<s n="vblex"/><s n="past"/><s n="smpl"/><s n="p2"/><s n="infml"/></r>
        </p>
        <par n="enclitic"/>
      </e>
      <e>
        <p>
          <l>াচ্ছে</l>
          <r>া<s n="vblex"/><s n="pres"/><s n="cnt"/><s n="p3"/><s n="infml"/></r>
        </p>
        <par n="enclitic"/>
      </e>
      <e>
        <p>
          <l>ান</l>
          <r>া<s n="vblex"/><s n="pres"/><s n="imp"/><s n="p3"/><s n="pol"/></r>
        </p>
        <par n="enclitic"/>
      </e>
      <e>
        <p>
          <l>াতে থাকব</l>
          <r>া<s n="vblex"/><s n="ft"/><s n="cnt"/><s n="p1"/></r>
        </p>
        <par n="enclitic"/>
      </e>
      <e>
        <p>
          <l>িয়েছিল</l>
          <r>া<s n="vblex"/><s n="plprft"/><s n="p3"/><s n="infml"/></r>
        </p>
        <par n="enclitic"/>
      </e>
      <e>
        <p>
          <l>াবেন</l>
          <r>া<s n="vblex"/><s n="ft"/><s n="smpl"/><s n="p3"/><s n="pol"/></r>
        </p>
        <par n="enclitic"/>
      </e>
      <e>
        <p>
          <l>াচ্ছিল</l>
          <r>া<s n="vblex"/><s n="past"/><s n="cnt"/><s n="impers"/></r>
        </p>
        <par n="enclitic"/>
      </e>
      <e>
        <p>
          <l>াব</l>
          <r>া<s n="vblex"/><s n="ft"/><s n="smpl"/><s n="p1"/></r>
        </p>
        <par n="enclitic"/>
      </e>
      <e>
        <p>
          <l>িয়েছিল</l>
          <r>া<s n="vblex"/><s n="plprft"/><s n="impers"/></r>
        </p>
        <par n="enclitic"/>
      </e>
      <e>
        <p>
          <l>াতে</l>
          <r>া<s n="vblex"/><s n="inf"/></r>
        </p>
        <par n="enclitic"/>
      </e>
      <e>
        <p>
          <l>িয়েছিলাম</l>
          <r>া<s n="vblex"/><s n="plprft"/><s n="p1"/></r>
        </p>
        <par n="enclitic"/>
      </e>
      <e>
        <p>
          <l>ান</l>
          <r>া<s n="vblex"/><s n="pres"/><s n="imp"/><s n="p2"/><s n="pol"/></r>
        </p>
        <par n="enclitic"/>
      </e>
      <e>
        <p>
          <l>ালে</l>
          <r>া<s n="vblex"/><s n="past"/><s n="smpl"/><s n="p2"/><s n="fam"/></r>
        </p>
        <par n="enclitic"/>
      </e>
      <e>
        <p>
          <l>াতে থাকবেন</l>
          <r>া<s n="vblex"/><s n="ft"/><s n="cnt"/><s n="p2"/><s n="pol"/></r>
        </p>
        <par n="enclitic"/>
      </e>
      <e>
        <p>
          <l>াস</l>
          <r>া<s n="vblex"/><s n="pres"/><s n="smpl"/><s n="p2"/><s n="infml"/></r>
        </p>
        <par n="enclitic"/>
      </e>
      <e>
        <p>
          <l>াই</l>
          <r>া<s n="vblex"/><s n="pres"/><s n="smpl"/><s n="p1"/></r>
        </p>
        <par n="enclitic"/>
      </e>
      <e>
        <p>
          <l>াচ্ছি</l>
          <r>া<s n="vblex"/><s n="pres"/><s n="cnt"/><s n="p1"/></r>
        </p>
        <par n="enclitic"/>
      </e>
      <e>
        <p>
          <l>াচ্ছিলি</l>
          <r>া<s n="vblex"/><s n="past"/><s n="cnt"/><s n="p2"/><s n="infml"/></r>
        </p>
        <par n="enclitic"/>
      </e>
      <e>
        <p>
          <l>ালেন</l>
          <r>া<s n="vblex"/><s n="past"/><s n="smpl"/><s n="p3"/><s n="pol"/></r>
        </p>
        <par n="enclitic"/>
      </e>
      <e>
        <p>
          <l>াবে</l>
          <r>া<s n="vblex"/><s n="ft"/><s n="smpl"/><s n="p3"/><s n="infml"/></r>
        </p>
        <par n="enclitic"/>
      </e>
      <e>
        <p>
          <l>ানো</l>
          <r>া<s n="vblex"/><s n="ger"/></r>
        </p>
        <par n="enclitic"/>
      </e>
      <e>
        <p>
          <l>াতেন</l>
          <r>া<s n="vblex"/><s n="past"/><s n="hbtl"/><s n="p3"/><s n="pol"/></r>
        </p>
        <par n="enclitic"/>
      </e>
      <e>
        <p>
          <l>া</l>
          <r>া<s n="vblex"/><s n="pres"/><s n="imp"/><s n="p2"/><s n="infml"/></r>
        </p>
        <par n="enclitic"/>
      </e>
      <e>
        <p>
          <l>াবে</l>
          <r>া<s n="vblex"/><s n="ft"/><s n="imp"/><s n="p3"/><s n="pol"/></r>
        </p>
        <par n="enclitic"/>
      </e>
      <e>
        <p>
          <l>াত</l>
          <r>া<s n="vblex"/><s n="past"/><s n="hbtl"/><s n="impers"/></r>
        </p>
        <par n="enclitic"/>
      </e>
      <e>
        <p>
          <l>াতে থাকবে</l>
          <r>া<s n="vblex"/><s n="ft"/><s n="cnt"/><s n="p2"/><s n="fam"/></r>
        </p>
        <par n="enclitic"/>
      </e>
      <e>
        <p>
          <l>াচ্ছিস</l>
          <r>া<s n="vblex"/><s n="pres"/><s n="cnt"/><s n="p2"/><s n="infml"/></r>
        </p>
        <par n="enclitic"/>
      </e>
      <e>
        <p>
          <l>াও</l>
          <r>া<s n="vblex"/><s n="pres"/><s n="smpl"/><s n="p2"/><s n="fam"/></r>
        </p>
        <par n="enclitic"/>
      </e>
      <e>
        <p>
          <l>িয়েছিলেন</l>
          <r>া<s n="vblex"/><s n="plprft"/><s n="p2"/><s n="pol"/></r>
        </p>
        <par n="enclitic"/>
      </e>
      <e>
        <p>
          <l>াচ্ছিলে</l>
          <r>া<s n="vblex"/><s n="past"/><s n="cnt"/><s n="p2"/><s n="fam"/></r>
        </p>
        <par n="enclitic"/>
      </e>
      <e>
        <p>
          <l>াচ্ছ</l>
          <r>া<s n="vblex"/><s n="pres"/><s n="cnt"/><s n="p2"/><s n="fam"/></r>
        </p>
        <par n="enclitic"/>
      </e>
      <e>
        <p>
          <l>াতে থাকবেন</l>
          <r>া<s n="vblex"/><s n="ft"/><s n="cnt"/><s n="p3"/><s n="pol"/></r>
        </p>
        <par n="enclitic"/>
      </e>
      <e>
        <p>
          <l>িয়েছিস</l>
          <r>া<s n="vblex"/><s n="prft"/><s n="p2"/><s n="infml"/></r>
        </p>
        <par n="enclitic"/>
      </e>
      <e>
        <p>
          <l>াক</l>
          <r>া<s n="vblex"/><s n="pres"/><s n="imp"/><s n="p3"/><s n="infml"/></r>
        </p>
        <par n="enclitic"/>
      </e>
      <e>
        <p>
          <l>িয়েছেন</l>
          <r>া<s n="vblex"/><s n="prft"/><s n="p3"/><s n="pol"/></r>
        </p>
        <par n="enclitic"/>
      </e>
      <e>
        <p>
          <l>াবেন</l>
          <r>া<s n="vblex"/><s n="ft"/><s n="smpl"/><s n="p2"/><s n="pol"/></r>
        </p>
        <par n="enclitic"/>
      </e>
      <e>
        <p>
          <l>াবি</l>
          <r>া<s n="vblex"/><s n="ft"/><s n="smpl"/><s n="p2"/><s n="infml"/></r>
        </p>
        <par n="enclitic"/>
      </e>
      <e>
        <p>
          <l>াবেন</l>
          <r>া<s n="vblex"/><s n="ft"/><s n="imp"/><s n="p2"/><s n="pol"/></r>
        </p>
        <par n="enclitic"/>
      </e>
      <e>
        <p>
          <l>িয়েছিলেন</l>
          <r>া<s n="vblex"/><s n="plprft"/><s n="p3"/><s n="pol"/></r>
        </p>
        <par n="enclitic"/>
      </e>
      <e>
        <p>
          <l>ায়</l>
          <r>া<s n="vblex"/><s n="pres"/><s n="smpl"/><s n="impers"/></r>
        </p>
        <par n="enclitic"/>
      </e>
      <e>
        <p>
          <l>াচ্ছে</l>
          <r>া<s n="vblex"/><s n="pres"/><s n="cnt"/><s n="impers"/></r>
        </p>
        <par n="enclitic"/>
      </e>
      <e>
        <p>
          <l>ালাম</l>
          <r>া<s n="vblex"/><s n="past"/><s n="smpl"/><s n="p1"/></r>
        </p>
        <par n="enclitic"/>
      </e>
      <e>
        <p>
          <l>াও</l>
          <r>া<s n="vblex"/><s n="pres"/><s n="imp"/><s n="p2"/><s n="fam"/></r>
        </p>
        <par n="enclitic"/>
      </e>
      <e>
        <p>
          <l>িয়েছে</l>
          <r>া<s n="vblex"/><s n="prft"/><s n="impers"/></r>
        </p>
        <par n="enclitic"/>
      </e>
      <e>
        <p>
          <l>াতে থাকবে</l>
          <r>া<s n="vblex"/><s n="ft"/><s n="cnt"/><s n="p3"/><s n="infml"/></r>
        </p>
        <par n="enclitic"/>
      </e>
      <e>
        <p>
          <l>াতে থাকবি</l>
          <r>া<s n="vblex"/><s n="ft"/><s n="cnt"/><s n="p2"/><s n="infml"/></r>
        </p>
        <par n="enclitic"/>
      </e>
      <e>
        <p>
          <l>াক</l>
          <r>া<s n="vblex"/><s n="pres"/><s n="imp"/><s n="impers"/></r>
        </p>
        <par n="enclitic"/>
      </e>
      <e>
        <p>
          <l>িয়েছি</l>
          <r>া<s n="vblex"/><s n="prft"/><s n="p1"/></r>
        </p>
        <par n="enclitic"/>
      </e>
      <e>
        <p>
          <l>াতি</l>
          <r>া<s n="vblex"/><s n="past"/><s n="hbtl"/><s n="p2"/><s n="infml"/></r>
        </p>
        <par n="enclitic"/>
      </e>
      <e>
        <p>
          <l>ানোর</l>
          <r>া<s n="vblex"/><s n="gen"/></r>
        </p>
        <par n="enclitic"/>
      </e>
      <e>
        <p>
          <l>াতে থাকবে</l>
          <r>া<s n="vblex"/><s n="ft"/><s n="cnt"/><s n="impers"/></r>
        </p>
        <par n="enclitic"/>
      </e>
      <e>
        <p>
          <l>াতে</l>
          <r>া<s n="vblex"/><s n="past"/><s n="hbtl"/><s n="p2"/><s n="fam"/></r>
        </p>
        <par n="enclitic"/>
      </e>
      <e>
        <p>
          <l>াতেন</l>
          <r>া<s n="vblex"/><s n="past"/><s n="hbtl"/><s n="p2"/><s n="pol"/></r>
        </p>
        <par n="enclitic"/>
      </e>
      <e>
        <p>
          <l>াচ্ছিলেন</l>
          <r>া<s n="vblex"/><s n="past"/><s n="cnt"/><s n="p3"/><s n="pol"/></r>
        </p>
        <par n="enclitic"/>
      </e>
      <e>
        <p>
          <l>াচ্ছেন</l>
          <r>া<s n="vblex"/><s n="pres"/><s n="cnt"/><s n="p2"/><s n="pol"/></r>
        </p>
        <par n="enclitic"/>
      </e>
      <e>
        <p>
          <l>াবি</l>
          <r>া<s n="vblex"/><s n="ft"/><s n="imp"/><s n="p2"/><s n="infml"/></r>
        </p>
        <par n="enclitic"/>
      </e>
      <e>
        <p>
          <l>ান</l>
          <r>া<s n="vblex"/><s n="pres"/><s n="smpl"/><s n="p3"/><s n="pol"/></r>
        </p>
        <par n="enclitic"/>
      </e>
      <e>
        <p>
          <l>িয়েছ</l>
          <r>া<s n="vblex"/><s n="prft"/><s n="p2"/><s n="fam"/></r>
        </p>
        <par n="enclitic"/>
      </e>
      <e>
        <p>
          <l>ালেন</l>
          <r>া<s n="vblex"/><s n="past"/><s n="smpl"/><s n="p2"/><s n="pol"/></r>
        </p>
        <par n="enclitic"/>
      </e>
      <e>
        <p>
          <l>িয়েছিলি</l>
          <r>া<s n="vblex"/><s n="plprft"/><s n="p2"/><s n="infml"/></r>
        </p>
        <par n="enclitic"/>
      </e>
      <e>
        <p>
          <l>াচ্ছিলেন</l>
          <r>া<s n="vblex"/><s n="past"/><s n="cnt"/><s n="p2"/><s n="pol"/></r>
        </p>
        <par n="enclitic"/>
      </e>
      <e>
        <p>
          <l>াচ্ছেন</l>
          <r>া<s n="vblex"/><s n="pres"/><s n="cnt"/><s n="p3"/><s n="pol"/></r>
        </p>
        <par n="enclitic"/>
      </e>
      <e>
        <p>
          <l>াত</l>
          <r>া<s n="vblex"/><s n="past"/><s n="hbtl"/><s n="p3"/><s n="infml"/></r>
        </p>
        <par n="enclitic"/>
      </e>
      <e>
        <p>
          <l>াতাম</l>
          <r>া<s n="vblex"/><s n="past"/><s n="hbtl"/><s n="p1"/></r>
        </p>
        <par n="enclitic"/>
      </e>
      <e>
        <p>
          <l>াল</l>
          <r>া<s n="vblex"/><s n="past"/><s n="smpl"/><s n="impers"/></r>
        </p>
        <par n="enclitic"/>
      </e>
      <e>
        <p>
          <l>ায়</l>
          <r>া<s n="vblex"/><s n="pres"/><s n="smpl"/><s n="p3"/><s n="infml"/></r>
        </p>
        <par n="enclitic"/>
      </e>
      <e>
        <p>
          <l>িয়েছিলে</l>
          <r>া<s n="vblex"/><s n="plprft"/><s n="p2"/><s n="fam"/></r>
        </p>
        <par n="enclitic"/>
      </e>
      <e>
        <p>
          <l>ান</l>
          <r>া<s n="vblex"/><s n="pres"/><s n="smpl"/><s n="p2"/><s n="pol"/></r>
        </p>
        <par n="enclitic"/>
      </e>
    </pardef>
    <pardef n="র/__vblex">
      <e>
        <p>
          <l>চ্ছিলাম</l>
          <r><s n="vblex"/><s n="past"/><s n="cnt"/><s n="p1"/></r>
        </p>
        <par n="enclitic"/>
      </e>
      <e>
        <p>
          <l>চ্ছিল</l>
          <r><s n="vblex"/><s n="past"/><s n="cnt"/><s n="p3"/><s n="infml"/></r>
        </p>
        <par n="enclitic"/>
      </e>
      <e>
        <p>
          <l>লে</l>
          <r><s n="vblex"/><s n="pcnd"/></r>
        </p>
        <par n="enclitic"/>
      </e>
      <e>
        <p>
          <l>য়েছেন</l>
          <r><s n="vblex"/><s n="prft"/><s n="p2"/><s n="pol"/></r>
        </p>
        <par n="enclitic"/>
      </e>
      <e>
        <p>
          <l>বে</l>
          <r><s n="vblex"/><s n="ft"/><s n="smpl"/><s n="p2"/><s n="fam"/></r>
        </p>
        <par n="enclitic"/>
      </e>
      <e>
        <p>
          <l>ল</l>
          <r><s n="vblex"/><s n="past"/><s n="smpl"/><s n="p3"/><s n="infml"/></r>
        </p>
        <par n="enclitic"/>
      </e>
      <e>
        <p>
          <l>য়ে</l>
          <r><s n="vblex"/><s n="ppst"/></r>
        </p>
        <par n="enclitic"/>
      </e>
      <e>
        <p>
          <l>বে</l>
          <r><s n="vblex"/><s n="ft"/><s n="imp"/><s n="p3"/><s n="infml"/></r>
        </p>
        <par n="enclitic"/>
      </e>
      <e>
        <p>
          <l>বে</l>
          <r><s n="vblex"/><s n="ft"/><s n="smpl"/><s n="impers"/></r>
        </p>
        <par n="enclitic"/>
      </e>
      <e>
        <p>
          <l>ও</l>
          <r><s n="vblex"/><s n="ft"/><s n="imp"/><s n="p2"/><s n="fam"/></r>
        </p>
        <par n="enclitic"/>
      </e>
      <e>
        <p>
          <l>য়েছে</l>
          <r><s n="vblex"/><s n="prft"/><s n="p3"/><s n="infml"/></r>
        </p>
        <par n="enclitic"/>
      </e>
      <e>
        <p>
          <l>বে</l>
          <r><s n="vblex"/><s n="ft"/><s n="imp"/><s n="impers"/></r>
        </p>
        <par n="enclitic"/>
      </e>
      <e>
        <p>
          <l>লি</l>
          <r><s n="vblex"/><s n="past"/><s n="smpl"/><s n="p2"/><s n="infml"/></r>
        </p>
        <par n="enclitic"/>
      </e>
      <e>
        <p>
          <l>চ্ছে</l>
          <r><s n="vblex"/><s n="pres"/><s n="cnt"/><s n="p3"/><s n="infml"/></r>
        </p>
        <par n="enclitic"/>
      </e>
      <e>
        <p>
          <l>ন</l>
          <r><s n="vblex"/><s n="pres"/><s n="imp"/><s n="p3"/><s n="pol"/></r>
        </p>
        <par n="enclitic"/>
      </e>
      <e>
        <p>
          <l>তে থাকব</l>
          <r><s n="vblex"/><s n="ft"/><s n="cnt"/><s n="p1"/></r>
        </p>
        <par n="enclitic"/>
      </e>
      <e>
        <p>
          <l>য়েছিল</l>
          <r><s n="vblex"/><s n="plprft"/><s n="p3"/><s n="infml"/></r>
        </p>
        <par n="enclitic"/>
      </e>
      <e>
        <p>
          <l>বেন</l>
          <r><s n="vblex"/><s n="ft"/><s n="smpl"/><s n="p3"/><s n="pol"/></r>
        </p>
        <par n="enclitic"/>
      </e>
      <e>
        <p>
          <l>চ্ছিল</l>
          <r><s n="vblex"/><s n="past"/><s n="cnt"/><s n="impers"/></r>
        </p>
        <par n="enclitic"/>
      </e>
      <e>
        <p>
          <l>ব</l>
          <r><s n="vblex"/><s n="ft"/><s n="smpl"/><s n="p1"/></r>
        </p>
        <par n="enclitic"/>
      </e>
      <e>
        <p>
          <l>য়েছিল</l>
          <r><s n="vblex"/><s n="plprft"/><s n="impers"/></r>
        </p>
        <par n="enclitic"/>
      </e>
      <e>
        <p>
          <l>তে</l>
          <r><s n="vblex"/><s n="inf"/></r>
        </p>
        <par n="enclitic"/>
      </e>
      <e>
        <p>
          <l>য়েছিলাম</l>
          <r><s n="vblex"/><s n="plprft"/><s n="p1"/></r>
        </p>
        <par n="enclitic"/>
      </e>
      <e>
        <p>
          <l>ন</l>
          <r><s n="vblex"/><s n="pres"/><s n="imp"/><s n="p2"/><s n="pol"/></r>
        </p>
        <par n="enclitic"/>
      </e>
      <e>
        <p>
          <l>লে</l>
          <r><s n="vblex"/><s n="past"/><s n="smpl"/><s n="p2"/><s n="fam"/></r>
        </p>
        <par n="enclitic"/>
      </e>
      <e>
        <p>
          <l>তে থাকবেন</l>
          <r><s n="vblex"/><s n="ft"/><s n="cnt"/><s n="p2"/><s n="pol"/></r>
        </p>
        <par n="enclitic"/>
      </e>
      <e>
        <p>
          <l>স</l>
          <r><s n="vblex"/><s n="pres"/><s n="smpl"/><s n="p2"/><s n="infml"/></r>
        </p>
        <par n="enclitic"/>
      </e>
      <e>
        <p>
          <l>ই</l>
          <r><s n="vblex"/><s n="pres"/><s n="smpl"/><s n="p1"/></r>
        </p>
        <par n="enclitic"/>
      </e>
      <e>
        <p>
          <l>চ্ছি</l>
          <r><s n="vblex"/><s n="pres"/><s n="cnt"/><s n="p1"/></r>
        </p>
        <par n="enclitic"/>
      </e>
      <e>
        <p>
          <l>চ্ছিলি</l>
          <r><s n="vblex"/><s n="past"/><s n="cnt"/><s n="p2"/><s n="infml"/></r>
        </p>
        <par n="enclitic"/>
      </e>
      <e>
        <p>
          <l>লেন</l>
          <r><s n="vblex"/><s n="past"/><s n="smpl"/><s n="p3"/><s n="pol"/></r>
        </p>
        <par n="enclitic"/>
      </e>
      <e>
        <p>
          <l>বে</l>
          <r><s n="vblex"/><s n="ft"/><s n="smpl"/><s n="p3"/><s n="infml"/></r>
        </p>
        <par n="enclitic"/>
      </e>
      <e>
        <p>
          <l>ওয়া</l>
          <r><s n="vblex"/><s n="ger"/></r>
        </p>
        <par n="enclitic"/>
      </e>
      <e>
        <p>
          <l>তেন</l>
          <r><s n="vblex"/><s n="past"/><s n="hbtl"/><s n="p3"/><s n="pol"/></r>
        </p>
        <par n="enclitic"/>
      </e>
      <e>
        <p>
          <l></l>
          <r><s n="vblex"/><s n="pres"/><s n="imp"/><s n="p2"/><s n="infml"/></r>
        </p>
        <par n="enclitic"/>
      </e>
      <e>
        <p>
          <l>বেন</l>
          <r><s n="vblex"/><s n="ft"/><s n="imp"/><s n="p3"/><s n="pol"/></r>
        </p>
        <par n="enclitic"/>
      </e>
      <e>
        <p>
          <l>ত</l>
          <r><s n="vblex"/><s n="past"/><s n="hbtl"/><s n="impers"/></r>
        </p>
        <par n="enclitic"/>
      </e>
      <e>
        <p>
          <l>তে থাকবে</l>
          <r><s n="vblex"/><s n="ft"/><s n="cnt"/><s n="p2"/><s n="fam"/></r>
        </p>
        <par n="enclitic"/>
      </e>
      <e>
        <p>
          <l>চ্ছিস</l>
          <r><s n="vblex"/><s n="pres"/><s n="cnt"/><s n="p2"/><s n="infml"/></r>
        </p>
        <par n="enclitic"/>
      </e>
      <e>
        <p>
          <l>ও</l>
          <r><s n="vblex"/><s n="pres"/><s n="smpl"/><s n="p2"/><s n="fam"/></r>
        </p>
        <par n="enclitic"/>
      </e>
      <e>
        <p>
          <l>য়েছিলেন</l>
          <r><s n="vblex"/><s n="plprft"/><s n="p2"/><s n="pol"/></r>
        </p>
        <par n="enclitic"/>
      </e>
      <e>
        <p>
          <l>চ্ছিলে</l>
          <r><s n="vblex"/><s n="past"/><s n="cnt"/><s n="p2"/><s n="fam"/></r>
        </p>
        <par n="enclitic"/>
      </e>
      <e>
        <p>
          <l>চ্ছ</l>
          <r><s n="vblex"/><s n="pres"/><s n="cnt"/><s n="p2"/><s n="fam"/></r>
        </p>
        <par n="enclitic"/>
      </e>
      <e>
        <p>
          <l>তে থাকবেন</l>
          <r><s n="vblex"/><s n="ft"/><s n="cnt"/><s n="p3"/><s n="pol"/></r>
        </p>
        <par n="enclitic"/>
      </e>
      <e>
        <p>
          <l>য়েছিস</l>
          <r><s n="vblex"/><s n="prft"/><s n="p2"/><s n="infml"/></r>
        </p>
        <par n="enclitic"/>
      </e>
      <e>
        <p>
          <l>ক</l>
          <r><s n="vblex"/><s n="pres"/><s n="imp"/><s n="p3"/><s n="infml"/></r>
        </p>
        <par n="enclitic"/>
      </e>
      <e>
        <p>
          <l>য়েছেন</l>
          <r><s n="vblex"/><s n="prft"/><s n="p3"/><s n="pol"/></r>
        </p>
        <par n="enclitic"/>
      </e>
      <e>
        <p>
          <l>বেন</l>
          <r><s n="vblex"/><s n="ft"/><s n="smpl"/><s n="p2"/><s n="pol"/></r>
        </p>
        <par n="enclitic"/>
      </e>
      <e>
        <p>
          <l>বি</l>
          <r><s n="vblex"/><s n="ft"/><s n="smpl"/><s n="p2"/><s n="infml"/></r>
        </p>
        <par n="enclitic"/>
      </e>
      <e>
        <p>
          <l>বেন</l>
          <r><s n="vblex"/><s n="ft"/><s n="imp"/><s n="p2"/><s n="pol"/></r>
        </p>
        <par n="enclitic"/>
      </e>
      <e>
        <p>
          <l>য়েছিলেন</l>
          <r><s n="vblex"/><s n="plprft"/><s n="p3"/><s n="pol"/></r>
        </p>
        <par n="enclitic"/>
      </e>
      <e>
        <p>
          <l>য়</l>
          <r><s n="vblex"/><s n="pres"/><s n="smpl"/><s n="impers"/></r>
        </p>
        <par n="enclitic"/>
      </e>
      <e>
        <p>
          <l>চ্ছে</l>
          <r><s n="vblex"/><s n="pres"/><s n="cnt"/><s n="impers"/></r>
        </p>
        <par n="enclitic"/>
      </e>
      <e>
        <p>
          <l>লাম</l>
          <r><s n="vblex"/><s n="past"/><s n="smpl"/><s n="p1"/></r>
        </p>
        <par n="enclitic"/>
      </e>
      <e>
        <p>
          <l>ও</l>
          <r><s n="vblex"/><s n="pres"/><s n="imp"/><s n="p2"/><s n="fam"/></r>
        </p>
        <par n="enclitic"/>
      </e>
      <e>
        <p>
          <l>য়েছে</l>
          <r><s n="vblex"/><s n="prft"/><s n="impers"/></r>
        </p>
        <par n="enclitic"/>
      </e>
      <e>
        <p>
          <l>তে থাকবে</l>
          <r><s n="vblex"/><s n="ft"/><s n="cnt"/><s n="p3"/><s n="infml"/></r>
        </p>
        <par n="enclitic"/>
      </e>
      <e>
        <p>
          <l>তে থাকবি</l>
          <r><s n="vblex"/><s n="ft"/><s n="cnt"/><s n="p2"/><s n="infml"/></r>
        </p>
        <par n="enclitic"/>
      </e>
      <e>
        <p>
          <l>ক</l>
          <r><s n="vblex"/><s n="pres"/><s n="imp"/><s n="impers"/></r>
        </p>
        <par n="enclitic"/>
      </e>
      <e>
        <p>
          <l>য়েছি</l>
          <r><s n="vblex"/><s n="prft"/><s n="p1"/></r>
        </p>
        <par n="enclitic"/>
      </e>
      <e>
        <p>
          <l>তি</l>
          <r><s n="vblex"/><s n="past"/><s n="hbtl"/><s n="p2"/><s n="infml"/></r>
        </p>
        <par n="enclitic"/>
      </e>
      <e>
        <p>
          <l>ওয়ার</l>
          <r><s n="vblex"/><s n="gen"/></r>
        </p>
        <par n="enclitic"/>
      </e>
      <e>
        <p>
          <l>তে থাকবে</l>
          <r><s n="vblex"/><s n="ft"/><s n="cnt"/><s n="impers"/></r>
        </p>
        <par n="enclitic"/>
      </e>
      <e>
        <p>
          <l>তে</l>
          <r><s n="vblex"/><s n="past"/><s n="hbtl"/><s n="p2"/><s n="fam"/></r>
        </p>
        <par n="enclitic"/>
      </e>
      <e>
        <p>
          <l>তেন</l>
          <r><s n="vblex"/><s n="past"/><s n="hbtl"/><s n="p2"/><s n="pol"/></r>
        </p>
        <par n="enclitic"/>
      </e>
      <e>
        <p>
          <l>চ্ছিলেন</l>
          <r><s n="vblex"/><s n="past"/><s n="cnt"/><s n="p3"/><s n="pol"/></r>
        </p>
        <par n="enclitic"/>
      </e>
      <e>
        <p>
          <l>চ্ছেন</l>
          <r><s n="vblex"/><s n="pres"/><s n="cnt"/><s n="p2"/><s n="pol"/></r>
        </p>
        <par n="enclitic"/>
      </e>
      <e>
        <p>
          <l>স</l>
          <r><s n="vblex"/><s n="ft"/><s n="imp"/><s n="p2"/><s n="infml"/></r>
        </p>
        <par n="enclitic"/>
      </e>
      <e>
        <p>
          <l>ন</l>
          <r><s n="vblex"/><s n="pres"/><s n="smpl"/><s n="p3"/><s n="pol"/></r>
        </p>
        <par n="enclitic"/>
      </e>
      <e>
        <p>
          <l>য়েছ</l>
          <r><s n="vblex"/><s n="prft"/><s n="p2"/><s n="fam"/></r>
        </p>
        <par n="enclitic"/>
      </e>
      <e>
        <p>
          <l>লেন</l>
          <r><s n="vblex"/><s n="past"/><s n="smpl"/><s n="p2"/><s n="pol"/></r>
        </p>
        <par n="enclitic"/>
      </e>
      <e>
        <p>
          <l>য়েছিলি</l>
          <r><s n="vblex"/><s n="plprft"/><s n="p2"/><s n="infml"/></r>
        </p>
        <par n="enclitic"/>
      </e>
      <e>
        <p>
          <l>চ্ছিলেন</l>
          <r><s n="vblex"/><s n="past"/><s n="cnt"/><s n="p2"/><s n="pol"/></r>
        </p>
        <par n="enclitic"/>
      </e>
      <e>
        <p>
          <l>চ্ছেন</l>
          <r><s n="vblex"/><s n="pres"/><s n="cnt"/><s n="p3"/><s n="pol"/></r>
        </p>
        <par n="enclitic"/>
      </e>
      <e>
        <p>
          <l>ত</l>
          <r><s n="vblex"/><s n="past"/><s n="hbtl"/><s n="p3"/><s n="infml"/></r>
        </p>
        <par n="enclitic"/>
      </e>
      <e>
        <p>
          <l>তাম</l>
          <r><s n="vblex"/><s n="past"/><s n="hbtl"/><s n="p1"/></r>
        </p>
        <par n="enclitic"/>
      </e>
      <e>
        <p>
          <l>ল</l>
          <r><s n="vblex"/><s n="past"/><s n="smpl"/><s n="impers"/></r>
        </p>
        <par n="enclitic"/>
      </e>
      <e>
        <p>
          <l>য়</l>
          <r><s n="vblex"/><s n="pres"/><s n="smpl"/><s n="p3"/><s n="infml"/></r>
        </p>
        <par n="enclitic"/>
      </e>
      <e>
        <p>
          <l>য়েছিলে</l>
          <r><s n="vblex"/><s n="plprft"/><s n="p2"/><s n="fam"/></r>
        </p>
        <par n="enclitic"/>
      </e>
      <e>
        <p>
          <l>ন</l>
          <r><s n="vblex"/><s n="pres"/><s n="smpl"/><s n="p2"/><s n="pol"/></r>
        </p>
        <par n="enclitic"/>
      </e>
    </pardef>
    <pardef n="ব/াধ__vblex">
      <e>
        <p>
          <l>াধছিলাম</l>
          <r>াধ<s n="vblex"/><s n="past"/><s n="cnt"/><s n="p1"/></r>
        </p>
        <par n="enclitic"/>
      </e>
      <e>
        <p>
          <l>াধছিল</l>
          <r>াধ<s n="vblex"/><s n="past"/><s n="cnt"/><s n="p3"/><s n="infml"/></r>
        </p>
        <par n="enclitic"/>
      </e>
      <e>
        <p>
          <l>েধে</l>
          <r>াধ<s n="vblex"/><s n="pcnd"/></r>
        </p>
        <par n="enclitic"/>
      </e>
      <e>
        <p>
          <l>েধেছেন</l>
          <r>াধ<s n="vblex"/><s n="prft"/><s n="p2"/><s n="pol"/></r>
        </p>
        <par n="enclitic"/>
      </e>
      <e>
        <p>
          <l>াধবে</l>
          <r>াধ<s n="vblex"/><s n="ft"/><s n="smpl"/><s n="p2"/><s n="fam"/></r>
        </p>
        <par n="enclitic"/>
      </e>
      <e>
        <p>
          <l>াধল</l>
          <r>াধ<s n="vblex"/><s n="past"/><s n="smpl"/><s n="p3"/><s n="infml"/></r>
        </p>
        <par n="enclitic"/>
      </e>
      <e>
        <p>
          <l>েধেছিল</l>
          <r>াধ<s n="vblex"/><s n="ppst"/></r>
        </p>
        <par n="enclitic"/>
      </e>
      <e>
        <p>
          <l>াধবেন</l>
          <r>াধ<s n="vblex"/><s n="ft"/><s n="imp"/><s n="p3"/><s n="infml"/></r>
        </p>
        <par n="enclitic"/>
      </e>
      <e>
        <p>
          <l>াধবে</l>
          <r>াধ<s n="vblex"/><s n="ft"/><s n="smpl"/><s n="impers"/></r>
        </p>
        <par n="enclitic"/>
      </e>
      <e>
        <p>
          <l>াধবেন</l>
          <r>াধ<s n="vblex"/><s n="ft"/><s n="imp"/><s n="p2"/><s n="fam"/></r>
        </p>
        <par n="enclitic"/>
      </e>
      <e>
        <p>
          <l>েধেছে</l>
          <r>াধ<s n="vblex"/><s n="prft"/><s n="p3"/><s n="infml"/></r>
        </p>
        <par n="enclitic"/>
      </e>
      <e>
        <p>
          <l>াধবে</l>
          <r>াধ<s n="vblex"/><s n="ft"/><s n="imp"/><s n="impers"/></r>
        </p>
        <par n="enclitic"/>
      </e>
      <e>
        <p>
          <l>াধলি</l>
          <r>াধ<s n="vblex"/><s n="past"/><s n="smpl"/><s n="p2"/><s n="infml"/></r>
        </p>
        <par n="enclitic"/>
      </e>
      <e>
        <p>
          <l>াধছে</l>
          <r>াধ<s n="vblex"/><s n="pres"/><s n="cnt"/><s n="p3"/><s n="infml"/></r>
        </p>
        <par n="enclitic"/>
      </e>
      <e>
        <p>
          <l>াধ</l>
          <r>াধ<s n="vblex"/><s n="pres"/><s n="imp"/><s n="p3"/><s n="pol"/></r>
        </p>
        <par n="enclitic"/>
      </e>
      <e>
        <p>
          <l>াধতে থাকব</l>
          <r>াধ<s n="vblex"/><s n="ft"/><s n="cnt"/><s n="p1"/></r>
        </p>
        <par n="enclitic"/>
      </e>
      <e>
        <p>
          <l>েধেছিল</l>
          <r>াধ<s n="vblex"/><s n="plprft"/><s n="p3"/><s n="infml"/></r>
        </p>
        <par n="enclitic"/>
      </e>
      <e>
        <p>
          <l>াধবেন</l>
          <r>াধ<s n="vblex"/><s n="ft"/><s n="smpl"/><s n="p3"/><s n="pol"/></r>
        </p>
        <par n="enclitic"/>
      </e>
      <e>
        <p>
          <l>াধছিল</l>
          <r>াধ<s n="vblex"/><s n="past"/><s n="cnt"/><s n="impers"/></r>
        </p>
        <par n="enclitic"/>
      </e>
      <e>
        <p>
          <l>াধব</l>
          <r>াধ<s n="vblex"/><s n="ft"/><s n="smpl"/><s n="p1"/></r>
        </p>
        <par n="enclitic"/>
      </e>
      <e>
        <p>
          <l>েধেছিল</l>
          <r>াধ<s n="vblex"/><s n="plprft"/><s n="impers"/></r>
        </p>
        <par n="enclitic"/>
      </e>
      <e>
        <p>
          <l>াধতে</l>
          <r>াধ<s n="vblex"/><s n="inf"/></r>
        </p>
        <par n="enclitic"/>
      </e>
      <e>
        <p>
          <l>েধেছিলাম</l>
          <r>াধ<s n="vblex"/><s n="plprft"/><s n="p1"/></r>
        </p>
        <par n="enclitic"/>
      </e>
      <e>
        <p>
          <l>াধলে</l>
          <r>াধ<s n="vblex"/><s n="pres"/><s n="imp"/><s n="p2"/><s n="pol"/></r>
        </p>
        <par n="enclitic"/>
      </e>
      <e>
        <p>
          <l>াধলে</l>
          <r>াধ<s n="vblex"/><s n="past"/><s n="smpl"/><s n="p2"/><s n="fam"/></r>
        </p>
        <par n="enclitic"/>
      </e>
      <e>
        <p>
          <l>াধতে থাকবেন</l>
          <r>াধ<s n="vblex"/><s n="ft"/><s n="cnt"/><s n="p2"/><s n="pol"/></r>
        </p>
        <par n="enclitic"/>
      </e>
      <e>
        <p>
          <l>াধিস</l>
          <r>াধ<s n="vblex"/><s n="pres"/><s n="smpl"/><s n="p2"/><s n="infml"/></r>
        </p>
        <par n="enclitic"/>
      </e>
      <e>
        <p>
          <l>াধি</l>
          <r>াধ<s n="vblex"/><s n="pres"/><s n="smpl"/><s n="p1"/></r>
        </p>
        <par n="enclitic"/>
      </e>
      <e>
        <p>
          <l>াধছি</l>
          <r>াধ<s n="vblex"/><s n="pres"/><s n="cnt"/><s n="p1"/></r>
        </p>
        <par n="enclitic"/>
      </e>
      <e>
        <p>
          <l>াধছিলি</l>
          <r>াধ<s n="vblex"/><s n="past"/><s n="cnt"/><s n="p2"/><s n="infml"/></r>
        </p>
        <par n="enclitic"/>
      </e>
      <e>
        <p>
          <l>াধলেন</l>
          <r>াধ<s n="vblex"/><s n="past"/><s n="smpl"/><s n="p3"/><s n="pol"/></r>
        </p>
        <par n="enclitic"/>
      </e>
      <e>
        <p>
          <l>াধবে</l>
          <r>াধ<s n="vblex"/><s n="ft"/><s n="smpl"/><s n="p3"/><s n="infml"/></r>
        </p>
        <par n="enclitic"/>
      </e>
      <e>
        <p>
          <l>াধা</l>
          <r>াধ<s n="vblex"/><s n="ger"/></r>
        </p>
        <par n="enclitic"/>
      </e>
      <e>
        <p>
          <l>াধতেন</l>
          <r>াধ<s n="vblex"/><s n="past"/><s n="hbtl"/><s n="p3"/><s n="pol"/></r>
        </p>
        <par n="enclitic"/>
      </e>
      <e>
        <p>
          <l>াধ</l>
          <r>াধ<s n="vblex"/><s n="pres"/><s n="imp"/><s n="p2"/><s n="infml"/></r>
        </p>
        <par n="enclitic"/>
      </e>
      <e>
        <p>
          <l>াধিস</l>
          <r>াধ<s n="vblex"/><s n="ft"/><s n="imp"/><s n="p3"/><s n="pol"/></r>
        </p>
        <par n="enclitic"/>
      </e>
      <e>
        <p>
          <l>াধত</l>
          <r>াধ<s n="vblex"/><s n="past"/><s n="hbtl"/><s n="impers"/></r>
        </p>
        <par n="enclitic"/>
      </e>
      <e>
        <p>
          <l>াধতে থাকবে</l>
          <r>াধ<s n="vblex"/><s n="ft"/><s n="cnt"/><s n="p2"/><s n="fam"/></r>
        </p>
        <par n="enclitic"/>
      </e>
      <e>
        <p>
          <l>াধছিস</l>
          <r>াধ<s n="vblex"/><s n="pres"/><s n="cnt"/><s n="p2"/><s n="infml"/></r>
        </p>
        <par n="enclitic"/>
      </e>
      <e>
        <p>
          <l>াধ</l>
          <r>াধ<s n="vblex"/><s n="pres"/><s n="smpl"/><s n="p2"/><s n="fam"/></r>
        </p>
        <par n="enclitic"/>
      </e>
      <e>
        <p>
          <l>েধেছিলেন</l>
          <r>াধ<s n="vblex"/><s n="plprft"/><s n="p2"/><s n="pol"/></r>
        </p>
        <par n="enclitic"/>
      </e>
      <e>
        <p>
          <l>াধছিলে</l>
          <r>াধ<s n="vblex"/><s n="past"/><s n="cnt"/><s n="p2"/><s n="fam"/></r>
        </p>
        <par n="enclitic"/>
      </e>
      <e>
        <p>
          <l>াধছ</l>
          <r>াধ<s n="vblex"/><s n="pres"/><s n="cnt"/><s n="p2"/><s n="fam"/></r>
        </p>
        <par n="enclitic"/>
      </e>
      <e>
        <p>
          <l>াধতে থাকবেন</l>
          <r>াধ<s n="vblex"/><s n="ft"/><s n="cnt"/><s n="p3"/><s n="pol"/></r>
        </p>
        <par n="enclitic"/>
      </e>
      <e>
        <p>
          <l>েধেছিস</l>
          <r>াধ<s n="vblex"/><s n="prft"/><s n="p2"/><s n="infml"/></r>
        </p>
        <par n="enclitic"/>
      </e>
      <e>
        <p>
          <l>াধুন</l>
          <r>াধ<s n="vblex"/><s n="pres"/><s n="imp"/><s n="p3"/><s n="infml"/></r>
        </p>
        <par n="enclitic"/>
      </e>
      <e>
        <p>
          <l>েধেছেন</l>
          <r>াধ<s n="vblex"/><s n="prft"/><s n="p3"/><s n="pol"/></r>
        </p>
        <par n="enclitic"/>
      </e>
      <e>
        <p>
          <l>াধবেন</l>
          <r>াধ<s n="vblex"/><s n="ft"/><s n="smpl"/><s n="p2"/><s n="pol"/></r>
        </p>
        <par n="enclitic"/>
      </e>
      <e>
        <p>
          <l>াধবি</l>
          <r>াধ<s n="vblex"/><s n="ft"/><s n="smpl"/><s n="p2"/><s n="infml"/></r>
        </p>
        <par n="enclitic"/>
      </e>
      <e>
        <p>
          <l>াধুক</l>
          <r>াধ<s n="vblex"/><s n="ft"/><s n="imp"/><s n="p2"/><s n="pol"/></r>
        </p>
        <par n="enclitic"/>
      </e>
      <e>
        <p>
          <l>েধেছিলেন</l>
          <r>াধ<s n="vblex"/><s n="plprft"/><s n="p3"/><s n="pol"/></r>
        </p>
        <par n="enclitic"/>
      </e>
      <e>
        <p>
          <l>াধে</l>
          <r>াধ<s n="vblex"/><s n="pres"/><s n="smpl"/><s n="impers"/></r>
        </p>
        <par n="enclitic"/>
      </e>
      <e>
        <p>
          <l>াধছে</l>
          <r>াধ<s n="vblex"/><s n="pres"/><s n="cnt"/><s n="impers"/></r>
        </p>
        <par n="enclitic"/>
      </e>
      <e>
        <p>
          <l>াধলাম</l>
          <r>াধ<s n="vblex"/><s n="past"/><s n="smpl"/><s n="p1"/></r>
        </p>
        <par n="enclitic"/>
      </e>
      <e>
        <p>
          <l>াধুন</l>
          <r>াধ<s n="vblex"/><s n="pres"/><s n="imp"/><s n="p2"/><s n="fam"/></r>
        </p>
        <par n="enclitic"/>
      </e>
      <e>
        <p>
          <l>েধেছে</l>
          <r>াধ<s n="vblex"/><s n="prft"/><s n="impers"/></r>
        </p>
        <par n="enclitic"/>
      </e>
      <e>
        <p>
          <l>াধতে থাকবে</l>
          <r>াধ<s n="vblex"/><s n="ft"/><s n="cnt"/><s n="p3"/><s n="infml"/></r>
        </p>
        <par n="enclitic"/>
      </e>
      <e>
        <p>
          <l>াধতে থাকবি</l>
          <r>াধ<s n="vblex"/><s n="ft"/><s n="cnt"/><s n="p2"/><s n="infml"/></r>
        </p>
        <par n="enclitic"/>
      </e>
      <e>
        <p>
          <l>াধুক</l>
          <r>াধ<s n="vblex"/><s n="pres"/><s n="imp"/><s n="impers"/></r>
        </p>
        <par n="enclitic"/>
      </e>
      <e>
        <p>
          <l>েধেছি</l>
          <r>াধ<s n="vblex"/><s n="prft"/><s n="p1"/></r>
        </p>
        <par n="enclitic"/>
      </e>
      <e>
        <p>
          <l>াধতি</l>
          <r>াধ<s n="vblex"/><s n="past"/><s n="hbtl"/><s n="p2"/><s n="infml"/></r>
        </p>
        <par n="enclitic"/>
      </e>
      <e>
        <p>
          <l>াধার</l>
          <r>াধ<s n="vblex"/><s n="gen"/></r>
        </p>
        <par n="enclitic"/>
      </e>
      <e>
        <p>
          <l>াধতে থাকবে</l>
          <r>াধ<s n="vblex"/><s n="ft"/><s n="cnt"/><s n="impers"/></r>
        </p>
        <par n="enclitic"/>
      </e>
      <e>
        <p>
          <l>াধতে</l>
          <r>াধ<s n="vblex"/><s n="past"/><s n="hbtl"/><s n="p2"/><s n="fam"/></r>
        </p>
        <par n="enclitic"/>
      </e>
      <e>
        <p>
          <l>াধতেন</l>
          <r>াধ<s n="vblex"/><s n="past"/><s n="hbtl"/><s n="p2"/><s n="pol"/></r>
        </p>
        <par n="enclitic"/>
      </e>
      <e>
        <p>
          <l>াধছিলেন</l>
          <r>াধ<s n="vblex"/><s n="past"/><s n="cnt"/><s n="p3"/><s n="pol"/></r>
        </p>
        <par n="enclitic"/>
      </e>
      <e>
        <p>
          <l>াধছেন</l>
          <r>াধ<s n="vblex"/><s n="pres"/><s n="cnt"/><s n="p2"/><s n="pol"/></r>
        </p>
        <par n="enclitic"/>
      </e>
      <e>
        <p>
          <l>েধো</l>
          <r>াধ<s n="vblex"/><s n="ft"/><s n="imp"/><s n="p2"/><s n="infml"/></r>
        </p>
        <par n="enclitic"/>
      </e>
      <e>
        <p>
          <l>াধেন</l>
          <r>াধ<s n="vblex"/><s n="pres"/><s n="smpl"/><s n="p3"/><s n="pol"/></r>
        </p>
        <par n="enclitic"/>
      </e>
      <e>
        <p>
          <l>েধেছ</l>
          <r>াধ<s n="vblex"/><s n="prft"/><s n="p2"/><s n="fam"/></r>
        </p>
        <par n="enclitic"/>
      </e>
      <e>
        <p>
          <l>াধলেন</l>
          <r>াধ<s n="vblex"/><s n="past"/><s n="smpl"/><s n="p2"/><s n="pol"/></r>
        </p>
        <par n="enclitic"/>
      </e>
      <e>
        <p>
          <l>েধেছিলি</l>
          <r>াধ<s n="vblex"/><s n="plprft"/><s n="p2"/><s n="infml"/></r>
        </p>
        <par n="enclitic"/>
      </e>
      <e>
        <p>
          <l>াধছিলেন</l>
          <r>াধ<s n="vblex"/><s n="past"/><s n="cnt"/><s n="p2"/><s n="pol"/></r>
        </p>
        <par n="enclitic"/>
      </e>
      <e>
        <p>
          <l>াধছেন</l>
          <r>াধ<s n="vblex"/><s n="pres"/><s n="cnt"/><s n="p3"/><s n="pol"/></r>
        </p>
        <par n="enclitic"/>
      </e>
      <e>
        <p>
          <l>াধত</l>
          <r>াধ<s n="vblex"/><s n="past"/><s n="hbtl"/><s n="p3"/><s n="infml"/></r>
        </p>
        <par n="enclitic"/>
      </e>
      <e>
        <p>
          <l>াধতাম</l>
          <r>াধ<s n="vblex"/><s n="past"/><s n="hbtl"/><s n="p1"/></r>
        </p>
        <par n="enclitic"/>
      </e>
      <e>
        <p>
          <l>াধল</l>
          <r>াধ<s n="vblex"/><s n="past"/><s n="smpl"/><s n="impers"/></r>
        </p>
        <par n="enclitic"/>
      </e>
      <e>
        <p>
          <l>াধে</l>
          <r>াধ<s n="vblex"/><s n="pres"/><s n="smpl"/><s n="p3"/><s n="infml"/></r>
        </p>
        <par n="enclitic"/>
      </e>
      <e>
        <p>
          <l>েধেছিলে</l>
          <r>াধ<s n="vblex"/><s n="plprft"/><s n="p2"/><s n="fam"/></r>
        </p>
        <par n="enclitic"/>
      </e>
      <e>
        <p>
          <l>াধেন</l>
          <r>াধ<s n="vblex"/><s n="pres"/><s n="smpl"/><s n="p2"/><s n="pol"/></r>
        </p>
        <par n="enclitic"/>
      </e>
    </pardef>
    <pardef n="ব/োঝ__vblex">
      <e>
        <p>
          <l>ুঝছিলাম</l>
          <r>োঝ<s n="vblex"/><s n="past"/><s n="cnt"/><s n="p1"/></r>
        </p>
        <par n="enclitic"/>
      </e>
      <e>
        <p>
          <l>ুঝছিল</l>
          <r>োঝ<s n="vblex"/><s n="past"/><s n="cnt"/><s n="p3"/><s n="infml"/></r>
        </p>
        <par n="enclitic"/>
      </e>
      <e>
        <p>
          <l>ুঝে</l>
          <r>োঝ<s n="vblex"/><s n="pcnd"/></r>
        </p>
        <par n="enclitic"/>
      </e>
      <e>
        <p>
          <l>ুঝেছেন</l>
          <r>োঝ<s n="vblex"/><s n="prft"/><s n="p2"/><s n="pol"/></r>
        </p>
        <par n="enclitic"/>
      </e>
      <e>
        <p>
          <l>ুঝবে</l>
          <r>োঝ<s n="vblex"/><s n="ft"/><s n="smpl"/><s n="p2"/><s n="fam"/></r>
        </p>
        <par n="enclitic"/>
      </e>
      <e>
        <p>
          <l>ুঝল</l>
          <r>োঝ<s n="vblex"/><s n="past"/><s n="smpl"/><s n="p3"/><s n="infml"/></r>
        </p>
        <par n="enclitic"/>
      </e>
      <e>
        <p>
          <l>ুঝেছিল</l>
          <r>োঝ<s n="vblex"/><s n="ppst"/></r>
        </p>
        <par n="enclitic"/>
      </e>
      <e>
        <p>
          <l>ুঝবেন</l>
          <r>োঝ<s n="vblex"/><s n="ft"/><s n="imp"/><s n="p3"/><s n="infml"/></r>
        </p>
        <par n="enclitic"/>
      </e>
      <e>
        <p>
          <l>ুঝবে</l>
          <r>োঝ<s n="vblex"/><s n="ft"/><s n="smpl"/><s n="impers"/></r>
        </p>
        <par n="enclitic"/>
      </e>
      <e>
        <p>
          <l>ুঝবেন</l>
          <r>োঝ<s n="vblex"/><s n="ft"/><s n="imp"/><s n="p2"/><s n="fam"/></r>
        </p>
        <par n="enclitic"/>
      </e>
      <e>
        <p>
          <l>ুঝেছে</l>
          <r>োঝ<s n="vblex"/><s n="prft"/><s n="p3"/><s n="infml"/></r>
        </p>
        <par n="enclitic"/>
      </e>
      <e>
        <p>
          <l>ুঝবে</l>
          <r>োঝ<s n="vblex"/><s n="ft"/><s n="imp"/><s n="impers"/></r>
        </p>
        <par n="enclitic"/>
      </e>
      <e>
        <p>
          <l>ুঝলি</l>
          <r>োঝ<s n="vblex"/><s n="past"/><s n="smpl"/><s n="p2"/><s n="infml"/></r>
        </p>
        <par n="enclitic"/>
      </e>
      <e>
        <p>
          <l>ুঝছে</l>
          <r>োঝ<s n="vblex"/><s n="pres"/><s n="cnt"/><s n="p3"/><s n="infml"/></r>
        </p>
        <par n="enclitic"/>
      </e>
      <e>
        <p>
          <l>ুঝ</l>
          <r>োঝ<s n="vblex"/><s n="pres"/><s n="imp"/><s n="p3"/><s n="pol"/></r>
        </p>
        <par n="enclitic"/>
      </e>
      <e>
        <p>
          <l>ুঝতে থাকব</l>
          <r>োঝ<s n="vblex"/><s n="ft"/><s n="cnt"/><s n="p1"/></r>
        </p>
        <par n="enclitic"/>
      </e>
      <e>
        <p>
          <l>ুঝেছিল</l>
          <r>োঝ<s n="vblex"/><s n="plprft"/><s n="p3"/><s n="infml"/></r>
        </p>
        <par n="enclitic"/>
      </e>
      <e>
        <p>
          <l>ুঝবেন</l>
          <r>োঝ<s n="vblex"/><s n="ft"/><s n="smpl"/><s n="p3"/><s n="pol"/></r>
        </p>
        <par n="enclitic"/>
      </e>
      <e>
        <p>
          <l>ুঝছিল</l>
          <r>োঝ<s n="vblex"/><s n="past"/><s n="cnt"/><s n="impers"/></r>
        </p>
        <par n="enclitic"/>
      </e>
      <e>
        <p>
          <l>ুঝব</l>
          <r>োঝ<s n="vblex"/><s n="ft"/><s n="smpl"/><s n="p1"/></r>
        </p>
        <par n="enclitic"/>
      </e>
      <e>
        <p>
          <l>ুঝেছিল</l>
          <r>োঝ<s n="vblex"/><s n="plprft"/><s n="impers"/></r>
        </p>
        <par n="enclitic"/>
      </e>
      <e>
        <p>
          <l>ুঝতে</l>
          <r>োঝ<s n="vblex"/><s n="inf"/></r>
        </p>
        <par n="enclitic"/>
      </e>
      <e>
        <p>
          <l>ুঝেছিলাম</l>
          <r>োঝ<s n="vblex"/><s n="plprft"/><s n="p1"/></r>
        </p>
        <par n="enclitic"/>
      </e>
      <e>
        <p>
          <l>ুঝলে</l>
          <r>োঝ<s n="vblex"/><s n="pres"/><s n="imp"/><s n="p2"/><s n="pol"/></r>
        </p>
        <par n="enclitic"/>
      </e>
      <e>
        <p>
          <l>ুঝলে</l>
          <r>োঝ<s n="vblex"/><s n="past"/><s n="smpl"/><s n="p2"/><s n="fam"/></r>
        </p>
        <par n="enclitic"/>
      </e>
      <e>
        <p>
          <l>ুঝতে থাকবেন</l>
          <r>োঝ<s n="vblex"/><s n="ft"/><s n="cnt"/><s n="p2"/><s n="pol"/></r>
        </p>
        <par n="enclitic"/>
      </e>
      <e>
        <p>
          <l>ুঝিস</l>
          <r>োঝ<s n="vblex"/><s n="pres"/><s n="smpl"/><s n="p2"/><s n="infml"/></r>
        </p>
        <par n="enclitic"/>
      </e>
      <e>
        <p>
          <l>ুঝি</l>
          <r>োঝ<s n="vblex"/><s n="pres"/><s n="smpl"/><s n="p1"/></r>
        </p>
        <par n="enclitic"/>
      </e>
      <e>
        <p>
          <l>ুঝছি</l>
          <r>োঝ<s n="vblex"/><s n="pres"/><s n="cnt"/><s n="p1"/></r>
        </p>
        <par n="enclitic"/>
      </e>
      <e>
        <p>
          <l>ুঝছিলি</l>
          <r>োঝ<s n="vblex"/><s n="past"/><s n="cnt"/><s n="p2"/><s n="infml"/></r>
        </p>
        <par n="enclitic"/>
      </e>
      <e>
        <p>
          <l>ুঝলেন</l>
          <r>োঝ<s n="vblex"/><s n="past"/><s n="smpl"/><s n="p3"/><s n="pol"/></r>
        </p>
        <par n="enclitic"/>
      </e>
      <e>
        <p>
          <l>ুঝবে</l>
          <r>োঝ<s n="vblex"/><s n="ft"/><s n="smpl"/><s n="p3"/><s n="infml"/></r>
        </p>
        <par n="enclitic"/>
      </e>
      <e>
        <p>
          <l>োঝা</l>
          <r>োঝ<s n="vblex"/><s n="ger"/></r>
        </p>
        <par n="enclitic"/>
      </e>
      <e>
        <p>
          <l>ুঝতেন</l>
          <r>োঝ<s n="vblex"/><s n="past"/><s n="hbtl"/><s n="p3"/><s n="pol"/></r>
        </p>
        <par n="enclitic"/>
      </e>
      <e>
        <p>
          <l>োঝ</l>
          <r>োঝ<s n="vblex"/><s n="pres"/><s n="imp"/><s n="p2"/><s n="infml"/></r>
        </p>
        <par n="enclitic"/>
      </e>
      <e>
        <p>
          <l>ুঝিস</l>
          <r>োঝ<s n="vblex"/><s n="ft"/><s n="imp"/><s n="p3"/><s n="pol"/></r>
        </p>
        <par n="enclitic"/>
      </e>
      <e>
        <p>
          <l>ুঝত</l>
          <r>োঝ<s n="vblex"/><s n="past"/><s n="hbtl"/><s n="impers"/></r>
        </p>
        <par n="enclitic"/>
      </e>
      <e>
        <p>
          <l>ুঝতে থাকবে</l>
          <r>োঝ<s n="vblex"/><s n="ft"/><s n="cnt"/><s n="p2"/><s n="fam"/></r>
        </p>
        <par n="enclitic"/>
      </e>
      <e>
        <p>
          <l>ুঝছিস</l>
          <r>োঝ<s n="vblex"/><s n="pres"/><s n="cnt"/><s n="p2"/><s n="infml"/></r>
        </p>
        <par n="enclitic"/>
      </e>
      <e>
        <p>
          <l>োঝ</l>
          <r>োঝ<s n="vblex"/><s n="pres"/><s n="smpl"/><s n="p2"/><s n="fam"/></r>
        </p>
        <par n="enclitic"/>
      </e>
      <e>
        <p>
          <l>ুঝেছিলেন</l>
          <r>োঝ<s n="vblex"/><s n="plprft"/><s n="p2"/><s n="pol"/></r>
        </p>
        <par n="enclitic"/>
      </e>
      <e>
        <p>
          <l>ুঝছিলে</l>
          <r>োঝ<s n="vblex"/><s n="past"/><s n="cnt"/><s n="p2"/><s n="fam"/></r>
        </p>
        <par n="enclitic"/>
      </e>
      <e>
        <p>
          <l>ুঝছ</l>
          <r>োঝ<s n="vblex"/><s n="pres"/><s n="cnt"/><s n="p2"/><s n="fam"/></r>
        </p>
        <par n="enclitic"/>
      </e>
      <e>
        <p>
          <l>ুঝতে থাকবেন</l>
          <r>োঝ<s n="vblex"/><s n="ft"/><s n="cnt"/><s n="p3"/><s n="pol"/></r>
        </p>
        <par n="enclitic"/>
      </e>
      <e>
        <p>
          <l>ুঝেছিস</l>
          <r>োঝ<s n="vblex"/><s n="prft"/><s n="p2"/><s n="infml"/></r>
        </p>
        <par n="enclitic"/>
      </e>
      <e>
        <p>
          <l>ুঝুন</l>
          <r>োঝ<s n="vblex"/><s n="pres"/><s n="imp"/><s n="p3"/><s n="infml"/></r>
        </p>
        <par n="enclitic"/>
      </e>
      <e>
        <p>
          <l>ুঝেছেন</l>
          <r>োঝ<s n="vblex"/><s n="prft"/><s n="p3"/><s n="pol"/></r>
        </p>
        <par n="enclitic"/>
      </e>
      <e>
        <p>
          <l>ুঝবেন</l>
          <r>োঝ<s n="vblex"/><s n="ft"/><s n="smpl"/><s n="p2"/><s n="pol"/></r>
        </p>
        <par n="enclitic"/>
      </e>
      <e>
        <p>
          <l>ুঝবি</l>
          <r>োঝ<s n="vblex"/><s n="ft"/><s n="smpl"/><s n="p2"/><s n="infml"/></r>
        </p>
        <par n="enclitic"/>
      </e>
      <e>
        <p>
          <l>ুঝুক</l>
          <r>োঝ<s n="vblex"/><s n="ft"/><s n="imp"/><s n="p2"/><s n="pol"/></r>
        </p>
        <par n="enclitic"/>
      </e>
      <e>
        <p>
          <l>ুঝেছিলেন</l>
          <r>োঝ<s n="vblex"/><s n="plprft"/><s n="p3"/><s n="pol"/></r>
        </p>
        <par n="enclitic"/>
      </e>
      <e>
        <p>
          <l>োঝে</l>
          <r>োঝ<s n="vblex"/><s n="pres"/><s n="smpl"/><s n="impers"/></r>
        </p>
        <par n="enclitic"/>
      </e>
      <e>
        <p>
          <l>ুঝছে</l>
          <r>োঝ<s n="vblex"/><s n="pres"/><s n="cnt"/><s n="impers"/></r>
        </p>
        <par n="enclitic"/>
      </e>
      <e>
        <p>
          <l>ুঝলাম</l>
          <r>োঝ<s n="vblex"/><s n="past"/><s n="smpl"/><s n="p1"/></r>
        </p>
        <par n="enclitic"/>
      </e>
      <e>
        <p>
          <l>ুঝুন</l>
          <r>োঝ<s n="vblex"/><s n="pres"/><s n="imp"/><s n="p2"/><s n="fam"/></r>
        </p>
        <par n="enclitic"/>
      </e>
      <e>
        <p>
          <l>ুঝেছে</l>
          <r>োঝ<s n="vblex"/><s n="prft"/><s n="impers"/></r>
        </p>
        <par n="enclitic"/>
      </e>
      <e>
        <p>
          <l>ুঝতে থাকবে</l>
          <r>োঝ<s n="vblex"/><s n="ft"/><s n="cnt"/><s n="p3"/><s n="infml"/></r>
        </p>
        <par n="enclitic"/>
      </e>
      <e>
        <p>
          <l>ুঝতে থাকবি</l>
          <r>োঝ<s n="vblex"/><s n="ft"/><s n="cnt"/><s n="p2"/><s n="infml"/></r>
        </p>
        <par n="enclitic"/>
      </e>
      <e>
        <p>
          <l>ুঝুক</l>
          <r>োঝ<s n="vblex"/><s n="pres"/><s n="imp"/><s n="impers"/></r>
        </p>
        <par n="enclitic"/>
      </e>
      <e>
        <p>
          <l>ুঝেছি</l>
          <r>োঝ<s n="vblex"/><s n="prft"/><s n="p1"/></r>
        </p>
        <par n="enclitic"/>
      </e>
      <e>
        <p>
          <l>ুঝতি</l>
          <r>োঝ<s n="vblex"/><s n="past"/><s n="hbtl"/><s n="p2"/><s n="infml"/></r>
        </p>
        <par n="enclitic"/>
      </e>
      <e>
        <p>
          <l>োঝার</l>
          <r>োঝ<s n="vblex"/><s n="gen"/></r>
        </p>
        <par n="enclitic"/>
      </e>
      <e>
        <p>
          <l>ুঝতে থাকবে</l>
          <r>োঝ<s n="vblex"/><s n="ft"/><s n="cnt"/><s n="impers"/></r>
        </p>
        <par n="enclitic"/>
      </e>
      <e>
        <p>
          <l>ুঝতে</l>
          <r>োঝ<s n="vblex"/><s n="past"/><s n="hbtl"/><s n="p2"/><s n="fam"/></r>
        </p>
        <par n="enclitic"/>
      </e>
      <e>
        <p>
          <l>ুঝতেন</l>
          <r>োঝ<s n="vblex"/><s n="past"/><s n="hbtl"/><s n="p2"/><s n="pol"/></r>
        </p>
        <par n="enclitic"/>
      </e>
      <e>
        <p>
          <l>ুঝছিলেন</l>
          <r>োঝ<s n="vblex"/><s n="past"/><s n="cnt"/><s n="p3"/><s n="pol"/></r>
        </p>
        <par n="enclitic"/>
      </e>
      <e>
        <p>
          <l>ুঝছেন</l>
          <r>োঝ<s n="vblex"/><s n="pres"/><s n="cnt"/><s n="p2"/><s n="pol"/></r>
        </p>
        <par n="enclitic"/>
      </e>
      <e>
        <p>
          <l>োঝো</l>
          <r>োঝ<s n="vblex"/><s n="ft"/><s n="imp"/><s n="p2"/><s n="infml"/></r>
        </p>
        <par n="enclitic"/>
      </e>
      <e>
        <p>
          <l>োঝেন</l>
          <r>োঝ<s n="vblex"/><s n="pres"/><s n="smpl"/><s n="p3"/><s n="pol"/></r>
        </p>
        <par n="enclitic"/>
      </e>
      <e>
        <p>
          <l>ুঝেছ</l>
          <r>োঝ<s n="vblex"/><s n="prft"/><s n="p2"/><s n="fam"/></r>
        </p>
        <par n="enclitic"/>
      </e>
      <e>
        <p>
          <l>ুঝলেন</l>
          <r>োঝ<s n="vblex"/><s n="past"/><s n="smpl"/><s n="p2"/><s n="pol"/></r>
        </p>
        <par n="enclitic"/>
      </e>
      <e>
        <p>
          <l>ুঝেছিলি</l>
          <r>োঝ<s n="vblex"/><s n="plprft"/><s n="p2"/><s n="infml"/></r>
        </p>
        <par n="enclitic"/>
      </e>
      <e>
        <p>
          <l>ুঝছিলেন</l>
          <r>োঝ<s n="vblex"/><s n="past"/><s n="cnt"/><s n="p2"/><s n="pol"/></r>
        </p>
        <par n="enclitic"/>
      </e>
      <e>
        <p>
          <l>ুঝছেন</l>
          <r>োঝ<s n="vblex"/><s n="pres"/><s n="cnt"/><s n="p3"/><s n="pol"/></r>
        </p>
        <par n="enclitic"/>
      </e>
      <e>
        <p>
          <l>ুঝত</l>
          <r>োঝ<s n="vblex"/><s n="past"/><s n="hbtl"/><s n="p3"/><s n="infml"/></r>
        </p>
        <par n="enclitic"/>
      </e>
      <e>
        <p>
          <l>ুঝতাম</l>
          <r>োঝ<s n="vblex"/><s n="past"/><s n="hbtl"/><s n="p1"/></r>
        </p>
        <par n="enclitic"/>
      </e>
      <e>
        <p>
          <l>ুঝল</l>
          <r>োঝ<s n="vblex"/><s n="past"/><s n="smpl"/><s n="impers"/></r>
        </p>
        <par n="enclitic"/>
      </e>
      <e>
        <p>
          <l>োঝে</l>
          <r>োঝ<s n="vblex"/><s n="pres"/><s n="smpl"/><s n="p3"/><s n="infml"/></r>
        </p>
        <par n="enclitic"/>
      </e>
      <e>
        <p>
          <l>ুঝেছিলে</l>
          <r>োঝ<s n="vblex"/><s n="plprft"/><s n="p2"/><s n="fam"/></r>
        </p>
        <par n="enclitic"/>
      </e>
      <e>
        <p>
          <l>োঝেন</l>
          <r>োঝ<s n="vblex"/><s n="pres"/><s n="smpl"/><s n="p2"/><s n="pol"/></r>
        </p>
        <par n="enclitic"/>
      </e>
    </pardef>
    <pardef n="গ/োছা__vblex">
      <e>
        <p>
          <l>োছাচ্ছিলাম</l>
          <r>োছা<s n="vblex"/><s n="past"/><s n="cnt"/><s n="p1"/></r>
        </p>
        <par n="enclitic"/>
      </e>
      <e>
        <p>
          <l>োছাচ্ছিল</l>
          <r>োছা<s n="vblex"/><s n="past"/><s n="cnt"/><s n="p3"/><s n="infml"/></r>
        </p>
        <par n="enclitic"/>
      </e>
      <e>
        <p>
          <l>োছালে</l>
          <r>োছা<s n="vblex"/><s n="pcnd"/></r>
        </p>
        <par n="enclitic"/>
      </e>
      <e>
        <p>
          <l>ুছিয়েছেন</l>
          <r>োছা<s n="vblex"/><s n="prft"/><s n="p2"/><s n="pol"/></r>
        </p>
        <par n="enclitic"/>
      </e>
      <e>
        <p>
          <l>োছাবে</l>
          <r>োছা<s n="vblex"/><s n="ft"/><s n="smpl"/><s n="p2"/><s n="fam"/></r>
        </p>
        <par n="enclitic"/>
      </e>
      <e>
        <p>
          <l>োছাল</l>
          <r>োছা<s n="vblex"/><s n="past"/><s n="smpl"/><s n="p3"/><s n="infml"/></r>
        </p>
        <par n="enclitic"/>
      </e>
      <e>
        <p>
          <l>ুছিয়ে</l>
          <r>োছা<s n="vblex"/><s n="ppst"/></r>
        </p>
        <par n="enclitic"/>
      </e>
      <e>
        <p>
          <l>োছাবি</l>
          <r>োছা<s n="vblex"/><s n="ft"/><s n="imp"/><s n="p3"/><s n="infml"/></r>
        </p>
        <par n="enclitic"/>
      </e>
      <e>
        <p>
          <l>োছাবে</l>
          <r>োছা<s n="vblex"/><s n="ft"/><s n="smpl"/><s n="impers"/></r>
        </p>
        <par n="enclitic"/>
      </e>
      <e>
        <p>
          <l>োছাবে</l>
          <r>োছা<s n="vblex"/><s n="ft"/><s n="imp"/><s n="p2"/><s n="fam"/></r>
        </p>
        <par n="enclitic"/>
      </e>
      <e>
        <p>
          <l>ুছিয়েছে</l>
          <r>োছা<s n="vblex"/><s n="prft"/><s n="p3"/><s n="infml"/></r>
        </p>
        <par n="enclitic"/>
      </e>
      <e>
        <p>
          <l>োছাবি</l>
          <r>োছা<s n="vblex"/><s n="ft"/><s n="imp"/><s n="impers"/></r>
        </p>
        <par n="enclitic"/>
      </e>
      <e>
        <p>
          <l>োছালি</l>
          <r>োছা<s n="vblex"/><s n="past"/><s n="smpl"/><s n="p2"/><s n="infml"/></r>
        </p>
        <par n="enclitic"/>
      </e>
      <e>
        <p>
          <l>োছাচ্ছে</l>
          <r>োছা<s n="vblex"/><s n="pres"/><s n="cnt"/><s n="p3"/><s n="infml"/></r>
        </p>
        <par n="enclitic"/>
      </e>
      <e>
        <p>
          <l>োছান</l>
          <r>োছা<s n="vblex"/><s n="pres"/><s n="imp"/><s n="p3"/><s n="pol"/></r>
        </p>
        <par n="enclitic"/>
      </e>
      <e>
        <p>
          <l>োছাতে থাকব</l>
          <r>োছা<s n="vblex"/><s n="ft"/><s n="cnt"/><s n="p1"/></r>
        </p>
        <par n="enclitic"/>
      </e>
      <e>
        <p>
          <l>ুছিয়েছিল</l>
          <r>োছা<s n="vblex"/><s n="plprft"/><s n="p3"/><s n="infml"/></r>
        </p>
        <par n="enclitic"/>
      </e>
      <e>
        <p>
          <l>োছাবেন</l>
          <r>োছা<s n="vblex"/><s n="ft"/><s n="smpl"/><s n="p3"/><s n="pol"/></r>
        </p>
        <par n="enclitic"/>
      </e>
      <e>
        <p>
          <l>োছাচ্ছিল</l>
          <r>োছা<s n="vblex"/><s n="past"/><s n="cnt"/><s n="impers"/></r>
        </p>
        <par n="enclitic"/>
      </e>
      <e>
        <p>
          <l>োছাব</l>
          <r>োছা<s n="vblex"/><s n="ft"/><s n="smpl"/><s n="p1"/></r>
        </p>
        <par n="enclitic"/>
      </e>
      <e>
        <p>
          <l>ুছিয়েছিল</l>
          <r>োছা<s n="vblex"/><s n="plprft"/><s n="impers"/></r>
        </p>
        <par n="enclitic"/>
      </e>
      <e>
        <p>
          <l>োছাতে</l>
          <r>োছা<s n="vblex"/><s n="inf"/></r>
        </p>
        <par n="enclitic"/>
      </e>
      <e>
        <p>
          <l>ুছিয়েছিলাম</l>
          <r>োছা<s n="vblex"/><s n="plprft"/><s n="p1"/></r>
        </p>
        <par n="enclitic"/>
      </e>
      <e>
        <p>
          <l>োছান</l>
          <r>োছা<s n="vblex"/><s n="pres"/><s n="imp"/><s n="p2"/><s n="pol"/></r>
        </p>
        <par n="enclitic"/>
      </e>
      <e>
        <p>
          <l>োছালে</l>
          <r>োছা<s n="vblex"/><s n="past"/><s n="smpl"/><s n="p2"/><s n="fam"/></r>
        </p>
        <par n="enclitic"/>
      </e>
      <e>
        <p>
          <l>োছাতে থাকবেন</l>
          <r>োছা<s n="vblex"/><s n="ft"/><s n="cnt"/><s n="p2"/><s n="pol"/></r>
        </p>
        <par n="enclitic"/>
      </e>
      <e>
        <p>
          <l>োছাস</l>
          <r>োছা<s n="vblex"/><s n="pres"/><s n="smpl"/><s n="p2"/><s n="infml"/></r>
        </p>
        <par n="enclitic"/>
      </e>
      <e>
        <p>
          <l>োছাই</l>
          <r>োছা<s n="vblex"/><s n="pres"/><s n="smpl"/><s n="p1"/></r>
        </p>
        <par n="enclitic"/>
      </e>
      <e>
        <p>
          <l>োছাচ্ছি</l>
          <r>োছা<s n="vblex"/><s n="pres"/><s n="cnt"/><s n="p1"/></r>
        </p>
        <par n="enclitic"/>
      </e>
      <e>
        <p>
          <l>োছাচ্ছিলি</l>
          <r>োছা<s n="vblex"/><s n="past"/><s n="cnt"/><s n="p2"/><s n="infml"/></r>
        </p>
        <par n="enclitic"/>
      </e>
      <e>
        <p>
          <l>োছালেন</l>
          <r>োছা<s n="vblex"/><s n="past"/><s n="smpl"/><s n="p3"/><s n="pol"/></r>
        </p>
        <par n="enclitic"/>
      </e>
      <e>
        <p>
          <l>োছাবে</l>
          <r>োছা<s n="vblex"/><s n="ft"/><s n="smpl"/><s n="p3"/><s n="infml"/></r>
        </p>
        <par n="enclitic"/>
      </e>
      <e>
        <p>
          <l>োছানো</l>
          <r>োছা<s n="vblex"/><s n="ger"/></r>
        </p>
        <par n="enclitic"/>
      </e>
      <e>
        <p>
          <l>োছাতেন</l>
          <r>োছা<s n="vblex"/><s n="past"/><s n="hbtl"/><s n="p3"/><s n="pol"/></r>
        </p>
        <par n="enclitic"/>
      </e>
      <e>
        <p>
          <l>োছা</l>
          <r>োছা<s n="vblex"/><s n="pres"/><s n="imp"/><s n="p2"/><s n="infml"/></r>
        </p>
        <par n="enclitic"/>
      </e>
      <e>
        <p>
          <l>োছাবে</l>
          <r>োছা<s n="vblex"/><s n="ft"/><s n="imp"/><s n="p3"/><s n="pol"/></r>
        </p>
        <par n="enclitic"/>
      </e>
      <e>
        <p>
          <l>োছাত</l>
          <r>োছা<s n="vblex"/><s n="past"/><s n="hbtl"/><s n="impers"/></r>
        </p>
        <par n="enclitic"/>
      </e>
      <e>
        <p>
          <l>োছাতে থাকবে</l>
          <r>োছা<s n="vblex"/><s n="ft"/><s n="cnt"/><s n="p2"/><s n="fam"/></r>
        </p>
        <par n="enclitic"/>
      </e>
      <e>
        <p>
          <l>োছাচ্ছিস</l>
          <r>োছা<s n="vblex"/><s n="pres"/><s n="cnt"/><s n="p2"/><s n="infml"/></r>
        </p>
        <par n="enclitic"/>
      </e>
      <e>
        <p>
          <l>োছাও</l>
          <r>োছা<s n="vblex"/><s n="pres"/><s n="smpl"/><s n="p2"/><s n="fam"/></r>
        </p>
        <par n="enclitic"/>
      </e>
      <e>
        <p>
          <l>ুছিয়েছিলেন</l>
          <r>োছা<s n="vblex"/><s n="plprft"/><s n="p2"/><s n="pol"/></r>
        </p>
        <par n="enclitic"/>
      </e>
      <e>
        <p>
          <l>োছাচ্ছিলে</l>
          <r>োছা<s n="vblex"/><s n="past"/><s n="cnt"/><s n="p2"/><s n="fam"/></r>
        </p>
        <par n="enclitic"/>
      </e>
      <e>
        <p>
          <l>োছাচ্ছ</l>
          <r>োছা<s n="vblex"/><s n="pres"/><s n="cnt"/><s n="p2"/><s n="fam"/></r>
        </p>
        <par n="enclitic"/>
      </e>
      <e>
        <p>
          <l>োছাতে থাকবেন</l>
          <r>োছা<s n="vblex"/><s n="ft"/><s n="cnt"/><s n="p3"/><s n="pol"/></r>
        </p>
        <par n="enclitic"/>
      </e>
      <e>
        <p>
          <l>ুছিয়েছিস</l>
          <r>োছা<s n="vblex"/><s n="prft"/><s n="p2"/><s n="infml"/></r>
        </p>
        <par n="enclitic"/>
      </e>
      <e>
        <p>
          <l>োছাক</l>
          <r>োছা<s n="vblex"/><s n="pres"/><s n="imp"/><s n="p3"/><s n="infml"/></r>
        </p>
        <par n="enclitic"/>
      </e>
      <e>
        <p>
          <l>ুছিয়েছেন</l>
          <r>োছা<s n="vblex"/><s n="prft"/><s n="p3"/><s n="pol"/></r>
        </p>
        <par n="enclitic"/>
      </e>
      <e>
        <p>
          <l>োছাবেন</l>
          <r>োছা<s n="vblex"/><s n="ft"/><s n="smpl"/><s n="p2"/><s n="pol"/></r>
        </p>
        <par n="enclitic"/>
      </e>
      <e>
        <p>
          <l>োছাবি</l>
          <r>োছা<s n="vblex"/><s n="ft"/><s n="smpl"/><s n="p2"/><s n="infml"/></r>
        </p>
        <par n="enclitic"/>
      </e>
      <e>
        <p>
          <l>োছাবেন</l>
          <r>োছা<s n="vblex"/><s n="ft"/><s n="imp"/><s n="p2"/><s n="pol"/></r>
        </p>
        <par n="enclitic"/>
      </e>
      <e>
        <p>
          <l>ুছিয়েছিলেন</l>
          <r>োছা<s n="vblex"/><s n="plprft"/><s n="p3"/><s n="pol"/></r>
        </p>
        <par n="enclitic"/>
      </e>
      <e>
        <p>
          <l>োছায়</l>
          <r>োছা<s n="vblex"/><s n="pres"/><s n="smpl"/><s n="impers"/></r>
        </p>
        <par n="enclitic"/>
      </e>
      <e>
        <p>
          <l>োছাচ্ছে</l>
          <r>োছা<s n="vblex"/><s n="pres"/><s n="cnt"/><s n="impers"/></r>
        </p>
        <par n="enclitic"/>
      </e>
      <e>
        <p>
          <l>োছালাম</l>
          <r>োছা<s n="vblex"/><s n="past"/><s n="smpl"/><s n="p1"/></r>
        </p>
        <par n="enclitic"/>
      </e>
      <e>
        <p>
          <l>োছাও</l>
          <r>োছা<s n="vblex"/><s n="pres"/><s n="imp"/><s n="p2"/><s n="fam"/></r>
        </p>
        <par n="enclitic"/>
      </e>
      <e>
        <p>
          <l>ুছিয়েছে</l>
          <r>োছা<s n="vblex"/><s n="prft"/><s n="impers"/></r>
        </p>
        <par n="enclitic"/>
      </e>
      <e>
        <p>
          <l>োছাতে থাকবে</l>
          <r>োছা<s n="vblex"/><s n="ft"/><s n="cnt"/><s n="p3"/><s n="infml"/></r>
        </p>
        <par n="enclitic"/>
      </e>
      <e>
        <p>
          <l>োছাতে থাকবি</l>
          <r>োছা<s n="vblex"/><s n="ft"/><s n="cnt"/><s n="p2"/><s n="infml"/></r>
        </p>
        <par n="enclitic"/>
      </e>
      <e>
        <p>
          <l>োছাক</l>
          <r>োছা<s n="vblex"/><s n="pres"/><s n="imp"/><s n="impers"/></r>
        </p>
        <par n="enclitic"/>
      </e>
      <e>
        <p>
          <l>ুছিয়েছি</l>
          <r>োছা<s n="vblex"/><s n="prft"/><s n="p1"/></r>
        </p>
        <par n="enclitic"/>
      </e>
      <e>
        <p>
          <l>োছাতি</l>
          <r>োছা<s n="vblex"/><s n="past"/><s n="hbtl"/><s n="p2"/><s n="infml"/></r>
        </p>
        <par n="enclitic"/>
      </e>
      <e>
        <p>
          <l>োছানোর</l>
          <r>োছা<s n="vblex"/><s n="gen"/></r>
        </p>
        <par n="enclitic"/>
      </e>
      <e>
        <p>
          <l>োছাতে থাকবে</l>
          <r>োছা<s n="vblex"/><s n="ft"/><s n="cnt"/><s n="impers"/></r>
        </p>
        <par n="enclitic"/>
      </e>
      <e>
        <p>
          <l>োছাতে</l>
          <r>োছা<s n="vblex"/><s n="past"/><s n="hbtl"/><s n="p2"/><s n="fam"/></r>
        </p>
        <par n="enclitic"/>
      </e>
      <e>
        <p>
          <l>োছাতেন</l>
          <r>োছা<s n="vblex"/><s n="past"/><s n="hbtl"/><s n="p2"/><s n="pol"/></r>
        </p>
        <par n="enclitic"/>
      </e>
      <e>
        <p>
          <l>োছাচ্ছিলেন</l>
          <r>োছা<s n="vblex"/><s n="past"/><s n="cnt"/><s n="p3"/><s n="pol"/></r>
        </p>
        <par n="enclitic"/>
      </e>
      <e>
        <p>
          <l>োছাচ্ছেন</l>
          <r>োছা<s n="vblex"/><s n="pres"/><s n="cnt"/><s n="p2"/><s n="pol"/></r>
        </p>
        <par n="enclitic"/>
      </e>
      <e>
        <p>
          <l>োছাবি</l>
          <r>োছা<s n="vblex"/><s n="ft"/><s n="imp"/><s n="p2"/><s n="infml"/></r>
        </p>
        <par n="enclitic"/>
      </e>
      <e>
        <p>
          <l>োছান</l>
          <r>োছা<s n="vblex"/><s n="pres"/><s n="smpl"/><s n="p3"/><s n="pol"/></r>
        </p>
        <par n="enclitic"/>
      </e>
      <e>
        <p>
          <l>ুছিয়েছ</l>
          <r>োছা<s n="vblex"/><s n="prft"/><s n="p2"/><s n="fam"/></r>
        </p>
        <par n="enclitic"/>
      </e>
      <e>
        <p>
          <l>োছালেন</l>
          <r>োছা<s n="vblex"/><s n="past"/><s n="smpl"/><s n="p2"/><s n="pol"/></r>
        </p>
        <par n="enclitic"/>
      </e>
      <e>
        <p>
          <l>ুছিয়েছিলি</l>
          <r>োছা<s n="vblex"/><s n="plprft"/><s n="p2"/><s n="infml"/></r>
        </p>
        <par n="enclitic"/>
      </e>
      <e>
        <p>
          <l>োছাচ্ছিলেন</l>
          <r>োছা<s n="vblex"/><s n="past"/><s n="cnt"/><s n="p2"/><s n="pol"/></r>
        </p>
        <par n="enclitic"/>
      </e>
      <e>
        <p>
          <l>োছাচ্ছেন</l>
          <r>োছা<s n="vblex"/><s n="pres"/><s n="cnt"/><s n="p3"/><s n="pol"/></r>
        </p>
        <par n="enclitic"/>
      </e>
      <e>
        <p>
          <l>োছাত</l>
          <r>োছা<s n="vblex"/><s n="past"/><s n="hbtl"/><s n="p3"/><s n="infml"/></r>
        </p>
        <par n="enclitic"/>
      </e>
      <e>
        <p>
          <l>োছাতাম</l>
          <r>োছা<s n="vblex"/><s n="past"/><s n="hbtl"/><s n="p1"/></r>
        </p>
        <par n="enclitic"/>
      </e>
      <e>
        <p>
          <l>োছাল</l>
          <r>োছা<s n="vblex"/><s n="past"/><s n="smpl"/><s n="impers"/></r>
        </p>
        <par n="enclitic"/>
      </e>
      <e>
        <p>
          <l>োছায়</l>
          <r>োছা<s n="vblex"/><s n="pres"/><s n="smpl"/><s n="p3"/><s n="infml"/></r>
        </p>
        <par n="enclitic"/>
      </e>
      <e>
        <p>
          <l>ুছিয়েছিলে</l>
          <r>োছা<s n="vblex"/><s n="plprft"/><s n="p2"/><s n="fam"/></r>
        </p>
        <par n="enclitic"/>
      </e>
      <e>
        <p>
          <l>োছান</l>
          <r>োছা<s n="vblex"/><s n="pres"/><s n="smpl"/><s n="p2"/><s n="pol"/></r>
        </p>
        <par n="enclitic"/>
      </e>
    </pardef>
    <pardef n="/ওলটা__vblex">
      <e>
        <p>
          <l>ওলটাচ্ছিলাম</l>
          <r>ওলটা<s n="vblex"/><s n="past"/><s n="cnt"/><s n="p1"/></r>
        </p>
        <par n="enclitic"/>
      </e>
      <e>
        <p>
          <l>ওলটাচ্ছিল</l>
          <r>ওলটা<s n="vblex"/><s n="past"/><s n="cnt"/><s n="p3"/><s n="infml"/></r>
        </p>
        <par n="enclitic"/>
      </e>
      <e>
        <p>
          <l>ওলটালে</l>
          <r>ওলটা<s n="vblex"/><s n="pcnd"/></r>
        </p>
        <par n="enclitic"/>
      </e>
      <e>
        <p>
          <l>উলটিয়েছেন</l>
          <r>ওলটা<s n="vblex"/><s n="prft"/><s n="p2"/><s n="pol"/></r>
        </p>
        <par n="enclitic"/>
      </e>
      <e>
        <p>
          <l>ওলটাবে</l>
          <r>ওলটা<s n="vblex"/><s n="ft"/><s n="smpl"/><s n="p2"/><s n="fam"/></r>
        </p>
        <par n="enclitic"/>
      </e>
      <e>
        <p>
          <l>ওলটাল</l>
          <r>ওলটা<s n="vblex"/><s n="past"/><s n="smpl"/><s n="p3"/><s n="infml"/></r>
        </p>
        <par n="enclitic"/>
      </e>
      <e>
        <p>
          <l>উলটিয়ে</l>
          <r>ওলটা<s n="vblex"/><s n="ppst"/></r>
        </p>
        <par n="enclitic"/>
      </e>
      <e>
        <p>
          <l>ওলটাবি</l>
          <r>ওলটা<s n="vblex"/><s n="ft"/><s n="imp"/><s n="p3"/><s n="infml"/></r>
        </p>
        <par n="enclitic"/>
      </e>
      <e>
        <p>
          <l>ওলটাবে</l>
          <r>ওলটা<s n="vblex"/><s n="ft"/><s n="smpl"/><s n="impers"/></r>
        </p>
        <par n="enclitic"/>
      </e>
      <e>
        <p>
          <l>ওলটাবে</l>
          <r>ওলটা<s n="vblex"/><s n="ft"/><s n="imp"/><s n="p2"/><s n="fam"/></r>
        </p>
        <par n="enclitic"/>
      </e>
      <e>
        <p>
          <l>উলটিয়েছে</l>
          <r>ওলটা<s n="vblex"/><s n="prft"/><s n="p3"/><s n="infml"/></r>
        </p>
        <par n="enclitic"/>
      </e>
      <e>
        <p>
          <l>ওলটাবি</l>
          <r>ওলটা<s n="vblex"/><s n="ft"/><s n="imp"/><s n="impers"/></r>
        </p>
        <par n="enclitic"/>
      </e>
      <e>
        <p>
          <l>ওলটালি</l>
          <r>ওলটা<s n="vblex"/><s n="past"/><s n="smpl"/><s n="p2"/><s n="infml"/></r>
        </p>
        <par n="enclitic"/>
      </e>
      <e>
        <p>
          <l>ওলটাচ্ছে</l>
          <r>ওলটা<s n="vblex"/><s n="pres"/><s n="cnt"/><s n="p3"/><s n="infml"/></r>
        </p>
        <par n="enclitic"/>
      </e>
      <e>
        <p>
          <l>ওলটান</l>
          <r>ওলটা<s n="vblex"/><s n="pres"/><s n="imp"/><s n="p3"/><s n="pol"/></r>
        </p>
        <par n="enclitic"/>
      </e>
      <e>
        <p>
          <l>ওলটাতে থাকব</l>
          <r>ওলটা<s n="vblex"/><s n="ft"/><s n="cnt"/><s n="p1"/></r>
        </p>
        <par n="enclitic"/>
      </e>
      <e>
        <p>
          <l>উলটিয়েছিল</l>
          <r>ওলটা<s n="vblex"/><s n="plprft"/><s n="p3"/><s n="infml"/></r>
        </p>
        <par n="enclitic"/>
      </e>
      <e>
        <p>
          <l>ওলটাবেন</l>
          <r>ওলটা<s n="vblex"/><s n="ft"/><s n="smpl"/><s n="p3"/><s n="pol"/></r>
        </p>
        <par n="enclitic"/>
      </e>
      <e>
        <p>
          <l>ওলটাচ্ছিল</l>
          <r>ওলটা<s n="vblex"/><s n="past"/><s n="cnt"/><s n="impers"/></r>
        </p>
        <par n="enclitic"/>
      </e>
      <e>
        <p>
          <l>ওলটাব</l>
          <r>ওলটা<s n="vblex"/><s n="ft"/><s n="smpl"/><s n="p1"/></r>
        </p>
        <par n="enclitic"/>
      </e>
      <e>
        <p>
          <l>উলটিয়েছিল</l>
          <r>ওলটা<s n="vblex"/><s n="plprft"/><s n="impers"/></r>
        </p>
        <par n="enclitic"/>
      </e>
      <e>
        <p>
          <l>ওলটাতে</l>
          <r>ওলটা<s n="vblex"/><s n="inf"/></r>
        </p>
        <par n="enclitic"/>
      </e>
      <e>
        <p>
          <l>উলটিয়েছিলাম</l>
          <r>ওলটা<s n="vblex"/><s n="plprft"/><s n="p1"/></r>
        </p>
        <par n="enclitic"/>
      </e>
      <e>
        <p>
          <l>ওলটান</l>
          <r>ওলটা<s n="vblex"/><s n="pres"/><s n="imp"/><s n="p2"/><s n="pol"/></r>
        </p>
        <par n="enclitic"/>
      </e>
      <e>
        <p>
          <l>ওলটালে</l>
          <r>ওলটা<s n="vblex"/><s n="past"/><s n="smpl"/><s n="p2"/><s n="fam"/></r>
        </p>
        <par n="enclitic"/>
      </e>
      <e>
        <p>
          <l>ওলটাতে থাকবেন</l>
          <r>ওলটা<s n="vblex"/><s n="ft"/><s n="cnt"/><s n="p2"/><s n="pol"/></r>
        </p>
        <par n="enclitic"/>
      </e>
      <e>
        <p>
          <l>ওলটাস</l>
          <r>ওলটা<s n="vblex"/><s n="pres"/><s n="smpl"/><s n="p2"/><s n="infml"/></r>
        </p>
        <par n="enclitic"/>
      </e>
      <e>
        <p>
          <l>ওলটাই</l>
          <r>ওলটা<s n="vblex"/><s n="pres"/><s n="smpl"/><s n="p1"/></r>
        </p>
        <par n="enclitic"/>
      </e>
      <e>
        <p>
          <l>ওলটাচ্ছি</l>
          <r>ওলটা<s n="vblex"/><s n="pres"/><s n="cnt"/><s n="p1"/></r>
        </p>
        <par n="enclitic"/>
      </e>
      <e>
        <p>
          <l>ওলটাচ্ছিলি</l>
          <r>ওলটা<s n="vblex"/><s n="past"/><s n="cnt"/><s n="p2"/><s n="infml"/></r>
        </p>
        <par n="enclitic"/>
      </e>
      <e>
        <p>
          <l>ওলটালেন</l>
          <r>ওলটা<s n="vblex"/><s n="past"/><s n="smpl"/><s n="p3"/><s n="pol"/></r>
        </p>
        <par n="enclitic"/>
      </e>
      <e>
        <p>
          <l>ওলটাবে</l>
          <r>ওলটা<s n="vblex"/><s n="ft"/><s n="smpl"/><s n="p3"/><s n="infml"/></r>
        </p>
        <par n="enclitic"/>
      </e>
      <e>
        <p>
          <l>ওলটানো</l>
          <r>ওলটা<s n="vblex"/><s n="ger"/></r>
        </p>
        <par n="enclitic"/>
      </e>
      <e>
        <p>
          <l>ওলটাতেন</l>
          <r>ওলটা<s n="vblex"/><s n="past"/><s n="hbtl"/><s n="p3"/><s n="pol"/></r>
        </p>
        <par n="enclitic"/>
      </e>
      <e>
        <p>
          <l>ওলটা</l>
          <r>ওলটা<s n="vblex"/><s n="pres"/><s n="imp"/><s n="p2"/><s n="infml"/></r>
        </p>
        <par n="enclitic"/>
      </e>
      <e>
        <p>
          <l>ওলটাবে</l>
          <r>ওলটা<s n="vblex"/><s n="ft"/><s n="imp"/><s n="p3"/><s n="pol"/></r>
        </p>
        <par n="enclitic"/>
      </e>
      <e>
        <p>
          <l>ওলটাত</l>
          <r>ওলটা<s n="vblex"/><s n="past"/><s n="hbtl"/><s n="impers"/></r>
        </p>
        <par n="enclitic"/>
      </e>
      <e>
        <p>
          <l>ওলটাতে থাকবে</l>
          <r>ওলটা<s n="vblex"/><s n="ft"/><s n="cnt"/><s n="p2"/><s n="fam"/></r>
        </p>
        <par n="enclitic"/>
      </e>
      <e>
        <p>
          <l>ওলটাচ্ছিস</l>
          <r>ওলটা<s n="vblex"/><s n="pres"/><s n="cnt"/><s n="p2"/><s n="infml"/></r>
        </p>
        <par n="enclitic"/>
      </e>
      <e>
        <p>
          <l>ওলটাও</l>
          <r>ওলটা<s n="vblex"/><s n="pres"/><s n="smpl"/><s n="p2"/><s n="fam"/></r>
        </p>
        <par n="enclitic"/>
      </e>
      <e>
        <p>
          <l>উলটিয়েছিলেন</l>
          <r>ওলটা<s n="vblex"/><s n="plprft"/><s n="p2"/><s n="pol"/></r>
        </p>
        <par n="enclitic"/>
      </e>
      <e>
        <p>
          <l>ওলটাচ্ছিলে</l>
          <r>ওলটা<s n="vblex"/><s n="past"/><s n="cnt"/><s n="p2"/><s n="fam"/></r>
        </p>
        <par n="enclitic"/>
      </e>
      <e>
        <p>
          <l>ওলটাচ্ছ</l>
          <r>ওলটা<s n="vblex"/><s n="pres"/><s n="cnt"/><s n="p2"/><s n="fam"/></r>
        </p>
        <par n="enclitic"/>
      </e>
      <e>
        <p>
          <l>ওলটাতে থাকবেন</l>
          <r>ওলটা<s n="vblex"/><s n="ft"/><s n="cnt"/><s n="p3"/><s n="pol"/></r>
        </p>
        <par n="enclitic"/>
      </e>
      <e>
        <p>
          <l>উলটিয়েছিস</l>
          <r>ওলটা<s n="vblex"/><s n="prft"/><s n="p2"/><s n="infml"/></r>
        </p>
        <par n="enclitic"/>
      </e>
      <e>
        <p>
          <l>ওলটাক</l>
          <r>ওলটা<s n="vblex"/><s n="pres"/><s n="imp"/><s n="p3"/><s n="infml"/></r>
        </p>
        <par n="enclitic"/>
      </e>
      <e>
        <p>
          <l>উলটিয়েছেন</l>
          <r>ওলটা<s n="vblex"/><s n="prft"/><s n="p3"/><s n="pol"/></r>
        </p>
        <par n="enclitic"/>
      </e>
      <e>
        <p>
          <l>ওলটাবেন</l>
          <r>ওলটা<s n="vblex"/><s n="ft"/><s n="smpl"/><s n="p2"/><s n="pol"/></r>
        </p>
        <par n="enclitic"/>
      </e>
      <e>
        <p>
          <l>ওলটাবি</l>
          <r>ওলটা<s n="vblex"/><s n="ft"/><s n="smpl"/><s n="p2"/><s n="infml"/></r>
        </p>
        <par n="enclitic"/>
      </e>
      <e>
        <p>
          <l>ওলটাবেন</l>
          <r>ওলটা<s n="vblex"/><s n="ft"/><s n="imp"/><s n="p2"/><s n="pol"/></r>
        </p>
        <par n="enclitic"/>
      </e>
      <e>
        <p>
          <l>উলটিয়েছিলেন</l>
          <r>ওলটা<s n="vblex"/><s n="plprft"/><s n="p3"/><s n="pol"/></r>
        </p>
        <par n="enclitic"/>
      </e>
      <e>
        <p>
          <l>ওলটায়</l>
          <r>ওলটা<s n="vblex"/><s n="pres"/><s n="smpl"/><s n="impers"/></r>
        </p>
        <par n="enclitic"/>
      </e>
      <e>
        <p>
          <l>ওলটাচ্ছে</l>
          <r>ওলটা<s n="vblex"/><s n="pres"/><s n="cnt"/><s n="impers"/></r>
        </p>
        <par n="enclitic"/>
      </e>
      <e>
        <p>
          <l>ওলটালাম</l>
          <r>ওলটা<s n="vblex"/><s n="past"/><s n="smpl"/><s n="p1"/></r>
        </p>
        <par n="enclitic"/>
      </e>
      <e>
        <p>
          <l>ওলটাও</l>
          <r>ওলটা<s n="vblex"/><s n="pres"/><s n="imp"/><s n="p2"/><s n="fam"/></r>
        </p>
        <par n="enclitic"/>
      </e>
      <e>
        <p>
          <l>উলটিয়েছে</l>
          <r>ওলটা<s n="vblex"/><s n="prft"/><s n="impers"/></r>
        </p>
        <par n="enclitic"/>
      </e>
      <e>
        <p>
          <l>ওলটাতে থাকবে</l>
          <r>ওলটা<s n="vblex"/><s n="ft"/><s n="cnt"/><s n="p3"/><s n="infml"/></r>
        </p>
        <par n="enclitic"/>
      </e>
      <e>
        <p>
          <l>ওলটাতে থাকবি</l>
          <r>ওলটা<s n="vblex"/><s n="ft"/><s n="cnt"/><s n="p2"/><s n="infml"/></r>
        </p>
        <par n="enclitic"/>
      </e>
      <e>
        <p>
          <l>ওলটাক</l>
          <r>ওলটা<s n="vblex"/><s n="pres"/><s n="imp"/><s n="impers"/></r>
        </p>
        <par n="enclitic"/>
      </e>
      <e>
        <p>
          <l>উলটিয়েছি</l>
          <r>ওলটা<s n="vblex"/><s n="prft"/><s n="p1"/></r>
        </p>
        <par n="enclitic"/>
      </e>
      <e>
        <p>
          <l>ওলটাতি</l>
          <r>ওলটা<s n="vblex"/><s n="past"/><s n="hbtl"/><s n="p2"/><s n="infml"/></r>
        </p>
        <par n="enclitic"/>
      </e>
      <e>
        <p>
          <l>ওলটানোর</l>
          <r>ওলটা<s n="vblex"/><s n="gen"/></r>
        </p>
        <par n="enclitic"/>
      </e>
      <e>
        <p>
          <l>ওলটাতে থাকবে</l>
          <r>ওলটা<s n="vblex"/><s n="ft"/><s n="cnt"/><s n="impers"/></r>
        </p>
        <par n="enclitic"/>
      </e>
      <e>
        <p>
          <l>ওলটাতে</l>
          <r>ওলটা<s n="vblex"/><s n="past"/><s n="hbtl"/><s n="p2"/><s n="fam"/></r>
        </p>
        <par n="enclitic"/>
      </e>
      <e>
        <p>
          <l>ওলটাতেন</l>
          <r>ওলটা<s n="vblex"/><s n="past"/><s n="hbtl"/><s n="p2"/><s n="pol"/></r>
        </p>
        <par n="enclitic"/>
      </e>
      <e>
        <p>
          <l>ওলটাচ্ছিলেন</l>
          <r>ওলটা<s n="vblex"/><s n="past"/><s n="cnt"/><s n="p3"/><s n="pol"/></r>
        </p>
        <par n="enclitic"/>
      </e>
      <e>
        <p>
          <l>ওলটাচ্ছেন</l>
          <r>ওলটা<s n="vblex"/><s n="pres"/><s n="cnt"/><s n="p2"/><s n="pol"/></r>
        </p>
        <par n="enclitic"/>
      </e>
      <e>
        <p>
          <l>ওলটাবি</l>
          <r>ওলটা<s n="vblex"/><s n="ft"/><s n="imp"/><s n="p2"/><s n="infml"/></r>
        </p>
        <par n="enclitic"/>
      </e>
      <e>
        <p>
          <l>ওলটান</l>
          <r>ওলটা<s n="vblex"/><s n="pres"/><s n="smpl"/><s n="p3"/><s n="pol"/></r>
        </p>
        <par n="enclitic"/>
      </e>
      <e>
        <p>
          <l>উলটিয়েছ</l>
          <r>ওলটা<s n="vblex"/><s n="prft"/><s n="p2"/><s n="fam"/></r>
        </p>
        <par n="enclitic"/>
      </e>
      <e>
        <p>
          <l>ওলটালেন</l>
          <r>ওলটা<s n="vblex"/><s n="past"/><s n="smpl"/><s n="p2"/><s n="pol"/></r>
        </p>
        <par n="enclitic"/>
      </e>
      <e>
        <p>
          <l>উলটিয়েছিলি</l>
          <r>ওলটা<s n="vblex"/><s n="plprft"/><s n="p2"/><s n="infml"/></r>
        </p>
        <par n="enclitic"/>
      </e>
      <e>
        <p>
          <l>ওলটাচ্ছিলেন</l>
          <r>ওলটা<s n="vblex"/><s n="past"/><s n="cnt"/><s n="p2"/><s n="pol"/></r>
        </p>
        <par n="enclitic"/>
      </e>
      <e>
        <p>
          <l>ওলটাচ্ছেন</l>
          <r>ওলটা<s n="vblex"/><s n="pres"/><s n="cnt"/><s n="p3"/><s n="pol"/></r>
        </p>
        <par n="enclitic"/>
      </e>
      <e>
        <p>
          <l>ওলটাত</l>
          <r>ওলটা<s n="vblex"/><s n="past"/><s n="hbtl"/><s n="p3"/><s n="infml"/></r>
        </p>
        <par n="enclitic"/>
      </e>
      <e>
        <p>
          <l>ওলটাতাম</l>
          <r>ওলটা<s n="vblex"/><s n="past"/><s n="hbtl"/><s n="p1"/></r>
        </p>
        <par n="enclitic"/>
      </e>
      <e>
        <p>
          <l>ওলটাল</l>
          <r>ওলটা<s n="vblex"/><s n="past"/><s n="smpl"/><s n="impers"/></r>
        </p>
        <par n="enclitic"/>
      </e>
      <e>
        <p>
          <l>ওলটায়</l>
          <r>ওলটা<s n="vblex"/><s n="pres"/><s n="smpl"/><s n="p3"/><s n="infml"/></r>
        </p>
        <par n="enclitic"/>
      </e>
      <e>
        <p>
          <l>উলটিয়েছিলে</l>
          <r>ওলটা<s n="vblex"/><s n="plprft"/><s n="p2"/><s n="fam"/></r>
        </p>
        <par n="enclitic"/>
      </e>
      <e>
        <p>
          <l>ওলটান</l>
          <r>ওলটা<s n="vblex"/><s n="pres"/><s n="smpl"/><s n="p2"/><s n="pol"/></r>
        </p>
        <par n="enclitic"/>
      </e>
    </pardef>
    <pardef n="গড়/__vblex">
      <e>
        <p>
          <l>ছিলাম</l>
          <r><s n="vblex"/><s n="past"/><s n="cnt"/><s n="p1"/></r>
        </p>
        <par n="enclitic"/>
      </e>
      <e>
        <p>
          <l>ছিল</l>
          <r><s n="vblex"/><s n="past"/><s n="cnt"/><s n="p3"/><s n="infml"/></r>
        </p>
        <par n="enclitic"/>
      </e>
      <e>
        <p>
          <l>ে</l>
          <r><s n="vblex"/><s n="pcnd"/></r>
        </p>
        <par n="enclitic"/>
      </e>
      <e>
        <p>
          <l>েছেন</l>
          <r><s n="vblex"/><s n="prft"/><s n="p2"/><s n="pol"/></r>
        </p>
        <par n="enclitic"/>
      </e>
      <e>
        <p>
          <l>বে</l>
          <r><s n="vblex"/><s n="ft"/><s n="smpl"/><s n="p2"/><s n="fam"/></r>
        </p>
        <par n="enclitic"/>
      </e>
      <e>
        <p>
          <l>ল</l>
          <r><s n="vblex"/><s n="past"/><s n="smpl"/><s n="p3"/><s n="infml"/></r>
        </p>
        <par n="enclitic"/>
      </e>
      <e>
        <p>
          <l>েছিল</l>
          <r><s n="vblex"/><s n="ppst"/></r>
        </p>
        <par n="enclitic"/>
      </e>
      <e>
        <p>
          <l>বেন</l>
          <r><s n="vblex"/><s n="ft"/><s n="imp"/><s n="p3"/><s n="infml"/></r>
        </p>
        <par n="enclitic"/>
      </e>
      <e>
        <p>
          <l>বে</l>
          <r><s n="vblex"/><s n="ft"/><s n="smpl"/><s n="impers"/></r>
        </p>
        <par n="enclitic"/>
      </e>
      <e>
        <p>
          <l>বেন</l>
          <r><s n="vblex"/><s n="ft"/><s n="imp"/><s n="p2"/><s n="fam"/></r>
        </p>
        <par n="enclitic"/>
      </e>
      <e>
        <p>
          <l>েছে</l>
          <r><s n="vblex"/><s n="prft"/><s n="p3"/><s n="infml"/></r>
        </p>
        <par n="enclitic"/>
      </e>
      <e>
        <p>
          <l>বে</l>
          <r><s n="vblex"/><s n="ft"/><s n="imp"/><s n="impers"/></r>
        </p>
        <par n="enclitic"/>
      </e>
      <e>
        <p>
          <l>লি</l>
          <r><s n="vblex"/><s n="past"/><s n="smpl"/><s n="p2"/><s n="infml"/></r>
        </p>
        <par n="enclitic"/>
      </e>
      <e>
        <p>
          <l>ছে</l>
          <r><s n="vblex"/><s n="pres"/><s n="cnt"/><s n="p3"/><s n="infml"/></r>
        </p>
        <par n="enclitic"/>
      </e>
      <e>
        <p>
          <l></l>
          <r><s n="vblex"/><s n="pres"/><s n="imp"/><s n="p3"/><s n="pol"/></r>
        </p>
        <par n="enclitic"/>
      </e>
      <e>
        <p>
          <l>তে থাকব</l>
          <r><s n="vblex"/><s n="ft"/><s n="cnt"/><s n="p1"/></r>
        </p>
        <par n="enclitic"/>
      </e>
      <e>
        <p>
          <l>েছিল</l>
          <r><s n="vblex"/><s n="plprft"/><s n="p3"/><s n="infml"/></r>
        </p>
        <par n="enclitic"/>
      </e>
      <e>
        <p>
          <l>বেন</l>
          <r><s n="vblex"/><s n="ft"/><s n="smpl"/><s n="p3"/><s n="pol"/></r>
        </p>
        <par n="enclitic"/>
      </e>
      <e>
        <p>
          <l>ছিল</l>
          <r><s n="vblex"/><s n="past"/><s n="cnt"/><s n="impers"/></r>
        </p>
        <par n="enclitic"/>
      </e>
      <e>
        <p>
          <l>ব</l>
          <r><s n="vblex"/><s n="ft"/><s n="smpl"/><s n="p1"/></r>
        </p>
        <par n="enclitic"/>
      </e>
      <e>
        <p>
          <l>েছিল</l>
          <r><s n="vblex"/><s n="plprft"/><s n="impers"/></r>
        </p>
        <par n="enclitic"/>
      </e>
      <e>
        <p>
          <l>তে</l>
          <r><s n="vblex"/><s n="inf"/></r>
        </p>
        <par n="enclitic"/>
      </e>
      <e>
        <p>
          <l>েছিলাম</l>
          <r><s n="vblex"/><s n="plprft"/><s n="p1"/></r>
        </p>
        <par n="enclitic"/>
      </e>
      <e>
        <p>
          <l>লে</l>
          <r><s n="vblex"/><s n="pres"/><s n="imp"/><s n="p2"/><s n="pol"/></r>
        </p>
        <par n="enclitic"/>
      </e>
      <e>
        <p>
          <l>লে</l>
          <r><s n="vblex"/><s n="past"/><s n="smpl"/><s n="p2"/><s n="fam"/></r>
        </p>
        <par n="enclitic"/>
      </e>
      <e>
        <p>
          <l>তে থাকবেন</l>
          <r><s n="vblex"/><s n="ft"/><s n="cnt"/><s n="p2"/><s n="pol"/></r>
        </p>
        <par n="enclitic"/>
      </e>
      <e>
        <p>
          <l>িস</l>
          <r><s n="vblex"/><s n="pres"/><s n="smpl"/><s n="p2"/><s n="infml"/></r>
        </p>
        <par n="enclitic"/>
      </e>
      <e>
        <p>
          <l>ি</l>
          <r><s n="vblex"/><s n="pres"/><s n="smpl"/><s n="p1"/></r>
        </p>
        <par n="enclitic"/>
      </e>
      <e>
        <p>
          <l>ছি</l>
          <r><s n="vblex"/><s n="pres"/><s n="cnt"/><s n="p1"/></r>
        </p>
        <par n="enclitic"/>
      </e>
      <e>
        <p>
          <l>ছিলি</l>
          <r><s n="vblex"/><s n="past"/><s n="cnt"/><s n="p2"/><s n="infml"/></r>
        </p>
        <par n="enclitic"/>
      </e>
      <e>
        <p>
          <l>লেন</l>
          <r><s n="vblex"/><s n="past"/><s n="smpl"/><s n="p3"/><s n="pol"/></r>
        </p>
        <par n="enclitic"/>
      </e>
      <e>
        <p>
          <l>বে</l>
          <r><s n="vblex"/><s n="ft"/><s n="smpl"/><s n="p3"/><s n="infml"/></r>
        </p>
        <par n="enclitic"/>
      </e>
      <e>
        <p>
          <l>া</l>
          <r><s n="vblex"/><s n="ger"/></r>
        </p>
        <par n="enclitic"/>
      </e>
      <e>
        <p>
          <l>তেন</l>
          <r><s n="vblex"/><s n="past"/><s n="hbtl"/><s n="p3"/><s n="pol"/></r>
        </p>
        <par n="enclitic"/>
      </e>
      <e>
        <p>
          <l></l>
          <r><s n="vblex"/><s n="pres"/><s n="imp"/><s n="p2"/><s n="infml"/></r>
        </p>
        <par n="enclitic"/>
      </e>
      <e>
        <p>
          <l>িস</l>
          <r><s n="vblex"/><s n="ft"/><s n="imp"/><s n="p3"/><s n="pol"/></r>
        </p>
        <par n="enclitic"/>
      </e>
      <e>
        <p>
          <l>ত</l>
          <r><s n="vblex"/><s n="past"/><s n="hbtl"/><s n="impers"/></r>
        </p>
        <par n="enclitic"/>
      </e>
      <e>
        <p>
          <l>তে থাকবে</l>
          <r><s n="vblex"/><s n="ft"/><s n="cnt"/><s n="p2"/><s n="fam"/></r>
        </p>
        <par n="enclitic"/>
      </e>
      <e>
        <p>
          <l>ছিস</l>
          <r><s n="vblex"/><s n="pres"/><s n="cnt"/><s n="p2"/><s n="infml"/></r>
        </p>
        <par n="enclitic"/>
      </e>
      <e>
        <p>
          <l></l>
          <r><s n="vblex"/><s n="pres"/><s n="smpl"/><s n="p2"/><s n="fam"/></r>
        </p>
        <par n="enclitic"/>
      </e>
      <e>
        <p>
          <l>েছিলেন</l>
          <r><s n="vblex"/><s n="plprft"/><s n="p2"/><s n="pol"/></r>
        </p>
        <par n="enclitic"/>
      </e>
      <e>
        <p>
          <l>ছিলে</l>
          <r><s n="vblex"/><s n="past"/><s n="cnt"/><s n="p2"/><s n="fam"/></r>
        </p>
        <par n="enclitic"/>
      </e>
      <e>
        <p>
          <l>ছ</l>
          <r><s n="vblex"/><s n="pres"/><s n="cnt"/><s n="p2"/><s n="fam"/></r>
        </p>
        <par n="enclitic"/>
      </e>
      <e>
        <p>
          <l>তে থাকবেন</l>
          <r><s n="vblex"/><s n="ft"/><s n="cnt"/><s n="p3"/><s n="pol"/></r>
        </p>
        <par n="enclitic"/>
      </e>
      <e>
        <p>
          <l>েছিস</l>
          <r><s n="vblex"/><s n="prft"/><s n="p2"/><s n="infml"/></r>
        </p>
        <par n="enclitic"/>
      </e>
      <e>
        <p>
          <l>ুন</l>
          <r><s n="vblex"/><s n="pres"/><s n="imp"/><s n="p3"/><s n="infml"/></r>
        </p>
        <par n="enclitic"/>
      </e>
      <e>
        <p>
          <l>েছেন</l>
          <r><s n="vblex"/><s n="prft"/><s n="p3"/><s n="pol"/></r>
        </p>
        <par n="enclitic"/>
      </e>
      <e>
        <p>
          <l>বেন</l>
          <r><s n="vblex"/><s n="ft"/><s n="smpl"/><s n="p2"/><s n="pol"/></r>
        </p>
        <par n="enclitic"/>
      </e>
      <e>
        <p>
          <l>বি</l>
          <r><s n="vblex"/><s n="ft"/><s n="smpl"/><s n="p2"/><s n="infml"/></r>
        </p>
        <par n="enclitic"/>
      </e>
      <e>
        <p>
          <l>ুক</l>
          <r><s n="vblex"/><s n="ft"/><s n="imp"/><s n="p2"/><s n="pol"/></r>
        </p>
        <par n="enclitic"/>
      </e>
      <e>
        <p>
          <l>েছিলেন</l>
          <r><s n="vblex"/><s n="plprft"/><s n="p3"/><s n="pol"/></r>
        </p>
        <par n="enclitic"/>
      </e>
      <e>
        <p>
          <l>ে</l>
          <r><s n="vblex"/><s n="pres"/><s n="smpl"/><s n="impers"/></r>
        </p>
        <par n="enclitic"/>
      </e>
      <e>
        <p>
          <l>ছে</l>
          <r><s n="vblex"/><s n="pres"/><s n="cnt"/><s n="impers"/></r>
        </p>
        <par n="enclitic"/>
      </e>
      <e>
        <p>
          <l>লাম</l>
          <r><s n="vblex"/><s n="past"/><s n="smpl"/><s n="p1"/></r>
        </p>
        <par n="enclitic"/>
      </e>
      <e>
        <p>
          <l>ুন</l>
          <r><s n="vblex"/><s n="pres"/><s n="imp"/><s n="p2"/><s n="fam"/></r>
        </p>
        <par n="enclitic"/>
      </e>
      <e>
        <p>
          <l>েছে</l>
          <r><s n="vblex"/><s n="prft"/><s n="impers"/></r>
        </p>
        <par n="enclitic"/>
      </e>
      <e>
        <p>
          <l>তে থাকবে</l>
          <r><s n="vblex"/><s n="ft"/><s n="cnt"/><s n="p3"/><s n="infml"/></r>
        </p>
        <par n="enclitic"/>
      </e>
      <e>
        <p>
          <l>তে থাকবি</l>
          <r><s n="vblex"/><s n="ft"/><s n="cnt"/><s n="p2"/><s n="infml"/></r>
        </p>
        <par n="enclitic"/>
      </e>
      <e>
        <p>
          <l>ুক</l>
          <r><s n="vblex"/><s n="pres"/><s n="imp"/><s n="impers"/></r>
        </p>
        <par n="enclitic"/>
      </e>
      <e>
        <p>
          <l>েছি</l>
          <r><s n="vblex"/><s n="prft"/><s n="p1"/></r>
        </p>
        <par n="enclitic"/>
      </e>
      <e>
        <p>
          <l>তি</l>
          <r><s n="vblex"/><s n="past"/><s n="hbtl"/><s n="p2"/><s n="infml"/></r>
        </p>
        <par n="enclitic"/>
      </e>
      <e>
        <p>
          <l>ার</l>
          <r><s n="vblex"/><s n="gen"/></r>
        </p>
        <par n="enclitic"/>
      </e>
      <e>
        <p>
          <l>তে থাকবে</l>
          <r><s n="vblex"/><s n="ft"/><s n="cnt"/><s n="impers"/></r>
        </p>
        <par n="enclitic"/>
      </e>
      <e>
        <p>
          <l>তে</l>
          <r><s n="vblex"/><s n="past"/><s n="hbtl"/><s n="p2"/><s n="fam"/></r>
        </p>
        <par n="enclitic"/>
      </e>
      <e>
        <p>
          <l>তেন</l>
          <r><s n="vblex"/><s n="past"/><s n="hbtl"/><s n="p2"/><s n="pol"/></r>
        </p>
        <par n="enclitic"/>
      </e>
      <e>
        <p>
          <l>ছিলেন</l>
          <r><s n="vblex"/><s n="past"/><s n="cnt"/><s n="p3"/><s n="pol"/></r>
        </p>
        <par n="enclitic"/>
      </e>
      <e>
        <p>
          <l>ছেন</l>
          <r><s n="vblex"/><s n="pres"/><s n="cnt"/><s n="p2"/><s n="pol"/></r>
        </p>
        <par n="enclitic"/>
      </e>
      <e>
        <p>
          <l>ো</l>
          <r><s n="vblex"/><s n="ft"/><s n="imp"/><s n="p2"/><s n="infml"/></r>
        </p>
        <par n="enclitic"/>
      </e>
      <e>
        <p>
          <l>েন</l>
          <r><s n="vblex"/><s n="pres"/><s n="smpl"/><s n="p3"/><s n="pol"/></r>
        </p>
        <par n="enclitic"/>
      </e>
      <e>
        <p>
          <l>েছ</l>
          <r><s n="vblex"/><s n="prft"/><s n="p2"/><s n="fam"/></r>
        </p>
        <par n="enclitic"/>
      </e>
      <e>
        <p>
          <l>লেন</l>
          <r><s n="vblex"/><s n="past"/><s n="smpl"/><s n="p2"/><s n="pol"/></r>
        </p>
        <par n="enclitic"/>
      </e>
      <e>
        <p>
          <l>েছিলি</l>
          <r><s n="vblex"/><s n="plprft"/><s n="p2"/><s n="infml"/></r>
        </p>
        <par n="enclitic"/>
      </e>
      <e>
        <p>
          <l>ছিলেন</l>
          <r><s n="vblex"/><s n="past"/><s n="cnt"/><s n="p2"/><s n="pol"/></r>
        </p>
        <par n="enclitic"/>
      </e>
      <e>
        <p>
          <l>ছেন</l>
          <r><s n="vblex"/><s n="pres"/><s n="cnt"/><s n="p3"/><s n="pol"/></r>
        </p>
        <par n="enclitic"/>
      </e>
      <e>
        <p>
          <l>ত</l>
          <r><s n="vblex"/><s n="past"/><s n="hbtl"/><s n="p3"/><s n="infml"/></r>
        </p>
        <par n="enclitic"/>
      </e>
      <e>
        <p>
          <l>তাম</l>
          <r><s n="vblex"/><s n="past"/><s n="hbtl"/><s n="p1"/></r>
        </p>
        <par n="enclitic"/>
      </e>
      <e>
        <p>
          <l>ল</l>
          <r><s n="vblex"/><s n="past"/><s n="smpl"/><s n="impers"/></r>
        </p>
        <par n="enclitic"/>
      </e>
      <e>
        <p>
          <l>ে</l>
          <r><s n="vblex"/><s n="pres"/><s n="smpl"/><s n="p3"/><s n="infml"/></r>
        </p>
        <par n="enclitic"/>
      </e>
      <e>
        <p>
          <l>েছিলে</l>
          <r><s n="vblex"/><s n="plprft"/><s n="p2"/><s n="fam"/></r>
        </p>
        <par n="enclitic"/>
      </e>
      <e>
        <p>
          <l>েন</l>
          <r><s n="vblex"/><s n="pres"/><s n="smpl"/><s n="p2"/><s n="pol"/></r>
        </p>
        <par n="enclitic"/>
      </e>
    </pardef>
    <pardef n="ভ/াব__vblex">
      <e>
        <p>
          <l>াবছিলাম</l>
          <r>াব<s n="vblex"/><s n="past"/><s n="cnt"/><s n="p1"/></r>
        </p>
        <par n="enclitic"/>
      </e>
      <e>
        <p>
          <l>াবছিল</l>
          <r>াব<s n="vblex"/><s n="past"/><s n="cnt"/><s n="p3"/><s n="infml"/></r>
        </p>
        <par n="enclitic"/>
      </e>
      <e>
        <p>
          <l>েবে</l>
          <r>াব<s n="vblex"/><s n="pcnd"/></r>
        </p>
        <par n="enclitic"/>
      </e>
      <e>
        <p>
          <l>েবেছেন</l>
          <r>াব<s n="vblex"/><s n="prft"/><s n="p2"/><s n="pol"/></r>
        </p>
        <par n="enclitic"/>
      </e>
      <e>
        <p>
          <l>াববে</l>
          <r>াব<s n="vblex"/><s n="ft"/><s n="smpl"/><s n="p2"/><s n="fam"/></r>
        </p>
        <par n="enclitic"/>
      </e>
      <e>
        <p>
          <l>াবল</l>
          <r>াব<s n="vblex"/><s n="past"/><s n="smpl"/><s n="p3"/><s n="infml"/></r>
        </p>
        <par n="enclitic"/>
      </e>
      <e>
        <p>
          <l>েবেছিল</l>
          <r>াব<s n="vblex"/><s n="ppst"/></r>
        </p>
        <par n="enclitic"/>
      </e>
      <e>
        <p>
          <l>াববেন</l>
          <r>াব<s n="vblex"/><s n="ft"/><s n="imp"/><s n="p3"/><s n="infml"/></r>
        </p>
        <par n="enclitic"/>
      </e>
      <e>
        <p>
          <l>াববে</l>
          <r>াব<s n="vblex"/><s n="ft"/><s n="smpl"/><s n="impers"/></r>
        </p>
        <par n="enclitic"/>
      </e>
      <e>
        <p>
          <l>াববেন</l>
          <r>াব<s n="vblex"/><s n="ft"/><s n="imp"/><s n="p2"/><s n="fam"/></r>
        </p>
        <par n="enclitic"/>
      </e>
      <e>
        <p>
          <l>েবেছে</l>
          <r>াব<s n="vblex"/><s n="prft"/><s n="p3"/><s n="infml"/></r>
        </p>
        <par n="enclitic"/>
      </e>
      <e>
        <p>
          <l>াববে</l>
          <r>াব<s n="vblex"/><s n="ft"/><s n="imp"/><s n="impers"/></r>
        </p>
        <par n="enclitic"/>
      </e>
      <e>
        <p>
          <l>াবলি</l>
          <r>াব<s n="vblex"/><s n="past"/><s n="smpl"/><s n="p2"/><s n="infml"/></r>
        </p>
        <par n="enclitic"/>
      </e>
      <e>
        <p>
          <l>াবছে</l>
          <r>াব<s n="vblex"/><s n="pres"/><s n="cnt"/><s n="p3"/><s n="infml"/></r>
        </p>
        <par n="enclitic"/>
      </e>
      <e>
        <p>
          <l>াব</l>
          <r>াব<s n="vblex"/><s n="pres"/><s n="imp"/><s n="p3"/><s n="pol"/></r>
        </p>
        <par n="enclitic"/>
      </e>
      <e>
        <p>
          <l>াবতে থাকব</l>
          <r>াব<s n="vblex"/><s n="ft"/><s n="cnt"/><s n="p1"/></r>
        </p>
        <par n="enclitic"/>
      </e>
      <e>
        <p>
          <l>েবেছিল</l>
          <r>াব<s n="vblex"/><s n="plprft"/><s n="p3"/><s n="infml"/></r>
        </p>
        <par n="enclitic"/>
      </e>
      <e>
        <p>
          <l>াববেন</l>
          <r>াব<s n="vblex"/><s n="ft"/><s n="smpl"/><s n="p3"/><s n="pol"/></r>
        </p>
        <par n="enclitic"/>
      </e>
      <e>
        <p>
          <l>াবছিল</l>
          <r>াব<s n="vblex"/><s n="past"/><s n="cnt"/><s n="impers"/></r>
        </p>
        <par n="enclitic"/>
      </e>
      <e>
        <p>
          <l>াবব</l>
          <r>াব<s n="vblex"/><s n="ft"/><s n="smpl"/><s n="p1"/></r>
        </p>
        <par n="enclitic"/>
      </e>
      <e>
        <p>
          <l>েবেছিল</l>
          <r>াব<s n="vblex"/><s n="plprft"/><s n="impers"/></r>
        </p>
        <par n="enclitic"/>
      </e>
      <e>
        <p>
          <l>াবতে</l>
          <r>াব<s n="vblex"/><s n="inf"/></r>
        </p>
        <par n="enclitic"/>
      </e>
      <e>
        <p>
          <l>েবেছিলাম</l>
          <r>াব<s n="vblex"/><s n="plprft"/><s n="p1"/></r>
        </p>
        <par n="enclitic"/>
      </e>
      <e>
        <p>
          <l>াবলে</l>
          <r>াব<s n="vblex"/><s n="pres"/><s n="imp"/><s n="p2"/><s n="pol"/></r>
        </p>
        <par n="enclitic"/>
      </e>
      <e>
        <p>
          <l>াবলে</l>
          <r>াব<s n="vblex"/><s n="past"/><s n="smpl"/><s n="p2"/><s n="fam"/></r>
        </p>
        <par n="enclitic"/>
      </e>
      <e>
        <p>
          <l>াবতে থাকবেন</l>
          <r>াব<s n="vblex"/><s n="ft"/><s n="cnt"/><s n="p2"/><s n="pol"/></r>
        </p>
        <par n="enclitic"/>
      </e>
      <e>
        <p>
          <l>াবিস</l>
          <r>াব<s n="vblex"/><s n="pres"/><s n="smpl"/><s n="p2"/><s n="infml"/></r>
        </p>
        <par n="enclitic"/>
      </e>
      <e>
        <p>
          <l>াবি</l>
          <r>াব<s n="vblex"/><s n="pres"/><s n="smpl"/><s n="p1"/></r>
        </p>
        <par n="enclitic"/>
      </e>
      <e>
        <p>
          <l>াবছি</l>
          <r>াব<s n="vblex"/><s n="pres"/><s n="cnt"/><s n="p1"/></r>
        </p>
        <par n="enclitic"/>
      </e>
      <e>
        <p>
          <l>াবছিলি</l>
          <r>াব<s n="vblex"/><s n="past"/><s n="cnt"/><s n="p2"/><s n="infml"/></r>
        </p>
        <par n="enclitic"/>
      </e>
      <e>
        <p>
          <l>াবলেন</l>
          <r>াব<s n="vblex"/><s n="past"/><s n="smpl"/><s n="p3"/><s n="pol"/></r>
        </p>
        <par n="enclitic"/>
      </e>
      <e>
        <p>
          <l>াববে</l>
          <r>াব<s n="vblex"/><s n="ft"/><s n="smpl"/><s n="p3"/><s n="infml"/></r>
        </p>
        <par n="enclitic"/>
      </e>
      <e>
        <p>
          <l>াবা</l>
          <r>াব<s n="vblex"/><s n="ger"/></r>
        </p>
        <par n="enclitic"/>
      </e>
      <e>
        <p>
          <l>াবতেন</l>
          <r>াব<s n="vblex"/><s n="past"/><s n="hbtl"/><s n="p3"/><s n="pol"/></r>
        </p>
        <par n="enclitic"/>
      </e>
      <e>
        <p>
          <l>াব</l>
          <r>াব<s n="vblex"/><s n="pres"/><s n="imp"/><s n="p2"/><s n="infml"/></r>
        </p>
        <par n="enclitic"/>
      </e>
      <e>
        <p>
          <l>াবিস</l>
          <r>াব<s n="vblex"/><s n="ft"/><s n="imp"/><s n="p3"/><s n="pol"/></r>
        </p>
        <par n="enclitic"/>
      </e>
      <e>
        <p>
          <l>াবত</l>
          <r>াব<s n="vblex"/><s n="past"/><s n="hbtl"/><s n="impers"/></r>
        </p>
        <par n="enclitic"/>
      </e>
      <e>
        <p>
          <l>াবতে থাকবে</l>
          <r>াব<s n="vblex"/><s n="ft"/><s n="cnt"/><s n="p2"/><s n="fam"/></r>
        </p>
        <par n="enclitic"/>
      </e>
      <e>
        <p>
          <l>াবছিস</l>
          <r>াব<s n="vblex"/><s n="pres"/><s n="cnt"/><s n="p2"/><s n="infml"/></r>
        </p>
        <par n="enclitic"/>
      </e>
      <e>
        <p>
          <l>াব</l>
          <r>াব<s n="vblex"/><s n="pres"/><s n="smpl"/><s n="p2"/><s n="fam"/></r>
        </p>
        <par n="enclitic"/>
      </e>
      <e>
        <p>
          <l>েবেছিলেন</l>
          <r>াব<s n="vblex"/><s n="plprft"/><s n="p2"/><s n="pol"/></r>
        </p>
        <par n="enclitic"/>
      </e>
      <e>
        <p>
          <l>াবছিলে</l>
          <r>াব<s n="vblex"/><s n="past"/><s n="cnt"/><s n="p2"/><s n="fam"/></r>
        </p>
        <par n="enclitic"/>
      </e>
      <e>
        <p>
          <l>াবছ</l>
          <r>াব<s n="vblex"/><s n="pres"/><s n="cnt"/><s n="p2"/><s n="fam"/></r>
        </p>
        <par n="enclitic"/>
      </e>
      <e>
        <p>
          <l>াবতে থাকবেন</l>
          <r>াব<s n="vblex"/><s n="ft"/><s n="cnt"/><s n="p3"/><s n="pol"/></r>
        </p>
        <par n="enclitic"/>
      </e>
      <e>
        <p>
          <l>েবেছিস</l>
          <r>াব<s n="vblex"/><s n="prft"/><s n="p2"/><s n="infml"/></r>
        </p>
        <par n="enclitic"/>
      </e>
      <e>
        <p>
          <l>াবুন</l>
          <r>াব<s n="vblex"/><s n="pres"/><s n="imp"/><s n="p3"/><s n="infml"/></r>
        </p>
        <par n="enclitic"/>
      </e>
      <e>
        <p>
          <l>েবেছেন</l>
          <r>াব<s n="vblex"/><s n="prft"/><s n="p3"/><s n="pol"/></r>
        </p>
        <par n="enclitic"/>
      </e>
      <e>
        <p>
          <l>াববেন</l>
          <r>াব<s n="vblex"/><s n="ft"/><s n="smpl"/><s n="p2"/><s n="pol"/></r>
        </p>
        <par n="enclitic"/>
      </e>
      <e>
        <p>
          <l>াববি</l>
          <r>াব<s n="vblex"/><s n="ft"/><s n="smpl"/><s n="p2"/><s n="infml"/></r>
        </p>
        <par n="enclitic"/>
      </e>
      <e>
        <p>
          <l>াবুক</l>
          <r>াব<s n="vblex"/><s n="ft"/><s n="imp"/><s n="p2"/><s n="pol"/></r>
        </p>
        <par n="enclitic"/>
      </e>
      <e>
        <p>
          <l>েবেছিলেন</l>
          <r>াব<s n="vblex"/><s n="plprft"/><s n="p3"/><s n="pol"/></r>
        </p>
        <par n="enclitic"/>
      </e>
      <e>
        <p>
          <l>াবে</l>
          <r>াব<s n="vblex"/><s n="pres"/><s n="smpl"/><s n="impers"/></r>
        </p>
        <par n="enclitic"/>
      </e>
      <e>
        <p>
          <l>াবছে</l>
          <r>াব<s n="vblex"/><s n="pres"/><s n="cnt"/><s n="impers"/></r>
        </p>
        <par n="enclitic"/>
      </e>
      <e>
        <p>
          <l>াবলাম</l>
          <r>াব<s n="vblex"/><s n="past"/><s n="smpl"/><s n="p1"/></r>
        </p>
        <par n="enclitic"/>
      </e>
      <e>
        <p>
          <l>াবুন</l>
          <r>াব<s n="vblex"/><s n="pres"/><s n="imp"/><s n="p2"/><s n="fam"/></r>
        </p>
        <par n="enclitic"/>
      </e>
      <e>
        <p>
          <l>েবেছে</l>
          <r>াব<s n="vblex"/><s n="prft"/><s n="impers"/></r>
        </p>
        <par n="enclitic"/>
      </e>
      <e>
        <p>
          <l>াবতে থাকবে</l>
          <r>াব<s n="vblex"/><s n="ft"/><s n="cnt"/><s n="p3"/><s n="infml"/></r>
        </p>
        <par n="enclitic"/>
      </e>
      <e>
        <p>
          <l>াবতে থাকবি</l>
          <r>াব<s n="vblex"/><s n="ft"/><s n="cnt"/><s n="p2"/><s n="infml"/></r>
        </p>
        <par n="enclitic"/>
      </e>
      <e>
        <p>
          <l>াবুক</l>
          <r>াব<s n="vblex"/><s n="pres"/><s n="imp"/><s n="impers"/></r>
        </p>
        <par n="enclitic"/>
      </e>
      <e>
        <p>
          <l>েবেছি</l>
          <r>াব<s n="vblex"/><s n="prft"/><s n="p1"/></r>
        </p>
        <par n="enclitic"/>
      </e>
      <e>
        <p>
          <l>াবতি</l>
          <r>াব<s n="vblex"/><s n="past"/><s n="hbtl"/><s n="p2"/><s n="infml"/></r>
        </p>
        <par n="enclitic"/>
      </e>
      <e>
        <p>
          <l>াবার</l>
          <r>াব<s n="vblex"/><s n="gen"/></r>
        </p>
        <par n="enclitic"/>
      </e>
      <e>
        <p>
          <l>াবতে থাকবে</l>
          <r>াব<s n="vblex"/><s n="ft"/><s n="cnt"/><s n="impers"/></r>
        </p>
        <par n="enclitic"/>
      </e>
      <e>
        <p>
          <l>াবতে</l>
          <r>াব<s n="vblex"/><s n="past"/><s n="hbtl"/><s n="p2"/><s n="fam"/></r>
        </p>
        <par n="enclitic"/>
      </e>
      <e>
        <p>
          <l>াবতেন</l>
          <r>াব<s n="vblex"/><s n="past"/><s n="hbtl"/><s n="p2"/><s n="pol"/></r>
        </p>
        <par n="enclitic"/>
      </e>
      <e>
        <p>
          <l>াবছিলেন</l>
          <r>াব<s n="vblex"/><s n="past"/><s n="cnt"/><s n="p3"/><s n="pol"/></r>
        </p>
        <par n="enclitic"/>
      </e>
      <e>
        <p>
          <l>াবছেন</l>
          <r>াব<s n="vblex"/><s n="pres"/><s n="cnt"/><s n="p2"/><s n="pol"/></r>
        </p>
        <par n="enclitic"/>
      </e>
      <e>
        <p>
          <l>েবো</l>
          <r>াব<s n="vblex"/><s n="ft"/><s n="imp"/><s n="p2"/><s n="infml"/></r>
        </p>
        <par n="enclitic"/>
      </e>
      <e>
        <p>
          <l>াবেন</l>
          <r>াব<s n="vblex"/><s n="pres"/><s n="smpl"/><s n="p3"/><s n="pol"/></r>
        </p>
        <par n="enclitic"/>
      </e>
      <e>
        <p>
          <l>েবেছ</l>
          <r>াব<s n="vblex"/><s n="prft"/><s n="p2"/><s n="fam"/></r>
        </p>
        <par n="enclitic"/>
      </e>
      <e>
        <p>
          <l>াবলেন</l>
          <r>াব<s n="vblex"/><s n="past"/><s n="smpl"/><s n="p2"/><s n="pol"/></r>
        </p>
        <par n="enclitic"/>
      </e>
      <e>
        <p>
          <l>েবেছিলি</l>
          <r>াব<s n="vblex"/><s n="plprft"/><s n="p2"/><s n="infml"/></r>
        </p>
        <par n="enclitic"/>
      </e>
      <e>
        <p>
          <l>াবছিলেন</l>
          <r>াব<s n="vblex"/><s n="past"/><s n="cnt"/><s n="p2"/><s n="pol"/></r>
        </p>
        <par n="enclitic"/>
      </e>
      <e>
        <p>
          <l>াবছেন</l>
          <r>াব<s n="vblex"/><s n="pres"/><s n="cnt"/><s n="p3"/><s n="pol"/></r>
        </p>
        <par n="enclitic"/>
      </e>
      <e>
        <p>
          <l>াবত</l>
          <r>াব<s n="vblex"/><s n="past"/><s n="hbtl"/><s n="p3"/><s n="infml"/></r>
        </p>
        <par n="enclitic"/>
      </e>
      <e>
        <p>
          <l>াবতাম</l>
          <r>াব<s n="vblex"/><s n="past"/><s n="hbtl"/><s n="p1"/></r>
        </p>
        <par n="enclitic"/>
      </e>
      <e>
        <p>
          <l>াবল</l>
          <r>াব<s n="vblex"/><s n="past"/><s n="smpl"/><s n="impers"/></r>
        </p>
        <par n="enclitic"/>
      </e>
      <e>
        <p>
          <l>াবে</l>
          <r>াব<s n="vblex"/><s n="pres"/><s n="smpl"/><s n="p3"/><s n="infml"/></r>
        </p>
        <par n="enclitic"/>
      </e>
      <e>
        <p>
          <l>েবেছিলে</l>
          <r>াব<s n="vblex"/><s n="plprft"/><s n="p2"/><s n="fam"/></r>
        </p>
        <par n="enclitic"/>
      </e>
      <e>
        <p>
          <l>াবেন</l>
          <r>াব<s n="vblex"/><s n="pres"/><s n="smpl"/><s n="p2"/><s n="pol"/></r>
        </p>
        <par n="enclitic"/>
      </e>
    </pardef>
    <pardef n="খ/োল__vblex">
      <e>
        <p>
          <l>ুলছিলাম</l>
          <r>োল<s n="vblex"/><s n="past"/><s n="cnt"/><s n="p1"/></r>
        </p>
        <par n="enclitic"/>
      </e>
      <e>
        <p>
          <l>ুলছিল</l>
          <r>োল<s n="vblex"/><s n="past"/><s n="cnt"/><s n="p3"/><s n="infml"/></r>
        </p>
        <par n="enclitic"/>
      </e>
      <e>
        <p>
          <l>ুলে</l>
          <r>োল<s n="vblex"/><s n="pcnd"/></r>
        </p>
        <par n="enclitic"/>
      </e>
      <e>
        <p>
          <l>ুলেছেন</l>
          <r>োল<s n="vblex"/><s n="prft"/><s n="p2"/><s n="pol"/></r>
        </p>
        <par n="enclitic"/>
      </e>
      <e>
        <p>
          <l>ুলবে</l>
          <r>োল<s n="vblex"/><s n="ft"/><s n="smpl"/><s n="p2"/><s n="fam"/></r>
        </p>
        <par n="enclitic"/>
      </e>
      <e>
        <p>
          <l>ুলল</l>
          <r>োল<s n="vblex"/><s n="past"/><s n="smpl"/><s n="p3"/><s n="infml"/></r>
        </p>
        <par n="enclitic"/>
      </e>
      <e>
        <p>
          <l>ুলেছিল</l>
          <r>োল<s n="vblex"/><s n="ppst"/></r>
        </p>
        <par n="enclitic"/>
      </e>
      <e>
        <p>
          <l>ুলবেন</l>
          <r>োল<s n="vblex"/><s n="ft"/><s n="imp"/><s n="p3"/><s n="infml"/></r>
        </p>
        <par n="enclitic"/>
      </e>
      <e>
        <p>
          <l>ুলবে</l>
          <r>োল<s n="vblex"/><s n="ft"/><s n="smpl"/><s n="impers"/></r>
        </p>
        <par n="enclitic"/>
      </e>
      <e>
        <p>
          <l>ুলবেন</l>
          <r>োল<s n="vblex"/><s n="ft"/><s n="imp"/><s n="p2"/><s n="fam"/></r>
        </p>
        <par n="enclitic"/>
      </e>
      <e>
        <p>
          <l>ুলেছে</l>
          <r>োল<s n="vblex"/><s n="prft"/><s n="p3"/><s n="infml"/></r>
        </p>
        <par n="enclitic"/>
      </e>
      <e>
        <p>
          <l>ুলবে</l>
          <r>োল<s n="vblex"/><s n="ft"/><s n="imp"/><s n="impers"/></r>
        </p>
        <par n="enclitic"/>
      </e>
      <e>
        <p>
          <l>ুললি</l>
          <r>োল<s n="vblex"/><s n="past"/><s n="smpl"/><s n="p2"/><s n="infml"/></r>
        </p>
        <par n="enclitic"/>
      </e>
      <e>
        <p>
          <l>ুলছে</l>
          <r>োল<s n="vblex"/><s n="pres"/><s n="cnt"/><s n="p3"/><s n="infml"/></r>
        </p>
        <par n="enclitic"/>
      </e>
      <e>
        <p>
          <l>ুল</l>
          <r>োল<s n="vblex"/><s n="pres"/><s n="imp"/><s n="p3"/><s n="pol"/></r>
        </p>
        <par n="enclitic"/>
      </e>
      <e>
        <p>
          <l>ুলতে থাকব</l>
          <r>োল<s n="vblex"/><s n="ft"/><s n="cnt"/><s n="p1"/></r>
        </p>
        <par n="enclitic"/>
      </e>
      <e>
        <p>
          <l>ুলেছিল</l>
          <r>োল<s n="vblex"/><s n="plprft"/><s n="p3"/><s n="infml"/></r>
        </p>
        <par n="enclitic"/>
      </e>
      <e>
        <p>
          <l>ুলবেন</l>
          <r>োল<s n="vblex"/><s n="ft"/><s n="smpl"/><s n="p3"/><s n="pol"/></r>
        </p>
        <par n="enclitic"/>
      </e>
      <e>
        <p>
          <l>ুলছিল</l>
          <r>োল<s n="vblex"/><s n="past"/><s n="cnt"/><s n="impers"/></r>
        </p>
        <par n="enclitic"/>
      </e>
      <e>
        <p>
          <l>ুলব</l>
          <r>োল<s n="vblex"/><s n="ft"/><s n="smpl"/><s n="p1"/></r>
        </p>
        <par n="enclitic"/>
      </e>
      <e>
        <p>
          <l>ুলেছিল</l>
          <r>োল<s n="vblex"/><s n="plprft"/><s n="impers"/></r>
        </p>
        <par n="enclitic"/>
      </e>
      <e>
        <p>
          <l>ুলতে</l>
          <r>োল<s n="vblex"/><s n="inf"/></r>
        </p>
        <par n="enclitic"/>
      </e>
      <e>
        <p>
          <l>ুলেছিলাম</l>
          <r>োল<s n="vblex"/><s n="plprft"/><s n="p1"/></r>
        </p>
        <par n="enclitic"/>
      </e>
      <e>
        <p>
          <l>ুললে</l>
          <r>োল<s n="vblex"/><s n="pres"/><s n="imp"/><s n="p2"/><s n="pol"/></r>
        </p>
        <par n="enclitic"/>
      </e>
      <e>
        <p>
          <l>ুললে</l>
          <r>োল<s n="vblex"/><s n="past"/><s n="smpl"/><s n="p2"/><s n="fam"/></r>
        </p>
        <par n="enclitic"/>
      </e>
      <e>
        <p>
          <l>ুলতে থাকবেন</l>
          <r>োল<s n="vblex"/><s n="ft"/><s n="cnt"/><s n="p2"/><s n="pol"/></r>
        </p>
        <par n="enclitic"/>
      </e>
      <e>
        <p>
          <l>ুলিস</l>
          <r>োল<s n="vblex"/><s n="pres"/><s n="smpl"/><s n="p2"/><s n="infml"/></r>
        </p>
        <par n="enclitic"/>
      </e>
      <e>
        <p>
          <l>ুলি</l>
          <r>োল<s n="vblex"/><s n="pres"/><s n="smpl"/><s n="p1"/></r>
        </p>
        <par n="enclitic"/>
      </e>
      <e>
        <p>
          <l>ুলছি</l>
          <r>োল<s n="vblex"/><s n="pres"/><s n="cnt"/><s n="p1"/></r>
        </p>
        <par n="enclitic"/>
      </e>
      <e>
        <p>
          <l>ুলছিলি</l>
          <r>োল<s n="vblex"/><s n="past"/><s n="cnt"/><s n="p2"/><s n="infml"/></r>
        </p>
        <par n="enclitic"/>
      </e>
      <e>
        <p>
          <l>ুললেন</l>
          <r>োল<s n="vblex"/><s n="past"/><s n="smpl"/><s n="p3"/><s n="pol"/></r>
        </p>
        <par n="enclitic"/>
      </e>
      <e>
        <p>
          <l>ুলবে</l>
          <r>োল<s n="vblex"/><s n="ft"/><s n="smpl"/><s n="p3"/><s n="infml"/></r>
        </p>
        <par n="enclitic"/>
      </e>
      <e>
        <p>
          <l>োলা</l>
          <r>োল<s n="vblex"/><s n="ger"/></r>
        </p>
        <par n="enclitic"/>
      </e>
      <e>
        <p>
          <l>ুলতেন</l>
          <r>োল<s n="vblex"/><s n="past"/><s n="hbtl"/><s n="p3"/><s n="pol"/></r>
        </p>
        <par n="enclitic"/>
      </e>
      <e>
        <p>
          <l>োল</l>
          <r>োল<s n="vblex"/><s n="pres"/><s n="imp"/><s n="p2"/><s n="infml"/></r>
        </p>
        <par n="enclitic"/>
      </e>
      <e>
        <p>
          <l>ুলিস</l>
          <r>োল<s n="vblex"/><s n="ft"/><s n="imp"/><s n="p3"/><s n="pol"/></r>
        </p>
        <par n="enclitic"/>
      </e>
      <e>
        <p>
          <l>ুলত</l>
          <r>োল<s n="vblex"/><s n="past"/><s n="hbtl"/><s n="impers"/></r>
        </p>
        <par n="enclitic"/>
      </e>
      <e>
        <p>
          <l>ুলতে থাকবে</l>
          <r>োল<s n="vblex"/><s n="ft"/><s n="cnt"/><s n="p2"/><s n="fam"/></r>
        </p>
        <par n="enclitic"/>
      </e>
      <e>
        <p>
          <l>ুলছিস</l>
          <r>োল<s n="vblex"/><s n="pres"/><s n="cnt"/><s n="p2"/><s n="infml"/></r>
        </p>
        <par n="enclitic"/>
      </e>
      <e>
        <p>
          <l>োল</l>
          <r>োল<s n="vblex"/><s n="pres"/><s n="smpl"/><s n="p2"/><s n="fam"/></r>
        </p>
        <par n="enclitic"/>
      </e>
      <e>
        <p>
          <l>ুলেছিলেন</l>
          <r>োল<s n="vblex"/><s n="plprft"/><s n="p2"/><s n="pol"/></r>
        </p>
        <par n="enclitic"/>
      </e>
      <e>
        <p>
          <l>ুলছিলে</l>
          <r>োল<s n="vblex"/><s n="past"/><s n="cnt"/><s n="p2"/><s n="fam"/></r>
        </p>
        <par n="enclitic"/>
      </e>
      <e>
        <p>
          <l>ুলছ</l>
          <r>োল<s n="vblex"/><s n="pres"/><s n="cnt"/><s n="p2"/><s n="fam"/></r>
        </p>
        <par n="enclitic"/>
      </e>
      <e>
        <p>
          <l>ুলতে থাকবেন</l>
          <r>োল<s n="vblex"/><s n="ft"/><s n="cnt"/><s n="p3"/><s n="pol"/></r>
        </p>
        <par n="enclitic"/>
      </e>
      <e>
        <p>
          <l>ুলেছিস</l>
          <r>োল<s n="vblex"/><s n="prft"/><s n="p2"/><s n="infml"/></r>
        </p>
        <par n="enclitic"/>
      </e>
      <e>
        <p>
          <l>ুলুন</l>
          <r>োল<s n="vblex"/><s n="pres"/><s n="imp"/><s n="p3"/><s n="infml"/></r>
        </p>
        <par n="enclitic"/>
      </e>
      <e>
        <p>
          <l>ুলেছেন</l>
          <r>োল<s n="vblex"/><s n="prft"/><s n="p3"/><s n="pol"/></r>
        </p>
        <par n="enclitic"/>
      </e>
      <e>
        <p>
          <l>ুলবেন</l>
          <r>োল<s n="vblex"/><s n="ft"/><s n="smpl"/><s n="p2"/><s n="pol"/></r>
        </p>
        <par n="enclitic"/>
      </e>
      <e>
        <p>
          <l>ুলবি</l>
          <r>োল<s n="vblex"/><s n="ft"/><s n="smpl"/><s n="p2"/><s n="infml"/></r>
        </p>
        <par n="enclitic"/>
      </e>
      <e>
        <p>
          <l>ুলুক</l>
          <r>োল<s n="vblex"/><s n="ft"/><s n="imp"/><s n="p2"/><s n="pol"/></r>
        </p>
        <par n="enclitic"/>
      </e>
      <e>
        <p>
          <l>ুলেছিলেন</l>
          <r>োল<s n="vblex"/><s n="plprft"/><s n="p3"/><s n="pol"/></r>
        </p>
        <par n="enclitic"/>
      </e>
      <e>
        <p>
          <l>োলে</l>
          <r>োল<s n="vblex"/><s n="pres"/><s n="smpl"/><s n="impers"/></r>
        </p>
        <par n="enclitic"/>
      </e>
      <e>
        <p>
          <l>ুলছে</l>
          <r>োল<s n="vblex"/><s n="pres"/><s n="cnt"/><s n="impers"/></r>
        </p>
        <par n="enclitic"/>
      </e>
      <e>
        <p>
          <l>ুললাম</l>
          <r>োল<s n="vblex"/><s n="past"/><s n="smpl"/><s n="p1"/></r>
        </p>
        <par n="enclitic"/>
      </e>
      <e>
        <p>
          <l>ুলুন</l>
          <r>োল<s n="vblex"/><s n="pres"/><s n="imp"/><s n="p2"/><s n="fam"/></r>
        </p>
        <par n="enclitic"/>
      </e>
      <e>
        <p>
          <l>ুলেছে</l>
          <r>োল<s n="vblex"/><s n="prft"/><s n="impers"/></r>
        </p>
        <par n="enclitic"/>
      </e>
      <e>
        <p>
          <l>ুলতে থাকবে</l>
          <r>োল<s n="vblex"/><s n="ft"/><s n="cnt"/><s n="p3"/><s n="infml"/></r>
        </p>
        <par n="enclitic"/>
      </e>
      <e>
        <p>
          <l>ুলতে থাকবি</l>
          <r>োল<s n="vblex"/><s n="ft"/><s n="cnt"/><s n="p2"/><s n="infml"/></r>
        </p>
        <par n="enclitic"/>
      </e>
      <e>
        <p>
          <l>ুলুক</l>
          <r>োল<s n="vblex"/><s n="pres"/><s n="imp"/><s n="impers"/></r>
        </p>
        <par n="enclitic"/>
      </e>
      <e>
        <p>
          <l>ুলেছি</l>
          <r>োল<s n="vblex"/><s n="prft"/><s n="p1"/></r>
        </p>
        <par n="enclitic"/>
      </e>
      <e>
        <p>
          <l>ুলতি</l>
          <r>োল<s n="vblex"/><s n="past"/><s n="hbtl"/><s n="p2"/><s n="infml"/></r>
        </p>
        <par n="enclitic"/>
      </e>
      <e>
        <p>
          <l>োলার</l>
          <r>োল<s n="vblex"/><s n="gen"/></r>
        </p>
        <par n="enclitic"/>
      </e>
      <e>
        <p>
          <l>ুলতে থাকবে</l>
          <r>োল<s n="vblex"/><s n="ft"/><s n="cnt"/><s n="impers"/></r>
        </p>
        <par n="enclitic"/>
      </e>
      <e>
        <p>
          <l>ুলতে</l>
          <r>োল<s n="vblex"/><s n="past"/><s n="hbtl"/><s n="p2"/><s n="fam"/></r>
        </p>
        <par n="enclitic"/>
      </e>
      <e>
        <p>
          <l>ুলতেন</l>
          <r>োল<s n="vblex"/><s n="past"/><s n="hbtl"/><s n="p2"/><s n="pol"/></r>
        </p>
        <par n="enclitic"/>
      </e>
      <e>
        <p>
          <l>ুলছিলেন</l>
          <r>োল<s n="vblex"/><s n="past"/><s n="cnt"/><s n="p3"/><s n="pol"/></r>
        </p>
        <par n="enclitic"/>
      </e>
      <e>
        <p>
          <l>ুলছেন</l>
          <r>োল<s n="vblex"/><s n="pres"/><s n="cnt"/><s n="p2"/><s n="pol"/></r>
        </p>
        <par n="enclitic"/>
      </e>
      <e>
        <p>
          <l>োলো</l>
          <r>োল<s n="vblex"/><s n="ft"/><s n="imp"/><s n="p2"/><s n="infml"/></r>
        </p>
        <par n="enclitic"/>
      </e>
      <e>
        <p>
          <l>োলেন</l>
          <r>োল<s n="vblex"/><s n="pres"/><s n="smpl"/><s n="p3"/><s n="pol"/></r>
        </p>
        <par n="enclitic"/>
      </e>
      <e>
        <p>
          <l>ুলেছ</l>
          <r>োল<s n="vblex"/><s n="prft"/><s n="p2"/><s n="fam"/></r>
        </p>
        <par n="enclitic"/>
      </e>
      <e>
        <p>
          <l>ুললেন</l>
          <r>োল<s n="vblex"/><s n="past"/><s n="smpl"/><s n="p2"/><s n="pol"/></r>
        </p>
        <par n="enclitic"/>
      </e>
      <e>
        <p>
          <l>ুলেছিলি</l>
          <r>োল<s n="vblex"/><s n="plprft"/><s n="p2"/><s n="infml"/></r>
        </p>
        <par n="enclitic"/>
      </e>
      <e>
        <p>
          <l>ুলছিলেন</l>
          <r>োল<s n="vblex"/><s n="past"/><s n="cnt"/><s n="p2"/><s n="pol"/></r>
        </p>
        <par n="enclitic"/>
      </e>
      <e>
        <p>
          <l>ুলছেন</l>
          <r>োল<s n="vblex"/><s n="pres"/><s n="cnt"/><s n="p3"/><s n="pol"/></r>
        </p>
        <par n="enclitic"/>
      </e>
      <e>
        <p>
          <l>ুলত</l>
          <r>োল<s n="vblex"/><s n="past"/><s n="hbtl"/><s n="p3"/><s n="infml"/></r>
        </p>
        <par n="enclitic"/>
      </e>
      <e>
        <p>
          <l>ুলতাম</l>
          <r>োল<s n="vblex"/><s n="past"/><s n="hbtl"/><s n="p1"/></r>
        </p>
        <par n="enclitic"/>
      </e>
      <e>
        <p>
          <l>ুলল</l>
          <r>োল<s n="vblex"/><s n="past"/><s n="smpl"/><s n="impers"/></r>
        </p>
        <par n="enclitic"/>
      </e>
      <e>
        <p>
          <l>োলে</l>
          <r>োল<s n="vblex"/><s n="pres"/><s n="smpl"/><s n="p3"/><s n="infml"/></r>
        </p>
        <par n="enclitic"/>
      </e>
      <e>
        <p>
          <l>ুলেছিলে</l>
          <r>োল<s n="vblex"/><s n="plprft"/><s n="p2"/><s n="fam"/></r>
        </p>
        <par n="enclitic"/>
      </e>
      <e>
        <p>
          <l>োলেন</l>
          <r>োল<s n="vblex"/><s n="pres"/><s n="smpl"/><s n="p2"/><s n="pol"/></r>
        </p>
        <par n="enclitic"/>
      </e>
    </pardef>
    <pardef n="দ/োলা__vblex">
      <e>
        <p>
          <l>োলাচ্ছিলাম</l>
          <r>োলা<s n="vblex"/><s n="past"/><s n="cnt"/><s n="p1"/></r>
        </p>
        <par n="enclitic"/>
      </e>
      <e>
        <p>
          <l>োলাচ্ছিল</l>
          <r>োলা<s n="vblex"/><s n="past"/><s n="cnt"/><s n="p3"/><s n="infml"/></r>
        </p>
        <par n="enclitic"/>
      </e>
      <e>
        <p>
          <l>োলালে</l>
          <r>োলা<s n="vblex"/><s n="pcnd"/></r>
        </p>
        <par n="enclitic"/>
      </e>
      <e>
        <p>
          <l>ুলিয়েছেন</l>
          <r>োলা<s n="vblex"/><s n="prft"/><s n="p2"/><s n="pol"/></r>
        </p>
        <par n="enclitic"/>
      </e>
      <e>
        <p>
          <l>োলাবে</l>
          <r>োলা<s n="vblex"/><s n="ft"/><s n="smpl"/><s n="p2"/><s n="fam"/></r>
        </p>
        <par n="enclitic"/>
      </e>
      <e>
        <p>
          <l>োলাল</l>
          <r>োলা<s n="vblex"/><s n="past"/><s n="smpl"/><s n="p3"/><s n="infml"/></r>
        </p>
        <par n="enclitic"/>
      </e>
      <e>
        <p>
          <l>ুলিয়ে</l>
          <r>োলা<s n="vblex"/><s n="ppst"/></r>
        </p>
        <par n="enclitic"/>
      </e>
      <e>
        <p>
          <l>োলাবি</l>
          <r>োলা<s n="vblex"/><s n="ft"/><s n="imp"/><s n="p3"/><s n="infml"/></r>
        </p>
        <par n="enclitic"/>
      </e>
      <e>
        <p>
          <l>োলাবে</l>
          <r>োলা<s n="vblex"/><s n="ft"/><s n="smpl"/><s n="impers"/></r>
        </p>
        <par n="enclitic"/>
      </e>
      <e>
        <p>
          <l>োলাবে</l>
          <r>োলা<s n="vblex"/><s n="ft"/><s n="imp"/><s n="p2"/><s n="fam"/></r>
        </p>
        <par n="enclitic"/>
      </e>
      <e>
        <p>
          <l>ুলিয়েছে</l>
          <r>োলা<s n="vblex"/><s n="prft"/><s n="p3"/><s n="infml"/></r>
        </p>
        <par n="enclitic"/>
      </e>
      <e>
        <p>
          <l>োলাবি</l>
          <r>োলা<s n="vblex"/><s n="ft"/><s n="imp"/><s n="impers"/></r>
        </p>
        <par n="enclitic"/>
      </e>
      <e>
        <p>
          <l>োলালি</l>
          <r>োলা<s n="vblex"/><s n="past"/><s n="smpl"/><s n="p2"/><s n="infml"/></r>
        </p>
        <par n="enclitic"/>
      </e>
      <e>
        <p>
          <l>োলাচ্ছে</l>
          <r>োলা<s n="vblex"/><s n="pres"/><s n="cnt"/><s n="p3"/><s n="infml"/></r>
        </p>
        <par n="enclitic"/>
      </e>
      <e>
        <p>
          <l>োলান</l>
          <r>োলা<s n="vblex"/><s n="pres"/><s n="imp"/><s n="p3"/><s n="pol"/></r>
        </p>
        <par n="enclitic"/>
      </e>
      <e>
        <p>
          <l>োলাতে থাকব</l>
          <r>োলা<s n="vblex"/><s n="ft"/><s n="cnt"/><s n="p1"/></r>
        </p>
        <par n="enclitic"/>
      </e>
      <e>
        <p>
          <l>ুলিয়েছিল</l>
          <r>োলা<s n="vblex"/><s n="plprft"/><s n="p3"/><s n="infml"/></r>
        </p>
        <par n="enclitic"/>
      </e>
      <e>
        <p>
          <l>োলাবেন</l>
          <r>োলা<s n="vblex"/><s n="ft"/><s n="smpl"/><s n="p3"/><s n="pol"/></r>
        </p>
        <par n="enclitic"/>
      </e>
      <e>
        <p>
          <l>োলাচ্ছিল</l>
          <r>োলা<s n="vblex"/><s n="past"/><s n="cnt"/><s n="impers"/></r>
        </p>
        <par n="enclitic"/>
      </e>
      <e>
        <p>
          <l>োলাব</l>
          <r>োলা<s n="vblex"/><s n="ft"/><s n="smpl"/><s n="p1"/></r>
        </p>
        <par n="enclitic"/>
      </e>
      <e>
        <p>
          <l>ুলিয়েছিল</l>
          <r>োলা<s n="vblex"/><s n="plprft"/><s n="impers"/></r>
        </p>
        <par n="enclitic"/>
      </e>
      <e>
        <p>
          <l>োলাতে</l>
          <r>োলা<s n="vblex"/><s n="inf"/></r>
        </p>
        <par n="enclitic"/>
      </e>
      <e>
        <p>
          <l>ুলিয়েছিলাম</l>
          <r>োলা<s n="vblex"/><s n="plprft"/><s n="p1"/></r>
        </p>
        <par n="enclitic"/>
      </e>
      <e>
        <p>
          <l>োলান</l>
          <r>োলা<s n="vblex"/><s n="pres"/><s n="imp"/><s n="p2"/><s n="pol"/></r>
        </p>
        <par n="enclitic"/>
      </e>
      <e>
        <p>
          <l>োলালে</l>
          <r>োলা<s n="vblex"/><s n="past"/><s n="smpl"/><s n="p2"/><s n="fam"/></r>
        </p>
        <par n="enclitic"/>
      </e>
      <e>
        <p>
          <l>োলাতে থাকবেন</l>
          <r>োলা<s n="vblex"/><s n="ft"/><s n="cnt"/><s n="p2"/><s n="pol"/></r>
        </p>
        <par n="enclitic"/>
      </e>
      <e>
        <p>
          <l>োলাস</l>
          <r>োলা<s n="vblex"/><s n="pres"/><s n="smpl"/><s n="p2"/><s n="infml"/></r>
        </p>
        <par n="enclitic"/>
      </e>
      <e>
        <p>
          <l>োলাই</l>
          <r>োলা<s n="vblex"/><s n="pres"/><s n="smpl"/><s n="p1"/></r>
        </p>
        <par n="enclitic"/>
      </e>
      <e>
        <p>
          <l>োলাচ্ছি</l>
          <r>োলা<s n="vblex"/><s n="pres"/><s n="cnt"/><s n="p1"/></r>
        </p>
        <par n="enclitic"/>
      </e>
      <e>
        <p>
          <l>োলাচ্ছিলি</l>
          <r>োলা<s n="vblex"/><s n="past"/><s n="cnt"/><s n="p2"/><s n="infml"/></r>
        </p>
        <par n="enclitic"/>
      </e>
      <e>
        <p>
          <l>োলালেন</l>
          <r>োলা<s n="vblex"/><s n="past"/><s n="smpl"/><s n="p3"/><s n="pol"/></r>
        </p>
        <par n="enclitic"/>
      </e>
      <e>
        <p>
          <l>োলাবে</l>
          <r>োলা<s n="vblex"/><s n="ft"/><s n="smpl"/><s n="p3"/><s n="infml"/></r>
        </p>
        <par n="enclitic"/>
      </e>
      <e>
        <p>
          <l>োলানো</l>
          <r>োলা<s n="vblex"/><s n="ger"/></r>
        </p>
        <par n="enclitic"/>
      </e>
      <e>
        <p>
          <l>োলাতেন</l>
          <r>োলা<s n="vblex"/><s n="past"/><s n="hbtl"/><s n="p3"/><s n="pol"/></r>
        </p>
        <par n="enclitic"/>
      </e>
      <e>
        <p>
          <l>োলা</l>
          <r>োলা<s n="vblex"/><s n="pres"/><s n="imp"/><s n="p2"/><s n="infml"/></r>
        </p>
        <par n="enclitic"/>
      </e>
      <e>
        <p>
          <l>োলাবে</l>
          <r>োলা<s n="vblex"/><s n="ft"/><s n="imp"/><s n="p3"/><s n="pol"/></r>
        </p>
        <par n="enclitic"/>
      </e>
      <e>
        <p>
          <l>োলাত</l>
          <r>োলা<s n="vblex"/><s n="past"/><s n="hbtl"/><s n="impers"/></r>
        </p>
        <par n="enclitic"/>
      </e>
      <e>
        <p>
          <l>োলাতে থাকবে</l>
          <r>োলা<s n="vblex"/><s n="ft"/><s n="cnt"/><s n="p2"/><s n="fam"/></r>
        </p>
        <par n="enclitic"/>
      </e>
      <e>
        <p>
          <l>োলাচ্ছিস</l>
          <r>োলা<s n="vblex"/><s n="pres"/><s n="cnt"/><s n="p2"/><s n="infml"/></r>
        </p>
        <par n="enclitic"/>
      </e>
      <e>
        <p>
          <l>োলাও</l>
          <r>োলা<s n="vblex"/><s n="pres"/><s n="smpl"/><s n="p2"/><s n="fam"/></r>
        </p>
        <par n="enclitic"/>
      </e>
      <e>
        <p>
          <l>ুলিয়েছিলেন</l>
          <r>োলা<s n="vblex"/><s n="plprft"/><s n="p2"/><s n="pol"/></r>
        </p>
        <par n="enclitic"/>
      </e>
      <e>
        <p>
          <l>োলাচ্ছিলে</l>
          <r>োলা<s n="vblex"/><s n="past"/><s n="cnt"/><s n="p2"/><s n="fam"/></r>
        </p>
        <par n="enclitic"/>
      </e>
      <e>
        <p>
          <l>োলাচ্ছ</l>
          <r>োলা<s n="vblex"/><s n="pres"/><s n="cnt"/><s n="p2"/><s n="fam"/></r>
        </p>
        <par n="enclitic"/>
      </e>
      <e>
        <p>
          <l>োলাতে থাকবেন</l>
          <r>োলা<s n="vblex"/><s n="ft"/><s n="cnt"/><s n="p3"/><s n="pol"/></r>
        </p>
        <par n="enclitic"/>
      </e>
      <e>
        <p>
          <l>ুলিয়েছিস</l>
          <r>োলা<s n="vblex"/><s n="prft"/><s n="p2"/><s n="infml"/></r>
        </p>
        <par n="enclitic"/>
      </e>
      <e>
        <p>
          <l>োলাক</l>
          <r>োলা<s n="vblex"/><s n="pres"/><s n="imp"/><s n="p3"/><s n="infml"/></r>
        </p>
        <par n="enclitic"/>
      </e>
      <e>
        <p>
          <l>ুলিয়েছেন</l>
          <r>োলা<s n="vblex"/><s n="prft"/><s n="p3"/><s n="pol"/></r>
        </p>
        <par n="enclitic"/>
      </e>
      <e>
        <p>
          <l>োলাবেন</l>
          <r>োলা<s n="vblex"/><s n="ft"/><s n="smpl"/><s n="p2"/><s n="pol"/></r>
        </p>
        <par n="enclitic"/>
      </e>
      <e>
        <p>
          <l>োলাবি</l>
          <r>োলা<s n="vblex"/><s n="ft"/><s n="smpl"/><s n="p2"/><s n="infml"/></r>
        </p>
        <par n="enclitic"/>
      </e>
      <e>
        <p>
          <l>োলাবেন</l>
          <r>োলা<s n="vblex"/><s n="ft"/><s n="imp"/><s n="p2"/><s n="pol"/></r>
        </p>
        <par n="enclitic"/>
      </e>
      <e>
        <p>
          <l>ুলিয়েছিলেন</l>
          <r>োলা<s n="vblex"/><s n="plprft"/><s n="p3"/><s n="pol"/></r>
        </p>
        <par n="enclitic"/>
      </e>
      <e>
        <p>
          <l>োলায়</l>
          <r>োলা<s n="vblex"/><s n="pres"/><s n="smpl"/><s n="impers"/></r>
        </p>
        <par n="enclitic"/>
      </e>
      <e>
        <p>
          <l>োলাচ্ছে</l>
          <r>োলা<s n="vblex"/><s n="pres"/><s n="cnt"/><s n="impers"/></r>
        </p>
        <par n="enclitic"/>
      </e>
      <e>
        <p>
          <l>োলালাম</l>
          <r>োলা<s n="vblex"/><s n="past"/><s n="smpl"/><s n="p1"/></r>
        </p>
        <par n="enclitic"/>
      </e>
      <e>
        <p>
          <l>োলাও</l>
          <r>োলা<s n="vblex"/><s n="pres"/><s n="imp"/><s n="p2"/><s n="fam"/></r>
        </p>
        <par n="enclitic"/>
      </e>
      <e>
        <p>
          <l>ুলিয়েছে</l>
          <r>োলা<s n="vblex"/><s n="prft"/><s n="impers"/></r>
        </p>
        <par n="enclitic"/>
      </e>
      <e>
        <p>
          <l>োলাতে থাকবে</l>
          <r>োলা<s n="vblex"/><s n="ft"/><s n="cnt"/><s n="p3"/><s n="infml"/></r>
        </p>
        <par n="enclitic"/>
      </e>
      <e>
        <p>
          <l>োলাতে থাকবি</l>
          <r>োলা<s n="vblex"/><s n="ft"/><s n="cnt"/><s n="p2"/><s n="infml"/></r>
        </p>
        <par n="enclitic"/>
      </e>
      <e>
        <p>
          <l>োলাক</l>
          <r>োলা<s n="vblex"/><s n="pres"/><s n="imp"/><s n="impers"/></r>
        </p>
        <par n="enclitic"/>
      </e>
      <e>
        <p>
          <l>ুলিয়েছি</l>
          <r>োলা<s n="vblex"/><s n="prft"/><s n="p1"/></r>
        </p>
        <par n="enclitic"/>
      </e>
      <e>
        <p>
          <l>োলাতি</l>
          <r>োলা<s n="vblex"/><s n="past"/><s n="hbtl"/><s n="p2"/><s n="infml"/></r>
        </p>
        <par n="enclitic"/>
      </e>
      <e>
        <p>
          <l>োলানোর</l>
          <r>োলা<s n="vblex"/><s n="gen"/></r>
        </p>
        <par n="enclitic"/>
      </e>
      <e>
        <p>
          <l>োলাতে থাকবে</l>
          <r>োলা<s n="vblex"/><s n="ft"/><s n="cnt"/><s n="impers"/></r>
        </p>
        <par n="enclitic"/>
      </e>
      <e>
        <p>
          <l>োলাতে</l>
          <r>োলা<s n="vblex"/><s n="past"/><s n="hbtl"/><s n="p2"/><s n="fam"/></r>
        </p>
        <par n="enclitic"/>
      </e>
      <e>
        <p>
          <l>োলাতেন</l>
          <r>োলা<s n="vblex"/><s n="past"/><s n="hbtl"/><s n="p2"/><s n="pol"/></r>
        </p>
        <par n="enclitic"/>
      </e>
      <e>
        <p>
          <l>োলাচ্ছিলেন</l>
          <r>োলা<s n="vblex"/><s n="past"/><s n="cnt"/><s n="p3"/><s n="pol"/></r>
        </p>
        <par n="enclitic"/>
      </e>
      <e>
        <p>
          <l>োলাচ্ছেন</l>
          <r>োলা<s n="vblex"/><s n="pres"/><s n="cnt"/><s n="p2"/><s n="pol"/></r>
        </p>
        <par n="enclitic"/>
      </e>
      <e>
        <p>
          <l>োলাবি</l>
          <r>োলা<s n="vblex"/><s n="ft"/><s n="imp"/><s n="p2"/><s n="infml"/></r>
        </p>
        <par n="enclitic"/>
      </e>
      <e>
        <p>
          <l>োলান</l>
          <r>োলা<s n="vblex"/><s n="pres"/><s n="smpl"/><s n="p3"/><s n="pol"/></r>
        </p>
        <par n="enclitic"/>
      </e>
      <e>
        <p>
          <l>ুলিয়েছ</l>
          <r>োলা<s n="vblex"/><s n="prft"/><s n="p2"/><s n="fam"/></r>
        </p>
        <par n="enclitic"/>
      </e>
      <e>
        <p>
          <l>োলালেন</l>
          <r>োলা<s n="vblex"/><s n="past"/><s n="smpl"/><s n="p2"/><s n="pol"/></r>
        </p>
        <par n="enclitic"/>
      </e>
      <e>
        <p>
          <l>ুলিয়েছিলি</l>
          <r>োলা<s n="vblex"/><s n="plprft"/><s n="p2"/><s n="infml"/></r>
        </p>
        <par n="enclitic"/>
      </e>
      <e>
        <p>
          <l>োলাচ্ছিলেন</l>
          <r>োলা<s n="vblex"/><s n="past"/><s n="cnt"/><s n="p2"/><s n="pol"/></r>
        </p>
        <par n="enclitic"/>
      </e>
      <e>
        <p>
          <l>োলাচ্ছেন</l>
          <r>োলা<s n="vblex"/><s n="pres"/><s n="cnt"/><s n="p3"/><s n="pol"/></r>
        </p>
        <par n="enclitic"/>
      </e>
      <e>
        <p>
          <l>োলাত</l>
          <r>োলা<s n="vblex"/><s n="past"/><s n="hbtl"/><s n="p3"/><s n="infml"/></r>
        </p>
        <par n="enclitic"/>
      </e>
      <e>
        <p>
          <l>োলাতাম</l>
          <r>োলা<s n="vblex"/><s n="past"/><s n="hbtl"/><s n="p1"/></r>
        </p>
        <par n="enclitic"/>
      </e>
      <e>
        <p>
          <l>োলাল</l>
          <r>োলা<s n="vblex"/><s n="past"/><s n="smpl"/><s n="impers"/></r>
        </p>
        <par n="enclitic"/>
      </e>
      <e>
        <p>
          <l>োলায়</l>
          <r>োলা<s n="vblex"/><s n="pres"/><s n="smpl"/><s n="p3"/><s n="infml"/></r>
        </p>
        <par n="enclitic"/>
      </e>
      <e>
        <p>
          <l>ুলিয়েছিলে</l>
          <r>োলা<s n="vblex"/><s n="plprft"/><s n="p2"/><s n="fam"/></r>
        </p>
        <par n="enclitic"/>
      </e>
      <e>
        <p>
          <l>োলান</l>
          <r>োলা<s n="vblex"/><s n="pres"/><s n="smpl"/><s n="p2"/><s n="pol"/></r>
        </p>
        <par n="enclitic"/>
      </e>
    </pardef>
    <pardef n="শ/ো__vblex">
      <e>
        <p>
          <l>ুচ্ছিলাম</l>
          <r>ো<s n="vblex"/><s n="past"/><s n="cnt"/><s n="p1"/></r>
        </p>
        <par n="enclitic"/>
      </e>
      <e>
        <p>
          <l>ুচ্ছিল</l>
          <r>ো<s n="vblex"/><s n="past"/><s n="cnt"/><s n="p3"/><s n="infml"/></r>
        </p>
        <par n="enclitic"/>
      </e>
      <e>
        <p>
          <l>ুলে</l>
          <r>ো<s n="vblex"/><s n="pcnd"/></r>
        </p>
        <par n="enclitic"/>
      </e>
      <e>
        <p>
          <l>ুয়েছেন</l>
          <r>ো<s n="vblex"/><s n="prft"/><s n="p2"/><s n="pol"/></r>
        </p>
        <par n="enclitic"/>
      </e>
      <e>
        <p>
          <l>োবে</l>
          <r>ো<s n="vblex"/><s n="ft"/><s n="smpl"/><s n="p2"/><s n="fam"/></r>
        </p>
        <par n="enclitic"/>
      </e>
      <e>
        <p>
          <l>ুল</l>
          <r>ো<s n="vblex"/><s n="past"/><s n="smpl"/><s n="p3"/><s n="infml"/></r>
        </p>
        <par n="enclitic"/>
      </e>
      <e>
        <p>
          <l>ুয়ে</l>
          <r>ো<s n="vblex"/><s n="ppst"/></r>
        </p>
        <par n="enclitic"/>
      </e>
      <e>
        <p>
          <l>োবে</l>
          <r>ো<s n="vblex"/><s n="ft"/><s n="imp"/><s n="p3"/><s n="infml"/></r>
        </p>
        <par n="enclitic"/>
      </e>
      <e>
        <p>
          <l>োবে</l>
          <r>ো<s n="vblex"/><s n="ft"/><s n="smpl"/><s n="impers"/></r>
        </p>
        <par n="enclitic"/>
      </e>
      <e>
        <p>
          <l>ুও</l>
          <r>ো<s n="vblex"/><s n="ft"/><s n="imp"/><s n="p2"/><s n="fam"/></r>
        </p>
        <par n="enclitic"/>
      </e>
      <e>
        <p>
          <l>ুয়েছে</l>
          <r>ো<s n="vblex"/><s n="prft"/><s n="p3"/><s n="infml"/></r>
        </p>
        <par n="enclitic"/>
      </e>
      <e>
        <p>
          <l>োবে</l>
          <r>ো<s n="vblex"/><s n="ft"/><s n="imp"/><s n="impers"/></r>
        </p>
        <par n="enclitic"/>
      </e>
      <e>
        <p>
          <l>ুলি</l>
          <r>ো<s n="vblex"/><s n="past"/><s n="smpl"/><s n="p2"/><s n="infml"/></r>
        </p>
        <par n="enclitic"/>
      </e>
      <e>
        <p>
          <l>ুচ্ছে</l>
          <r>ো<s n="vblex"/><s n="pres"/><s n="cnt"/><s n="p3"/><s n="infml"/></r>
        </p>
        <par n="enclitic"/>
      </e>
      <e>
        <p>
          <l>োন</l>
          <r>ো<s n="vblex"/><s n="pres"/><s n="imp"/><s n="p3"/><s n="pol"/></r>
        </p>
        <par n="enclitic"/>
      </e>
      <e>
        <p>
          <l>ুতে থাকব</l>
          <r>ো<s n="vblex"/><s n="ft"/><s n="cnt"/><s n="p1"/></r>
        </p>
        <par n="enclitic"/>
      </e>
      <e>
        <p>
          <l>ুয়েছিল</l>
          <r>ো<s n="vblex"/><s n="plprft"/><s n="p3"/><s n="infml"/></r>
        </p>
        <par n="enclitic"/>
      </e>
      <e>
        <p>
          <l>োবেন</l>
          <r>ো<s n="vblex"/><s n="ft"/><s n="smpl"/><s n="p3"/><s n="pol"/></r>
        </p>
        <par n="enclitic"/>
      </e>
      <e>
        <p>
          <l>ুচ্ছিল</l>
          <r>ো<s n="vblex"/><s n="past"/><s n="cnt"/><s n="impers"/></r>
        </p>
        <par n="enclitic"/>
      </e>
      <e>
        <p>
          <l>োব</l>
          <r>ো<s n="vblex"/><s n="ft"/><s n="smpl"/><s n="p1"/></r>
        </p>
        <par n="enclitic"/>
      </e>
      <e>
        <p>
          <l>ুয়েছিল</l>
          <r>ো<s n="vblex"/><s n="plprft"/><s n="impers"/></r>
        </p>
        <par n="enclitic"/>
      </e>
      <e>
        <p>
          <l>ুতে</l>
          <r>ো<s n="vblex"/><s n="inf"/></r>
        </p>
        <par n="enclitic"/>
      </e>
      <e>
        <p>
          <l>ুয়েছিলাম</l>
          <r>ো<s n="vblex"/><s n="plprft"/><s n="p1"/></r>
        </p>
        <par n="enclitic"/>
      </e>
      <e>
        <p>
          <l>োন</l>
          <r>ো<s n="vblex"/><s n="pres"/><s n="imp"/><s n="p2"/><s n="pol"/></r>
        </p>
        <par n="enclitic"/>
      </e>
      <e>
        <p>
          <l>ুলে</l>
          <r>ো<s n="vblex"/><s n="past"/><s n="smpl"/><s n="p2"/><s n="fam"/></r>
        </p>
        <par n="enclitic"/>
      </e>
      <e>
        <p>
          <l>ুতে থাকবেন</l>
          <r>ো<s n="vblex"/><s n="ft"/><s n="cnt"/><s n="p2"/><s n="pol"/></r>
        </p>
        <par n="enclitic"/>
      </e>
      <e>
        <p>
          <l>ুস</l>
          <r>ো<s n="vblex"/><s n="pres"/><s n="smpl"/><s n="p2"/><s n="infml"/></r>
        </p>
        <par n="enclitic"/>
      </e>
      <e>
        <p>
          <l>োই</l>
          <r>ো<s n="vblex"/><s n="pres"/><s n="smpl"/><s n="p1"/></r>
        </p>
        <par n="enclitic"/>
      </e>
      <e>
        <p>
          <l>ুচ্ছি</l>
          <r>ো<s n="vblex"/><s n="pres"/><s n="cnt"/><s n="p1"/></r>
        </p>
        <par n="enclitic"/>
      </e>
      <e>
        <p>
          <l>ুচ্ছিলি</l>
          <r>ো<s n="vblex"/><s n="past"/><s n="cnt"/><s n="p2"/><s n="infml"/></r>
        </p>
        <par n="enclitic"/>
      </e>
      <e>
        <p>
          <l>ুলেন</l>
          <r>ো<s n="vblex"/><s n="past"/><s n="smpl"/><s n="p3"/><s n="pol"/></r>
        </p>
        <par n="enclitic"/>
      </e>
      <e>
        <p>
          <l>োবে</l>
          <r>ো<s n="vblex"/><s n="ft"/><s n="smpl"/><s n="p3"/><s n="infml"/></r>
        </p>
        <par n="enclitic"/>
      </e>
      <e>
        <p>
          <l>োওয়া</l>
          <r>ো<s n="vblex"/><s n="ger"/></r>
        </p>
        <par n="enclitic"/>
      </e>
      <e>
        <p>
          <l>ুতেন</l>
          <r>ো<s n="vblex"/><s n="past"/><s n="hbtl"/><s n="p3"/><s n="pol"/></r>
        </p>
        <par n="enclitic"/>
      </e>
      <e>
        <p>
          <l>ো</l>
          <r>ো<s n="vblex"/><s n="pres"/><s n="imp"/><s n="p2"/><s n="infml"/></r>
        </p>
        <par n="enclitic"/>
      </e>
      <e>
        <p>
          <l>োবেন</l>
          <r>ো<s n="vblex"/><s n="ft"/><s n="imp"/><s n="p3"/><s n="pol"/></r>
        </p>
        <par n="enclitic"/>
      </e>
      <e>
        <p>
          <l>ুত</l>
          <r>ো<s n="vblex"/><s n="past"/><s n="hbtl"/><s n="impers"/></r>
        </p>
        <par n="enclitic"/>
      </e>
      <e>
        <p>
          <l>ুতে থাকবে</l>
          <r>ো<s n="vblex"/><s n="ft"/><s n="cnt"/><s n="p2"/><s n="fam"/></r>
        </p>
        <par n="enclitic"/>
      </e>
      <e>
        <p>
          <l>ুচ্ছিস</l>
          <r>ো<s n="vblex"/><s n="pres"/><s n="cnt"/><s n="p2"/><s n="infml"/></r>
        </p>
        <par n="enclitic"/>
      </e>
      <e>
        <p>
          <l>োও</l>
          <r>ো<s n="vblex"/><s n="pres"/><s n="smpl"/><s n="p2"/><s n="fam"/></r>
        </p>
        <par n="enclitic"/>
      </e>
      <e>
        <p>
          <l>ুয়েছিলেন</l>
          <r>ো<s n="vblex"/><s n="plprft"/><s n="p2"/><s n="pol"/></r>
        </p>
        <par n="enclitic"/>
      </e>
      <e>
        <p>
          <l>ুচ্ছিলে</l>
          <r>ো<s n="vblex"/><s n="past"/><s n="cnt"/><s n="p2"/><s n="fam"/></r>
        </p>
        <par n="enclitic"/>
      </e>
      <e>
        <p>
          <l>ুচ্ছ</l>
          <r>ো<s n="vblex"/><s n="pres"/><s n="cnt"/><s n="p2"/><s n="fam"/></r>
        </p>
        <par n="enclitic"/>
      </e>
      <e>
        <p>
          <l>ুতে থাকবেন</l>
          <r>ো<s n="vblex"/><s n="ft"/><s n="cnt"/><s n="p3"/><s n="pol"/></r>
        </p>
        <par n="enclitic"/>
      </e>
      <e>
        <p>
          <l>ুয়েছিস</l>
          <r>ো<s n="vblex"/><s n="prft"/><s n="p2"/><s n="infml"/></r>
        </p>
        <par n="enclitic"/>
      </e>
      <e>
        <p>
          <l>ুক</l>
          <r>ো<s n="vblex"/><s n="pres"/><s n="imp"/><s n="p3"/><s n="infml"/></r>
        </p>
        <par n="enclitic"/>
      </e>
      <e>
        <p>
          <l>ুয়েছেন</l>
          <r>ো<s n="vblex"/><s n="prft"/><s n="p3"/><s n="pol"/></r>
        </p>
        <par n="enclitic"/>
      </e>
      <e>
        <p>
          <l>োবেন</l>
          <r>ো<s n="vblex"/><s n="ft"/><s n="smpl"/><s n="p2"/><s n="pol"/></r>
        </p>
        <par n="enclitic"/>
      </e>
      <e>
        <p>
          <l>ুবি</l>
          <r>ো<s n="vblex"/><s n="ft"/><s n="smpl"/><s n="p2"/><s n="infml"/></r>
        </p>
        <par n="enclitic"/>
      </e>
      <e>
        <p>
          <l>োবেন</l>
          <r>ো<s n="vblex"/><s n="ft"/><s n="imp"/><s n="p2"/><s n="pol"/></r>
        </p>
        <par n="enclitic"/>
      </e>
      <e>
        <p>
          <l>ুয়েছিলেন</l>
          <r>ো<s n="vblex"/><s n="plprft"/><s n="p3"/><s n="pol"/></r>
        </p>
        <par n="enclitic"/>
      </e>
      <e>
        <p>
          <l>োয়</l>
          <r>ো<s n="vblex"/><s n="pres"/><s n="smpl"/><s n="impers"/></r>
        </p>
        <par n="enclitic"/>
      </e>
      <e>
        <p>
          <l>ুচ্ছে</l>
          <r>ো<s n="vblex"/><s n="pres"/><s n="cnt"/><s n="impers"/></r>
        </p>
        <par n="enclitic"/>
      </e>
      <e>
        <p>
          <l>ুলাম</l>
          <r>ো<s n="vblex"/><s n="past"/><s n="smpl"/><s n="p1"/></r>
        </p>
        <par n="enclitic"/>
      </e>
      <e>
        <p>
          <l>োও</l>
          <r>ো<s n="vblex"/><s n="pres"/><s n="imp"/><s n="p2"/><s n="fam"/></r>
        </p>
        <par n="enclitic"/>
      </e>
      <e>
        <p>
          <l>ুয়েছে</l>
          <r>ো<s n="vblex"/><s n="prft"/><s n="impers"/></r>
        </p>
        <par n="enclitic"/>
      </e>
      <e>
        <p>
          <l>ুতে থাকবে</l>
          <r>ো<s n="vblex"/><s n="ft"/><s n="cnt"/><s n="p3"/><s n="infml"/></r>
        </p>
        <par n="enclitic"/>
      </e>
      <e>
        <p>
          <l>ুতে থাকবি</l>
          <r>ো<s n="vblex"/><s n="ft"/><s n="cnt"/><s n="p2"/><s n="infml"/></r>
        </p>
        <par n="enclitic"/>
      </e>
      <e>
        <p>
          <l>ুক</l>
          <r>ো<s n="vblex"/><s n="pres"/><s n="imp"/><s n="impers"/></r>
        </p>
        <par n="enclitic"/>
      </e>
      <e>
        <p>
          <l>ুয়েছি</l>
          <r>ো<s n="vblex"/><s n="prft"/><s n="p1"/></r>
        </p>
        <par n="enclitic"/>
      </e>
      <e>
        <p>
          <l>ুতি</l>
          <r>ো<s n="vblex"/><s n="past"/><s n="hbtl"/><s n="p2"/><s n="infml"/></r>
        </p>
        <par n="enclitic"/>
      </e>
      <e>
        <p>
          <l>োবার</l>
          <r>ো<s n="vblex"/><s n="gen"/></r>
        </p>
        <par n="enclitic"/>
      </e>
      <e>
        <p>
          <l>ুতে থাকবে</l>
          <r>ো<s n="vblex"/><s n="ft"/><s n="cnt"/><s n="impers"/></r>
        </p>
        <par n="enclitic"/>
      </e>
      <e>
        <p>
          <l>ুতে</l>
          <r>ো<s n="vblex"/><s n="past"/><s n="hbtl"/><s n="p2"/><s n="fam"/></r>
        </p>
        <par n="enclitic"/>
      </e>
      <e>
        <p>
          <l>ুতেন</l>
          <r>ো<s n="vblex"/><s n="past"/><s n="hbtl"/><s n="p2"/><s n="pol"/></r>
        </p>
        <par n="enclitic"/>
      </e>
      <e>
        <p>
          <l>ুচ্ছিলেন</l>
          <r>ো<s n="vblex"/><s n="past"/><s n="cnt"/><s n="p3"/><s n="pol"/></r>
        </p>
        <par n="enclitic"/>
      </e>
      <e>
        <p>
          <l>ুচ্ছেন</l>
          <r>ো<s n="vblex"/><s n="pres"/><s n="cnt"/><s n="p2"/><s n="pol"/></r>
        </p>
        <par n="enclitic"/>
      </e>
      <e>
        <p>
          <l>ুস</l>
          <r>ো<s n="vblex"/><s n="ft"/><s n="imp"/><s n="p2"/><s n="infml"/></r>
        </p>
        <par n="enclitic"/>
      </e>
      <e>
        <p>
          <l>োন</l>
          <r>ো<s n="vblex"/><s n="pres"/><s n="smpl"/><s n="p3"/><s n="pol"/></r>
        </p>
        <par n="enclitic"/>
      </e>
      <e>
        <p>
          <l>ুয়েছ</l>
          <r>ো<s n="vblex"/><s n="prft"/><s n="p2"/><s n="fam"/></r>
        </p>
        <par n="enclitic"/>
      </e>
      <e>
        <p>
          <l>ুলেন</l>
          <r>ো<s n="vblex"/><s n="past"/><s n="smpl"/><s n="p2"/><s n="pol"/></r>
        </p>
        <par n="enclitic"/>
      </e>
      <e>
        <p>
          <l>ুয়েছিলি</l>
          <r>ো<s n="vblex"/><s n="plprft"/><s n="p2"/><s n="infml"/></r>
        </p>
        <par n="enclitic"/>
      </e>
      <e>
        <p>
          <l>ুচ্ছিলেন</l>
          <r>ো<s n="vblex"/><s n="past"/><s n="cnt"/><s n="p2"/><s n="pol"/></r>
        </p>
        <par n="enclitic"/>
      </e>
      <e>
        <p>
          <l>ুচ্ছেন</l>
          <r>ো<s n="vblex"/><s n="pres"/><s n="cnt"/><s n="p3"/><s n="pol"/></r>
        </p>
        <par n="enclitic"/>
      </e>
      <e>
        <p>
          <l>ুত</l>
          <r>ো<s n="vblex"/><s n="past"/><s n="hbtl"/><s n="p3"/><s n="infml"/></r>
        </p>
        <par n="enclitic"/>
      </e>
      <e>
        <p>
          <l>ুতাম</l>
          <r>ো<s n="vblex"/><s n="past"/><s n="hbtl"/><s n="p1"/></r>
        </p>
        <par n="enclitic"/>
      </e>
      <e>
        <p>
          <l>ুল</l>
          <r>ো<s n="vblex"/><s n="past"/><s n="smpl"/><s n="impers"/></r>
        </p>
        <par n="enclitic"/>
      </e>
      <e>
        <p>
          <l>োয়</l>
          <r>ো<s n="vblex"/><s n="pres"/><s n="smpl"/><s n="p3"/><s n="infml"/></r>
        </p>
        <par n="enclitic"/>
      </e>
      <e>
        <p>
          <l>ুয়েছিলে</l>
          <r>ো<s n="vblex"/><s n="plprft"/><s n="p2"/><s n="fam"/></r>
        </p>
        <par n="enclitic"/>
      </e>
      <e>
        <p>
          <l>োন</l>
          <r>ো<s n="vblex"/><s n="pres"/><s n="smpl"/><s n="p2"/><s n="pol"/></r>
        </p>
        <par n="enclitic"/>
      </e>
    </pardef>
    <pardef n="/আন__vblex">
      <e>
        <p>
          <l>আনছিলাম</l>
          <r>আন<s n="vblex"/><s n="past"/><s n="cnt"/><s n="p1"/></r>
        </p>
        <par n="enclitic"/>
      </e>
      <e>
        <p>
          <l>আনছিল</l>
          <r>আন<s n="vblex"/><s n="past"/><s n="cnt"/><s n="p3"/><s n="infml"/></r>
        </p>
        <par n="enclitic"/>
      </e>
      <e>
        <p>
          <l>এনে</l>
          <r>আন<s n="vblex"/><s n="pcnd"/></r>
        </p>
        <par n="enclitic"/>
      </e>
      <e>
        <p>
          <l>এনেছেন</l>
          <r>আন<s n="vblex"/><s n="prft"/><s n="p2"/><s n="pol"/></r>
        </p>
        <par n="enclitic"/>
      </e>
      <e>
        <p>
          <l>আনবে</l>
          <r>আন<s n="vblex"/><s n="ft"/><s n="smpl"/><s n="p2"/><s n="fam"/></r>
        </p>
        <par n="enclitic"/>
      </e>
      <e>
        <p>
          <l>আনল</l>
          <r>আন<s n="vblex"/><s n="past"/><s n="smpl"/><s n="p3"/><s n="infml"/></r>
        </p>
        <par n="enclitic"/>
      </e>
      <e>
        <p>
          <l>এনেছিল</l>
          <r>আন<s n="vblex"/><s n="ppst"/></r>
        </p>
        <par n="enclitic"/>
      </e>
      <e>
        <p>
          <l>আনবেন</l>
          <r>আন<s n="vblex"/><s n="ft"/><s n="imp"/><s n="p3"/><s n="infml"/></r>
        </p>
        <par n="enclitic"/>
      </e>
      <e>
        <p>
          <l>আনবে</l>
          <r>আন<s n="vblex"/><s n="ft"/><s n="smpl"/><s n="impers"/></r>
        </p>
        <par n="enclitic"/>
      </e>
      <e>
        <p>
          <l>আনবেন</l>
          <r>আন<s n="vblex"/><s n="ft"/><s n="imp"/><s n="p2"/><s n="fam"/></r>
        </p>
        <par n="enclitic"/>
      </e>
      <e>
        <p>
          <l>এনেছে</l>
          <r>আন<s n="vblex"/><s n="prft"/><s n="p3"/><s n="infml"/></r>
        </p>
        <par n="enclitic"/>
      </e>
      <e>
        <p>
          <l>আনবে</l>
          <r>আন<s n="vblex"/><s n="ft"/><s n="imp"/><s n="impers"/></r>
        </p>
        <par n="enclitic"/>
      </e>
      <e>
        <p>
          <l>আনলি</l>
          <r>আন<s n="vblex"/><s n="past"/><s n="smpl"/><s n="p2"/><s n="infml"/></r>
        </p>
        <par n="enclitic"/>
      </e>
      <e>
        <p>
          <l>আনছে</l>
          <r>আন<s n="vblex"/><s n="pres"/><s n="cnt"/><s n="p3"/><s n="infml"/></r>
        </p>
        <par n="enclitic"/>
      </e>
      <e>
        <p>
          <l>আন</l>
          <r>আন<s n="vblex"/><s n="pres"/><s n="imp"/><s n="p3"/><s n="pol"/></r>
        </p>
        <par n="enclitic"/>
      </e>
      <e>
        <p>
          <l>আনতে থাকব</l>
          <r>আন<s n="vblex"/><s n="ft"/><s n="cnt"/><s n="p1"/></r>
        </p>
        <par n="enclitic"/>
      </e>
      <e>
        <p>
          <l>এনেছিল</l>
          <r>আন<s n="vblex"/><s n="plprft"/><s n="p3"/><s n="infml"/></r>
        </p>
        <par n="enclitic"/>
      </e>
      <e>
        <p>
          <l>আনবেন</l>
          <r>আন<s n="vblex"/><s n="ft"/><s n="smpl"/><s n="p3"/><s n="pol"/></r>
        </p>
        <par n="enclitic"/>
      </e>
      <e>
        <p>
          <l>আনছিল</l>
          <r>আন<s n="vblex"/><s n="past"/><s n="cnt"/><s n="impers"/></r>
        </p>
        <par n="enclitic"/>
      </e>
      <e>
        <p>
          <l>আনব</l>
          <r>আন<s n="vblex"/><s n="ft"/><s n="smpl"/><s n="p1"/></r>
        </p>
        <par n="enclitic"/>
      </e>
      <e>
        <p>
          <l>এনেছিল</l>
          <r>আন<s n="vblex"/><s n="plprft"/><s n="impers"/></r>
        </p>
        <par n="enclitic"/>
      </e>
      <e>
        <p>
          <l>আনতে</l>
          <r>আন<s n="vblex"/><s n="inf"/></r>
        </p>
        <par n="enclitic"/>
      </e>
      <e>
        <p>
          <l>এনেছিলাম</l>
          <r>আন<s n="vblex"/><s n="plprft"/><s n="p1"/></r>
        </p>
        <par n="enclitic"/>
      </e>
      <e>
        <p>
          <l>আনলে</l>
          <r>আন<s n="vblex"/><s n="pres"/><s n="imp"/><s n="p2"/><s n="pol"/></r>
        </p>
        <par n="enclitic"/>
      </e>
      <e>
        <p>
          <l>আনলে</l>
          <r>আন<s n="vblex"/><s n="past"/><s n="smpl"/><s n="p2"/><s n="fam"/></r>
        </p>
        <par n="enclitic"/>
      </e>
      <e>
        <p>
          <l>আনতে থাকবেন</l>
          <r>আন<s n="vblex"/><s n="ft"/><s n="cnt"/><s n="p2"/><s n="pol"/></r>
        </p>
        <par n="enclitic"/>
      </e>
      <e>
        <p>
          <l>আনিস</l>
          <r>আন<s n="vblex"/><s n="pres"/><s n="smpl"/><s n="p2"/><s n="infml"/></r>
        </p>
        <par n="enclitic"/>
      </e>
      <e>
        <p>
          <l>আনি</l>
          <r>আন<s n="vblex"/><s n="pres"/><s n="smpl"/><s n="p1"/></r>
        </p>
        <par n="enclitic"/>
      </e>
      <e>
        <p>
          <l>আনছি</l>
          <r>আন<s n="vblex"/><s n="pres"/><s n="cnt"/><s n="p1"/></r>
        </p>
        <par n="enclitic"/>
      </e>
      <e>
        <p>
          <l>আনছিলি</l>
          <r>আন<s n="vblex"/><s n="past"/><s n="cnt"/><s n="p2"/><s n="infml"/></r>
        </p>
        <par n="enclitic"/>
      </e>
      <e>
        <p>
          <l>আনলেন</l>
          <r>আন<s n="vblex"/><s n="past"/><s n="smpl"/><s n="p3"/><s n="pol"/></r>
        </p>
        <par n="enclitic"/>
      </e>
      <e>
        <p>
          <l>আনবে</l>
          <r>আন<s n="vblex"/><s n="ft"/><s n="smpl"/><s n="p3"/><s n="infml"/></r>
        </p>
        <par n="enclitic"/>
      </e>
      <e>
        <p>
          <l>আনা</l>
          <r>আন<s n="vblex"/><s n="ger"/></r>
        </p>
        <par n="enclitic"/>
      </e>
      <e>
        <p>
          <l>আনতেন</l>
          <r>আন<s n="vblex"/><s n="past"/><s n="hbtl"/><s n="p3"/><s n="pol"/></r>
        </p>
        <par n="enclitic"/>
      </e>
      <e>
        <p>
          <l>আন</l>
          <r>আন<s n="vblex"/><s n="pres"/><s n="imp"/><s n="p2"/><s n="infml"/></r>
        </p>
        <par n="enclitic"/>
      </e>
      <e>
        <p>
          <l>আনিস</l>
          <r>আন<s n="vblex"/><s n="ft"/><s n="imp"/><s n="p3"/><s n="pol"/></r>
        </p>
        <par n="enclitic"/>
      </e>
      <e>
        <p>
          <l>আনত</l>
          <r>আন<s n="vblex"/><s n="past"/><s n="hbtl"/><s n="impers"/></r>
        </p>
        <par n="enclitic"/>
      </e>
      <e>
        <p>
          <l>আনতে থাকবে</l>
          <r>আন<s n="vblex"/><s n="ft"/><s n="cnt"/><s n="p2"/><s n="fam"/></r>
        </p>
        <par n="enclitic"/>
      </e>
      <e>
        <p>
          <l>আনছিস</l>
          <r>আন<s n="vblex"/><s n="pres"/><s n="cnt"/><s n="p2"/><s n="infml"/></r>
        </p>
        <par n="enclitic"/>
      </e>
      <e>
        <p>
          <l>আন</l>
          <r>আন<s n="vblex"/><s n="pres"/><s n="smpl"/><s n="p2"/><s n="fam"/></r>
        </p>
        <par n="enclitic"/>
      </e>
      <e>
        <p>
          <l>এনেছিলেন</l>
          <r>আন<s n="vblex"/><s n="plprft"/><s n="p2"/><s n="pol"/></r>
        </p>
        <par n="enclitic"/>
      </e>
      <e>
        <p>
          <l>আনছিলে</l>
          <r>আন<s n="vblex"/><s n="past"/><s n="cnt"/><s n="p2"/><s n="fam"/></r>
        </p>
        <par n="enclitic"/>
      </e>
      <e>
        <p>
          <l>আনছ</l>
          <r>আন<s n="vblex"/><s n="pres"/><s n="cnt"/><s n="p2"/><s n="fam"/></r>
        </p>
        <par n="enclitic"/>
      </e>
      <e>
        <p>
          <l>আনতে থাকবেন</l>
          <r>আন<s n="vblex"/><s n="ft"/><s n="cnt"/><s n="p3"/><s n="pol"/></r>
        </p>
        <par n="enclitic"/>
      </e>
      <e>
        <p>
          <l>এনেছিস</l>
          <r>আন<s n="vblex"/><s n="prft"/><s n="p2"/><s n="infml"/></r>
        </p>
        <par n="enclitic"/>
      </e>
      <e>
        <p>
          <l>আনুন</l>
          <r>আন<s n="vblex"/><s n="pres"/><s n="imp"/><s n="p3"/><s n="infml"/></r>
        </p>
        <par n="enclitic"/>
      </e>
      <e>
        <p>
          <l>এনেছেন</l>
          <r>আন<s n="vblex"/><s n="prft"/><s n="p3"/><s n="pol"/></r>
        </p>
        <par n="enclitic"/>
      </e>
      <e>
        <p>
          <l>আনবেন</l>
          <r>আন<s n="vblex"/><s n="ft"/><s n="smpl"/><s n="p2"/><s n="pol"/></r>
        </p>
        <par n="enclitic"/>
      </e>
      <e>
        <p>
          <l>আনবি</l>
          <r>আন<s n="vblex"/><s n="ft"/><s n="smpl"/><s n="p2"/><s n="infml"/></r>
        </p>
        <par n="enclitic"/>
      </e>
      <e>
        <p>
          <l>আনুক</l>
          <r>আন<s n="vblex"/><s n="ft"/><s n="imp"/><s n="p2"/><s n="pol"/></r>
        </p>
        <par n="enclitic"/>
      </e>
      <e>
        <p>
          <l>এনেছিলেন</l>
          <r>আন<s n="vblex"/><s n="plprft"/><s n="p3"/><s n="pol"/></r>
        </p>
        <par n="enclitic"/>
      </e>
      <e>
        <p>
          <l>আনে</l>
          <r>আন<s n="vblex"/><s n="pres"/><s n="smpl"/><s n="impers"/></r>
        </p>
        <par n="enclitic"/>
      </e>
      <e>
        <p>
          <l>আনছে</l>
          <r>আন<s n="vblex"/><s n="pres"/><s n="cnt"/><s n="impers"/></r>
        </p>
        <par n="enclitic"/>
      </e>
      <e>
        <p>
          <l>আনলাম</l>
          <r>আন<s n="vblex"/><s n="past"/><s n="smpl"/><s n="p1"/></r>
        </p>
        <par n="enclitic"/>
      </e>
      <e>
        <p>
          <l>আনুন</l>
          <r>আন<s n="vblex"/><s n="pres"/><s n="imp"/><s n="p2"/><s n="fam"/></r>
        </p>
        <par n="enclitic"/>
      </e>
      <e>
        <p>
          <l>এনেছে</l>
          <r>আন<s n="vblex"/><s n="prft"/><s n="impers"/></r>
        </p>
        <par n="enclitic"/>
      </e>
      <e>
        <p>
          <l>আনতে থাকবে</l>
          <r>আন<s n="vblex"/><s n="ft"/><s n="cnt"/><s n="p3"/><s n="infml"/></r>
        </p>
        <par n="enclitic"/>
      </e>
      <e>
        <p>
          <l>আনতে থাকবি</l>
          <r>আন<s n="vblex"/><s n="ft"/><s n="cnt"/><s n="p2"/><s n="infml"/></r>
        </p>
        <par n="enclitic"/>
      </e>
      <e>
        <p>
          <l>আনুক</l>
          <r>আন<s n="vblex"/><s n="pres"/><s n="imp"/><s n="impers"/></r>
        </p>
        <par n="enclitic"/>
      </e>
      <e>
        <p>
          <l>এনেছি</l>
          <r>আন<s n="vblex"/><s n="prft"/><s n="p1"/></r>
        </p>
        <par n="enclitic"/>
      </e>
      <e>
        <p>
          <l>আনতি</l>
          <r>আন<s n="vblex"/><s n="past"/><s n="hbtl"/><s n="p2"/><s n="infml"/></r>
        </p>
        <par n="enclitic"/>
      </e>
      <e>
        <p>
          <l>আনার</l>
          <r>আন<s n="vblex"/><s n="gen"/></r>
        </p>
        <par n="enclitic"/>
      </e>
      <e>
        <p>
          <l>আনতে থাকবে</l>
          <r>আন<s n="vblex"/><s n="ft"/><s n="cnt"/><s n="impers"/></r>
        </p>
        <par n="enclitic"/>
      </e>
      <e>
        <p>
          <l>আনতে</l>
          <r>আন<s n="vblex"/><s n="past"/><s n="hbtl"/><s n="p2"/><s n="fam"/></r>
        </p>
        <par n="enclitic"/>
      </e>
      <e>
        <p>
          <l>আনতেন</l>
          <r>আন<s n="vblex"/><s n="past"/><s n="hbtl"/><s n="p2"/><s n="pol"/></r>
        </p>
        <par n="enclitic"/>
      </e>
      <e>
        <p>
          <l>আনছিলেন</l>
          <r>আন<s n="vblex"/><s n="past"/><s n="cnt"/><s n="p3"/><s n="pol"/></r>
        </p>
        <par n="enclitic"/>
      </e>
      <e>
        <p>
          <l>আনছেন</l>
          <r>আন<s n="vblex"/><s n="pres"/><s n="cnt"/><s n="p2"/><s n="pol"/></r>
        </p>
        <par n="enclitic"/>
      </e>
      <e>
        <p>
          <l>এনো</l>
          <r>আন<s n="vblex"/><s n="ft"/><s n="imp"/><s n="p2"/><s n="infml"/></r>
        </p>
        <par n="enclitic"/>
      </e>
      <e>
        <p>
          <l>আনেন</l>
          <r>আন<s n="vblex"/><s n="pres"/><s n="smpl"/><s n="p3"/><s n="pol"/></r>
        </p>
        <par n="enclitic"/>
      </e>
      <e>
        <p>
          <l>এনেছ</l>
          <r>আন<s n="vblex"/><s n="prft"/><s n="p2"/><s n="fam"/></r>
        </p>
        <par n="enclitic"/>
      </e>
      <e>
        <p>
          <l>আনলেন</l>
          <r>আন<s n="vblex"/><s n="past"/><s n="smpl"/><s n="p2"/><s n="pol"/></r>
        </p>
        <par n="enclitic"/>
      </e>
      <e>
        <p>
          <l>এনেছিলি</l>
          <r>আন<s n="vblex"/><s n="plprft"/><s n="p2"/><s n="infml"/></r>
        </p>
        <par n="enclitic"/>
      </e>
      <e>
        <p>
          <l>আনছিলেন</l>
          <r>আন<s n="vblex"/><s n="past"/><s n="cnt"/><s n="p2"/><s n="pol"/></r>
        </p>
        <par n="enclitic"/>
      </e>
      <e>
        <p>
          <l>আনছেন</l>
          <r>আন<s n="vblex"/><s n="pres"/><s n="cnt"/><s n="p3"/><s n="pol"/></r>
        </p>
        <par n="enclitic"/>
      </e>
      <e>
        <p>
          <l>আনত</l>
          <r>আন<s n="vblex"/><s n="past"/><s n="hbtl"/><s n="p3"/><s n="infml"/></r>
        </p>
        <par n="enclitic"/>
      </e>
      <e>
        <p>
          <l>আনতাম</l>
          <r>আন<s n="vblex"/><s n="past"/><s n="hbtl"/><s n="p1"/></r>
        </p>
        <par n="enclitic"/>
      </e>
      <e>
        <p>
          <l>আনল</l>
          <r>আন<s n="vblex"/><s n="past"/><s n="smpl"/><s n="impers"/></r>
        </p>
        <par n="enclitic"/>
      </e>
      <e>
        <p>
          <l>আনে</l>
          <r>আন<s n="vblex"/><s n="pres"/><s n="smpl"/><s n="p3"/><s n="infml"/></r>
        </p>
        <par n="enclitic"/>
      </e>
      <e>
        <p>
          <l>এনেছিলে</l>
          <r>আন<s n="vblex"/><s n="plprft"/><s n="p2"/><s n="fam"/></r>
        </p>
        <par n="enclitic"/>
      </e>
      <e>
        <p>
          <l>আনেন</l>
          <r>আন<s n="vblex"/><s n="pres"/><s n="smpl"/><s n="p2"/><s n="pol"/></r>
        </p>
        <par n="enclitic"/>
      </e>
    </pardef>
    <pardef n="শ/োনা__vblex">
      <e>
        <p>
          <l>োনাচ্ছিলাম</l>
          <r>োনা<s n="vblex"/><s n="past"/><s n="cnt"/><s n="p1"/></r>
        </p>
        <par n="enclitic"/>
      </e>
      <e>
        <p>
          <l>োনাচ্ছিল</l>
          <r>োনা<s n="vblex"/><s n="past"/><s n="cnt"/><s n="p3"/><s n="infml"/></r>
        </p>
        <par n="enclitic"/>
      </e>
      <e>
        <p>
          <l>োনালে</l>
          <r>োনা<s n="vblex"/><s n="pcnd"/></r>
        </p>
        <par n="enclitic"/>
      </e>
      <e>
        <p>
          <l>ুনিয়েছেন</l>
          <r>োনা<s n="vblex"/><s n="prft"/><s n="p2"/><s n="pol"/></r>
        </p>
        <par n="enclitic"/>
      </e>
      <e>
        <p>
          <l>োনাবে</l>
          <r>োনা<s n="vblex"/><s n="ft"/><s n="smpl"/><s n="p2"/><s n="fam"/></r>
        </p>
        <par n="enclitic"/>
      </e>
      <e>
        <p>
          <l>োনাল</l>
          <r>োনা<s n="vblex"/><s n="past"/><s n="smpl"/><s n="p3"/><s n="infml"/></r>
        </p>
        <par n="enclitic"/>
      </e>
      <e>
        <p>
          <l>ুনিয়ে</l>
          <r>োনা<s n="vblex"/><s n="ppst"/></r>
        </p>
        <par n="enclitic"/>
      </e>
      <e>
        <p>
          <l>োনাবি</l>
          <r>োনা<s n="vblex"/><s n="ft"/><s n="imp"/><s n="p3"/><s n="infml"/></r>
        </p>
        <par n="enclitic"/>
      </e>
      <e>
        <p>
          <l>োনাবে</l>
          <r>োনা<s n="vblex"/><s n="ft"/><s n="smpl"/><s n="impers"/></r>
        </p>
        <par n="enclitic"/>
      </e>
      <e>
        <p>
          <l>োনাবে</l>
          <r>োনা<s n="vblex"/><s n="ft"/><s n="imp"/><s n="p2"/><s n="fam"/></r>
        </p>
        <par n="enclitic"/>
      </e>
      <e>
        <p>
          <l>ুনিয়েছে</l>
          <r>োনা<s n="vblex"/><s n="prft"/><s n="p3"/><s n="infml"/></r>
        </p>
        <par n="enclitic"/>
      </e>
      <e>
        <p>
          <l>োনাবি</l>
          <r>োনা<s n="vblex"/><s n="ft"/><s n="imp"/><s n="impers"/></r>
        </p>
        <par n="enclitic"/>
      </e>
      <e>
        <p>
          <l>োনালি</l>
          <r>োনা<s n="vblex"/><s n="past"/><s n="smpl"/><s n="p2"/><s n="infml"/></r>
        </p>
        <par n="enclitic"/>
      </e>
      <e>
        <p>
          <l>োনাচ্ছে</l>
          <r>োনা<s n="vblex"/><s n="pres"/><s n="cnt"/><s n="p3"/><s n="infml"/></r>
        </p>
        <par n="enclitic"/>
      </e>
      <e>
        <p>
          <l>োনান</l>
          <r>োনা<s n="vblex"/><s n="pres"/><s n="imp"/><s n="p3"/><s n="pol"/></r>
        </p>
        <par n="enclitic"/>
      </e>
      <e>
        <p>
          <l>োনাতে থাকব</l>
          <r>োনা<s n="vblex"/><s n="ft"/><s n="cnt"/><s n="p1"/></r>
        </p>
        <par n="enclitic"/>
      </e>
      <e>
        <p>
          <l>ুনিয়েছিল</l>
          <r>োনা<s n="vblex"/><s n="plprft"/><s n="p3"/><s n="infml"/></r>
        </p>
        <par n="enclitic"/>
      </e>
      <e>
        <p>
          <l>োনাবেন</l>
          <r>োনা<s n="vblex"/><s n="ft"/><s n="smpl"/><s n="p3"/><s n="pol"/></r>
        </p>
        <par n="enclitic"/>
      </e>
      <e>
        <p>
          <l>োনাচ্ছিল</l>
          <r>োনা<s n="vblex"/><s n="past"/><s n="cnt"/><s n="impers"/></r>
        </p>
        <par n="enclitic"/>
      </e>
      <e>
        <p>
          <l>োনাব</l>
          <r>োনা<s n="vblex"/><s n="ft"/><s n="smpl"/><s n="p1"/></r>
        </p>
        <par n="enclitic"/>
      </e>
      <e>
        <p>
          <l>ুনিয়েছিল</l>
          <r>োনা<s n="vblex"/><s n="plprft"/><s n="impers"/></r>
        </p>
        <par n="enclitic"/>
      </e>
      <e>
        <p>
          <l>োনাতে</l>
          <r>োনা<s n="vblex"/><s n="inf"/></r>
        </p>
        <par n="enclitic"/>
      </e>
      <e>
        <p>
          <l>ুনিয়েছিলাম</l>
          <r>োনা<s n="vblex"/><s n="plprft"/><s n="p1"/></r>
        </p>
        <par n="enclitic"/>
      </e>
      <e>
        <p>
          <l>োনান</l>
          <r>োনা<s n="vblex"/><s n="pres"/><s n="imp"/><s n="p2"/><s n="pol"/></r>
        </p>
        <par n="enclitic"/>
      </e>
      <e>
        <p>
          <l>োনালে</l>
          <r>োনা<s n="vblex"/><s n="past"/><s n="smpl"/><s n="p2"/><s n="fam"/></r>
        </p>
        <par n="enclitic"/>
      </e>
      <e>
        <p>
          <l>োনাতে থাকবেন</l>
          <r>োনা<s n="vblex"/><s n="ft"/><s n="cnt"/><s n="p2"/><s n="pol"/></r>
        </p>
        <par n="enclitic"/>
      </e>
      <e>
        <p>
          <l>োনাস</l>
          <r>োনা<s n="vblex"/><s n="pres"/><s n="smpl"/><s n="p2"/><s n="infml"/></r>
        </p>
        <par n="enclitic"/>
      </e>
      <e>
        <p>
          <l>োনাই</l>
          <r>োনা<s n="vblex"/><s n="pres"/><s n="smpl"/><s n="p1"/></r>
        </p>
        <par n="enclitic"/>
      </e>
      <e>
        <p>
          <l>োনাচ্ছি</l>
          <r>োনা<s n="vblex"/><s n="pres"/><s n="cnt"/><s n="p1"/></r>
        </p>
        <par n="enclitic"/>
      </e>
      <e>
        <p>
          <l>োনাচ্ছিলি</l>
          <r>োনা<s n="vblex"/><s n="past"/><s n="cnt"/><s n="p2"/><s n="infml"/></r>
        </p>
        <par n="enclitic"/>
      </e>
      <e>
        <p>
          <l>োনালেন</l>
          <r>োনা<s n="vblex"/><s n="past"/><s n="smpl"/><s n="p3"/><s n="pol"/></r>
        </p>
        <par n="enclitic"/>
      </e>
      <e>
        <p>
          <l>োনাবে</l>
          <r>োনা<s n="vblex"/><s n="ft"/><s n="smpl"/><s n="p3"/><s n="infml"/></r>
        </p>
        <par n="enclitic"/>
      </e>
      <e>
        <p>
          <l>োনানো</l>
          <r>োনা<s n="vblex"/><s n="ger"/></r>
        </p>
        <par n="enclitic"/>
      </e>
      <e>
        <p>
          <l>োনাতেন</l>
          <r>োনা<s n="vblex"/><s n="past"/><s n="hbtl"/><s n="p3"/><s n="pol"/></r>
        </p>
        <par n="enclitic"/>
      </e>
      <e>
        <p>
          <l>োনা</l>
          <r>োনা<s n="vblex"/><s n="pres"/><s n="imp"/><s n="p2"/><s n="infml"/></r>
        </p>
        <par n="enclitic"/>
      </e>
      <e>
        <p>
          <l>োনাবে</l>
          <r>োনা<s n="vblex"/><s n="ft"/><s n="imp"/><s n="p3"/><s n="pol"/></r>
        </p>
        <par n="enclitic"/>
      </e>
      <e>
        <p>
          <l>োনাত</l>
          <r>োনা<s n="vblex"/><s n="past"/><s n="hbtl"/><s n="impers"/></r>
        </p>
        <par n="enclitic"/>
      </e>
      <e>
        <p>
          <l>োনাতে থাকবে</l>
          <r>োনা<s n="vblex"/><s n="ft"/><s n="cnt"/><s n="p2"/><s n="fam"/></r>
        </p>
        <par n="enclitic"/>
      </e>
      <e>
        <p>
          <l>োনাচ্ছিস</l>
          <r>োনা<s n="vblex"/><s n="pres"/><s n="cnt"/><s n="p2"/><s n="infml"/></r>
        </p>
        <par n="enclitic"/>
      </e>
      <e>
        <p>
          <l>োনাও</l>
          <r>োনা<s n="vblex"/><s n="pres"/><s n="smpl"/><s n="p2"/><s n="fam"/></r>
        </p>
        <par n="enclitic"/>
      </e>
      <e>
        <p>
          <l>ুনিয়েছিলেন</l>
          <r>োনা<s n="vblex"/><s n="plprft"/><s n="p2"/><s n="pol"/></r>
        </p>
        <par n="enclitic"/>
      </e>
      <e>
        <p>
          <l>োনাচ্ছিলে</l>
          <r>োনা<s n="vblex"/><s n="past"/><s n="cnt"/><s n="p2"/><s n="fam"/></r>
        </p>
        <par n="enclitic"/>
      </e>
      <e>
        <p>
          <l>োনাচ্ছ</l>
          <r>োনা<s n="vblex"/><s n="pres"/><s n="cnt"/><s n="p2"/><s n="fam"/></r>
        </p>
        <par n="enclitic"/>
      </e>
      <e>
        <p>
          <l>োনাতে থাকবেন</l>
          <r>োনা<s n="vblex"/><s n="ft"/><s n="cnt"/><s n="p3"/><s n="pol"/></r>
        </p>
        <par n="enclitic"/>
      </e>
      <e>
        <p>
          <l>ুনিয়েছিস</l>
          <r>োনা<s n="vblex"/><s n="prft"/><s n="p2"/><s n="infml"/></r>
        </p>
        <par n="enclitic"/>
      </e>
      <e>
        <p>
          <l>োনাক</l>
          <r>োনা<s n="vblex"/><s n="pres"/><s n="imp"/><s n="p3"/><s n="infml"/></r>
        </p>
        <par n="enclitic"/>
      </e>
      <e>
        <p>
          <l>ুনিয়েছেন</l>
          <r>োনা<s n="vblex"/><s n="prft"/><s n="p3"/><s n="pol"/></r>
        </p>
        <par n="enclitic"/>
      </e>
      <e>
        <p>
          <l>োনাবেন</l>
          <r>োনা<s n="vblex"/><s n="ft"/><s n="smpl"/><s n="p2"/><s n="pol"/></r>
        </p>
        <par n="enclitic"/>
      </e>
      <e>
        <p>
          <l>োনাবি</l>
          <r>োনা<s n="vblex"/><s n="ft"/><s n="smpl"/><s n="p2"/><s n="infml"/></r>
        </p>
        <par n="enclitic"/>
      </e>
      <e>
        <p>
          <l>োনাবেন</l>
          <r>োনা<s n="vblex"/><s n="ft"/><s n="imp"/><s n="p2"/><s n="pol"/></r>
        </p>
        <par n="enclitic"/>
      </e>
      <e>
        <p>
          <l>ুনিয়েছিলেন</l>
          <r>োনা<s n="vblex"/><s n="plprft"/><s n="p3"/><s n="pol"/></r>
        </p>
        <par n="enclitic"/>
      </e>
      <e>
        <p>
          <l>োনায়</l>
          <r>োনা<s n="vblex"/><s n="pres"/><s n="smpl"/><s n="impers"/></r>
        </p>
        <par n="enclitic"/>
      </e>
      <e>
        <p>
          <l>োনাচ্ছে</l>
          <r>োনা<s n="vblex"/><s n="pres"/><s n="cnt"/><s n="impers"/></r>
        </p>
        <par n="enclitic"/>
      </e>
      <e>
        <p>
          <l>োনালাম</l>
          <r>োনা<s n="vblex"/><s n="past"/><s n="smpl"/><s n="p1"/></r>
        </p>
        <par n="enclitic"/>
      </e>
      <e>
        <p>
          <l>োনাও</l>
          <r>োনা<s n="vblex"/><s n="pres"/><s n="imp"/><s n="p2"/><s n="fam"/></r>
        </p>
        <par n="enclitic"/>
      </e>
      <e>
        <p>
          <l>ুনিয়েছে</l>
          <r>োনা<s n="vblex"/><s n="prft"/><s n="impers"/></r>
        </p>
        <par n="enclitic"/>
      </e>
      <e>
        <p>
          <l>োনাতে থাকবে</l>
          <r>োনা<s n="vblex"/><s n="ft"/><s n="cnt"/><s n="p3"/><s n="infml"/></r>
        </p>
        <par n="enclitic"/>
      </e>
      <e>
        <p>
          <l>োনাতে থাকবি</l>
          <r>োনা<s n="vblex"/><s n="ft"/><s n="cnt"/><s n="p2"/><s n="infml"/></r>
        </p>
        <par n="enclitic"/>
      </e>
      <e>
        <p>
          <l>োনাক</l>
          <r>োনা<s n="vblex"/><s n="pres"/><s n="imp"/><s n="impers"/></r>
        </p>
        <par n="enclitic"/>
      </e>
      <e>
        <p>
          <l>ুনিয়েছি</l>
          <r>োনা<s n="vblex"/><s n="prft"/><s n="p1"/></r>
        </p>
        <par n="enclitic"/>
      </e>
      <e>
        <p>
          <l>োনাতি</l>
          <r>োনা<s n="vblex"/><s n="past"/><s n="hbtl"/><s n="p2"/><s n="infml"/></r>
        </p>
        <par n="enclitic"/>
      </e>
      <e>
        <p>
          <l>োনানোর</l>
          <r>োনা<s n="vblex"/><s n="gen"/></r>
        </p>
        <par n="enclitic"/>
      </e>
      <e>
        <p>
          <l>োনাতে থাকবে</l>
          <r>োনা<s n="vblex"/><s n="ft"/><s n="cnt"/><s n="impers"/></r>
        </p>
        <par n="enclitic"/>
      </e>
      <e>
        <p>
          <l>োনাতে</l>
          <r>োনা<s n="vblex"/><s n="past"/><s n="hbtl"/><s n="p2"/><s n="fam"/></r>
        </p>
        <par n="enclitic"/>
      </e>
      <e>
        <p>
          <l>োনাতেন</l>
          <r>োনা<s n="vblex"/><s n="past"/><s n="hbtl"/><s n="p2"/><s n="pol"/></r>
        </p>
        <par n="enclitic"/>
      </e>
      <e>
        <p>
          <l>োনাচ্ছিলেন</l>
          <r>োনা<s n="vblex"/><s n="past"/><s n="cnt"/><s n="p3"/><s n="pol"/></r>
        </p>
        <par n="enclitic"/>
      </e>
      <e>
        <p>
          <l>োনাচ্ছেন</l>
          <r>োনা<s n="vblex"/><s n="pres"/><s n="cnt"/><s n="p2"/><s n="pol"/></r>
        </p>
        <par n="enclitic"/>
      </e>
      <e>
        <p>
          <l>োনাবি</l>
          <r>োনা<s n="vblex"/><s n="ft"/><s n="imp"/><s n="p2"/><s n="infml"/></r>
        </p>
        <par n="enclitic"/>
      </e>
      <e>
        <p>
          <l>োনান</l>
          <r>োনা<s n="vblex"/><s n="pres"/><s n="smpl"/><s n="p3"/><s n="pol"/></r>
        </p>
        <par n="enclitic"/>
      </e>
      <e>
        <p>
          <l>ুনিয়েছ</l>
          <r>োনা<s n="vblex"/><s n="prft"/><s n="p2"/><s n="fam"/></r>
        </p>
        <par n="enclitic"/>
      </e>
      <e>
        <p>
          <l>োনালেন</l>
          <r>োনা<s n="vblex"/><s n="past"/><s n="smpl"/><s n="p2"/><s n="pol"/></r>
        </p>
        <par n="enclitic"/>
      </e>
      <e>
        <p>
          <l>ুনিয়েছিলি</l>
          <r>োনা<s n="vblex"/><s n="plprft"/><s n="p2"/><s n="infml"/></r>
        </p>
        <par n="enclitic"/>
      </e>
      <e>
        <p>
          <l>োনাচ্ছিলেন</l>
          <r>োনা<s n="vblex"/><s n="past"/><s n="cnt"/><s n="p2"/><s n="pol"/></r>
        </p>
        <par n="enclitic"/>
      </e>
      <e>
        <p>
          <l>োনাচ্ছেন</l>
          <r>োনা<s n="vblex"/><s n="pres"/><s n="cnt"/><s n="p3"/><s n="pol"/></r>
        </p>
        <par n="enclitic"/>
      </e>
      <e>
        <p>
          <l>োনাত</l>
          <r>োনা<s n="vblex"/><s n="past"/><s n="hbtl"/><s n="p3"/><s n="infml"/></r>
        </p>
        <par n="enclitic"/>
      </e>
      <e>
        <p>
          <l>োনাতাম</l>
          <r>োনা<s n="vblex"/><s n="past"/><s n="hbtl"/><s n="p1"/></r>
        </p>
        <par n="enclitic"/>
      </e>
      <e>
        <p>
          <l>োনাল</l>
          <r>োনা<s n="vblex"/><s n="past"/><s n="smpl"/><s n="impers"/></r>
        </p>
        <par n="enclitic"/>
      </e>
      <e>
        <p>
          <l>োনায়</l>
          <r>োনা<s n="vblex"/><s n="pres"/><s n="smpl"/><s n="p3"/><s n="infml"/></r>
        </p>
        <par n="enclitic"/>
      </e>
      <e>
        <p>
          <l>ুনিয়েছিলে</l>
          <r>োনা<s n="vblex"/><s n="plprft"/><s n="p2"/><s n="fam"/></r>
        </p>
        <par n="enclitic"/>
      </e>
      <e>
        <p>
          <l>োনান</l>
          <r>োনা<s n="vblex"/><s n="pres"/><s n="smpl"/><s n="p2"/><s n="pol"/></r>
        </p>
        <par n="enclitic"/>
      </e>
    </pardef>
    <pardef n="/আছ__vblex">
      <e>
        <p>
          <l>থাকছিলাম</l>
          <r>আছ<s n="vblex"/><s n="past"/><s n="cnt"/><s n="p1"/></r>
        </p>
        <par n="enclitic"/>
      </e>
      <e>
        <p>
          <l>থাকছিল</l>
          <r>আছ<s n="vblex"/><s n="past"/><s n="cnt"/><s n="p3"/><s n="infml"/></r>
        </p>
        <par n="enclitic"/>
      </e>
      <e>
        <p>
          <l>থাকলে</l>
          <r>আছ<s n="vblex"/><s n="pcnd"/></r>
        </p>
        <par n="enclitic"/>
      </e>
      <e>
        <p>
          <l>আছেন</l>
          <r>আছ<s n="vblex"/><s n="prft"/><s n="p2"/><s n="pol"/></r>
        </p>
        <par n="enclitic"/>
      </e>
      <e>
        <p>
          <l>থাকবে</l>
          <r>আছ<s n="vblex"/><s n="ft"/><s n="smpl"/><s n="p2"/><s n="fam"/></r>
        </p>
        <par n="enclitic"/>
      </e>
      <e>
        <p>
          <l>থাকল</l>
          <r>আছ<s n="vblex"/><s n="past"/><s n="smpl"/><s n="p3"/><s n="infml"/></r>
        </p>
        <par n="enclitic"/>
      </e>
      <e>
        <p>
          <l>থেকে</l>
          <r>আছ<s n="vblex"/><s n="ppst"/></r>
        </p>
        <par n="enclitic"/>
      </e>
      <e>
        <p>
          <l>থাকবে</l>
          <r>আছ<s n="vblex"/><s n="ft"/><s n="imp"/><s n="p3"/><s n="infml"/></r>
        </p>
        <par n="enclitic"/>
      </e>
      <e>
        <p>
          <l>থাকবে</l>
          <r>আছ<s n="vblex"/><s n="ft"/><s n="smpl"/><s n="impers"/></r>
        </p>
        <par n="enclitic"/>
      </e>
      <e>
        <p>
          <l>থেকো</l>
          <r>আছ<s n="vblex"/><s n="ft"/><s n="imp"/><s n="p2"/><s n="fam"/></r>
        </p>
        <par n="enclitic"/>
      </e>
      <e>
        <p>
          <l>আছে</l>
          <r>আছ<s n="vblex"/><s n="prft"/><s n="p3"/><s n="infml"/></r>
        </p>
        <par n="enclitic"/>
      </e>
      <e>
        <p>
          <l>থাকবে</l>
          <r>আছ<s n="vblex"/><s n="ft"/><s n="imp"/><s n="impers"/></r>
        </p>
        <par n="enclitic"/>
      </e>
      <e>
        <p>
          <l>থাকলি</l>
          <r>আছ<s n="vblex"/><s n="past"/><s n="smpl"/><s n="p2"/><s n="infml"/></r>
        </p>
        <par n="enclitic"/>
      </e>
      <e>
        <p>
          <l>থাকছে</l>
          <r>আছ<s n="vblex"/><s n="pres"/><s n="cnt"/><s n="p3"/><s n="infml"/></r>
        </p>
        <par n="enclitic"/>
      </e>
      <e>
        <p>
          <l>থাকুন</l>
          <r>আছ<s n="vblex"/><s n="pres"/><s n="imp"/><s n="p3"/><s n="pol"/></r>
        </p>
        <par n="enclitic"/>
      </e>
      <e>
        <p>
          <l>রইতে থাকব</l>
          <r>আছ<s n="vblex"/><s n="ft"/><s n="cnt"/><s n="p1"/></r>
        </p>
        <par n="enclitic"/>
      </e>
      <e>
        <p>
          <l>ছিল</l>
          <r>আছ<s n="vblex"/><s n="plprft"/><s n="p3"/><s n="infml"/></r>
        </p>
        <par n="enclitic"/>
      </e>
      <e>
        <p>
          <l>থাকবেন</l>
          <r>আছ<s n="vblex"/><s n="ft"/><s n="smpl"/><s n="p3"/><s n="pol"/></r>
        </p>
        <par n="enclitic"/>
      </e>
      <e>
        <p>
          <l>থাকছিল</l>
          <r>আছ<s n="vblex"/><s n="past"/><s n="cnt"/><s n="impers"/></r>
        </p>
        <par n="enclitic"/>
      </e>
      <e>
        <p>
          <l>থাকব</l>
          <r>আছ<s n="vblex"/><s n="ft"/><s n="smpl"/><s n="p1"/></r>
        </p>
        <par n="enclitic"/>
      </e>
      <e>
        <p>
          <l>ছিল</l>
          <r>আছ<s n="vblex"/><s n="plprft"/><s n="impers"/></r>
        </p>
        <par n="enclitic"/>
      </e>
      <e>
        <p>
          <l>থাকতে</l>
          <r>আছ<s n="vblex"/><s n="inf"/></r>
        </p>
        <par n="enclitic"/>
      </e>
      <e>
        <p>
          <l>ছিলাম</l>
          <r>আছ<s n="vblex"/><s n="plprft"/><s n="p1"/></r>
        </p>
        <par n="enclitic"/>
      </e>
      <e>
        <p>
          <l>থাকুন</l>
          <r>আছ<s n="vblex"/><s n="pres"/><s n="imp"/><s n="p2"/><s n="pol"/></r>
        </p>
        <par n="enclitic"/>
      </e>
      <e>
        <p>
          <l>থাকলে</l>
          <r>আছ<s n="vblex"/><s n="past"/><s n="smpl"/><s n="p2"/><s n="fam"/></r>
        </p>
        <par n="enclitic"/>
      </e>
      <e>
        <p>
          <l>রইতে থাকবেন</l>
          <r>আছ<s n="vblex"/><s n="ft"/><s n="cnt"/><s n="p2"/><s n="pol"/></r>
        </p>
        <par n="enclitic"/>
      </e>
      <e>
        <p>
          <l>আছিস</l>
          <r>আছ<s n="vblex"/><s n="pres"/><s n="smpl"/><s n="p2"/><s n="infml"/></r>
        </p>
        <par n="enclitic"/>
      </e>
      <e>
        <p>
          <l>আছি</l>
          <r>আছ<s n="vblex"/><s n="pres"/><s n="smpl"/><s n="p1"/></r>
        </p>
        <par n="enclitic"/>
      </e>
      <e>
        <p>
          <l>থাকছি</l>
          <r>আছ<s n="vblex"/><s n="pres"/><s n="cnt"/><s n="p1"/></r>
        </p>
        <par n="enclitic"/>
      </e>
      <e>
        <p>
          <l>থাকছিলি</l>
          <r>আছ<s n="vblex"/><s n="past"/><s n="cnt"/><s n="p2"/><s n="infml"/></r>
        </p>
        <par n="enclitic"/>
      </e>
      <e>
        <p>
          <l>থাকলেন</l>
          <r>আছ<s n="vblex"/><s n="past"/><s n="smpl"/><s n="p3"/><s n="pol"/></r>
        </p>
        <par n="enclitic"/>
      </e>
      <e>
        <p>
          <l>থাকবে</l>
          <r>আছ<s n="vblex"/><s n="ft"/><s n="smpl"/><s n="p3"/><s n="infml"/></r>
        </p>
        <par n="enclitic"/>
      </e>
      <e>
        <p>
          <l>থাকা</l>
          <r>আছ<s n="vblex"/><s n="ger"/></r>
        </p>
        <par n="enclitic"/>
      </e>
      <e>
        <p>
          <l>থাকতেন</l>
          <r>আছ<s n="vblex"/><s n="past"/><s n="hbtl"/><s n="p3"/><s n="pol"/></r>
        </p>
        <par n="enclitic"/>
      </e>
      <e>
        <p>
          <l>থাক</l>
          <r>আছ<s n="vblex"/><s n="pres"/><s n="imp"/><s n="p2"/><s n="infml"/></r>
        </p>
        <par n="enclitic"/>
      </e>
      <e>
        <p>
          <l>থাকবেন</l>
          <r>আছ<s n="vblex"/><s n="ft"/><s n="imp"/><s n="p3"/><s n="pol"/></r>
        </p>
        <par n="enclitic"/>
      </e>
      <e>
        <p>
          <l>থাকত</l>
          <r>আছ<s n="vblex"/><s n="past"/><s n="hbtl"/><s n="impers"/></r>
        </p>
        <par n="enclitic"/>
      </e>
      <e>
        <p>
          <l>রইতে থাকবে</l>
          <r>আছ<s n="vblex"/><s n="ft"/><s n="cnt"/><s n="p2"/><s n="fam"/></r>
        </p>
        <par n="enclitic"/>
      </e>
      <e>
        <p>
          <l>থাকছিস</l>
          <r>আছ<s n="vblex"/><s n="pres"/><s n="cnt"/><s n="p2"/><s n="infml"/></r>
        </p>
        <par n="enclitic"/>
      </e>
      <e>
        <p>
          <l>আছ</l>
          <r>আছ<s n="vblex"/><s n="pres"/><s n="smpl"/><s n="p2"/><s n="fam"/></r>
        </p>
        <par n="enclitic"/>
      </e>
      <e>
        <p>
          <l>ছিলেন</l>
          <r>আছ<s n="vblex"/><s n="plprft"/><s n="p2"/><s n="pol"/></r>
        </p>
        <par n="enclitic"/>
      </e>
      <e>
        <p>
          <l>থাকছিলে</l>
          <r>আছ<s n="vblex"/><s n="past"/><s n="cnt"/><s n="p2"/><s n="fam"/></r>
        </p>
        <par n="enclitic"/>
      </e>
      <e>
        <p>
          <l>থাকছ</l>
          <r>আছ<s n="vblex"/><s n="pres"/><s n="cnt"/><s n="p2"/><s n="fam"/></r>
        </p>
        <par n="enclitic"/>
      </e>
      <e>
        <p>
          <l>রইতে থাকবেন</l>
          <r>আছ<s n="vblex"/><s n="ft"/><s n="cnt"/><s n="p3"/><s n="pol"/></r>
        </p>
        <par n="enclitic"/>
      </e>
      <e>
        <p>
          <l>আছিস</l>
          <r>আছ<s n="vblex"/><s n="prft"/><s n="p2"/><s n="infml"/></r>
        </p>
        <par n="enclitic"/>
      </e>
      <e>
        <p>
          <l>থাকুক</l>
          <r>আছ<s n="vblex"/><s n="pres"/><s n="imp"/><s n="p3"/><s n="infml"/></r>
        </p>
        <par n="enclitic"/>
      </e>
      <e>
        <p>
          <l>আছেন</l>
          <r>আছ<s n="vblex"/><s n="prft"/><s n="p3"/><s n="pol"/></r>
        </p>
        <par n="enclitic"/>
      </e>
      <e>
        <p>
          <l>থাকবেন</l>
          <r>আছ<s n="vblex"/><s n="ft"/><s n="smpl"/><s n="p2"/><s n="pol"/></r>
        </p>
        <par n="enclitic"/>
      </e>
      <e>
        <p>
          <l>থাকবি</l>
          <r>আছ<s n="vblex"/><s n="ft"/><s n="smpl"/><s n="p2"/><s n="infml"/></r>
        </p>
        <par n="enclitic"/>
      </e>
      <e>
        <p>
          <l>থাকবেন</l>
          <r>আছ<s n="vblex"/><s n="ft"/><s n="imp"/><s n="p2"/><s n="pol"/></r>
        </p>
        <par n="enclitic"/>
      </e>
      <e>
        <p>
          <l>ছিলেন</l>
          <r>আছ<s n="vblex"/><s n="plprft"/><s n="p3"/><s n="pol"/></r>
        </p>
        <par n="enclitic"/>
      </e>
      <e>
        <p>
          <l>আছে</l>
          <r>আছ<s n="vblex"/><s n="pres"/><s n="smpl"/><s n="impers"/></r>
        </p>
        <par n="enclitic"/>
      </e>
      <e>
        <p>
          <l>থাকছে</l>
          <r>আছ<s n="vblex"/><s n="pres"/><s n="cnt"/><s n="impers"/></r>
        </p>
        <par n="enclitic"/>
      </e>
      <e>
        <p>
          <l>থাকলাম</l>
          <r>আছ<s n="vblex"/><s n="past"/><s n="smpl"/><s n="p1"/></r>
        </p>
        <par n="enclitic"/>
      </e>
      <e>
        <p>
          <l>থাক</l>
          <r>আছ<s n="vblex"/><s n="pres"/><s n="imp"/><s n="p2"/><s n="fam"/></r>
        </p>
        <par n="enclitic"/>
      </e>
      <e>
        <p>
          <l>আছে</l>
          <r>আছ<s n="vblex"/><s n="prft"/><s n="impers"/></r>
        </p>
        <par n="enclitic"/>
      </e>
      <e>
        <p>
          <l>রইতে থাকবে</l>
          <r>আছ<s n="vblex"/><s n="ft"/><s n="cnt"/><s n="p3"/><s n="infml"/></r>
        </p>
        <par n="enclitic"/>
      </e>
      <e>
        <p>
          <l>রইতে থাকবি</l>
          <r>আছ<s n="vblex"/><s n="ft"/><s n="cnt"/><s n="p2"/><s n="infml"/></r>
        </p>
        <par n="enclitic"/>
      </e>
      <e>
        <p>
          <l>থাকুক</l>
          <r>আছ<s n="vblex"/><s n="pres"/><s n="imp"/><s n="impers"/></r>
        </p>
        <par n="enclitic"/>
      </e>
      <e>
        <p>
          <l>আছি</l>
          <r>আছ<s n="vblex"/><s n="prft"/><s n="p1"/></r>
        </p>
        <par n="enclitic"/>
      </e>
      <e>
        <p>
          <l>থাকতি</l>
          <r>আছ<s n="vblex"/><s n="past"/><s n="hbtl"/><s n="p2"/><s n="infml"/></r>
        </p>
        <par n="enclitic"/>
      </e>
      <e>
        <p>
          <l>থাকার</l>
          <r>আছ<s n="vblex"/><s n="gen"/></r>
        </p>
        <par n="enclitic"/>
      </e>
      <e>
        <p>
          <l>রইতে থাকবে</l>
          <r>আছ<s n="vblex"/><s n="ft"/><s n="cnt"/><s n="impers"/></r>
        </p>
        <par n="enclitic"/>
      </e>
      <e>
        <p>
          <l>থাকতে</l>
          <r>আছ<s n="vblex"/><s n="past"/><s n="hbtl"/><s n="p2"/><s n="fam"/></r>
        </p>
        <par n="enclitic"/>
      </e>
      <e>
        <p>
          <l>থাকতেন</l>
          <r>আছ<s n="vblex"/><s n="past"/><s n="hbtl"/><s n="p2"/><s n="pol"/></r>
        </p>
        <par n="enclitic"/>
      </e>
      <e>
        <p>
          <l>থাকছিলেন</l>
          <r>আছ<s n="vblex"/><s n="past"/><s n="cnt"/><s n="p3"/><s n="pol"/></r>
        </p>
        <par n="enclitic"/>
      </e>
      <e>
        <p>
          <l>থাকছেন</l>
          <r>আছ<s n="vblex"/><s n="pres"/><s n="cnt"/><s n="p2"/><s n="pol"/></r>
        </p>
        <par n="enclitic"/>
      </e>
      <e>
        <p>
          <l>থাকিস</l>
          <r>আছ<s n="vblex"/><s n="ft"/><s n="imp"/><s n="p2"/><s n="infml"/></r>
        </p>
        <par n="enclitic"/>
      </e>
      <e>
        <p>
          <l>আছেন</l>
          <r>আছ<s n="vblex"/><s n="pres"/><s n="smpl"/><s n="p3"/><s n="pol"/></r>
        </p>
        <par n="enclitic"/>
      </e>
      <e>
        <p>
          <l>আছ</l>
          <r>আছ<s n="vblex"/><s n="prft"/><s n="p2"/><s n="fam"/></r>
        </p>
        <par n="enclitic"/>
      </e>
      <e>
        <p>
          <l>থাকলেন</l>
          <r>আছ<s n="vblex"/><s n="past"/><s n="smpl"/><s n="p2"/><s n="pol"/></r>
        </p>
        <par n="enclitic"/>
      </e>
      <e>
        <p>
          <l>ছিলি</l>
          <r>আছ<s n="vblex"/><s n="plprft"/><s n="p2"/><s n="infml"/></r>
        </p>
        <par n="enclitic"/>
      </e>
      <e>
        <p>
          <l>থাকছিলেন</l>
          <r>আছ<s n="vblex"/><s n="past"/><s n="cnt"/><s n="p2"/><s n="pol"/></r>
        </p>
        <par n="enclitic"/>
      </e>
      <e>
        <p>
          <l>থাকছেন</l>
          <r>আছ<s n="vblex"/><s n="pres"/><s n="cnt"/><s n="p3"/><s n="pol"/></r>
        </p>
        <par n="enclitic"/>
      </e>
      <e>
        <p>
          <l>থাকত</l>
          <r>আছ<s n="vblex"/><s n="past"/><s n="hbtl"/><s n="p3"/><s n="infml"/></r>
        </p>
        <par n="enclitic"/>
      </e>
      <e>
        <p>
          <l>থাকতাম</l>
          <r>আছ<s n="vblex"/><s n="past"/><s n="hbtl"/><s n="p1"/></r>
        </p>
        <par n="enclitic"/>
      </e>
      <e>
        <p>
          <l>থাকল</l>
          <r>আছ<s n="vblex"/><s n="past"/><s n="smpl"/><s n="impers"/></r>
        </p>
        <par n="enclitic"/>
      </e>
      <e>
        <p>
          <l>আছে</l>
          <r>আছ<s n="vblex"/><s n="pres"/><s n="smpl"/><s n="p3"/><s n="infml"/></r>
        </p>
        <par n="enclitic"/>
      </e>
      <e>
        <p>
          <l>ছিলে</l>
          <r>আছ<s n="vblex"/><s n="plprft"/><s n="p2"/><s n="fam"/></r>
        </p>
        <par n="enclitic"/>
      </e>
      <e>
        <p>
          <l>আছেন</l>
          <r>আছ<s n="vblex"/><s n="pres"/><s n="smpl"/><s n="p2"/><s n="pol"/></r>
        </p>
        <par n="enclitic"/>
      </e>
    </pardef>
    <pardef n="ভ/াঙ__vblex">
      <e>
        <p>
          <l>াঙছিলাম</l>
          <r>াঙ<s n="vblex"/><s n="past"/><s n="cnt"/><s n="p1"/></r>
        </p>
        <par n="enclitic"/>
      </e>
      <e>
        <p>
          <l>াঙছিল</l>
          <r>াঙ<s n="vblex"/><s n="past"/><s n="cnt"/><s n="p3"/><s n="infml"/></r>
        </p>
        <par n="enclitic"/>
      </e>
      <e>
        <p>
          <l>েঙে</l>
          <r>াঙ<s n="vblex"/><s n="pcnd"/></r>
        </p>
        <par n="enclitic"/>
      </e>
      <e>
        <p>
          <l>েঙেছেন</l>
          <r>াঙ<s n="vblex"/><s n="prft"/><s n="p2"/><s n="pol"/></r>
        </p>
        <par n="enclitic"/>
      </e>
      <e>
        <p>
          <l>াঙবে</l>
          <r>াঙ<s n="vblex"/><s n="ft"/><s n="smpl"/><s n="p2"/><s n="fam"/></r>
        </p>
        <par n="enclitic"/>
      </e>
      <e>
        <p>
          <l>াঙল</l>
          <r>াঙ<s n="vblex"/><s n="past"/><s n="smpl"/><s n="p3"/><s n="infml"/></r>
        </p>
        <par n="enclitic"/>
      </e>
      <e>
        <p>
          <l>েঙেছিল</l>
          <r>াঙ<s n="vblex"/><s n="ppst"/></r>
        </p>
        <par n="enclitic"/>
      </e>
      <e>
        <p>
          <l>াঙবেন</l>
          <r>াঙ<s n="vblex"/><s n="ft"/><s n="imp"/><s n="p3"/><s n="infml"/></r>
        </p>
        <par n="enclitic"/>
      </e>
      <e>
        <p>
          <l>াঙবে</l>
          <r>াঙ<s n="vblex"/><s n="ft"/><s n="smpl"/><s n="impers"/></r>
        </p>
        <par n="enclitic"/>
      </e>
      <e>
        <p>
          <l>াঙবেন</l>
          <r>াঙ<s n="vblex"/><s n="ft"/><s n="imp"/><s n="p2"/><s n="fam"/></r>
        </p>
        <par n="enclitic"/>
      </e>
      <e>
        <p>
          <l>েঙেছে</l>
          <r>াঙ<s n="vblex"/><s n="prft"/><s n="p3"/><s n="infml"/></r>
        </p>
        <par n="enclitic"/>
      </e>
      <e>
        <p>
          <l>াঙবে</l>
          <r>াঙ<s n="vblex"/><s n="ft"/><s n="imp"/><s n="impers"/></r>
        </p>
        <par n="enclitic"/>
      </e>
      <e>
        <p>
          <l>াঙলি</l>
          <r>াঙ<s n="vblex"/><s n="past"/><s n="smpl"/><s n="p2"/><s n="infml"/></r>
        </p>
        <par n="enclitic"/>
      </e>
      <e>
        <p>
          <l>াঙছে</l>
          <r>াঙ<s n="vblex"/><s n="pres"/><s n="cnt"/><s n="p3"/><s n="infml"/></r>
        </p>
        <par n="enclitic"/>
      </e>
      <e>
        <p>
          <l>াঙ</l>
          <r>াঙ<s n="vblex"/><s n="pres"/><s n="imp"/><s n="p3"/><s n="pol"/></r>
        </p>
        <par n="enclitic"/>
      </e>
      <e>
        <p>
          <l>াঙতে থাকব</l>
          <r>াঙ<s n="vblex"/><s n="ft"/><s n="cnt"/><s n="p1"/></r>
        </p>
        <par n="enclitic"/>
      </e>
      <e>
        <p>
          <l>েঙেছিল</l>
          <r>াঙ<s n="vblex"/><s n="plprft"/><s n="p3"/><s n="infml"/></r>
        </p>
        <par n="enclitic"/>
      </e>
      <e>
        <p>
          <l>াঙবেন</l>
          <r>াঙ<s n="vblex"/><s n="ft"/><s n="smpl"/><s n="p3"/><s n="pol"/></r>
        </p>
        <par n="enclitic"/>
      </e>
      <e>
        <p>
          <l>াঙছিল</l>
          <r>াঙ<s n="vblex"/><s n="past"/><s n="cnt"/><s n="impers"/></r>
        </p>
        <par n="enclitic"/>
      </e>
      <e>
        <p>
          <l>াঙব</l>
          <r>াঙ<s n="vblex"/><s n="ft"/><s n="smpl"/><s n="p1"/></r>
        </p>
        <par n="enclitic"/>
      </e>
      <e>
        <p>
          <l>েঙেছিল</l>
          <r>াঙ<s n="vblex"/><s n="plprft"/><s n="impers"/></r>
        </p>
        <par n="enclitic"/>
      </e>
      <e>
        <p>
          <l>াঙতে</l>
          <r>াঙ<s n="vblex"/><s n="inf"/></r>
        </p>
        <par n="enclitic"/>
      </e>
      <e>
        <p>
          <l>েঙেছিলাম</l>
          <r>াঙ<s n="vblex"/><s n="plprft"/><s n="p1"/></r>
        </p>
        <par n="enclitic"/>
      </e>
      <e>
        <p>
          <l>াঙলে</l>
          <r>াঙ<s n="vblex"/><s n="pres"/><s n="imp"/><s n="p2"/><s n="pol"/></r>
        </p>
        <par n="enclitic"/>
      </e>
      <e>
        <p>
          <l>াঙলে</l>
          <r>াঙ<s n="vblex"/><s n="past"/><s n="smpl"/><s n="p2"/><s n="fam"/></r>
        </p>
        <par n="enclitic"/>
      </e>
      <e>
        <p>
          <l>াঙতে থাকবেন</l>
          <r>াঙ<s n="vblex"/><s n="ft"/><s n="cnt"/><s n="p2"/><s n="pol"/></r>
        </p>
        <par n="enclitic"/>
      </e>
      <e>
        <p>
          <l>াঙিস</l>
          <r>াঙ<s n="vblex"/><s n="pres"/><s n="smpl"/><s n="p2"/><s n="infml"/></r>
        </p>
        <par n="enclitic"/>
      </e>
      <e>
        <p>
          <l>াঙি</l>
          <r>াঙ<s n="vblex"/><s n="pres"/><s n="smpl"/><s n="p1"/></r>
        </p>
        <par n="enclitic"/>
      </e>
      <e>
        <p>
          <l>াঙছি</l>
          <r>াঙ<s n="vblex"/><s n="pres"/><s n="cnt"/><s n="p1"/></r>
        </p>
        <par n="enclitic"/>
      </e>
      <e>
        <p>
          <l>াঙছিলি</l>
          <r>াঙ<s n="vblex"/><s n="past"/><s n="cnt"/><s n="p2"/><s n="infml"/></r>
        </p>
        <par n="enclitic"/>
      </e>
      <e>
        <p>
          <l>াঙলেন</l>
          <r>াঙ<s n="vblex"/><s n="past"/><s n="smpl"/><s n="p3"/><s n="pol"/></r>
        </p>
        <par n="enclitic"/>
      </e>
      <e>
        <p>
          <l>াঙবে</l>
          <r>াঙ<s n="vblex"/><s n="ft"/><s n="smpl"/><s n="p3"/><s n="infml"/></r>
        </p>
        <par n="enclitic"/>
      </e>
      <e>
        <p>
          <l>াঙা</l>
          <r>াঙ<s n="vblex"/><s n="ger"/></r>
        </p>
        <par n="enclitic"/>
      </e>
      <e>
        <p>
          <l>াঙতেন</l>
          <r>াঙ<s n="vblex"/><s n="past"/><s n="hbtl"/><s n="p3"/><s n="pol"/></r>
        </p>
        <par n="enclitic"/>
      </e>
      <e>
        <p>
          <l>াঙ</l>
          <r>াঙ<s n="vblex"/><s n="pres"/><s n="imp"/><s n="p2"/><s n="infml"/></r>
        </p>
        <par n="enclitic"/>
      </e>
      <e>
        <p>
          <l>াঙিস</l>
          <r>াঙ<s n="vblex"/><s n="ft"/><s n="imp"/><s n="p3"/><s n="pol"/></r>
        </p>
        <par n="enclitic"/>
      </e>
      <e>
        <p>
          <l>াঙত</l>
          <r>াঙ<s n="vblex"/><s n="past"/><s n="hbtl"/><s n="impers"/></r>
        </p>
        <par n="enclitic"/>
      </e>
      <e>
        <p>
          <l>াঙতে থাকবে</l>
          <r>াঙ<s n="vblex"/><s n="ft"/><s n="cnt"/><s n="p2"/><s n="fam"/></r>
        </p>
        <par n="enclitic"/>
      </e>
      <e>
        <p>
          <l>াঙছিস</l>
          <r>াঙ<s n="vblex"/><s n="pres"/><s n="cnt"/><s n="p2"/><s n="infml"/></r>
        </p>
        <par n="enclitic"/>
      </e>
      <e>
        <p>
          <l>াঙ</l>
          <r>াঙ<s n="vblex"/><s n="pres"/><s n="smpl"/><s n="p2"/><s n="fam"/></r>
        </p>
        <par n="enclitic"/>
      </e>
      <e>
        <p>
          <l>েঙেছিলেন</l>
          <r>াঙ<s n="vblex"/><s n="plprft"/><s n="p2"/><s n="pol"/></r>
        </p>
        <par n="enclitic"/>
      </e>
      <e>
        <p>
          <l>াঙছিলে</l>
          <r>াঙ<s n="vblex"/><s n="past"/><s n="cnt"/><s n="p2"/><s n="fam"/></r>
        </p>
        <par n="enclitic"/>
      </e>
      <e>
        <p>
          <l>াঙছ</l>
          <r>াঙ<s n="vblex"/><s n="pres"/><s n="cnt"/><s n="p2"/><s n="fam"/></r>
        </p>
        <par n="enclitic"/>
      </e>
      <e>
        <p>
          <l>াঙতে থাকবেন</l>
          <r>াঙ<s n="vblex"/><s n="ft"/><s n="cnt"/><s n="p3"/><s n="pol"/></r>
        </p>
        <par n="enclitic"/>
      </e>
      <e>
        <p>
          <l>েঙেছিস</l>
          <r>াঙ<s n="vblex"/><s n="prft"/><s n="p2"/><s n="infml"/></r>
        </p>
        <par n="enclitic"/>
      </e>
      <e>
        <p>
          <l>াঙুন</l>
          <r>াঙ<s n="vblex"/><s n="pres"/><s n="imp"/><s n="p3"/><s n="infml"/></r>
        </p>
        <par n="enclitic"/>
      </e>
      <e>
        <p>
          <l>েঙেছেন</l>
          <r>াঙ<s n="vblex"/><s n="prft"/><s n="p3"/><s n="pol"/></r>
        </p>
        <par n="enclitic"/>
      </e>
      <e>
        <p>
          <l>াঙবেন</l>
          <r>াঙ<s n="vblex"/><s n="ft"/><s n="smpl"/><s n="p2"/><s n="pol"/></r>
        </p>
        <par n="enclitic"/>
      </e>
      <e>
        <p>
          <l>াঙবি</l>
          <r>াঙ<s n="vblex"/><s n="ft"/><s n="smpl"/><s n="p2"/><s n="infml"/></r>
        </p>
        <par n="enclitic"/>
      </e>
      <e>
        <p>
          <l>াঙুক</l>
          <r>াঙ<s n="vblex"/><s n="ft"/><s n="imp"/><s n="p2"/><s n="pol"/></r>
        </p>
        <par n="enclitic"/>
      </e>
      <e>
        <p>
          <l>েঙেছিলেন</l>
          <r>াঙ<s n="vblex"/><s n="plprft"/><s n="p3"/><s n="pol"/></r>
        </p>
        <par n="enclitic"/>
      </e>
      <e>
        <p>
          <l>াঙে</l>
          <r>াঙ<s n="vblex"/><s n="pres"/><s n="smpl"/><s n="impers"/></r>
        </p>
        <par n="enclitic"/>
      </e>
      <e>
        <p>
          <l>াঙছে</l>
          <r>াঙ<s n="vblex"/><s n="pres"/><s n="cnt"/><s n="impers"/></r>
        </p>
        <par n="enclitic"/>
      </e>
      <e>
        <p>
          <l>াঙলাম</l>
          <r>াঙ<s n="vblex"/><s n="past"/><s n="smpl"/><s n="p1"/></r>
        </p>
        <par n="enclitic"/>
      </e>
      <e>
        <p>
          <l>াঙুন</l>
          <r>াঙ<s n="vblex"/><s n="pres"/><s n="imp"/><s n="p2"/><s n="fam"/></r>
        </p>
        <par n="enclitic"/>
      </e>
      <e>
        <p>
          <l>েঙেছে</l>
          <r>াঙ<s n="vblex"/><s n="prft"/><s n="impers"/></r>
        </p>
        <par n="enclitic"/>
      </e>
      <e>
        <p>
          <l>াঙতে থাকবে</l>
          <r>াঙ<s n="vblex"/><s n="ft"/><s n="cnt"/><s n="p3"/><s n="infml"/></r>
        </p>
        <par n="enclitic"/>
      </e>
      <e>
        <p>
          <l>াঙতে থাকবি</l>
          <r>াঙ<s n="vblex"/><s n="ft"/><s n="cnt"/><s n="p2"/><s n="infml"/></r>
        </p>
        <par n="enclitic"/>
      </e>
      <e>
        <p>
          <l>াঙুক</l>
          <r>াঙ<s n="vblex"/><s n="pres"/><s n="imp"/><s n="impers"/></r>
        </p>
        <par n="enclitic"/>
      </e>
      <e>
        <p>
          <l>েঙেছি</l>
          <r>াঙ<s n="vblex"/><s n="prft"/><s n="p1"/></r>
        </p>
        <par n="enclitic"/>
      </e>
      <e>
        <p>
          <l>াঙতি</l>
          <r>াঙ<s n="vblex"/><s n="past"/><s n="hbtl"/><s n="p2"/><s n="infml"/></r>
        </p>
        <par n="enclitic"/>
      </e>
      <e>
        <p>
          <l>াঙার</l>
          <r>াঙ<s n="vblex"/><s n="gen"/></r>
        </p>
        <par n="enclitic"/>
      </e>
      <e>
        <p>
          <l>াঙতে থাকবে</l>
          <r>াঙ<s n="vblex"/><s n="ft"/><s n="cnt"/><s n="impers"/></r>
        </p>
        <par n="enclitic"/>
      </e>
      <e>
        <p>
          <l>াঙতে</l>
          <r>াঙ<s n="vblex"/><s n="past"/><s n="hbtl"/><s n="p2"/><s n="fam"/></r>
        </p>
        <par n="enclitic"/>
      </e>
      <e>
        <p>
          <l>াঙতেন</l>
          <r>াঙ<s n="vblex"/><s n="past"/><s n="hbtl"/><s n="p2"/><s n="pol"/></r>
        </p>
        <par n="enclitic"/>
      </e>
      <e>
        <p>
          <l>াঙছিলেন</l>
          <r>াঙ<s n="vblex"/><s n="past"/><s n="cnt"/><s n="p3"/><s n="pol"/></r>
        </p>
        <par n="enclitic"/>
      </e>
      <e>
        <p>
          <l>াঙছেন</l>
          <r>াঙ<s n="vblex"/><s n="pres"/><s n="cnt"/><s n="p2"/><s n="pol"/></r>
        </p>
        <par n="enclitic"/>
      </e>
      <e>
        <p>
          <l>েঙো</l>
          <r>াঙ<s n="vblex"/><s n="ft"/><s n="imp"/><s n="p2"/><s n="infml"/></r>
        </p>
        <par n="enclitic"/>
      </e>
      <e>
        <p>
          <l>াঙেন</l>
          <r>াঙ<s n="vblex"/><s n="pres"/><s n="smpl"/><s n="p3"/><s n="pol"/></r>
        </p>
        <par n="enclitic"/>
      </e>
      <e>
        <p>
          <l>েঙেছ</l>
          <r>াঙ<s n="vblex"/><s n="prft"/><s n="p2"/><s n="fam"/></r>
        </p>
        <par n="enclitic"/>
      </e>
      <e>
        <p>
          <l>াঙলেন</l>
          <r>াঙ<s n="vblex"/><s n="past"/><s n="smpl"/><s n="p2"/><s n="pol"/></r>
        </p>
        <par n="enclitic"/>
      </e>
      <e>
        <p>
          <l>েঙেছিলি</l>
          <r>াঙ<s n="vblex"/><s n="plprft"/><s n="p2"/><s n="infml"/></r>
        </p>
        <par n="enclitic"/>
      </e>
      <e>
        <p>
          <l>াঙছিলেন</l>
          <r>াঙ<s n="vblex"/><s n="past"/><s n="cnt"/><s n="p2"/><s n="pol"/></r>
        </p>
        <par n="enclitic"/>
      </e>
      <e>
        <p>
          <l>াঙছেন</l>
          <r>াঙ<s n="vblex"/><s n="pres"/><s n="cnt"/><s n="p3"/><s n="pol"/></r>
        </p>
        <par n="enclitic"/>
      </e>
      <e>
        <p>
          <l>াঙত</l>
          <r>াঙ<s n="vblex"/><s n="past"/><s n="hbtl"/><s n="p3"/><s n="infml"/></r>
        </p>
        <par n="enclitic"/>
      </e>
      <e>
        <p>
          <l>াঙতাম</l>
          <r>াঙ<s n="vblex"/><s n="past"/><s n="hbtl"/><s n="p1"/></r>
        </p>
        <par n="enclitic"/>
      </e>
      <e>
        <p>
          <l>াঙল</l>
          <r>াঙ<s n="vblex"/><s n="past"/><s n="smpl"/><s n="impers"/></r>
        </p>
        <par n="enclitic"/>
      </e>
      <e>
        <p>
          <l>াঙে</l>
          <r>াঙ<s n="vblex"/><s n="pres"/><s n="smpl"/><s n="p3"/><s n="infml"/></r>
        </p>
        <par n="enclitic"/>
      </e>
      <e>
        <p>
          <l>েঙেছিলে</l>
          <r>াঙ<s n="vblex"/><s n="plprft"/><s n="p2"/><s n="fam"/></r>
        </p>
        <par n="enclitic"/>
      </e>
      <e>
        <p>
          <l>াঙেন</l>
          <r>াঙ<s n="vblex"/><s n="pres"/><s n="smpl"/><s n="p2"/><s n="pol"/></r>
        </p>
        <par n="enclitic"/>
      </e>
    </pardef>
    <pardef n="হ/াঁট__vblex">
      <e>
        <p>
          <l>াঁটছিলাম</l>
          <r>াঁট<s n="vblex"/><s n="past"/><s n="cnt"/><s n="p1"/></r>
        </p>
        <par n="enclitic"/>
      </e>
      <e>
        <p>
          <l>াঁটছিল</l>
          <r>াঁট<s n="vblex"/><s n="past"/><s n="cnt"/><s n="p3"/><s n="infml"/></r>
        </p>
        <par n="enclitic"/>
      </e>
      <e>
        <p>
          <l>েঁটে</l>
          <r>াঁট<s n="vblex"/><s n="pcnd"/></r>
        </p>
        <par n="enclitic"/>
      </e>
      <e>
        <p>
          <l>েঁটেছেন</l>
          <r>াঁট<s n="vblex"/><s n="prft"/><s n="p2"/><s n="pol"/></r>
        </p>
        <par n="enclitic"/>
      </e>
      <e>
        <p>
          <l>াঁটবে</l>
          <r>াঁট<s n="vblex"/><s n="ft"/><s n="smpl"/><s n="p2"/><s n="fam"/></r>
        </p>
        <par n="enclitic"/>
      </e>
      <e>
        <p>
          <l>াঁটল</l>
          <r>াঁট<s n="vblex"/><s n="past"/><s n="smpl"/><s n="p3"/><s n="infml"/></r>
        </p>
        <par n="enclitic"/>
      </e>
      <e>
        <p>
          <l>েঁটেছিল</l>
          <r>াঁট<s n="vblex"/><s n="ppst"/></r>
        </p>
        <par n="enclitic"/>
      </e>
      <e>
        <p>
          <l>াঁটবেন</l>
          <r>াঁট<s n="vblex"/><s n="ft"/><s n="imp"/><s n="p3"/><s n="infml"/></r>
        </p>
        <par n="enclitic"/>
      </e>
      <e>
        <p>
          <l>াঁটবে</l>
          <r>াঁট<s n="vblex"/><s n="ft"/><s n="smpl"/><s n="impers"/></r>
        </p>
        <par n="enclitic"/>
      </e>
      <e>
        <p>
          <l>াঁটবেন</l>
          <r>াঁট<s n="vblex"/><s n="ft"/><s n="imp"/><s n="p2"/><s n="fam"/></r>
        </p>
        <par n="enclitic"/>
      </e>
      <e>
        <p>
          <l>েঁটেছে</l>
          <r>াঁট<s n="vblex"/><s n="prft"/><s n="p3"/><s n="infml"/></r>
        </p>
        <par n="enclitic"/>
      </e>
      <e>
        <p>
          <l>াঁটবে</l>
          <r>াঁট<s n="vblex"/><s n="ft"/><s n="imp"/><s n="impers"/></r>
        </p>
        <par n="enclitic"/>
      </e>
      <e>
        <p>
          <l>াঁটলি</l>
          <r>াঁট<s n="vblex"/><s n="past"/><s n="smpl"/><s n="p2"/><s n="infml"/></r>
        </p>
        <par n="enclitic"/>
      </e>
      <e>
        <p>
          <l>াঁটছে</l>
          <r>াঁট<s n="vblex"/><s n="pres"/><s n="cnt"/><s n="p3"/><s n="infml"/></r>
        </p>
        <par n="enclitic"/>
      </e>
      <e>
        <p>
          <l>াঁট</l>
          <r>াঁট<s n="vblex"/><s n="pres"/><s n="imp"/><s n="p3"/><s n="pol"/></r>
        </p>
        <par n="enclitic"/>
      </e>
      <e>
        <p>
          <l>াঁটতে থাকব</l>
          <r>াঁট<s n="vblex"/><s n="ft"/><s n="cnt"/><s n="p1"/></r>
        </p>
        <par n="enclitic"/>
      </e>
      <e>
        <p>
          <l>েঁটেছিল</l>
          <r>াঁট<s n="vblex"/><s n="plprft"/><s n="p3"/><s n="infml"/></r>
        </p>
        <par n="enclitic"/>
      </e>
      <e>
        <p>
          <l>াঁটবেন</l>
          <r>াঁট<s n="vblex"/><s n="ft"/><s n="smpl"/><s n="p3"/><s n="pol"/></r>
        </p>
        <par n="enclitic"/>
      </e>
      <e>
        <p>
          <l>াঁটছিল</l>
          <r>াঁট<s n="vblex"/><s n="past"/><s n="cnt"/><s n="impers"/></r>
        </p>
        <par n="enclitic"/>
      </e>
      <e>
        <p>
          <l>াঁটব</l>
          <r>াঁট<s n="vblex"/><s n="ft"/><s n="smpl"/><s n="p1"/></r>
        </p>
        <par n="enclitic"/>
      </e>
      <e>
        <p>
          <l>েঁটেছিল</l>
          <r>াঁট<s n="vblex"/><s n="plprft"/><s n="impers"/></r>
        </p>
        <par n="enclitic"/>
      </e>
      <e>
        <p>
          <l>াঁটতে</l>
          <r>াঁট<s n="vblex"/><s n="inf"/></r>
        </p>
        <par n="enclitic"/>
      </e>
      <e>
        <p>
          <l>েঁটেছিলাম</l>
          <r>াঁট<s n="vblex"/><s n="plprft"/><s n="p1"/></r>
        </p>
        <par n="enclitic"/>
      </e>
      <e>
        <p>
          <l>াঁটলে</l>
          <r>াঁট<s n="vblex"/><s n="pres"/><s n="imp"/><s n="p2"/><s n="pol"/></r>
        </p>
        <par n="enclitic"/>
      </e>
      <e>
        <p>
          <l>াঁটলে</l>
          <r>াঁট<s n="vblex"/><s n="past"/><s n="smpl"/><s n="p2"/><s n="fam"/></r>
        </p>
        <par n="enclitic"/>
      </e>
      <e>
        <p>
          <l>াঁটতে থাকবেন</l>
          <r>াঁট<s n="vblex"/><s n="ft"/><s n="cnt"/><s n="p2"/><s n="pol"/></r>
        </p>
        <par n="enclitic"/>
      </e>
      <e>
        <p>
          <l>াঁটিস</l>
          <r>াঁট<s n="vblex"/><s n="pres"/><s n="smpl"/><s n="p2"/><s n="infml"/></r>
        </p>
        <par n="enclitic"/>
      </e>
      <e>
        <p>
          <l>াঁটি</l>
          <r>াঁট<s n="vblex"/><s n="pres"/><s n="smpl"/><s n="p1"/></r>
        </p>
        <par n="enclitic"/>
      </e>
      <e>
        <p>
          <l>াঁটছি</l>
          <r>াঁট<s n="vblex"/><s n="pres"/><s n="cnt"/><s n="p1"/></r>
        </p>
        <par n="enclitic"/>
      </e>
      <e>
        <p>
          <l>াঁটছিলি</l>
          <r>াঁট<s n="vblex"/><s n="past"/><s n="cnt"/><s n="p2"/><s n="infml"/></r>
        </p>
        <par n="enclitic"/>
      </e>
      <e>
        <p>
          <l>াঁটলেন</l>
          <r>াঁট<s n="vblex"/><s n="past"/><s n="smpl"/><s n="p3"/><s n="pol"/></r>
        </p>
        <par n="enclitic"/>
      </e>
      <e>
        <p>
          <l>াঁটবে</l>
          <r>াঁট<s n="vblex"/><s n="ft"/><s n="smpl"/><s n="p3"/><s n="infml"/></r>
        </p>
        <par n="enclitic"/>
      </e>
      <e>
        <p>
          <l>াঁটা</l>
          <r>াঁট<s n="vblex"/><s n="ger"/></r>
        </p>
        <par n="enclitic"/>
      </e>
      <e>
        <p>
          <l>াঁটতেন</l>
          <r>াঁট<s n="vblex"/><s n="past"/><s n="hbtl"/><s n="p3"/><s n="pol"/></r>
        </p>
        <par n="enclitic"/>
      </e>
      <e>
        <p>
          <l>াঁট</l>
          <r>াঁট<s n="vblex"/><s n="pres"/><s n="imp"/><s n="p2"/><s n="infml"/></r>
        </p>
        <par n="enclitic"/>
      </e>
      <e>
        <p>
          <l>াঁটিস</l>
          <r>াঁট<s n="vblex"/><s n="ft"/><s n="imp"/><s n="p3"/><s n="pol"/></r>
        </p>
        <par n="enclitic"/>
      </e>
      <e>
        <p>
          <l>াঁটত</l>
          <r>াঁট<s n="vblex"/><s n="past"/><s n="hbtl"/><s n="impers"/></r>
        </p>
        <par n="enclitic"/>
      </e>
      <e>
        <p>
          <l>াঁটতে থাকবে</l>
          <r>াঁট<s n="vblex"/><s n="ft"/><s n="cnt"/><s n="p2"/><s n="fam"/></r>
        </p>
        <par n="enclitic"/>
      </e>
      <e>
        <p>
          <l>াঁটছিস</l>
          <r>াঁট<s n="vblex"/><s n="pres"/><s n="cnt"/><s n="p2"/><s n="infml"/></r>
        </p>
        <par n="enclitic"/>
      </e>
      <e>
        <p>
          <l>াঁট</l>
          <r>াঁট<s n="vblex"/><s n="pres"/><s n="smpl"/><s n="p2"/><s n="fam"/></r>
        </p>
        <par n="enclitic"/>
      </e>
      <e>
        <p>
          <l>েঁটেছিলেন</l>
          <r>াঁট<s n="vblex"/><s n="plprft"/><s n="p2"/><s n="pol"/></r>
        </p>
        <par n="enclitic"/>
      </e>
      <e>
        <p>
          <l>াঁটছিলে</l>
          <r>াঁট<s n="vblex"/><s n="past"/><s n="cnt"/><s n="p2"/><s n="fam"/></r>
        </p>
        <par n="enclitic"/>
      </e>
      <e>
        <p>
          <l>াঁটছ</l>
          <r>াঁট<s n="vblex"/><s n="pres"/><s n="cnt"/><s n="p2"/><s n="fam"/></r>
        </p>
        <par n="enclitic"/>
      </e>
      <e>
        <p>
          <l>াঁটতে থাকবেন</l>
          <r>াঁট<s n="vblex"/><s n="ft"/><s n="cnt"/><s n="p3"/><s n="pol"/></r>
        </p>
        <par n="enclitic"/>
      </e>
      <e>
        <p>
          <l>েঁটেছিস</l>
          <r>াঁট<s n="vblex"/><s n="prft"/><s n="p2"/><s n="infml"/></r>
        </p>
        <par n="enclitic"/>
      </e>
      <e>
        <p>
          <l>াঁটুন</l>
          <r>াঁট<s n="vblex"/><s n="pres"/><s n="imp"/><s n="p3"/><s n="infml"/></r>
        </p>
        <par n="enclitic"/>
      </e>
      <e>
        <p>
          <l>েঁটেছেন</l>
          <r>াঁট<s n="vblex"/><s n="prft"/><s n="p3"/><s n="pol"/></r>
        </p>
        <par n="enclitic"/>
      </e>
      <e>
        <p>
          <l>াঁটবেন</l>
          <r>াঁট<s n="vblex"/><s n="ft"/><s n="smpl"/><s n="p2"/><s n="pol"/></r>
        </p>
        <par n="enclitic"/>
      </e>
      <e>
        <p>
          <l>াঁটবি</l>
          <r>াঁট<s n="vblex"/><s n="ft"/><s n="smpl"/><s n="p2"/><s n="infml"/></r>
        </p>
        <par n="enclitic"/>
      </e>
      <e>
        <p>
          <l>াঁটুক</l>
          <r>াঁট<s n="vblex"/><s n="ft"/><s n="imp"/><s n="p2"/><s n="pol"/></r>
        </p>
        <par n="enclitic"/>
      </e>
      <e>
        <p>
          <l>েঁটেছিলেন</l>
          <r>াঁট<s n="vblex"/><s n="plprft"/><s n="p3"/><s n="pol"/></r>
        </p>
        <par n="enclitic"/>
      </e>
      <e>
        <p>
          <l>াঁটে</l>
          <r>াঁট<s n="vblex"/><s n="pres"/><s n="smpl"/><s n="impers"/></r>
        </p>
        <par n="enclitic"/>
      </e>
      <e>
        <p>
          <l>াঁটছে</l>
          <r>াঁট<s n="vblex"/><s n="pres"/><s n="cnt"/><s n="impers"/></r>
        </p>
        <par n="enclitic"/>
      </e>
      <e>
        <p>
          <l>াঁটলাম</l>
          <r>াঁট<s n="vblex"/><s n="past"/><s n="smpl"/><s n="p1"/></r>
        </p>
        <par n="enclitic"/>
      </e>
      <e>
        <p>
          <l>াঁটুন</l>
          <r>াঁট<s n="vblex"/><s n="pres"/><s n="imp"/><s n="p2"/><s n="fam"/></r>
        </p>
        <par n="enclitic"/>
      </e>
      <e>
        <p>
          <l>েঁটেছে</l>
          <r>াঁট<s n="vblex"/><s n="prft"/><s n="impers"/></r>
        </p>
        <par n="enclitic"/>
      </e>
      <e>
        <p>
          <l>াঁটতে থাকবে</l>
          <r>াঁট<s n="vblex"/><s n="ft"/><s n="cnt"/><s n="p3"/><s n="infml"/></r>
        </p>
        <par n="enclitic"/>
      </e>
      <e>
        <p>
          <l>াঁটতে থাকবি</l>
          <r>াঁট<s n="vblex"/><s n="ft"/><s n="cnt"/><s n="p2"/><s n="infml"/></r>
        </p>
        <par n="enclitic"/>
      </e>
      <e>
        <p>
          <l>াঁটুক</l>
          <r>াঁট<s n="vblex"/><s n="pres"/><s n="imp"/><s n="impers"/></r>
        </p>
        <par n="enclitic"/>
      </e>
      <e>
        <p>
          <l>েঁটেছি</l>
          <r>াঁট<s n="vblex"/><s n="prft"/><s n="p1"/></r>
        </p>
        <par n="enclitic"/>
      </e>
      <e>
        <p>
          <l>াঁটতি</l>
          <r>াঁট<s n="vblex"/><s n="past"/><s n="hbtl"/><s n="p2"/><s n="infml"/></r>
        </p>
        <par n="enclitic"/>
      </e>
      <e>
        <p>
          <l>াঁটার</l>
          <r>াঁট<s n="vblex"/><s n="gen"/></r>
        </p>
        <par n="enclitic"/>
      </e>
      <e>
        <p>
          <l>াঁটতে থাকবে</l>
          <r>াঁট<s n="vblex"/><s n="ft"/><s n="cnt"/><s n="impers"/></r>
        </p>
        <par n="enclitic"/>
      </e>
      <e>
        <p>
          <l>াঁটতে</l>
          <r>াঁট<s n="vblex"/><s n="past"/><s n="hbtl"/><s n="p2"/><s n="fam"/></r>
        </p>
        <par n="enclitic"/>
      </e>
      <e>
        <p>
          <l>াঁটতেন</l>
          <r>াঁট<s n="vblex"/><s n="past"/><s n="hbtl"/><s n="p2"/><s n="pol"/></r>
        </p>
        <par n="enclitic"/>
      </e>
      <e>
        <p>
          <l>াঁটছিলেন</l>
          <r>াঁট<s n="vblex"/><s n="past"/><s n="cnt"/><s n="p3"/><s n="pol"/></r>
        </p>
        <par n="enclitic"/>
      </e>
      <e>
        <p>
          <l>াঁটছেন</l>
          <r>াঁট<s n="vblex"/><s n="pres"/><s n="cnt"/><s n="p2"/><s n="pol"/></r>
        </p>
        <par n="enclitic"/>
      </e>
      <e>
        <p>
          <l>েঁটো</l>
          <r>াঁট<s n="vblex"/><s n="ft"/><s n="imp"/><s n="p2"/><s n="infml"/></r>
        </p>
        <par n="enclitic"/>
      </e>
      <e>
        <p>
          <l>াঁটেন</l>
          <r>াঁট<s n="vblex"/><s n="pres"/><s n="smpl"/><s n="p3"/><s n="pol"/></r>
        </p>
        <par n="enclitic"/>
      </e>
      <e>
        <p>
          <l>েঁটেছ</l>
          <r>াঁট<s n="vblex"/><s n="prft"/><s n="p2"/><s n="fam"/></r>
        </p>
        <par n="enclitic"/>
      </e>
      <e>
        <p>
          <l>াঁটলেন</l>
          <r>াঁট<s n="vblex"/><s n="past"/><s n="smpl"/><s n="p2"/><s n="pol"/></r>
        </p>
        <par n="enclitic"/>
      </e>
      <e>
        <p>
          <l>েঁটেছিলি</l>
          <r>াঁট<s n="vblex"/><s n="plprft"/><s n="p2"/><s n="infml"/></r>
        </p>
        <par n="enclitic"/>
      </e>
      <e>
        <p>
          <l>াঁটছিলেন</l>
          <r>াঁট<s n="vblex"/><s n="past"/><s n="cnt"/><s n="p2"/><s n="pol"/></r>
        </p>
        <par n="enclitic"/>
      </e>
      <e>
        <p>
          <l>াঁটছেন</l>
          <r>াঁট<s n="vblex"/><s n="pres"/><s n="cnt"/><s n="p3"/><s n="pol"/></r>
        </p>
        <par n="enclitic"/>
      </e>
      <e>
        <p>
          <l>াঁটত</l>
          <r>াঁট<s n="vblex"/><s n="past"/><s n="hbtl"/><s n="p3"/><s n="infml"/></r>
        </p>
        <par n="enclitic"/>
      </e>
      <e>
        <p>
          <l>াঁটতাম</l>
          <r>াঁট<s n="vblex"/><s n="past"/><s n="hbtl"/><s n="p1"/></r>
        </p>
        <par n="enclitic"/>
      </e>
      <e>
        <p>
          <l>াঁটল</l>
          <r>াঁট<s n="vblex"/><s n="past"/><s n="smpl"/><s n="impers"/></r>
        </p>
        <par n="enclitic"/>
      </e>
      <e>
        <p>
          <l>াঁটে</l>
          <r>াঁট<s n="vblex"/><s n="pres"/><s n="smpl"/><s n="p3"/><s n="infml"/></r>
        </p>
        <par n="enclitic"/>
      </e>
      <e>
        <p>
          <l>েঁটেছিলে</l>
          <r>াঁট<s n="vblex"/><s n="plprft"/><s n="p2"/><s n="fam"/></r>
        </p>
        <par n="enclitic"/>
      </e>
      <e>
        <p>
          <l>াঁটেন</l>
          <r>াঁট<s n="vblex"/><s n="pres"/><s n="smpl"/><s n="p2"/><s n="pol"/></r>
        </p>
        <par n="enclitic"/>
      </e>
    </pardef>
    <pardef n="ক/েন__vblex">
      <e>
        <p>
          <l>িনছিলাম</l>
          <r>েন<s n="vblex"/><s n="past"/><s n="cnt"/><s n="p1"/></r>
        </p>
        <par n="enclitic"/>
      </e>
      <e>
        <p>
          <l>িনছিল</l>
          <r>েন<s n="vblex"/><s n="past"/><s n="cnt"/><s n="p3"/><s n="infml"/></r>
        </p>
        <par n="enclitic"/>
      </e>
      <e>
        <p>
          <l>িনে</l>
          <r>েন<s n="vblex"/><s n="pcnd"/></r>
        </p>
        <par n="enclitic"/>
      </e>
      <e>
        <p>
          <l>িনেছেন</l>
          <r>েন<s n="vblex"/><s n="prft"/><s n="p2"/><s n="pol"/></r>
        </p>
        <par n="enclitic"/>
      </e>
      <e>
        <p>
          <l>িনবে</l>
          <r>েন<s n="vblex"/><s n="ft"/><s n="smpl"/><s n="p2"/><s n="fam"/></r>
        </p>
        <par n="enclitic"/>
      </e>
      <e>
        <p>
          <l>িনল</l>
          <r>েন<s n="vblex"/><s n="past"/><s n="smpl"/><s n="p3"/><s n="infml"/></r>
        </p>
        <par n="enclitic"/>
      </e>
      <e>
        <p>
          <l>িনেছিল</l>
          <r>েন<s n="vblex"/><s n="ppst"/></r>
        </p>
        <par n="enclitic"/>
      </e>
      <e>
        <p>
          <l>িনবেন</l>
          <r>েন<s n="vblex"/><s n="ft"/><s n="imp"/><s n="p3"/><s n="infml"/></r>
        </p>
        <par n="enclitic"/>
      </e>
      <e>
        <p>
          <l>িনবে</l>
          <r>েন<s n="vblex"/><s n="ft"/><s n="smpl"/><s n="impers"/></r>
        </p>
        <par n="enclitic"/>
      </e>
      <e>
        <p>
          <l>িনবেন</l>
          <r>েন<s n="vblex"/><s n="ft"/><s n="imp"/><s n="p2"/><s n="fam"/></r>
        </p>
        <par n="enclitic"/>
      </e>
      <e>
        <p>
          <l>িনেছে</l>
          <r>েন<s n="vblex"/><s n="prft"/><s n="p3"/><s n="infml"/></r>
        </p>
        <par n="enclitic"/>
      </e>
      <e>
        <p>
          <l>িনবে</l>
          <r>েন<s n="vblex"/><s n="ft"/><s n="imp"/><s n="impers"/></r>
        </p>
        <par n="enclitic"/>
      </e>
      <e>
        <p>
          <l>িনলি</l>
          <r>েন<s n="vblex"/><s n="past"/><s n="smpl"/><s n="p2"/><s n="infml"/></r>
        </p>
        <par n="enclitic"/>
      </e>
      <e>
        <p>
          <l>িনছে</l>
          <r>েন<s n="vblex"/><s n="pres"/><s n="cnt"/><s n="p3"/><s n="infml"/></r>
        </p>
        <par n="enclitic"/>
      </e>
      <e>
        <p>
          <l>িন</l>
          <r>েন<s n="vblex"/><s n="pres"/><s n="imp"/><s n="p3"/><s n="pol"/></r>
        </p>
        <par n="enclitic"/>
      </e>
      <e>
        <p>
          <l>িনতে থাকব</l>
          <r>েন<s n="vblex"/><s n="ft"/><s n="cnt"/><s n="p1"/></r>
        </p>
        <par n="enclitic"/>
      </e>
      <e>
        <p>
          <l>িনেছিল</l>
          <r>েন<s n="vblex"/><s n="plprft"/><s n="p3"/><s n="infml"/></r>
        </p>
        <par n="enclitic"/>
      </e>
      <e>
        <p>
          <l>িনবেন</l>
          <r>েন<s n="vblex"/><s n="ft"/><s n="smpl"/><s n="p3"/><s n="pol"/></r>
        </p>
        <par n="enclitic"/>
      </e>
      <e>
        <p>
          <l>িনছিল</l>
          <r>েন<s n="vblex"/><s n="past"/><s n="cnt"/><s n="impers"/></r>
        </p>
        <par n="enclitic"/>
      </e>
      <e>
        <p>
          <l>িনব</l>
          <r>েন<s n="vblex"/><s n="ft"/><s n="smpl"/><s n="p1"/></r>
        </p>
        <par n="enclitic"/>
      </e>
      <e>
        <p>
          <l>িনেছিল</l>
          <r>েন<s n="vblex"/><s n="plprft"/><s n="impers"/></r>
        </p>
        <par n="enclitic"/>
      </e>
      <e>
        <p>
          <l>িনতে</l>
          <r>েন<s n="vblex"/><s n="inf"/></r>
        </p>
        <par n="enclitic"/>
      </e>
      <e>
        <p>
          <l>িনেছিলাম</l>
          <r>েন<s n="vblex"/><s n="plprft"/><s n="p1"/></r>
        </p>
        <par n="enclitic"/>
      </e>
      <e>
        <p>
          <l>িনলে</l>
          <r>েন<s n="vblex"/><s n="pres"/><s n="imp"/><s n="p2"/><s n="pol"/></r>
        </p>
        <par n="enclitic"/>
      </e>
      <e>
        <p>
          <l>িনলে</l>
          <r>েন<s n="vblex"/><s n="past"/><s n="smpl"/><s n="p2"/><s n="fam"/></r>
        </p>
        <par n="enclitic"/>
      </e>
      <e>
        <p>
          <l>িনতে থাকবেন</l>
          <r>েন<s n="vblex"/><s n="ft"/><s n="cnt"/><s n="p2"/><s n="pol"/></r>
        </p>
        <par n="enclitic"/>
      </e>
      <e>
        <p>
          <l>িনিস</l>
          <r>েন<s n="vblex"/><s n="pres"/><s n="smpl"/><s n="p2"/><s n="infml"/></r>
        </p>
        <par n="enclitic"/>
      </e>
      <e>
        <p>
          <l>িনি</l>
          <r>েন<s n="vblex"/><s n="pres"/><s n="smpl"/><s n="p1"/></r>
        </p>
        <par n="enclitic"/>
      </e>
      <e>
        <p>
          <l>িনছি</l>
          <r>েন<s n="vblex"/><s n="pres"/><s n="cnt"/><s n="p1"/></r>
        </p>
        <par n="enclitic"/>
      </e>
      <e>
        <p>
          <l>িনছিলি</l>
          <r>েন<s n="vblex"/><s n="past"/><s n="cnt"/><s n="p2"/><s n="infml"/></r>
        </p>
        <par n="enclitic"/>
      </e>
      <e>
        <p>
          <l>িনলেন</l>
          <r>েন<s n="vblex"/><s n="past"/><s n="smpl"/><s n="p3"/><s n="pol"/></r>
        </p>
        <par n="enclitic"/>
      </e>
      <e>
        <p>
          <l>িনবে</l>
          <r>েন<s n="vblex"/><s n="ft"/><s n="smpl"/><s n="p3"/><s n="infml"/></r>
        </p>
        <par n="enclitic"/>
      </e>
      <e>
        <p>
          <l>েনা</l>
          <r>েন<s n="vblex"/><s n="ger"/></r>
        </p>
        <par n="enclitic"/>
      </e>
      <e>
        <p>
          <l>িনতেন</l>
          <r>েন<s n="vblex"/><s n="past"/><s n="hbtl"/><s n="p3"/><s n="pol"/></r>
        </p>
        <par n="enclitic"/>
      </e>
      <e>
        <p>
          <l>েন</l>
          <r>েন<s n="vblex"/><s n="pres"/><s n="imp"/><s n="p2"/><s n="infml"/></r>
        </p>
        <par n="enclitic"/>
      </e>
      <e>
        <p>
          <l>িনিস</l>
          <r>েন<s n="vblex"/><s n="ft"/><s n="imp"/><s n="p3"/><s n="pol"/></r>
        </p>
        <par n="enclitic"/>
      </e>
      <e>
        <p>
          <l>িনত</l>
          <r>েন<s n="vblex"/><s n="past"/><s n="hbtl"/><s n="impers"/></r>
        </p>
        <par n="enclitic"/>
      </e>
      <e>
        <p>
          <l>িনতে থাকবে</l>
          <r>েন<s n="vblex"/><s n="ft"/><s n="cnt"/><s n="p2"/><s n="fam"/></r>
        </p>
        <par n="enclitic"/>
      </e>
      <e>
        <p>
          <l>িনছিস</l>
          <r>েন<s n="vblex"/><s n="pres"/><s n="cnt"/><s n="p2"/><s n="infml"/></r>
        </p>
        <par n="enclitic"/>
      </e>
      <e>
        <p>
          <l>েন</l>
          <r>েন<s n="vblex"/><s n="pres"/><s n="smpl"/><s n="p2"/><s n="fam"/></r>
        </p>
        <par n="enclitic"/>
      </e>
      <e>
        <p>
          <l>িনেছিলেন</l>
          <r>েন<s n="vblex"/><s n="plprft"/><s n="p2"/><s n="pol"/></r>
        </p>
        <par n="enclitic"/>
      </e>
      <e>
        <p>
          <l>িনছিলে</l>
          <r>েন<s n="vblex"/><s n="past"/><s n="cnt"/><s n="p2"/><s n="fam"/></r>
        </p>
        <par n="enclitic"/>
      </e>
      <e>
        <p>
          <l>িনছ</l>
          <r>েন<s n="vblex"/><s n="pres"/><s n="cnt"/><s n="p2"/><s n="fam"/></r>
        </p>
        <par n="enclitic"/>
      </e>
      <e>
        <p>
          <l>িনতে থাকবেন</l>
          <r>েন<s n="vblex"/><s n="ft"/><s n="cnt"/><s n="p3"/><s n="pol"/></r>
        </p>
        <par n="enclitic"/>
      </e>
      <e>
        <p>
          <l>িনেছিস</l>
          <r>েন<s n="vblex"/><s n="prft"/><s n="p2"/><s n="infml"/></r>
        </p>
        <par n="enclitic"/>
      </e>
      <e>
        <p>
          <l>িনুন</l>
          <r>েন<s n="vblex"/><s n="pres"/><s n="imp"/><s n="p3"/><s n="infml"/></r>
        </p>
        <par n="enclitic"/>
      </e>
      <e>
        <p>
          <l>িনেছেন</l>
          <r>েন<s n="vblex"/><s n="prft"/><s n="p3"/><s n="pol"/></r>
        </p>
        <par n="enclitic"/>
      </e>
      <e>
        <p>
          <l>িনবেন</l>
          <r>েন<s n="vblex"/><s n="ft"/><s n="smpl"/><s n="p2"/><s n="pol"/></r>
        </p>
        <par n="enclitic"/>
      </e>
      <e>
        <p>
          <l>িনবি</l>
          <r>েন<s n="vblex"/><s n="ft"/><s n="smpl"/><s n="p2"/><s n="infml"/></r>
        </p>
        <par n="enclitic"/>
      </e>
      <e>
        <p>
          <l>িনুক</l>
          <r>েন<s n="vblex"/><s n="ft"/><s n="imp"/><s n="p2"/><s n="pol"/></r>
        </p>
        <par n="enclitic"/>
      </e>
      <e>
        <p>
          <l>িনেছিলেন</l>
          <r>েন<s n="vblex"/><s n="plprft"/><s n="p3"/><s n="pol"/></r>
        </p>
        <par n="enclitic"/>
      </e>
      <e>
        <p>
          <l>েনে</l>
          <r>েন<s n="vblex"/><s n="pres"/><s n="smpl"/><s n="impers"/></r>
        </p>
        <par n="enclitic"/>
      </e>
      <e>
        <p>
          <l>িনছে</l>
          <r>েন<s n="vblex"/><s n="pres"/><s n="cnt"/><s n="impers"/></r>
        </p>
        <par n="enclitic"/>
      </e>
      <e>
        <p>
          <l>িনলাম</l>
          <r>েন<s n="vblex"/><s n="past"/><s n="smpl"/><s n="p1"/></r>
        </p>
        <par n="enclitic"/>
      </e>
      <e>
        <p>
          <l>িনুন</l>
          <r>েন<s n="vblex"/><s n="pres"/><s n="imp"/><s n="p2"/><s n="fam"/></r>
        </p>
        <par n="enclitic"/>
      </e>
      <e>
        <p>
          <l>িনেছে</l>
          <r>েন<s n="vblex"/><s n="prft"/><s n="impers"/></r>
        </p>
        <par n="enclitic"/>
      </e>
      <e>
        <p>
          <l>িনতে থাকবে</l>
          <r>েন<s n="vblex"/><s n="ft"/><s n="cnt"/><s n="p3"/><s n="infml"/></r>
        </p>
        <par n="enclitic"/>
      </e>
      <e>
        <p>
          <l>িনতে থাকবি</l>
          <r>েন<s n="vblex"/><s n="ft"/><s n="cnt"/><s n="p2"/><s n="infml"/></r>
        </p>
        <par n="enclitic"/>
      </e>
      <e>
        <p>
          <l>িনুক</l>
          <r>েন<s n="vblex"/><s n="pres"/><s n="imp"/><s n="impers"/></r>
        </p>
        <par n="enclitic"/>
      </e>
      <e>
        <p>
          <l>িনেছি</l>
          <r>েন<s n="vblex"/><s n="prft"/><s n="p1"/></r>
        </p>
        <par n="enclitic"/>
      </e>
      <e>
        <p>
          <l>িনতি</l>
          <r>েন<s n="vblex"/><s n="past"/><s n="hbtl"/><s n="p2"/><s n="infml"/></r>
        </p>
        <par n="enclitic"/>
      </e>
      <e>
        <p>
          <l>েনার</l>
          <r>েন<s n="vblex"/><s n="gen"/></r>
        </p>
        <par n="enclitic"/>
      </e>
      <e>
        <p>
          <l>িনতে থাকবে</l>
          <r>েন<s n="vblex"/><s n="ft"/><s n="cnt"/><s n="impers"/></r>
        </p>
        <par n="enclitic"/>
      </e>
      <e>
        <p>
          <l>িনতে</l>
          <r>েন<s n="vblex"/><s n="past"/><s n="hbtl"/><s n="p2"/><s n="fam"/></r>
        </p>
        <par n="enclitic"/>
      </e>
      <e>
        <p>
          <l>িনতেন</l>
          <r>েন<s n="vblex"/><s n="past"/><s n="hbtl"/><s n="p2"/><s n="pol"/></r>
        </p>
        <par n="enclitic"/>
      </e>
      <e>
        <p>
          <l>িনছিলেন</l>
          <r>েন<s n="vblex"/><s n="past"/><s n="cnt"/><s n="p3"/><s n="pol"/></r>
        </p>
        <par n="enclitic"/>
      </e>
      <e>
        <p>
          <l>িনছেন</l>
          <r>েন<s n="vblex"/><s n="pres"/><s n="cnt"/><s n="p2"/><s n="pol"/></r>
        </p>
        <par n="enclitic"/>
      </e>
      <e>
        <p>
          <l>েনো</l>
          <r>েন<s n="vblex"/><s n="ft"/><s n="imp"/><s n="p2"/><s n="infml"/></r>
        </p>
        <par n="enclitic"/>
      </e>
      <e>
        <p>
          <l>েনেন</l>
          <r>েন<s n="vblex"/><s n="pres"/><s n="smpl"/><s n="p3"/><s n="pol"/></r>
        </p>
        <par n="enclitic"/>
      </e>
      <e>
        <p>
          <l>িনেছ</l>
          <r>েন<s n="vblex"/><s n="prft"/><s n="p2"/><s n="fam"/></r>
        </p>
        <par n="enclitic"/>
      </e>
      <e>
        <p>
          <l>িনলেন</l>
          <r>েন<s n="vblex"/><s n="past"/><s n="smpl"/><s n="p2"/><s n="pol"/></r>
        </p>
        <par n="enclitic"/>
      </e>
      <e>
        <p>
          <l>িনেছিলি</l>
          <r>েন<s n="vblex"/><s n="plprft"/><s n="p2"/><s n="infml"/></r>
        </p>
        <par n="enclitic"/>
      </e>
      <e>
        <p>
          <l>িনছিলেন</l>
          <r>েন<s n="vblex"/><s n="past"/><s n="cnt"/><s n="p2"/><s n="pol"/></r>
        </p>
        <par n="enclitic"/>
      </e>
      <e>
        <p>
          <l>িনছেন</l>
          <r>েন<s n="vblex"/><s n="pres"/><s n="cnt"/><s n="p3"/><s n="pol"/></r>
        </p>
        <par n="enclitic"/>
      </e>
      <e>
        <p>
          <l>িনত</l>
          <r>েন<s n="vblex"/><s n="past"/><s n="hbtl"/><s n="p3"/><s n="infml"/></r>
        </p>
        <par n="enclitic"/>
      </e>
      <e>
        <p>
          <l>িনতাম</l>
          <r>েন<s n="vblex"/><s n="past"/><s n="hbtl"/><s n="p1"/></r>
        </p>
        <par n="enclitic"/>
      </e>
      <e>
        <p>
          <l>িনল</l>
          <r>েন<s n="vblex"/><s n="past"/><s n="smpl"/><s n="impers"/></r>
        </p>
        <par n="enclitic"/>
      </e>
      <e>
        <p>
          <l>েনে</l>
          <r>েন<s n="vblex"/><s n="pres"/><s n="smpl"/><s n="p3"/><s n="infml"/></r>
        </p>
        <par n="enclitic"/>
      </e>
      <e>
        <p>
          <l>িনেছিলে</l>
          <r>েন<s n="vblex"/><s n="plprft"/><s n="p2"/><s n="fam"/></r>
        </p>
        <par n="enclitic"/>
      </e>
      <e>
        <p>
          <l>েনেন</l>
          <r>েন<s n="vblex"/><s n="pres"/><s n="smpl"/><s n="p2"/><s n="pol"/></r>
        </p>
        <par n="enclitic"/>
      </e>
    </pardef>
    <pardef n="ক/াঁদ__vblex">
      <e>
        <p>
          <l>াঁদছিলাম</l>
          <r>াঁদ<s n="vblex"/><s n="past"/><s n="cnt"/><s n="p1"/></r>
        </p>
        <par n="enclitic"/>
      </e>
      <e>
        <p>
          <l>াঁদছিল</l>
          <r>াঁদ<s n="vblex"/><s n="past"/><s n="cnt"/><s n="p3"/><s n="infml"/></r>
        </p>
        <par n="enclitic"/>
      </e>
      <e>
        <p>
          <l>েঁদে</l>
          <r>াঁদ<s n="vblex"/><s n="pcnd"/></r>
        </p>
        <par n="enclitic"/>
      </e>
      <e>
        <p>
          <l>েঁদেছেন</l>
          <r>াঁদ<s n="vblex"/><s n="prft"/><s n="p2"/><s n="pol"/></r>
        </p>
        <par n="enclitic"/>
      </e>
      <e>
        <p>
          <l>াঁদবে</l>
          <r>াঁদ<s n="vblex"/><s n="ft"/><s n="smpl"/><s n="p2"/><s n="fam"/></r>
        </p>
        <par n="enclitic"/>
      </e>
      <e>
        <p>
          <l>াঁদল</l>
          <r>াঁদ<s n="vblex"/><s n="past"/><s n="smpl"/><s n="p3"/><s n="infml"/></r>
        </p>
        <par n="enclitic"/>
      </e>
      <e>
        <p>
          <l>েঁদেছিল</l>
          <r>াঁদ<s n="vblex"/><s n="ppst"/></r>
        </p>
        <par n="enclitic"/>
      </e>
      <e>
        <p>
          <l>াঁদবেন</l>
          <r>াঁদ<s n="vblex"/><s n="ft"/><s n="imp"/><s n="p3"/><s n="infml"/></r>
        </p>
        <par n="enclitic"/>
      </e>
      <e>
        <p>
          <l>াঁদবে</l>
          <r>াঁদ<s n="vblex"/><s n="ft"/><s n="smpl"/><s n="impers"/></r>
        </p>
        <par n="enclitic"/>
      </e>
      <e>
        <p>
          <l>াঁদবেন</l>
          <r>াঁদ<s n="vblex"/><s n="ft"/><s n="imp"/><s n="p2"/><s n="fam"/></r>
        </p>
        <par n="enclitic"/>
      </e>
      <e>
        <p>
          <l>েঁদেছে</l>
          <r>াঁদ<s n="vblex"/><s n="prft"/><s n="p3"/><s n="infml"/></r>
        </p>
        <par n="enclitic"/>
      </e>
      <e>
        <p>
          <l>াঁদবে</l>
          <r>াঁদ<s n="vblex"/><s n="ft"/><s n="imp"/><s n="impers"/></r>
        </p>
        <par n="enclitic"/>
      </e>
      <e>
        <p>
          <l>াঁদলি</l>
          <r>াঁদ<s n="vblex"/><s n="past"/><s n="smpl"/><s n="p2"/><s n="infml"/></r>
        </p>
        <par n="enclitic"/>
      </e>
      <e>
        <p>
          <l>াঁদছে</l>
          <r>াঁদ<s n="vblex"/><s n="pres"/><s n="cnt"/><s n="p3"/><s n="infml"/></r>
        </p>
        <par n="enclitic"/>
      </e>
      <e>
        <p>
          <l>াঁদ</l>
          <r>াঁদ<s n="vblex"/><s n="pres"/><s n="imp"/><s n="p3"/><s n="pol"/></r>
        </p>
        <par n="enclitic"/>
      </e>
      <e>
        <p>
          <l>াঁদতে থাকব</l>
          <r>াঁদ<s n="vblex"/><s n="ft"/><s n="cnt"/><s n="p1"/></r>
        </p>
        <par n="enclitic"/>
      </e>
      <e>
        <p>
          <l>েঁদেছিল</l>
          <r>াঁদ<s n="vblex"/><s n="plprft"/><s n="p3"/><s n="infml"/></r>
        </p>
        <par n="enclitic"/>
      </e>
      <e>
        <p>
          <l>াঁদবেন</l>
          <r>াঁদ<s n="vblex"/><s n="ft"/><s n="smpl"/><s n="p3"/><s n="pol"/></r>
        </p>
        <par n="enclitic"/>
      </e>
      <e>
        <p>
          <l>াঁদছিল</l>
          <r>াঁদ<s n="vblex"/><s n="past"/><s n="cnt"/><s n="impers"/></r>
        </p>
        <par n="enclitic"/>
      </e>
      <e>
        <p>
          <l>াঁদব</l>
          <r>াঁদ<s n="vblex"/><s n="ft"/><s n="smpl"/><s n="p1"/></r>
        </p>
        <par n="enclitic"/>
      </e>
      <e>
        <p>
          <l>েঁদেছিল</l>
          <r>াঁদ<s n="vblex"/><s n="plprft"/><s n="impers"/></r>
        </p>
        <par n="enclitic"/>
      </e>
      <e>
        <p>
          <l>াঁদতে</l>
          <r>াঁদ<s n="vblex"/><s n="inf"/></r>
        </p>
        <par n="enclitic"/>
      </e>
      <e>
        <p>
          <l>েঁদেছিলাম</l>
          <r>াঁদ<s n="vblex"/><s n="plprft"/><s n="p1"/></r>
        </p>
        <par n="enclitic"/>
      </e>
      <e>
        <p>
          <l>াঁদলে</l>
          <r>াঁদ<s n="vblex"/><s n="pres"/><s n="imp"/><s n="p2"/><s n="pol"/></r>
        </p>
        <par n="enclitic"/>
      </e>
      <e>
        <p>
          <l>াঁদলে</l>
          <r>াঁদ<s n="vblex"/><s n="past"/><s n="smpl"/><s n="p2"/><s n="fam"/></r>
        </p>
        <par n="enclitic"/>
      </e>
      <e>
        <p>
          <l>াঁদতে থাকবেন</l>
          <r>াঁদ<s n="vblex"/><s n="ft"/><s n="cnt"/><s n="p2"/><s n="pol"/></r>
        </p>
        <par n="enclitic"/>
      </e>
      <e>
        <p>
          <l>াঁদিস</l>
          <r>াঁদ<s n="vblex"/><s n="pres"/><s n="smpl"/><s n="p2"/><s n="infml"/></r>
        </p>
        <par n="enclitic"/>
      </e>
      <e>
        <p>
          <l>াঁদি</l>
          <r>াঁদ<s n="vblex"/><s n="pres"/><s n="smpl"/><s n="p1"/></r>
        </p>
        <par n="enclitic"/>
      </e>
      <e>
        <p>
          <l>াঁদছি</l>
          <r>াঁদ<s n="vblex"/><s n="pres"/><s n="cnt"/><s n="p1"/></r>
        </p>
        <par n="enclitic"/>
      </e>
      <e>
        <p>
          <l>াঁদছিলি</l>
          <r>াঁদ<s n="vblex"/><s n="past"/><s n="cnt"/><s n="p2"/><s n="infml"/></r>
        </p>
        <par n="enclitic"/>
      </e>
      <e>
        <p>
          <l>াঁদলেন</l>
          <r>াঁদ<s n="vblex"/><s n="past"/><s n="smpl"/><s n="p3"/><s n="pol"/></r>
        </p>
        <par n="enclitic"/>
      </e>
      <e>
        <p>
          <l>াঁদবে</l>
          <r>াঁদ<s n="vblex"/><s n="ft"/><s n="smpl"/><s n="p3"/><s n="infml"/></r>
        </p>
        <par n="enclitic"/>
      </e>
      <e>
        <p>
          <l>াঁদা</l>
          <r>াঁদ<s n="vblex"/><s n="ger"/></r>
        </p>
        <par n="enclitic"/>
      </e>
      <e>
        <p>
          <l>াঁদতেন</l>
          <r>াঁদ<s n="vblex"/><s n="past"/><s n="hbtl"/><s n="p3"/><s n="pol"/></r>
        </p>
        <par n="enclitic"/>
      </e>
      <e>
        <p>
          <l>াঁদ</l>
          <r>াঁদ<s n="vblex"/><s n="pres"/><s n="imp"/><s n="p2"/><s n="infml"/></r>
        </p>
        <par n="enclitic"/>
      </e>
      <e>
        <p>
          <l>াঁদিস</l>
          <r>াঁদ<s n="vblex"/><s n="ft"/><s n="imp"/><s n="p3"/><s n="pol"/></r>
        </p>
        <par n="enclitic"/>
      </e>
      <e>
        <p>
          <l>াঁদত</l>
          <r>াঁদ<s n="vblex"/><s n="past"/><s n="hbtl"/><s n="impers"/></r>
        </p>
        <par n="enclitic"/>
      </e>
      <e>
        <p>
          <l>াঁদতে থাকবে</l>
          <r>াঁদ<s n="vblex"/><s n="ft"/><s n="cnt"/><s n="p2"/><s n="fam"/></r>
        </p>
        <par n="enclitic"/>
      </e>
      <e>
        <p>
          <l>াঁদছিস</l>
          <r>াঁদ<s n="vblex"/><s n="pres"/><s n="cnt"/><s n="p2"/><s n="infml"/></r>
        </p>
        <par n="enclitic"/>
      </e>
      <e>
        <p>
          <l>াঁদ</l>
          <r>াঁদ<s n="vblex"/><s n="pres"/><s n="smpl"/><s n="p2"/><s n="fam"/></r>
        </p>
        <par n="enclitic"/>
      </e>
      <e>
        <p>
          <l>েঁদেছিলেন</l>
          <r>াঁদ<s n="vblex"/><s n="plprft"/><s n="p2"/><s n="pol"/></r>
        </p>
        <par n="enclitic"/>
      </e>
      <e>
        <p>
          <l>াঁদছিলে</l>
          <r>াঁদ<s n="vblex"/><s n="past"/><s n="cnt"/><s n="p2"/><s n="fam"/></r>
        </p>
        <par n="enclitic"/>
      </e>
      <e>
        <p>
          <l>াঁদছ</l>
          <r>াঁদ<s n="vblex"/><s n="pres"/><s n="cnt"/><s n="p2"/><s n="fam"/></r>
        </p>
        <par n="enclitic"/>
      </e>
      <e>
        <p>
          <l>াঁদতে থাকবেন</l>
          <r>াঁদ<s n="vblex"/><s n="ft"/><s n="cnt"/><s n="p3"/><s n="pol"/></r>
        </p>
        <par n="enclitic"/>
      </e>
      <e>
        <p>
          <l>েঁদেছিস</l>
          <r>াঁদ<s n="vblex"/><s n="prft"/><s n="p2"/><s n="infml"/></r>
        </p>
        <par n="enclitic"/>
      </e>
      <e>
        <p>
          <l>াঁদুন</l>
          <r>াঁদ<s n="vblex"/><s n="pres"/><s n="imp"/><s n="p3"/><s n="infml"/></r>
        </p>
        <par n="enclitic"/>
      </e>
      <e>
        <p>
          <l>েঁদেছেন</l>
          <r>াঁদ<s n="vblex"/><s n="prft"/><s n="p3"/><s n="pol"/></r>
        </p>
        <par n="enclitic"/>
      </e>
      <e>
        <p>
          <l>াঁদবেন</l>
          <r>াঁদ<s n="vblex"/><s n="ft"/><s n="smpl"/><s n="p2"/><s n="pol"/></r>
        </p>
        <par n="enclitic"/>
      </e>
      <e>
        <p>
          <l>াঁদবি</l>
          <r>াঁদ<s n="vblex"/><s n="ft"/><s n="smpl"/><s n="p2"/><s n="infml"/></r>
        </p>
        <par n="enclitic"/>
      </e>
      <e>
        <p>
          <l>াঁদুক</l>
          <r>াঁদ<s n="vblex"/><s n="ft"/><s n="imp"/><s n="p2"/><s n="pol"/></r>
        </p>
        <par n="enclitic"/>
      </e>
      <e>
        <p>
          <l>েঁদেছিলেন</l>
          <r>াঁদ<s n="vblex"/><s n="plprft"/><s n="p3"/><s n="pol"/></r>
        </p>
        <par n="enclitic"/>
      </e>
      <e>
        <p>
          <l>াঁদে</l>
          <r>াঁদ<s n="vblex"/><s n="pres"/><s n="smpl"/><s n="impers"/></r>
        </p>
        <par n="enclitic"/>
      </e>
      <e>
        <p>
          <l>াঁদছে</l>
          <r>াঁদ<s n="vblex"/><s n="pres"/><s n="cnt"/><s n="impers"/></r>
        </p>
        <par n="enclitic"/>
      </e>
      <e>
        <p>
          <l>াঁদলাম</l>
          <r>াঁদ<s n="vblex"/><s n="past"/><s n="smpl"/><s n="p1"/></r>
        </p>
        <par n="enclitic"/>
      </e>
      <e>
        <p>
          <l>াঁদুন</l>
          <r>াঁদ<s n="vblex"/><s n="pres"/><s n="imp"/><s n="p2"/><s n="fam"/></r>
        </p>
        <par n="enclitic"/>
      </e>
      <e>
        <p>
          <l>েঁদেছে</l>
          <r>াঁদ<s n="vblex"/><s n="prft"/><s n="impers"/></r>
        </p>
        <par n="enclitic"/>
      </e>
      <e>
        <p>
          <l>াঁদতে থাকবে</l>
          <r>াঁদ<s n="vblex"/><s n="ft"/><s n="cnt"/><s n="p3"/><s n="infml"/></r>
        </p>
        <par n="enclitic"/>
      </e>
      <e>
        <p>
          <l>াঁদতে থাকবি</l>
          <r>াঁদ<s n="vblex"/><s n="ft"/><s n="cnt"/><s n="p2"/><s n="infml"/></r>
        </p>
        <par n="enclitic"/>
      </e>
      <e>
        <p>
          <l>াঁদুক</l>
          <r>াঁদ<s n="vblex"/><s n="pres"/><s n="imp"/><s n="impers"/></r>
        </p>
        <par n="enclitic"/>
      </e>
      <e>
        <p>
          <l>েঁদেছি</l>
          <r>াঁদ<s n="vblex"/><s n="prft"/><s n="p1"/></r>
        </p>
        <par n="enclitic"/>
      </e>
      <e>
        <p>
          <l>াঁদতি</l>
          <r>াঁদ<s n="vblex"/><s n="past"/><s n="hbtl"/><s n="p2"/><s n="infml"/></r>
        </p>
        <par n="enclitic"/>
      </e>
      <e>
        <p>
          <l>াঁদার</l>
          <r>াঁদ<s n="vblex"/><s n="gen"/></r>
        </p>
        <par n="enclitic"/>
      </e>
      <e>
        <p>
          <l>াঁদতে থাকবে</l>
          <r>াঁদ<s n="vblex"/><s n="ft"/><s n="cnt"/><s n="impers"/></r>
        </p>
        <par n="enclitic"/>
      </e>
      <e>
        <p>
          <l>াঁদতে</l>
          <r>াঁদ<s n="vblex"/><s n="past"/><s n="hbtl"/><s n="p2"/><s n="fam"/></r>
        </p>
        <par n="enclitic"/>
      </e>
      <e>
        <p>
          <l>াঁদতেন</l>
          <r>াঁদ<s n="vblex"/><s n="past"/><s n="hbtl"/><s n="p2"/><s n="pol"/></r>
        </p>
        <par n="enclitic"/>
      </e>
      <e>
        <p>
          <l>াঁদছিলেন</l>
          <r>াঁদ<s n="vblex"/><s n="past"/><s n="cnt"/><s n="p3"/><s n="pol"/></r>
        </p>
        <par n="enclitic"/>
      </e>
      <e>
        <p>
          <l>াঁদছেন</l>
          <r>াঁদ<s n="vblex"/><s n="pres"/><s n="cnt"/><s n="p2"/><s n="pol"/></r>
        </p>
        <par n="enclitic"/>
      </e>
      <e>
        <p>
          <l>েঁদো</l>
          <r>াঁদ<s n="vblex"/><s n="ft"/><s n="imp"/><s n="p2"/><s n="infml"/></r>
        </p>
        <par n="enclitic"/>
      </e>
      <e>
        <p>
          <l>াঁদেন</l>
          <r>াঁদ<s n="vblex"/><s n="pres"/><s n="smpl"/><s n="p3"/><s n="pol"/></r>
        </p>
        <par n="enclitic"/>
      </e>
      <e>
        <p>
          <l>েঁদেছ</l>
          <r>াঁদ<s n="vblex"/><s n="prft"/><s n="p2"/><s n="fam"/></r>
        </p>
        <par n="enclitic"/>
      </e>
      <e>
        <p>
          <l>াঁদলেন</l>
          <r>াঁদ<s n="vblex"/><s n="past"/><s n="smpl"/><s n="p2"/><s n="pol"/></r>
        </p>
        <par n="enclitic"/>
      </e>
      <e>
        <p>
          <l>েঁদেছিলি</l>
          <r>াঁদ<s n="vblex"/><s n="plprft"/><s n="p2"/><s n="infml"/></r>
        </p>
        <par n="enclitic"/>
      </e>
      <e>
        <p>
          <l>াঁদছিলেন</l>
          <r>াঁদ<s n="vblex"/><s n="past"/><s n="cnt"/><s n="p2"/><s n="pol"/></r>
        </p>
        <par n="enclitic"/>
      </e>
      <e>
        <p>
          <l>াঁদছেন</l>
          <r>াঁদ<s n="vblex"/><s n="pres"/><s n="cnt"/><s n="p3"/><s n="pol"/></r>
        </p>
        <par n="enclitic"/>
      </e>
      <e>
        <p>
          <l>াঁদত</l>
          <r>াঁদ<s n="vblex"/><s n="past"/><s n="hbtl"/><s n="p3"/><s n="infml"/></r>
        </p>
        <par n="enclitic"/>
      </e>
      <e>
        <p>
          <l>াঁদতাম</l>
          <r>াঁদ<s n="vblex"/><s n="past"/><s n="hbtl"/><s n="p1"/></r>
        </p>
        <par n="enclitic"/>
      </e>
      <e>
        <p>
          <l>াঁদল</l>
          <r>াঁদ<s n="vblex"/><s n="past"/><s n="smpl"/><s n="impers"/></r>
        </p>
        <par n="enclitic"/>
      </e>
      <e>
        <p>
          <l>াঁদে</l>
          <r>াঁদ<s n="vblex"/><s n="pres"/><s n="smpl"/><s n="p3"/><s n="infml"/></r>
        </p>
        <par n="enclitic"/>
      </e>
      <e>
        <p>
          <l>েঁদেছিলে</l>
          <r>াঁদ<s n="vblex"/><s n="plprft"/><s n="p2"/><s n="fam"/></r>
        </p>
        <par n="enclitic"/>
      </e>
      <e>
        <p>
          <l>াঁদেন</l>
          <r>াঁদ<s n="vblex"/><s n="pres"/><s n="smpl"/><s n="p2"/><s n="pol"/></r>
        </p>
        <par n="enclitic"/>
      </e>
    </pardef>
    <pardef n="ব/াড়__vblex">
      <e>
        <p>
          <l>াড়ছিলাম</l>
          <r>াড়<s n="vblex"/><s n="past"/><s n="cnt"/><s n="p1"/></r>
        </p>
        <par n="enclitic"/>
      </e>
      <e>
        <p>
          <l>াড়ছিল</l>
          <r>াড়<s n="vblex"/><s n="past"/><s n="cnt"/><s n="p3"/><s n="infml"/></r>
        </p>
        <par n="enclitic"/>
      </e>
      <e>
        <p>
          <l>েড়ে</l>
          <r>াড়<s n="vblex"/><s n="pcnd"/></r>
        </p>
        <par n="enclitic"/>
      </e>
      <e>
        <p>
          <l>েড়েছেন</l>
          <r>াড়<s n="vblex"/><s n="prft"/><s n="p2"/><s n="pol"/></r>
        </p>
        <par n="enclitic"/>
      </e>
      <e>
        <p>
          <l>াড়বে</l>
          <r>াড়<s n="vblex"/><s n="ft"/><s n="smpl"/><s n="p2"/><s n="fam"/></r>
        </p>
        <par n="enclitic"/>
      </e>
      <e>
        <p>
          <l>াড়ল</l>
          <r>াড়<s n="vblex"/><s n="past"/><s n="smpl"/><s n="p3"/><s n="infml"/></r>
        </p>
        <par n="enclitic"/>
      </e>
      <e>
        <p>
          <l>েড়েছিল</l>
          <r>াড়<s n="vblex"/><s n="ppst"/></r>
        </p>
        <par n="enclitic"/>
      </e>
      <e>
        <p>
          <l>াড়বেন</l>
          <r>াড়<s n="vblex"/><s n="ft"/><s n="imp"/><s n="p3"/><s n="infml"/></r>
        </p>
        <par n="enclitic"/>
      </e>
      <e>
        <p>
          <l>াড়বে</l>
          <r>াড়<s n="vblex"/><s n="ft"/><s n="smpl"/><s n="impers"/></r>
        </p>
        <par n="enclitic"/>
      </e>
      <e>
        <p>
          <l>াড়বেন</l>
          <r>াড়<s n="vblex"/><s n="ft"/><s n="imp"/><s n="p2"/><s n="fam"/></r>
        </p>
        <par n="enclitic"/>
      </e>
      <e>
        <p>
          <l>েড়েছে</l>
          <r>াড়<s n="vblex"/><s n="prft"/><s n="p3"/><s n="infml"/></r>
        </p>
        <par n="enclitic"/>
      </e>
      <e>
        <p>
          <l>াড়বে</l>
          <r>াড়<s n="vblex"/><s n="ft"/><s n="imp"/><s n="impers"/></r>
        </p>
        <par n="enclitic"/>
      </e>
      <e>
        <p>
          <l>াড়লি</l>
          <r>াড়<s n="vblex"/><s n="past"/><s n="smpl"/><s n="p2"/><s n="infml"/></r>
        </p>
        <par n="enclitic"/>
      </e>
      <e>
        <p>
          <l>াড়ছে</l>
          <r>াড়<s n="vblex"/><s n="pres"/><s n="cnt"/><s n="p3"/><s n="infml"/></r>
        </p>
        <par n="enclitic"/>
      </e>
      <e>
        <p>
          <l>াড়</l>
          <r>াড়<s n="vblex"/><s n="pres"/><s n="imp"/><s n="p3"/><s n="pol"/></r>
        </p>
        <par n="enclitic"/>
      </e>
      <e>
        <p>
          <l>াড়তে থাকব</l>
          <r>াড়<s n="vblex"/><s n="ft"/><s n="cnt"/><s n="p1"/></r>
        </p>
        <par n="enclitic"/>
      </e>
      <e>
        <p>
          <l>েড়েছিল</l>
          <r>াড়<s n="vblex"/><s n="plprft"/><s n="p3"/><s n="infml"/></r>
        </p>
        <par n="enclitic"/>
      </e>
      <e>
        <p>
          <l>াড়বেন</l>
          <r>াড়<s n="vblex"/><s n="ft"/><s n="smpl"/><s n="p3"/><s n="pol"/></r>
        </p>
        <par n="enclitic"/>
      </e>
      <e>
        <p>
          <l>াড়ছিল</l>
          <r>াড়<s n="vblex"/><s n="past"/><s n="cnt"/><s n="impers"/></r>
        </p>
        <par n="enclitic"/>
      </e>
      <e>
        <p>
          <l>াড়ব</l>
          <r>াড়<s n="vblex"/><s n="ft"/><s n="smpl"/><s n="p1"/></r>
        </p>
        <par n="enclitic"/>
      </e>
      <e>
        <p>
          <l>েড়েছিল</l>
          <r>াড়<s n="vblex"/><s n="plprft"/><s n="impers"/></r>
        </p>
        <par n="enclitic"/>
      </e>
      <e>
        <p>
          <l>াড়তে</l>
          <r>াড়<s n="vblex"/><s n="inf"/></r>
        </p>
        <par n="enclitic"/>
      </e>
      <e>
        <p>
          <l>েড়েছিলাম</l>
          <r>াড়<s n="vblex"/><s n="plprft"/><s n="p1"/></r>
        </p>
        <par n="enclitic"/>
      </e>
      <e>
        <p>
          <l>াড়লে</l>
          <r>াড়<s n="vblex"/><s n="pres"/><s n="imp"/><s n="p2"/><s n="pol"/></r>
        </p>
        <par n="enclitic"/>
      </e>
      <e>
        <p>
          <l>াড়লে</l>
          <r>াড়<s n="vblex"/><s n="past"/><s n="smpl"/><s n="p2"/><s n="fam"/></r>
        </p>
        <par n="enclitic"/>
      </e>
      <e>
        <p>
          <l>াড়তে থাকবেন</l>
          <r>াড়<s n="vblex"/><s n="ft"/><s n="cnt"/><s n="p2"/><s n="pol"/></r>
        </p>
        <par n="enclitic"/>
      </e>
      <e>
        <p>
          <l>াড়িস</l>
          <r>াড়<s n="vblex"/><s n="pres"/><s n="smpl"/><s n="p2"/><s n="infml"/></r>
        </p>
        <par n="enclitic"/>
      </e>
      <e>
        <p>
          <l>াড়ি</l>
          <r>াড়<s n="vblex"/><s n="pres"/><s n="smpl"/><s n="p1"/></r>
        </p>
        <par n="enclitic"/>
      </e>
      <e>
        <p>
          <l>াড়ছি</l>
          <r>াড়<s n="vblex"/><s n="pres"/><s n="cnt"/><s n="p1"/></r>
        </p>
        <par n="enclitic"/>
      </e>
      <e>
        <p>
          <l>াড়ছিলি</l>
          <r>াড়<s n="vblex"/><s n="past"/><s n="cnt"/><s n="p2"/><s n="infml"/></r>
        </p>
        <par n="enclitic"/>
      </e>
      <e>
        <p>
          <l>াড়লেন</l>
          <r>াড়<s n="vblex"/><s n="past"/><s n="smpl"/><s n="p3"/><s n="pol"/></r>
        </p>
        <par n="enclitic"/>
      </e>
      <e>
        <p>
          <l>াড়বে</l>
          <r>াড়<s n="vblex"/><s n="ft"/><s n="smpl"/><s n="p3"/><s n="infml"/></r>
        </p>
        <par n="enclitic"/>
      </e>
      <e>
        <p>
          <l>াড়া</l>
          <r>াড়<s n="vblex"/><s n="ger"/></r>
        </p>
        <par n="enclitic"/>
      </e>
      <e>
        <p>
          <l>াড়তেন</l>
          <r>াড়<s n="vblex"/><s n="past"/><s n="hbtl"/><s n="p3"/><s n="pol"/></r>
        </p>
        <par n="enclitic"/>
      </e>
      <e>
        <p>
          <l>াড়</l>
          <r>াড়<s n="vblex"/><s n="pres"/><s n="imp"/><s n="p2"/><s n="infml"/></r>
        </p>
        <par n="enclitic"/>
      </e>
      <e>
        <p>
          <l>াড়িস</l>
          <r>াড়<s n="vblex"/><s n="ft"/><s n="imp"/><s n="p3"/><s n="pol"/></r>
        </p>
        <par n="enclitic"/>
      </e>
      <e>
        <p>
          <l>াড়ত</l>
          <r>াড়<s n="vblex"/><s n="past"/><s n="hbtl"/><s n="impers"/></r>
        </p>
        <par n="enclitic"/>
      </e>
      <e>
        <p>
          <l>াড়তে থাকবে</l>
          <r>াড়<s n="vblex"/><s n="ft"/><s n="cnt"/><s n="p2"/><s n="fam"/></r>
        </p>
        <par n="enclitic"/>
      </e>
      <e>
        <p>
          <l>াড়ছিস</l>
          <r>াড়<s n="vblex"/><s n="pres"/><s n="cnt"/><s n="p2"/><s n="infml"/></r>
        </p>
        <par n="enclitic"/>
      </e>
      <e>
        <p>
          <l>াড়</l>
          <r>াড়<s n="vblex"/><s n="pres"/><s n="smpl"/><s n="p2"/><s n="fam"/></r>
        </p>
        <par n="enclitic"/>
      </e>
      <e>
        <p>
          <l>েড়েছিলেন</l>
          <r>াড়<s n="vblex"/><s n="plprft"/><s n="p2"/><s n="pol"/></r>
        </p>
        <par n="enclitic"/>
      </e>
      <e>
        <p>
          <l>াড়ছিলে</l>
          <r>াড়<s n="vblex"/><s n="past"/><s n="cnt"/><s n="p2"/><s n="fam"/></r>
        </p>
        <par n="enclitic"/>
      </e>
      <e>
        <p>
          <l>াড়ছ</l>
          <r>াড়<s n="vblex"/><s n="pres"/><s n="cnt"/><s n="p2"/><s n="fam"/></r>
        </p>
        <par n="enclitic"/>
      </e>
      <e>
        <p>
          <l>াড়তে থাকবেন</l>
          <r>াড়<s n="vblex"/><s n="ft"/><s n="cnt"/><s n="p3"/><s n="pol"/></r>
        </p>
        <par n="enclitic"/>
      </e>
      <e>
        <p>
          <l>েড়েছিস</l>
          <r>াড়<s n="vblex"/><s n="prft"/><s n="p2"/><s n="infml"/></r>
        </p>
        <par n="enclitic"/>
      </e>
      <e>
        <p>
          <l>াড়ুন</l>
          <r>াড়<s n="vblex"/><s n="pres"/><s n="imp"/><s n="p3"/><s n="infml"/></r>
        </p>
        <par n="enclitic"/>
      </e>
      <e>
        <p>
          <l>েড়েছেন</l>
          <r>াড়<s n="vblex"/><s n="prft"/><s n="p3"/><s n="pol"/></r>
        </p>
        <par n="enclitic"/>
      </e>
      <e>
        <p>
          <l>াড়বেন</l>
          <r>াড়<s n="vblex"/><s n="ft"/><s n="smpl"/><s n="p2"/><s n="pol"/></r>
        </p>
        <par n="enclitic"/>
      </e>
      <e>
        <p>
          <l>াড়বি</l>
          <r>াড়<s n="vblex"/><s n="ft"/><s n="smpl"/><s n="p2"/><s n="infml"/></r>
        </p>
        <par n="enclitic"/>
      </e>
      <e>
        <p>
          <l>াড়ুক</l>
          <r>াড়<s n="vblex"/><s n="ft"/><s n="imp"/><s n="p2"/><s n="pol"/></r>
        </p>
        <par n="enclitic"/>
      </e>
      <e>
        <p>
          <l>েড়েছিলেন</l>
          <r>াড়<s n="vblex"/><s n="plprft"/><s n="p3"/><s n="pol"/></r>
        </p>
        <par n="enclitic"/>
      </e>
      <e>
        <p>
          <l>াড়ে</l>
          <r>াড়<s n="vblex"/><s n="pres"/><s n="smpl"/><s n="impers"/></r>
        </p>
        <par n="enclitic"/>
      </e>
      <e>
        <p>
          <l>াড়ছে</l>
          <r>াড়<s n="vblex"/><s n="pres"/><s n="cnt"/><s n="impers"/></r>
        </p>
        <par n="enclitic"/>
      </e>
      <e>
        <p>
          <l>াড়লাম</l>
          <r>াড়<s n="vblex"/><s n="past"/><s n="smpl"/><s n="p1"/></r>
        </p>
        <par n="enclitic"/>
      </e>
      <e>
        <p>
          <l>াড়ুন</l>
          <r>াড়<s n="vblex"/><s n="pres"/><s n="imp"/><s n="p2"/><s n="fam"/></r>
        </p>
        <par n="enclitic"/>
      </e>
      <e>
        <p>
          <l>েড়েছে</l>
          <r>াড়<s n="vblex"/><s n="prft"/><s n="impers"/></r>
        </p>
        <par n="enclitic"/>
      </e>
      <e>
        <p>
          <l>াড়তে থাকবে</l>
          <r>াড়<s n="vblex"/><s n="ft"/><s n="cnt"/><s n="p3"/><s n="infml"/></r>
        </p>
        <par n="enclitic"/>
      </e>
      <e>
        <p>
          <l>াড়তে থাকবি</l>
          <r>াড়<s n="vblex"/><s n="ft"/><s n="cnt"/><s n="p2"/><s n="infml"/></r>
        </p>
        <par n="enclitic"/>
      </e>
      <e>
        <p>
          <l>াড়ুক</l>
          <r>াড়<s n="vblex"/><s n="pres"/><s n="imp"/><s n="impers"/></r>
        </p>
        <par n="enclitic"/>
      </e>
      <e>
        <p>
          <l>েড়েছি</l>
          <r>াড়<s n="vblex"/><s n="prft"/><s n="p1"/></r>
        </p>
        <par n="enclitic"/>
      </e>
      <e>
        <p>
          <l>াড়তি</l>
          <r>াড়<s n="vblex"/><s n="past"/><s n="hbtl"/><s n="p2"/><s n="infml"/></r>
        </p>
        <par n="enclitic"/>
      </e>
      <e>
        <p>
          <l>াড়ার</l>
          <r>াড়<s n="vblex"/><s n="gen"/></r>
        </p>
        <par n="enclitic"/>
      </e>
      <e>
        <p>
          <l>াড়তে থাকবে</l>
          <r>াড়<s n="vblex"/><s n="ft"/><s n="cnt"/><s n="impers"/></r>
        </p>
        <par n="enclitic"/>
      </e>
      <e>
        <p>
          <l>াড়তে</l>
          <r>াড়<s n="vblex"/><s n="past"/><s n="hbtl"/><s n="p2"/><s n="fam"/></r>
        </p>
        <par n="enclitic"/>
      </e>
      <e>
        <p>
          <l>াড়তেন</l>
          <r>াড়<s n="vblex"/><s n="past"/><s n="hbtl"/><s n="p2"/><s n="pol"/></r>
        </p>
        <par n="enclitic"/>
      </e>
      <e>
        <p>
          <l>াড়ছিলেন</l>
          <r>াড়<s n="vblex"/><s n="past"/><s n="cnt"/><s n="p3"/><s n="pol"/></r>
        </p>
        <par n="enclitic"/>
      </e>
      <e>
        <p>
          <l>াড়ছেন</l>
          <r>াড়<s n="vblex"/><s n="pres"/><s n="cnt"/><s n="p2"/><s n="pol"/></r>
        </p>
        <par n="enclitic"/>
      </e>
      <e>
        <p>
          <l>েড়ো</l>
          <r>াড়<s n="vblex"/><s n="ft"/><s n="imp"/><s n="p2"/><s n="infml"/></r>
        </p>
        <par n="enclitic"/>
      </e>
      <e>
        <p>
          <l>াড়েন</l>
          <r>াড়<s n="vblex"/><s n="pres"/><s n="smpl"/><s n="p3"/><s n="pol"/></r>
        </p>
        <par n="enclitic"/>
      </e>
      <e>
        <p>
          <l>েড়েছ</l>
          <r>াড়<s n="vblex"/><s n="prft"/><s n="p2"/><s n="fam"/></r>
        </p>
        <par n="enclitic"/>
      </e>
      <e>
        <p>
          <l>াড়লেন</l>
          <r>াড়<s n="vblex"/><s n="past"/><s n="smpl"/><s n="p2"/><s n="pol"/></r>
        </p>
        <par n="enclitic"/>
      </e>
      <e>
        <p>
          <l>েড়েছিলি</l>
          <r>াড়<s n="vblex"/><s n="plprft"/><s n="p2"/><s n="infml"/></r>
        </p>
        <par n="enclitic"/>
      </e>
      <e>
        <p>
          <l>াড়ছিলেন</l>
          <r>াড়<s n="vblex"/><s n="past"/><s n="cnt"/><s n="p2"/><s n="pol"/></r>
        </p>
        <par n="enclitic"/>
      </e>
      <e>
        <p>
          <l>াড়ছেন</l>
          <r>াড়<s n="vblex"/><s n="pres"/><s n="cnt"/><s n="p3"/><s n="pol"/></r>
        </p>
        <par n="enclitic"/>
      </e>
      <e>
        <p>
          <l>াড়ত</l>
          <r>াড়<s n="vblex"/><s n="past"/><s n="hbtl"/><s n="p3"/><s n="infml"/></r>
        </p>
        <par n="enclitic"/>
      </e>
      <e>
        <p>
          <l>াড়তাম</l>
          <r>াড়<s n="vblex"/><s n="past"/><s n="hbtl"/><s n="p1"/></r>
        </p>
        <par n="enclitic"/>
      </e>
      <e>
        <p>
          <l>াড়ল</l>
          <r>াড়<s n="vblex"/><s n="past"/><s n="smpl"/><s n="impers"/></r>
        </p>
        <par n="enclitic"/>
      </e>
      <e>
        <p>
          <l>াড়ে</l>
          <r>াড়<s n="vblex"/><s n="pres"/><s n="smpl"/><s n="p3"/><s n="infml"/></r>
        </p>
        <par n="enclitic"/>
      </e>
      <e>
        <p>
          <l>েড়েছিলে</l>
          <r>াড়<s n="vblex"/><s n="plprft"/><s n="p2"/><s n="fam"/></r>
        </p>
        <par n="enclitic"/>
      </e>
      <e>
        <p>
          <l>াড়েন</l>
          <r>াড়<s n="vblex"/><s n="pres"/><s n="smpl"/><s n="p2"/><s n="pol"/></r>
        </p>
        <par n="enclitic"/>
      </e>
    </pardef>
    <pardef n="/যা__vblex">
      <e>
        <p>
          <l>যাচ্ছিলাম</l>
          <r>যা<s n="vblex"/><s n="past"/><s n="cnt"/><s n="p1"/></r>
        </p>
        <par n="enclitic"/>
      </e>
      <e>
        <p>
          <l>যাচ্ছিল</l>
          <r>যা<s n="vblex"/><s n="past"/><s n="cnt"/><s n="p3"/><s n="infml"/></r>
        </p>
        <par n="enclitic"/>
      </e>
      <e>
        <p>
          <l>গেলে</l>
          <r>যা<s n="vblex"/><s n="pcnd"/></r>
        </p>
        <par n="enclitic"/>
      </e>
      <e>
        <p>
          <l>গেছেন</l>
          <r>যা<s n="vblex"/><s n="prft"/><s n="p2"/><s n="pol"/></r>
        </p>
        <par n="enclitic"/>
      </e>
      <e>
        <p>
          <l>যাবে</l>
          <r>যা<s n="vblex"/><s n="ft"/><s n="smpl"/><s n="p2"/><s n="fam"/></r>
        </p>
        <par n="enclitic"/>
      </e>
      <e>
        <p>
          <l>গেল</l>
          <r>যা<s n="vblex"/><s n="past"/><s n="smpl"/><s n="p3"/><s n="infml"/></r>
        </p>
        <par n="enclitic"/>
      </e>
      <e>
        <p>
          <l>গিয়ে</l>
          <r>যা<s n="vblex"/><s n="ppst"/></r>
        </p>
        <par n="enclitic"/>
      </e>
      <e>
        <p>
          <l>যাবে</l>
          <r>যা<s n="vblex"/><s n="ft"/><s n="imp"/><s n="p3"/><s n="infml"/></r>
        </p>
        <par n="enclitic"/>
      </e>
      <e>
        <p>
          <l>যাবে</l>
          <r>যা<s n="vblex"/><s n="ft"/><s n="smpl"/><s n="impers"/></r>
        </p>
        <par n="enclitic"/>
      </e>
      <e>
        <p>
          <l>যাবে</l>
          <r>যা<s n="vblex"/><s n="ft"/><s n="imp"/><s n="p2"/><s n="fam"/></r>
        </p>
        <par n="enclitic"/>
      </e>
      <e>
        <p>
          <l>গেছে</l>
          <r>যা<s n="vblex"/><s n="prft"/><s n="p3"/><s n="infml"/></r>
        </p>
        <par n="enclitic"/>
      </e>
      <e>
        <p>
          <l>যাবে</l>
          <r>যা<s n="vblex"/><s n="ft"/><s n="imp"/><s n="impers"/></r>
        </p>
        <par n="enclitic"/>
      </e>
      <e>
        <p>
          <l>গেলি</l>
          <r>যা<s n="vblex"/><s n="past"/><s n="smpl"/><s n="p2"/><s n="infml"/></r>
        </p>
        <par n="enclitic"/>
      </e>
      <e>
        <p>
          <l>যাচ্ছে</l>
          <r>যা<s n="vblex"/><s n="pres"/><s n="cnt"/><s n="p3"/><s n="infml"/></r>
        </p>
        <par n="enclitic"/>
      </e>
      <e>
        <p>
          <l>যান</l>
          <r>যা<s n="vblex"/><s n="pres"/><s n="imp"/><s n="p3"/><s n="pol"/></r>
        </p>
        <par n="enclitic"/>
      </e>
      <e>
        <p>
          <l>যেতে থাকব</l>
          <r>যা<s n="vblex"/><s n="ft"/><s n="cnt"/><s n="p1"/></r>
        </p>
        <par n="enclitic"/>
      </e>
      <e>
        <p>
          <l>গিয়েছিল</l>
          <r>যা<s n="vblex"/><s n="plprft"/><s n="p3"/><s n="infml"/></r>
        </p>
        <par n="enclitic"/>
      </e>
      <e>
        <p>
          <l>যাবেন</l>
          <r>যা<s n="vblex"/><s n="ft"/><s n="smpl"/><s n="p3"/><s n="pol"/></r>
        </p>
        <par n="enclitic"/>
      </e>
      <e>
        <p>
          <l>যাচ্ছিল</l>
          <r>যা<s n="vblex"/><s n="past"/><s n="cnt"/><s n="impers"/></r>
        </p>
        <par n="enclitic"/>
      </e>
      <e>
        <p>
          <l>যাব</l>
          <r>যা<s n="vblex"/><s n="ft"/><s n="smpl"/><s n="p1"/></r>
        </p>
        <par n="enclitic"/>
      </e>
      <e>
        <p>
          <l>গিয়েছিল</l>
          <r>যা<s n="vblex"/><s n="plprft"/><s n="impers"/></r>
        </p>
        <par n="enclitic"/>
      </e>
      <e>
        <p>
          <l>যেতে</l>
          <r>যা<s n="vblex"/><s n="inf"/></r>
        </p>
        <par n="enclitic"/>
      </e>
      <e>
        <p>
          <l>গিয়েছিলাম</l>
          <r>যা<s n="vblex"/><s n="plprft"/><s n="p1"/></r>
        </p>
        <par n="enclitic"/>
      </e>
      <e>
        <p>
          <l>যান</l>
          <r>যা<s n="vblex"/><s n="pres"/><s n="imp"/><s n="p2"/><s n="pol"/></r>
        </p>
        <par n="enclitic"/>
      </e>
      <e>
        <p>
          <l>গেলে</l>
          <r>যা<s n="vblex"/><s n="past"/><s n="smpl"/><s n="p2"/><s n="fam"/></r>
        </p>
        <par n="enclitic"/>
      </e>
      <e>
        <p>
          <l>যেতে থাকবেন</l>
          <r>যা<s n="vblex"/><s n="ft"/><s n="cnt"/><s n="p2"/><s n="pol"/></r>
        </p>
        <par n="enclitic"/>
      </e>
      <e>
        <p>
          <l>যাস</l>
          <r>যা<s n="vblex"/><s n="pres"/><s n="smpl"/><s n="p2"/><s n="infml"/></r>
        </p>
        <par n="enclitic"/>
      </e>
      <e>
        <p>
          <l>যাই</l>
          <r>যা<s n="vblex"/><s n="pres"/><s n="smpl"/><s n="p1"/></r>
        </p>
        <par n="enclitic"/>
      </e>
      <e>
        <p>
          <l>যাচ্ছি</l>
          <r>যা<s n="vblex"/><s n="pres"/><s n="cnt"/><s n="p1"/></r>
        </p>
        <par n="enclitic"/>
      </e>
      <e>
        <p>
          <l>যাচ্ছিলি</l>
          <r>যা<s n="vblex"/><s n="past"/><s n="cnt"/><s n="p2"/><s n="infml"/></r>
        </p>
        <par n="enclitic"/>
      </e>
      <e>
        <p>
          <l>গেলেন</l>
          <r>যা<s n="vblex"/><s n="past"/><s n="smpl"/><s n="p3"/><s n="pol"/></r>
        </p>
        <par n="enclitic"/>
      </e>
      <e>
        <p>
          <l>যাবে</l>
          <r>যা<s n="vblex"/><s n="ft"/><s n="smpl"/><s n="p3"/><s n="infml"/></r>
        </p>
        <par n="enclitic"/>
      </e>
      <e>
        <p>
          <l>যাওয়া</l>
          <r>যা<s n="vblex"/><s n="ger"/></r>
        </p>
        <par n="enclitic"/>
      </e>
      <e>
        <p>
          <l>যেতেন</l>
          <r>যা<s n="vblex"/><s n="past"/><s n="hbtl"/><s n="p3"/><s n="pol"/></r>
        </p>
        <par n="enclitic"/>
      </e>
      <e>
        <p>
          <l>যা</l>
          <r>যা<s n="vblex"/><s n="pres"/><s n="imp"/><s n="p2"/><s n="infml"/></r>
        </p>
        <par n="enclitic"/>
      </e>
      <e>
        <p>
          <l>যাবেন</l>
          <r>যা<s n="vblex"/><s n="ft"/><s n="imp"/><s n="p3"/><s n="pol"/></r>
        </p>
        <par n="enclitic"/>
      </e>
      <e>
        <p>
          <l>যেত</l>
          <r>যা<s n="vblex"/><s n="past"/><s n="hbtl"/><s n="impers"/></r>
        </p>
        <par n="enclitic"/>
      </e>
      <e>
        <p>
          <l>যেতে থাকবে</l>
          <r>যা<s n="vblex"/><s n="ft"/><s n="cnt"/><s n="p2"/><s n="fam"/></r>
        </p>
        <par n="enclitic"/>
      </e>
      <e>
        <p>
          <l>যাচ্ছিস</l>
          <r>যা<s n="vblex"/><s n="pres"/><s n="cnt"/><s n="p2"/><s n="infml"/></r>
        </p>
        <par n="enclitic"/>
      </e>
      <e>
        <p>
          <l>যাও</l>
          <r>যা<s n="vblex"/><s n="pres"/><s n="smpl"/><s n="p2"/><s n="fam"/></r>
        </p>
        <par n="enclitic"/>
      </e>
      <e>
        <p>
          <l>গিয়েছিলেন</l>
          <r>যা<s n="vblex"/><s n="plprft"/><s n="p2"/><s n="pol"/></r>
        </p>
        <par n="enclitic"/>
      </e>
      <e>
        <p>
          <l>যাচ্ছিলে</l>
          <r>যা<s n="vblex"/><s n="past"/><s n="cnt"/><s n="p2"/><s n="fam"/></r>
        </p>
        <par n="enclitic"/>
      </e>
      <e>
        <p>
          <l>যাচ্ছ</l>
          <r>যা<s n="vblex"/><s n="pres"/><s n="cnt"/><s n="p2"/><s n="fam"/></r>
        </p>
        <par n="enclitic"/>
      </e>
      <e>
        <p>
          <l>যেতে থাকবেন</l>
          <r>যা<s n="vblex"/><s n="ft"/><s n="cnt"/><s n="p3"/><s n="pol"/></r>
        </p>
        <par n="enclitic"/>
      </e>
      <e>
        <p>
          <l>গেছিস</l>
          <r>যা<s n="vblex"/><s n="prft"/><s n="p2"/><s n="infml"/></r>
        </p>
        <par n="enclitic"/>
      </e>
      <e>
        <p>
          <l>যাক</l>
          <r>যা<s n="vblex"/><s n="pres"/><s n="imp"/><s n="p3"/><s n="infml"/></r>
        </p>
        <par n="enclitic"/>
      </e>
      <e>
        <p>
          <l>গেছেন</l>
          <r>যা<s n="vblex"/><s n="prft"/><s n="p3"/><s n="pol"/></r>
        </p>
        <par n="enclitic"/>
      </e>
      <e>
        <p>
          <l>যাবেন</l>
          <r>যা<s n="vblex"/><s n="ft"/><s n="smpl"/><s n="p2"/><s n="pol"/></r>
        </p>
        <par n="enclitic"/>
      </e>
      <e>
        <p>
          <l>যাবি</l>
          <r>যা<s n="vblex"/><s n="ft"/><s n="smpl"/><s n="p2"/><s n="infml"/></r>
        </p>
        <par n="enclitic"/>
      </e>
      <e>
        <p>
          <l>যাবেন</l>
          <r>যা<s n="vblex"/><s n="ft"/><s n="imp"/><s n="p2"/><s n="pol"/></r>
        </p>
        <par n="enclitic"/>
      </e>
      <e>
        <p>
          <l>গিয়েছিলেন</l>
          <r>যা<s n="vblex"/><s n="plprft"/><s n="p3"/><s n="pol"/></r>
        </p>
        <par n="enclitic"/>
      </e>
      <e>
        <p>
          <l>যায়</l>
          <r>যা<s n="vblex"/><s n="pres"/><s n="smpl"/><s n="impers"/></r>
        </p>
        <par n="enclitic"/>
      </e>
      <e>
        <p>
          <l>যাচ্ছে</l>
          <r>যা<s n="vblex"/><s n="pres"/><s n="cnt"/><s n="impers"/></r>
        </p>
        <par n="enclitic"/>
      </e>
      <e>
        <p>
          <l>গেলাম</l>
          <r>যা<s n="vblex"/><s n="past"/><s n="smpl"/><s n="p1"/></r>
        </p>
        <par n="enclitic"/>
      </e>
      <e>
        <p>
          <l>যাও</l>
          <r>যা<s n="vblex"/><s n="pres"/><s n="imp"/><s n="p2"/><s n="fam"/></r>
        </p>
        <par n="enclitic"/>
      </e>
      <e>
        <p>
          <l>গেছে</l>
          <r>যা<s n="vblex"/><s n="prft"/><s n="impers"/></r>
        </p>
        <par n="enclitic"/>
      </e>
      <e>
        <p>
          <l>যেতে থাকবে</l>
          <r>যা<s n="vblex"/><s n="ft"/><s n="cnt"/><s n="p3"/><s n="infml"/></r>
        </p>
        <par n="enclitic"/>
      </e>
      <e>
        <p>
          <l>যেতে থাকবি</l>
          <r>যা<s n="vblex"/><s n="ft"/><s n="cnt"/><s n="p2"/><s n="infml"/></r>
        </p>
        <par n="enclitic"/>
      </e>
      <e>
        <p>
          <l>যাক</l>
          <r>যা<s n="vblex"/><s n="pres"/><s n="imp"/><s n="impers"/></r>
        </p>
        <par n="enclitic"/>
      </e>
      <e>
        <p>
          <l>গেছি</l>
          <r>যা<s n="vblex"/><s n="prft"/><s n="p1"/></r>
        </p>
        <par n="enclitic"/>
      </e>
      <e>
        <p>
          <l>যেতি</l>
          <r>যা<s n="vblex"/><s n="past"/><s n="hbtl"/><s n="p2"/><s n="infml"/></r>
        </p>
        <par n="enclitic"/>
      </e>
      <e>
        <p>
          <l>যাওয়ার</l>
          <r>যা<s n="vblex"/><s n="gen"/></r>
        </p>
        <par n="enclitic"/>
      </e>
      <e>
        <p>
          <l>যেতে থাকবে</l>
          <r>যা<s n="vblex"/><s n="ft"/><s n="cnt"/><s n="impers"/></r>
        </p>
        <par n="enclitic"/>
      </e>
      <e>
        <p>
          <l>যেতে</l>
          <r>যা<s n="vblex"/><s n="past"/><s n="hbtl"/><s n="p2"/><s n="fam"/></r>
        </p>
        <par n="enclitic"/>
      </e>
      <e>
        <p>
          <l>যেতেন</l>
          <r>যা<s n="vblex"/><s n="past"/><s n="hbtl"/><s n="p2"/><s n="pol"/></r>
        </p>
        <par n="enclitic"/>
      </e>
      <e>
        <p>
          <l>যাচ্ছিলেন</l>
          <r>যা<s n="vblex"/><s n="past"/><s n="cnt"/><s n="p3"/><s n="pol"/></r>
        </p>
        <par n="enclitic"/>
      </e>
      <e>
        <p>
          <l>যাচ্ছেন</l>
          <r>যা<s n="vblex"/><s n="pres"/><s n="cnt"/><s n="p2"/><s n="pol"/></r>
        </p>
        <par n="enclitic"/>
      </e>
      <e>
        <p>
          <l>যাবি</l>
          <r>যা<s n="vblex"/><s n="ft"/><s n="imp"/><s n="p2"/><s n="infml"/></r>
        </p>
        <par n="enclitic"/>
      </e>
      <e>
        <p>
          <l>যান</l>
          <r>যা<s n="vblex"/><s n="pres"/><s n="smpl"/><s n="p3"/><s n="pol"/></r>
        </p>
        <par n="enclitic"/>
      </e>
      <e>
        <p>
          <l>গেছ</l>
          <r>যা<s n="vblex"/><s n="prft"/><s n="p2"/><s n="fam"/></r>
        </p>
        <par n="enclitic"/>
      </e>
      <e>
        <p>
          <l>গেলেন</l>
          <r>যা<s n="vblex"/><s n="past"/><s n="smpl"/><s n="p2"/><s n="pol"/></r>
        </p>
        <par n="enclitic"/>
      </e>
      <e>
        <p>
          <l>গিয়েছিলি</l>
          <r>যা<s n="vblex"/><s n="plprft"/><s n="p2"/><s n="infml"/></r>
        </p>
        <par n="enclitic"/>
      </e>
      <e>
        <p>
          <l>যাচ্ছিলেন</l>
          <r>যা<s n="vblex"/><s n="past"/><s n="cnt"/><s n="p2"/><s n="pol"/></r>
        </p>
        <par n="enclitic"/>
      </e>
      <e>
        <p>
          <l>যাচ্ছেন</l>
          <r>যা<s n="vblex"/><s n="pres"/><s n="cnt"/><s n="p3"/><s n="pol"/></r>
        </p>
        <par n="enclitic"/>
      </e>
      <e>
        <p>
          <l>যেত</l>
          <r>যা<s n="vblex"/><s n="past"/><s n="hbtl"/><s n="p3"/><s n="infml"/></r>
        </p>
        <par n="enclitic"/>
      </e>
      <e>
        <p>
          <l>যেতাম</l>
          <r>যা<s n="vblex"/><s n="past"/><s n="hbtl"/><s n="p1"/></r>
        </p>
        <par n="enclitic"/>
      </e>
      <e>
        <p>
          <l>গেল</l>
          <r>যা<s n="vblex"/><s n="past"/><s n="smpl"/><s n="impers"/></r>
        </p>
        <par n="enclitic"/>
      </e>
      <e>
        <p>
          <l>যায়</l>
          <r>যা<s n="vblex"/><s n="pres"/><s n="smpl"/><s n="p3"/><s n="infml"/></r>
        </p>
        <par n="enclitic"/>
      </e>
      <e>
        <p>
          <l>গিয়েছিলে</l>
          <r>যা<s n="vblex"/><s n="plprft"/><s n="p2"/><s n="fam"/></r>
        </p>
        <par n="enclitic"/>
      </e>
      <e>
        <p>
          <l>যান</l>
          <r>যা<s n="vblex"/><s n="pres"/><s n="smpl"/><s n="p2"/><s n="pol"/></r>
        </p>
        <par n="enclitic"/>
      </e>
    </pardef>
    <pardef n="ফ/ের__vblex">
      <e>
        <p>
          <l>িরছিলাম</l>
          <r>ের<s n="vblex"/><s n="past"/><s n="cnt"/><s n="p1"/></r>
        </p>
        <par n="enclitic"/>
      </e>
      <e>
        <p>
          <l>িরছিল</l>
          <r>ের<s n="vblex"/><s n="past"/><s n="cnt"/><s n="p3"/><s n="infml"/></r>
        </p>
        <par n="enclitic"/>
      </e>
      <e>
        <p>
          <l>িরে</l>
          <r>ের<s n="vblex"/><s n="pcnd"/></r>
        </p>
        <par n="enclitic"/>
      </e>
      <e>
        <p>
          <l>িরেছেন</l>
          <r>ের<s n="vblex"/><s n="prft"/><s n="p2"/><s n="pol"/></r>
        </p>
        <par n="enclitic"/>
      </e>
      <e>
        <p>
          <l>িরবে</l>
          <r>ের<s n="vblex"/><s n="ft"/><s n="smpl"/><s n="p2"/><s n="fam"/></r>
        </p>
        <par n="enclitic"/>
      </e>
      <e>
        <p>
          <l>িরল</l>
          <r>ের<s n="vblex"/><s n="past"/><s n="smpl"/><s n="p3"/><s n="infml"/></r>
        </p>
        <par n="enclitic"/>
      </e>
      <e>
        <p>
          <l>িরেছিল</l>
          <r>ের<s n="vblex"/><s n="ppst"/></r>
        </p>
        <par n="enclitic"/>
      </e>
      <e>
        <p>
          <l>িরবেন</l>
          <r>ের<s n="vblex"/><s n="ft"/><s n="imp"/><s n="p3"/><s n="infml"/></r>
        </p>
        <par n="enclitic"/>
      </e>
      <e>
        <p>
          <l>িরবে</l>
          <r>ের<s n="vblex"/><s n="ft"/><s n="smpl"/><s n="impers"/></r>
        </p>
        <par n="enclitic"/>
      </e>
      <e>
        <p>
          <l>িরবেন</l>
          <r>ের<s n="vblex"/><s n="ft"/><s n="imp"/><s n="p2"/><s n="fam"/></r>
        </p>
        <par n="enclitic"/>
      </e>
      <e>
        <p>
          <l>িরেছে</l>
          <r>ের<s n="vblex"/><s n="prft"/><s n="p3"/><s n="infml"/></r>
        </p>
        <par n="enclitic"/>
      </e>
      <e>
        <p>
          <l>িরবে</l>
          <r>ের<s n="vblex"/><s n="ft"/><s n="imp"/><s n="impers"/></r>
        </p>
        <par n="enclitic"/>
      </e>
      <e>
        <p>
          <l>িরলি</l>
          <r>ের<s n="vblex"/><s n="past"/><s n="smpl"/><s n="p2"/><s n="infml"/></r>
        </p>
        <par n="enclitic"/>
      </e>
      <e>
        <p>
          <l>িরছে</l>
          <r>ের<s n="vblex"/><s n="pres"/><s n="cnt"/><s n="p3"/><s n="infml"/></r>
        </p>
        <par n="enclitic"/>
      </e>
      <e>
        <p>
          <l>ির</l>
          <r>ের<s n="vblex"/><s n="pres"/><s n="imp"/><s n="p3"/><s n="pol"/></r>
        </p>
        <par n="enclitic"/>
      </e>
      <e>
        <p>
          <l>িরতে থাকব</l>
          <r>ের<s n="vblex"/><s n="ft"/><s n="cnt"/><s n="p1"/></r>
        </p>
        <par n="enclitic"/>
      </e>
      <e>
        <p>
          <l>িরেছিল</l>
          <r>ের<s n="vblex"/><s n="plprft"/><s n="p3"/><s n="infml"/></r>
        </p>
        <par n="enclitic"/>
      </e>
      <e>
        <p>
          <l>িরবেন</l>
          <r>ের<s n="vblex"/><s n="ft"/><s n="smpl"/><s n="p3"/><s n="pol"/></r>
        </p>
        <par n="enclitic"/>
      </e>
      <e>
        <p>
          <l>িরছিল</l>
          <r>ের<s n="vblex"/><s n="past"/><s n="cnt"/><s n="impers"/></r>
        </p>
        <par n="enclitic"/>
      </e>
      <e>
        <p>
          <l>িরব</l>
          <r>ের<s n="vblex"/><s n="ft"/><s n="smpl"/><s n="p1"/></r>
        </p>
        <par n="enclitic"/>
      </e>
      <e>
        <p>
          <l>িরেছিল</l>
          <r>ের<s n="vblex"/><s n="plprft"/><s n="impers"/></r>
        </p>
        <par n="enclitic"/>
      </e>
      <e>
        <p>
          <l>িরতে</l>
          <r>ের<s n="vblex"/><s n="inf"/></r>
        </p>
        <par n="enclitic"/>
      </e>
      <e>
        <p>
          <l>িরেছিলাম</l>
          <r>ের<s n="vblex"/><s n="plprft"/><s n="p1"/></r>
        </p>
        <par n="enclitic"/>
      </e>
      <e>
        <p>
          <l>িরলে</l>
          <r>ের<s n="vblex"/><s n="pres"/><s n="imp"/><s n="p2"/><s n="pol"/></r>
        </p>
        <par n="enclitic"/>
      </e>
      <e>
        <p>
          <l>িরলে</l>
          <r>ের<s n="vblex"/><s n="past"/><s n="smpl"/><s n="p2"/><s n="fam"/></r>
        </p>
        <par n="enclitic"/>
      </e>
      <e>
        <p>
          <l>িরতে থাকবেন</l>
          <r>ের<s n="vblex"/><s n="ft"/><s n="cnt"/><s n="p2"/><s n="pol"/></r>
        </p>
        <par n="enclitic"/>
      </e>
      <e>
        <p>
          <l>িরিস</l>
          <r>ের<s n="vblex"/><s n="pres"/><s n="smpl"/><s n="p2"/><s n="infml"/></r>
        </p>
        <par n="enclitic"/>
      </e>
      <e>
        <p>
          <l>িরি</l>
          <r>ের<s n="vblex"/><s n="pres"/><s n="smpl"/><s n="p1"/></r>
        </p>
        <par n="enclitic"/>
      </e>
      <e>
        <p>
          <l>িরছি</l>
          <r>ের<s n="vblex"/><s n="pres"/><s n="cnt"/><s n="p1"/></r>
        </p>
        <par n="enclitic"/>
      </e>
      <e>
        <p>
          <l>িরছিলি</l>
          <r>ের<s n="vblex"/><s n="past"/><s n="cnt"/><s n="p2"/><s n="infml"/></r>
        </p>
        <par n="enclitic"/>
      </e>
      <e>
        <p>
          <l>িরলেন</l>
          <r>ের<s n="vblex"/><s n="past"/><s n="smpl"/><s n="p3"/><s n="pol"/></r>
        </p>
        <par n="enclitic"/>
      </e>
      <e>
        <p>
          <l>িরবে</l>
          <r>ের<s n="vblex"/><s n="ft"/><s n="smpl"/><s n="p3"/><s n="infml"/></r>
        </p>
        <par n="enclitic"/>
      </e>
      <e>
        <p>
          <l>েরা</l>
          <r>ের<s n="vblex"/><s n="ger"/></r>
        </p>
        <par n="enclitic"/>
      </e>
      <e>
        <p>
          <l>িরতেন</l>
          <r>ের<s n="vblex"/><s n="past"/><s n="hbtl"/><s n="p3"/><s n="pol"/></r>
        </p>
        <par n="enclitic"/>
      </e>
      <e>
        <p>
          <l>ের</l>
          <r>ের<s n="vblex"/><s n="pres"/><s n="imp"/><s n="p2"/><s n="infml"/></r>
        </p>
        <par n="enclitic"/>
      </e>
      <e>
        <p>
          <l>িরিস</l>
          <r>ের<s n="vblex"/><s n="ft"/><s n="imp"/><s n="p3"/><s n="pol"/></r>
        </p>
        <par n="enclitic"/>
      </e>
      <e>
        <p>
          <l>িরত</l>
          <r>ের<s n="vblex"/><s n="past"/><s n="hbtl"/><s n="impers"/></r>
        </p>
        <par n="enclitic"/>
      </e>
      <e>
        <p>
          <l>িরতে থাকবে</l>
          <r>ের<s n="vblex"/><s n="ft"/><s n="cnt"/><s n="p2"/><s n="fam"/></r>
        </p>
        <par n="enclitic"/>
      </e>
      <e>
        <p>
          <l>িরছিস</l>
          <r>ের<s n="vblex"/><s n="pres"/><s n="cnt"/><s n="p2"/><s n="infml"/></r>
        </p>
        <par n="enclitic"/>
      </e>
      <e>
        <p>
          <l>ের</l>
          <r>ের<s n="vblex"/><s n="pres"/><s n="smpl"/><s n="p2"/><s n="fam"/></r>
        </p>
        <par n="enclitic"/>
      </e>
      <e>
        <p>
          <l>িরেছিলেন</l>
          <r>ের<s n="vblex"/><s n="plprft"/><s n="p2"/><s n="pol"/></r>
        </p>
        <par n="enclitic"/>
      </e>
      <e>
        <p>
          <l>িরছিলে</l>
          <r>ের<s n="vblex"/><s n="past"/><s n="cnt"/><s n="p2"/><s n="fam"/></r>
        </p>
        <par n="enclitic"/>
      </e>
      <e>
        <p>
          <l>িরছ</l>
          <r>ের<s n="vblex"/><s n="pres"/><s n="cnt"/><s n="p2"/><s n="fam"/></r>
        </p>
        <par n="enclitic"/>
      </e>
      <e>
        <p>
          <l>িরতে থাকবেন</l>
          <r>ের<s n="vblex"/><s n="ft"/><s n="cnt"/><s n="p3"/><s n="pol"/></r>
        </p>
        <par n="enclitic"/>
      </e>
      <e>
        <p>
          <l>িরেছিস</l>
          <r>ের<s n="vblex"/><s n="prft"/><s n="p2"/><s n="infml"/></r>
        </p>
        <par n="enclitic"/>
      </e>
      <e>
        <p>
          <l>িরুন</l>
          <r>ের<s n="vblex"/><s n="pres"/><s n="imp"/><s n="p3"/><s n="infml"/></r>
        </p>
        <par n="enclitic"/>
      </e>
      <e>
        <p>
          <l>িরেছেন</l>
          <r>ের<s n="vblex"/><s n="prft"/><s n="p3"/><s n="pol"/></r>
        </p>
        <par n="enclitic"/>
      </e>
      <e>
        <p>
          <l>িরবেন</l>
          <r>ের<s n="vblex"/><s n="ft"/><s n="smpl"/><s n="p2"/><s n="pol"/></r>
        </p>
        <par n="enclitic"/>
      </e>
      <e>
        <p>
          <l>িরবি</l>
          <r>ের<s n="vblex"/><s n="ft"/><s n="smpl"/><s n="p2"/><s n="infml"/></r>
        </p>
        <par n="enclitic"/>
      </e>
      <e>
        <p>
          <l>িরুক</l>
          <r>ের<s n="vblex"/><s n="ft"/><s n="imp"/><s n="p2"/><s n="pol"/></r>
        </p>
        <par n="enclitic"/>
      </e>
      <e>
        <p>
          <l>িরেছিলেন</l>
          <r>ের<s n="vblex"/><s n="plprft"/><s n="p3"/><s n="pol"/></r>
        </p>
        <par n="enclitic"/>
      </e>
      <e>
        <p>
          <l>েরে</l>
          <r>ের<s n="vblex"/><s n="pres"/><s n="smpl"/><s n="impers"/></r>
        </p>
        <par n="enclitic"/>
      </e>
      <e>
        <p>
          <l>িরছে</l>
          <r>ের<s n="vblex"/><s n="pres"/><s n="cnt"/><s n="impers"/></r>
        </p>
        <par n="enclitic"/>
      </e>
      <e>
        <p>
          <l>িরলাম</l>
          <r>ের<s n="vblex"/><s n="past"/><s n="smpl"/><s n="p1"/></r>
        </p>
        <par n="enclitic"/>
      </e>
      <e>
        <p>
          <l>িরুন</l>
          <r>ের<s n="vblex"/><s n="pres"/><s n="imp"/><s n="p2"/><s n="fam"/></r>
        </p>
        <par n="enclitic"/>
      </e>
      <e>
        <p>
          <l>িরেছে</l>
          <r>ের<s n="vblex"/><s n="prft"/><s n="impers"/></r>
        </p>
        <par n="enclitic"/>
      </e>
      <e>
        <p>
          <l>িরতে থাকবে</l>
          <r>ের<s n="vblex"/><s n="ft"/><s n="cnt"/><s n="p3"/><s n="infml"/></r>
        </p>
        <par n="enclitic"/>
      </e>
      <e>
        <p>
          <l>িরতে থাকবি</l>
          <r>ের<s n="vblex"/><s n="ft"/><s n="cnt"/><s n="p2"/><s n="infml"/></r>
        </p>
        <par n="enclitic"/>
      </e>
      <e>
        <p>
          <l>িরুক</l>
          <r>ের<s n="vblex"/><s n="pres"/><s n="imp"/><s n="impers"/></r>
        </p>
        <par n="enclitic"/>
      </e>
      <e>
        <p>
          <l>িরেছি</l>
          <r>ের<s n="vblex"/><s n="prft"/><s n="p1"/></r>
        </p>
        <par n="enclitic"/>
      </e>
      <e>
        <p>
          <l>িরতি</l>
          <r>ের<s n="vblex"/><s n="past"/><s n="hbtl"/><s n="p2"/><s n="infml"/></r>
        </p>
        <par n="enclitic"/>
      </e>
      <e>
        <p>
          <l>েরার</l>
          <r>ের<s n="vblex"/><s n="gen"/></r>
        </p>
        <par n="enclitic"/>
      </e>
      <e>
        <p>
          <l>িরতে থাকবে</l>
          <r>ের<s n="vblex"/><s n="ft"/><s n="cnt"/><s n="impers"/></r>
        </p>
        <par n="enclitic"/>
      </e>
      <e>
        <p>
          <l>িরতে</l>
          <r>ের<s n="vblex"/><s n="past"/><s n="hbtl"/><s n="p2"/><s n="fam"/></r>
        </p>
        <par n="enclitic"/>
      </e>
      <e>
        <p>
          <l>িরতেন</l>
          <r>ের<s n="vblex"/><s n="past"/><s n="hbtl"/><s n="p2"/><s n="pol"/></r>
        </p>
        <par n="enclitic"/>
      </e>
      <e>
        <p>
          <l>িরছিলেন</l>
          <r>ের<s n="vblex"/><s n="past"/><s n="cnt"/><s n="p3"/><s n="pol"/></r>
        </p>
        <par n="enclitic"/>
      </e>
      <e>
        <p>
          <l>িরছেন</l>
          <r>ের<s n="vblex"/><s n="pres"/><s n="cnt"/><s n="p2"/><s n="pol"/></r>
        </p>
        <par n="enclitic"/>
      </e>
      <e>
        <p>
          <l>েরো</l>
          <r>ের<s n="vblex"/><s n="ft"/><s n="imp"/><s n="p2"/><s n="infml"/></r>
        </p>
        <par n="enclitic"/>
      </e>
      <e>
        <p>
          <l>েরেন</l>
          <r>ের<s n="vblex"/><s n="pres"/><s n="smpl"/><s n="p3"/><s n="pol"/></r>
        </p>
        <par n="enclitic"/>
      </e>
      <e>
        <p>
          <l>িরেছ</l>
          <r>ের<s n="vblex"/><s n="prft"/><s n="p2"/><s n="fam"/></r>
        </p>
        <par n="enclitic"/>
      </e>
      <e>
        <p>
          <l>িরলেন</l>
          <r>ের<s n="vblex"/><s n="past"/><s n="smpl"/><s n="p2"/><s n="pol"/></r>
        </p>
        <par n="enclitic"/>
      </e>
      <e>
        <p>
          <l>িরেছিলি</l>
          <r>ের<s n="vblex"/><s n="plprft"/><s n="p2"/><s n="infml"/></r>
        </p>
        <par n="enclitic"/>
      </e>
      <e>
        <p>
          <l>িরছিলেন</l>
          <r>ের<s n="vblex"/><s n="past"/><s n="cnt"/><s n="p2"/><s n="pol"/></r>
        </p>
        <par n="enclitic"/>
      </e>
      <e>
        <p>
          <l>িরছেন</l>
          <r>ের<s n="vblex"/><s n="pres"/><s n="cnt"/><s n="p3"/><s n="pol"/></r>
        </p>
        <par n="enclitic"/>
      </e>
      <e>
        <p>
          <l>িরত</l>
          <r>ের<s n="vblex"/><s n="past"/><s n="hbtl"/><s n="p3"/><s n="infml"/></r>
        </p>
        <par n="enclitic"/>
      </e>
      <e>
        <p>
          <l>িরতাম</l>
          <r>ের<s n="vblex"/><s n="past"/><s n="hbtl"/><s n="p1"/></r>
        </p>
        <par n="enclitic"/>
      </e>
      <e>
        <p>
          <l>িরল</l>
          <r>ের<s n="vblex"/><s n="past"/><s n="smpl"/><s n="impers"/></r>
        </p>
        <par n="enclitic"/>
      </e>
      <e>
        <p>
          <l>েরে</l>
          <r>ের<s n="vblex"/><s n="pres"/><s n="smpl"/><s n="p3"/><s n="infml"/></r>
        </p>
        <par n="enclitic"/>
      </e>
      <e>
        <p>
          <l>িরেছিলে</l>
          <r>ের<s n="vblex"/><s n="plprft"/><s n="p2"/><s n="fam"/></r>
        </p>
        <par n="enclitic"/>
      </e>
      <e>
        <p>
          <l>েরেন</l>
          <r>ের<s n="vblex"/><s n="pres"/><s n="smpl"/><s n="p2"/><s n="pol"/></r>
        </p>
        <par n="enclitic"/>
      </e>
    </pardef>
    <pardef n="ম/ার__vblex">
      <e>
        <p>
          <l>ারছিলাম</l>
          <r>ার<s n="vblex"/><s n="past"/><s n="cnt"/><s n="p1"/></r>
        </p>
        <par n="enclitic"/>
      </e>
      <e>
        <p>
          <l>ারছিল</l>
          <r>ার<s n="vblex"/><s n="past"/><s n="cnt"/><s n="p3"/><s n="infml"/></r>
        </p>
        <par n="enclitic"/>
      </e>
      <e>
        <p>
          <l>েরে</l>
          <r>ার<s n="vblex"/><s n="pcnd"/></r>
        </p>
        <par n="enclitic"/>
      </e>
      <e>
        <p>
          <l>েরেছেন</l>
          <r>ার<s n="vblex"/><s n="prft"/><s n="p2"/><s n="pol"/></r>
        </p>
        <par n="enclitic"/>
      </e>
      <e>
        <p>
          <l>ারবে</l>
          <r>ার<s n="vblex"/><s n="ft"/><s n="smpl"/><s n="p2"/><s n="fam"/></r>
        </p>
        <par n="enclitic"/>
      </e>
      <e>
        <p>
          <l>ারল</l>
          <r>ার<s n="vblex"/><s n="past"/><s n="smpl"/><s n="p3"/><s n="infml"/></r>
        </p>
        <par n="enclitic"/>
      </e>
      <e>
        <p>
          <l>েরেছিল</l>
          <r>ার<s n="vblex"/><s n="ppst"/></r>
        </p>
        <par n="enclitic"/>
      </e>
      <e>
        <p>
          <l>ারবেন</l>
          <r>ার<s n="vblex"/><s n="ft"/><s n="imp"/><s n="p3"/><s n="infml"/></r>
        </p>
        <par n="enclitic"/>
      </e>
      <e>
        <p>
          <l>ারবে</l>
          <r>ার<s n="vblex"/><s n="ft"/><s n="smpl"/><s n="impers"/></r>
        </p>
        <par n="enclitic"/>
      </e>
      <e>
        <p>
          <l>ারবেন</l>
          <r>ার<s n="vblex"/><s n="ft"/><s n="imp"/><s n="p2"/><s n="fam"/></r>
        </p>
        <par n="enclitic"/>
      </e>
      <e>
        <p>
          <l>েরেছে</l>
          <r>ার<s n="vblex"/><s n="prft"/><s n="p3"/><s n="infml"/></r>
        </p>
        <par n="enclitic"/>
      </e>
      <e>
        <p>
          <l>ারবে</l>
          <r>ার<s n="vblex"/><s n="ft"/><s n="imp"/><s n="impers"/></r>
        </p>
        <par n="enclitic"/>
      </e>
      <e>
        <p>
          <l>ারলি</l>
          <r>ার<s n="vblex"/><s n="past"/><s n="smpl"/><s n="p2"/><s n="infml"/></r>
        </p>
        <par n="enclitic"/>
      </e>
      <e>
        <p>
          <l>ারছে</l>
          <r>ার<s n="vblex"/><s n="pres"/><s n="cnt"/><s n="p3"/><s n="infml"/></r>
        </p>
        <par n="enclitic"/>
      </e>
      <e>
        <p>
          <l>ার</l>
          <r>ার<s n="vblex"/><s n="pres"/><s n="imp"/><s n="p3"/><s n="pol"/></r>
        </p>
        <par n="enclitic"/>
      </e>
      <e>
        <p>
          <l>ারতে থাকব</l>
          <r>ার<s n="vblex"/><s n="ft"/><s n="cnt"/><s n="p1"/></r>
        </p>
        <par n="enclitic"/>
      </e>
      <e>
        <p>
          <l>েরেছিল</l>
          <r>ার<s n="vblex"/><s n="plprft"/><s n="p3"/><s n="infml"/></r>
        </p>
        <par n="enclitic"/>
      </e>
      <e>
        <p>
          <l>ারবেন</l>
          <r>ার<s n="vblex"/><s n="ft"/><s n="smpl"/><s n="p3"/><s n="pol"/></r>
        </p>
        <par n="enclitic"/>
      </e>
      <e>
        <p>
          <l>ারছিল</l>
          <r>ার<s n="vblex"/><s n="past"/><s n="cnt"/><s n="impers"/></r>
        </p>
        <par n="enclitic"/>
      </e>
      <e>
        <p>
          <l>ারব</l>
          <r>ার<s n="vblex"/><s n="ft"/><s n="smpl"/><s n="p1"/></r>
        </p>
        <par n="enclitic"/>
      </e>
      <e>
        <p>
          <l>েরেছিল</l>
          <r>ার<s n="vblex"/><s n="plprft"/><s n="impers"/></r>
        </p>
        <par n="enclitic"/>
      </e>
      <e>
        <p>
          <l>ারতে</l>
          <r>ার<s n="vblex"/><s n="inf"/></r>
        </p>
        <par n="enclitic"/>
      </e>
      <e>
        <p>
          <l>েরেছিলাম</l>
          <r>ার<s n="vblex"/><s n="plprft"/><s n="p1"/></r>
        </p>
        <par n="enclitic"/>
      </e>
      <e>
        <p>
          <l>ারলে</l>
          <r>ার<s n="vblex"/><s n="pres"/><s n="imp"/><s n="p2"/><s n="pol"/></r>
        </p>
        <par n="enclitic"/>
      </e>
      <e>
        <p>
          <l>ারলে</l>
          <r>ার<s n="vblex"/><s n="past"/><s n="smpl"/><s n="p2"/><s n="fam"/></r>
        </p>
        <par n="enclitic"/>
      </e>
      <e>
        <p>
          <l>ারতে থাকবেন</l>
          <r>ার<s n="vblex"/><s n="ft"/><s n="cnt"/><s n="p2"/><s n="pol"/></r>
        </p>
        <par n="enclitic"/>
      </e>
      <e>
        <p>
          <l>ারিস</l>
          <r>ার<s n="vblex"/><s n="pres"/><s n="smpl"/><s n="p2"/><s n="infml"/></r>
        </p>
        <par n="enclitic"/>
      </e>
      <e>
        <p>
          <l>ারি</l>
          <r>ার<s n="vblex"/><s n="pres"/><s n="smpl"/><s n="p1"/></r>
        </p>
        <par n="enclitic"/>
      </e>
      <e>
        <p>
          <l>ারছি</l>
          <r>ার<s n="vblex"/><s n="pres"/><s n="cnt"/><s n="p1"/></r>
        </p>
        <par n="enclitic"/>
      </e>
      <e>
        <p>
          <l>ারছিলি</l>
          <r>ার<s n="vblex"/><s n="past"/><s n="cnt"/><s n="p2"/><s n="infml"/></r>
        </p>
        <par n="enclitic"/>
      </e>
      <e>
        <p>
          <l>ারলেন</l>
          <r>ার<s n="vblex"/><s n="past"/><s n="smpl"/><s n="p3"/><s n="pol"/></r>
        </p>
        <par n="enclitic"/>
      </e>
      <e>
        <p>
          <l>ারবে</l>
          <r>ার<s n="vblex"/><s n="ft"/><s n="smpl"/><s n="p3"/><s n="infml"/></r>
        </p>
        <par n="enclitic"/>
      </e>
      <e>
        <p>
          <l>ারা</l>
          <r>ার<s n="vblex"/><s n="ger"/></r>
        </p>
        <par n="enclitic"/>
      </e>
      <e>
        <p>
          <l>ারতেন</l>
          <r>ার<s n="vblex"/><s n="past"/><s n="hbtl"/><s n="p3"/><s n="pol"/></r>
        </p>
        <par n="enclitic"/>
      </e>
      <e>
        <p>
          <l>ার</l>
          <r>ার<s n="vblex"/><s n="pres"/><s n="imp"/><s n="p2"/><s n="infml"/></r>
        </p>
        <par n="enclitic"/>
      </e>
      <e>
        <p>
          <l>ারিস</l>
          <r>ার<s n="vblex"/><s n="ft"/><s n="imp"/><s n="p3"/><s n="pol"/></r>
        </p>
        <par n="enclitic"/>
      </e>
      <e>
        <p>
          <l>ারত</l>
          <r>ার<s n="vblex"/><s n="past"/><s n="hbtl"/><s n="impers"/></r>
        </p>
        <par n="enclitic"/>
      </e>
      <e>
        <p>
          <l>ারতে থাকবে</l>
          <r>ার<s n="vblex"/><s n="ft"/><s n="cnt"/><s n="p2"/><s n="fam"/></r>
        </p>
        <par n="enclitic"/>
      </e>
      <e>
        <p>
          <l>ারছিস</l>
          <r>ার<s n="vblex"/><s n="pres"/><s n="cnt"/><s n="p2"/><s n="infml"/></r>
        </p>
        <par n="enclitic"/>
      </e>
      <e>
        <p>
          <l>ার</l>
          <r>ার<s n="vblex"/><s n="pres"/><s n="smpl"/><s n="p2"/><s n="fam"/></r>
        </p>
        <par n="enclitic"/>
      </e>
      <e>
        <p>
          <l>েরেছিলেন</l>
          <r>ার<s n="vblex"/><s n="plprft"/><s n="p2"/><s n="pol"/></r>
        </p>
        <par n="enclitic"/>
      </e>
      <e>
        <p>
          <l>ারছিলে</l>
          <r>ার<s n="vblex"/><s n="past"/><s n="cnt"/><s n="p2"/><s n="fam"/></r>
        </p>
        <par n="enclitic"/>
      </e>
      <e>
        <p>
          <l>ারছ</l>
          <r>ার<s n="vblex"/><s n="pres"/><s n="cnt"/><s n="p2"/><s n="fam"/></r>
        </p>
        <par n="enclitic"/>
      </e>
      <e>
        <p>
          <l>ারতে থাকবেন</l>
          <r>ার<s n="vblex"/><s n="ft"/><s n="cnt"/><s n="p3"/><s n="pol"/></r>
        </p>
        <par n="enclitic"/>
      </e>
      <e>
        <p>
          <l>েরেছিস</l>
          <r>ার<s n="vblex"/><s n="prft"/><s n="p2"/><s n="infml"/></r>
        </p>
        <par n="enclitic"/>
      </e>
      <e>
        <p>
          <l>ারুন</l>
          <r>ার<s n="vblex"/><s n="pres"/><s n="imp"/><s n="p3"/><s n="infml"/></r>
        </p>
        <par n="enclitic"/>
      </e>
      <e>
        <p>
          <l>েরেছেন</l>
          <r>ার<s n="vblex"/><s n="prft"/><s n="p3"/><s n="pol"/></r>
        </p>
        <par n="enclitic"/>
      </e>
      <e>
        <p>
          <l>ারবেন</l>
          <r>ার<s n="vblex"/><s n="ft"/><s n="smpl"/><s n="p2"/><s n="pol"/></r>
        </p>
        <par n="enclitic"/>
      </e>
      <e>
        <p>
          <l>ারবি</l>
          <r>ার<s n="vblex"/><s n="ft"/><s n="smpl"/><s n="p2"/><s n="infml"/></r>
        </p>
        <par n="enclitic"/>
      </e>
      <e>
        <p>
          <l>ারুক</l>
          <r>ার<s n="vblex"/><s n="ft"/><s n="imp"/><s n="p2"/><s n="pol"/></r>
        </p>
        <par n="enclitic"/>
      </e>
      <e>
        <p>
          <l>েরেছিলেন</l>
          <r>ার<s n="vblex"/><s n="plprft"/><s n="p3"/><s n="pol"/></r>
        </p>
        <par n="enclitic"/>
      </e>
      <e>
        <p>
          <l>ারে</l>
          <r>ার<s n="vblex"/><s n="pres"/><s n="smpl"/><s n="impers"/></r>
        </p>
        <par n="enclitic"/>
      </e>
      <e>
        <p>
          <l>ারছে</l>
          <r>ার<s n="vblex"/><s n="pres"/><s n="cnt"/><s n="impers"/></r>
        </p>
        <par n="enclitic"/>
      </e>
      <e>
        <p>
          <l>ারলাম</l>
          <r>ার<s n="vblex"/><s n="past"/><s n="smpl"/><s n="p1"/></r>
        </p>
        <par n="enclitic"/>
      </e>
      <e>
        <p>
          <l>ারুন</l>
          <r>ার<s n="vblex"/><s n="pres"/><s n="imp"/><s n="p2"/><s n="fam"/></r>
        </p>
        <par n="enclitic"/>
      </e>
      <e>
        <p>
          <l>েরেছে</l>
          <r>ার<s n="vblex"/><s n="prft"/><s n="impers"/></r>
        </p>
        <par n="enclitic"/>
      </e>
      <e>
        <p>
          <l>ারতে থাকবে</l>
          <r>ার<s n="vblex"/><s n="ft"/><s n="cnt"/><s n="p3"/><s n="infml"/></r>
        </p>
        <par n="enclitic"/>
      </e>
      <e>
        <p>
          <l>ারতে থাকবি</l>
          <r>ার<s n="vblex"/><s n="ft"/><s n="cnt"/><s n="p2"/><s n="infml"/></r>
        </p>
        <par n="enclitic"/>
      </e>
      <e>
        <p>
          <l>ারুক</l>
          <r>ার<s n="vblex"/><s n="pres"/><s n="imp"/><s n="impers"/></r>
        </p>
        <par n="enclitic"/>
      </e>
      <e>
        <p>
          <l>েরেছি</l>
          <r>ার<s n="vblex"/><s n="prft"/><s n="p1"/></r>
        </p>
        <par n="enclitic"/>
      </e>
      <e>
        <p>
          <l>ারতি</l>
          <r>ার<s n="vblex"/><s n="past"/><s n="hbtl"/><s n="p2"/><s n="infml"/></r>
        </p>
        <par n="enclitic"/>
      </e>
      <e>
        <p>
          <l>ারার</l>
          <r>ার<s n="vblex"/><s n="gen"/></r>
        </p>
        <par n="enclitic"/>
      </e>
      <e>
        <p>
          <l>ারতে থাকবে</l>
          <r>ার<s n="vblex"/><s n="ft"/><s n="cnt"/><s n="impers"/></r>
        </p>
        <par n="enclitic"/>
      </e>
      <e>
        <p>
          <l>ারতে</l>
          <r>ার<s n="vblex"/><s n="past"/><s n="hbtl"/><s n="p2"/><s n="fam"/></r>
        </p>
        <par n="enclitic"/>
      </e>
      <e>
        <p>
          <l>ারতেন</l>
          <r>ার<s n="vblex"/><s n="past"/><s n="hbtl"/><s n="p2"/><s n="pol"/></r>
        </p>
        <par n="enclitic"/>
      </e>
      <e>
        <p>
          <l>ারছিলেন</l>
          <r>ার<s n="vblex"/><s n="past"/><s n="cnt"/><s n="p3"/><s n="pol"/></r>
        </p>
        <par n="enclitic"/>
      </e>
      <e>
        <p>
          <l>ারছেন</l>
          <r>ার<s n="vblex"/><s n="pres"/><s n="cnt"/><s n="p2"/><s n="pol"/></r>
        </p>
        <par n="enclitic"/>
      </e>
      <e>
        <p>
          <l>েরো</l>
          <r>ার<s n="vblex"/><s n="ft"/><s n="imp"/><s n="p2"/><s n="infml"/></r>
        </p>
        <par n="enclitic"/>
      </e>
      <e>
        <p>
          <l>ারেন</l>
          <r>ার<s n="vblex"/><s n="pres"/><s n="smpl"/><s n="p3"/><s n="pol"/></r>
        </p>
        <par n="enclitic"/>
      </e>
      <e>
        <p>
          <l>েরেছ</l>
          <r>ার<s n="vblex"/><s n="prft"/><s n="p2"/><s n="fam"/></r>
        </p>
        <par n="enclitic"/>
      </e>
      <e>
        <p>
          <l>ারলেন</l>
          <r>ার<s n="vblex"/><s n="past"/><s n="smpl"/><s n="p2"/><s n="pol"/></r>
        </p>
        <par n="enclitic"/>
      </e>
      <e>
        <p>
          <l>েরেছিলি</l>
          <r>ার<s n="vblex"/><s n="plprft"/><s n="p2"/><s n="infml"/></r>
        </p>
        <par n="enclitic"/>
      </e>
      <e>
        <p>
          <l>ারছিলেন</l>
          <r>ার<s n="vblex"/><s n="past"/><s n="cnt"/><s n="p2"/><s n="pol"/></r>
        </p>
        <par n="enclitic"/>
      </e>
      <e>
        <p>
          <l>ারছেন</l>
          <r>ার<s n="vblex"/><s n="pres"/><s n="cnt"/><s n="p3"/><s n="pol"/></r>
        </p>
        <par n="enclitic"/>
      </e>
      <e>
        <p>
          <l>ারত</l>
          <r>ার<s n="vblex"/><s n="past"/><s n="hbtl"/><s n="p3"/><s n="infml"/></r>
        </p>
        <par n="enclitic"/>
      </e>
      <e>
        <p>
          <l>ারতাম</l>
          <r>ার<s n="vblex"/><s n="past"/><s n="hbtl"/><s n="p1"/></r>
        </p>
        <par n="enclitic"/>
      </e>
      <e>
        <p>
          <l>ারল</l>
          <r>ার<s n="vblex"/><s n="past"/><s n="smpl"/><s n="impers"/></r>
        </p>
        <par n="enclitic"/>
      </e>
      <e>
        <p>
          <l>ারে</l>
          <r>ার<s n="vblex"/><s n="pres"/><s n="smpl"/><s n="p3"/><s n="infml"/></r>
        </p>
        <par n="enclitic"/>
      </e>
      <e>
        <p>
          <l>েরেছিলে</l>
          <r>ার<s n="vblex"/><s n="plprft"/><s n="p2"/><s n="fam"/></r>
        </p>
        <par n="enclitic"/>
      </e>
      <e>
        <p>
          <l>ারেন</l>
          <r>ার<s n="vblex"/><s n="pres"/><s n="smpl"/><s n="p2"/><s n="pol"/></r>
        </p>
        <par n="enclitic"/>
      </e>
    </pardef>
    <pardef n="শ/েখ__vblex">
      <e>
        <p>
          <l>িখছিলাম</l>
          <r>েখ<s n="vblex"/><s n="past"/><s n="cnt"/><s n="p1"/></r>
        </p>
        <par n="enclitic"/>
      </e>
      <e>
        <p>
          <l>িখছিল</l>
          <r>েখ<s n="vblex"/><s n="past"/><s n="cnt"/><s n="p3"/><s n="infml"/></r>
        </p>
        <par n="enclitic"/>
      </e>
      <e>
        <p>
          <l>িখে</l>
          <r>েখ<s n="vblex"/><s n="pcnd"/></r>
        </p>
        <par n="enclitic"/>
      </e>
      <e>
        <p>
          <l>িখেছেন</l>
          <r>েখ<s n="vblex"/><s n="prft"/><s n="p2"/><s n="pol"/></r>
        </p>
        <par n="enclitic"/>
      </e>
      <e>
        <p>
          <l>িখবে</l>
          <r>েখ<s n="vblex"/><s n="ft"/><s n="smpl"/><s n="p2"/><s n="fam"/></r>
        </p>
        <par n="enclitic"/>
      </e>
      <e>
        <p>
          <l>িখল</l>
          <r>েখ<s n="vblex"/><s n="past"/><s n="smpl"/><s n="p3"/><s n="infml"/></r>
        </p>
        <par n="enclitic"/>
      </e>
      <e>
        <p>
          <l>িখেছিল</l>
          <r>েখ<s n="vblex"/><s n="ppst"/></r>
        </p>
        <par n="enclitic"/>
      </e>
      <e>
        <p>
          <l>িখবেন</l>
          <r>েখ<s n="vblex"/><s n="ft"/><s n="imp"/><s n="p3"/><s n="infml"/></r>
        </p>
        <par n="enclitic"/>
      </e>
      <e>
        <p>
          <l>িখবে</l>
          <r>েখ<s n="vblex"/><s n="ft"/><s n="smpl"/><s n="impers"/></r>
        </p>
        <par n="enclitic"/>
      </e>
      <e>
        <p>
          <l>িখবেন</l>
          <r>েখ<s n="vblex"/><s n="ft"/><s n="imp"/><s n="p2"/><s n="fam"/></r>
        </p>
        <par n="enclitic"/>
      </e>
      <e>
        <p>
          <l>িখেছে</l>
          <r>েখ<s n="vblex"/><s n="prft"/><s n="p3"/><s n="infml"/></r>
        </p>
        <par n="enclitic"/>
      </e>
      <e>
        <p>
          <l>িখবে</l>
          <r>েখ<s n="vblex"/><s n="ft"/><s n="imp"/><s n="impers"/></r>
        </p>
        <par n="enclitic"/>
      </e>
      <e>
        <p>
          <l>িখলি</l>
          <r>েখ<s n="vblex"/><s n="past"/><s n="smpl"/><s n="p2"/><s n="infml"/></r>
        </p>
        <par n="enclitic"/>
      </e>
      <e>
        <p>
          <l>িখছে</l>
          <r>েখ<s n="vblex"/><s n="pres"/><s n="cnt"/><s n="p3"/><s n="infml"/></r>
        </p>
        <par n="enclitic"/>
      </e>
      <e>
        <p>
          <l>িখ</l>
          <r>েখ<s n="vblex"/><s n="pres"/><s n="imp"/><s n="p3"/><s n="pol"/></r>
        </p>
        <par n="enclitic"/>
      </e>
      <e>
        <p>
          <l>িখতে থাকব</l>
          <r>েখ<s n="vblex"/><s n="ft"/><s n="cnt"/><s n="p1"/></r>
        </p>
        <par n="enclitic"/>
      </e>
      <e>
        <p>
          <l>িখেছিল</l>
          <r>েখ<s n="vblex"/><s n="plprft"/><s n="p3"/><s n="infml"/></r>
        </p>
        <par n="enclitic"/>
      </e>
      <e>
        <p>
          <l>িখবেন</l>
          <r>েখ<s n="vblex"/><s n="ft"/><s n="smpl"/><s n="p3"/><s n="pol"/></r>
        </p>
        <par n="enclitic"/>
      </e>
      <e>
        <p>
          <l>িখছিল</l>
          <r>েখ<s n="vblex"/><s n="past"/><s n="cnt"/><s n="impers"/></r>
        </p>
        <par n="enclitic"/>
      </e>
      <e>
        <p>
          <l>িখব</l>
          <r>েখ<s n="vblex"/><s n="ft"/><s n="smpl"/><s n="p1"/></r>
        </p>
        <par n="enclitic"/>
      </e>
      <e>
        <p>
          <l>িখেছিল</l>
          <r>েখ<s n="vblex"/><s n="plprft"/><s n="impers"/></r>
        </p>
        <par n="enclitic"/>
      </e>
      <e>
        <p>
          <l>িখতে</l>
          <r>েখ<s n="vblex"/><s n="inf"/></r>
        </p>
        <par n="enclitic"/>
      </e>
      <e>
        <p>
          <l>িখেছিলাম</l>
          <r>েখ<s n="vblex"/><s n="plprft"/><s n="p1"/></r>
        </p>
        <par n="enclitic"/>
      </e>
      <e>
        <p>
          <l>িখলে</l>
          <r>েখ<s n="vblex"/><s n="pres"/><s n="imp"/><s n="p2"/><s n="pol"/></r>
        </p>
        <par n="enclitic"/>
      </e>
      <e>
        <p>
          <l>িখলে</l>
          <r>েখ<s n="vblex"/><s n="past"/><s n="smpl"/><s n="p2"/><s n="fam"/></r>
        </p>
        <par n="enclitic"/>
      </e>
      <e>
        <p>
          <l>িখতে থাকবেন</l>
          <r>েখ<s n="vblex"/><s n="ft"/><s n="cnt"/><s n="p2"/><s n="pol"/></r>
        </p>
        <par n="enclitic"/>
      </e>
      <e>
        <p>
          <l>িখিস</l>
          <r>েখ<s n="vblex"/><s n="pres"/><s n="smpl"/><s n="p2"/><s n="infml"/></r>
        </p>
        <par n="enclitic"/>
      </e>
      <e>
        <p>
          <l>িখি</l>
          <r>েখ<s n="vblex"/><s n="pres"/><s n="smpl"/><s n="p1"/></r>
        </p>
        <par n="enclitic"/>
      </e>
      <e>
        <p>
          <l>িখছি</l>
          <r>েখ<s n="vblex"/><s n="pres"/><s n="cnt"/><s n="p1"/></r>
        </p>
        <par n="enclitic"/>
      </e>
      <e>
        <p>
          <l>িখছিলি</l>
          <r>েখ<s n="vblex"/><s n="past"/><s n="cnt"/><s n="p2"/><s n="infml"/></r>
        </p>
        <par n="enclitic"/>
      </e>
      <e>
        <p>
          <l>িখলেন</l>
          <r>েখ<s n="vblex"/><s n="past"/><s n="smpl"/><s n="p3"/><s n="pol"/></r>
        </p>
        <par n="enclitic"/>
      </e>
      <e>
        <p>
          <l>িখবে</l>
          <r>েখ<s n="vblex"/><s n="ft"/><s n="smpl"/><s n="p3"/><s n="infml"/></r>
        </p>
        <par n="enclitic"/>
      </e>
      <e>
        <p>
          <l>েখা</l>
          <r>েখ<s n="vblex"/><s n="ger"/></r>
        </p>
        <par n="enclitic"/>
      </e>
      <e>
        <p>
          <l>িখতেন</l>
          <r>েখ<s n="vblex"/><s n="past"/><s n="hbtl"/><s n="p3"/><s n="pol"/></r>
        </p>
        <par n="enclitic"/>
      </e>
      <e>
        <p>
          <l>েখ</l>
          <r>েখ<s n="vblex"/><s n="pres"/><s n="imp"/><s n="p2"/><s n="infml"/></r>
        </p>
        <par n="enclitic"/>
      </e>
      <e>
        <p>
          <l>িখিস</l>
          <r>েখ<s n="vblex"/><s n="ft"/><s n="imp"/><s n="p3"/><s n="pol"/></r>
        </p>
        <par n="enclitic"/>
      </e>
      <e>
        <p>
          <l>িখত</l>
          <r>েখ<s n="vblex"/><s n="past"/><s n="hbtl"/><s n="impers"/></r>
        </p>
        <par n="enclitic"/>
      </e>
      <e>
        <p>
          <l>িখতে থাকবে</l>
          <r>েখ<s n="vblex"/><s n="ft"/><s n="cnt"/><s n="p2"/><s n="fam"/></r>
        </p>
        <par n="enclitic"/>
      </e>
      <e>
        <p>
          <l>িখছিস</l>
          <r>েখ<s n="vblex"/><s n="pres"/><s n="cnt"/><s n="p2"/><s n="infml"/></r>
        </p>
        <par n="enclitic"/>
      </e>
      <e>
        <p>
          <l>েখ</l>
          <r>েখ<s n="vblex"/><s n="pres"/><s n="smpl"/><s n="p2"/><s n="fam"/></r>
        </p>
        <par n="enclitic"/>
      </e>
      <e>
        <p>
          <l>িখেছিলেন</l>
          <r>েখ<s n="vblex"/><s n="plprft"/><s n="p2"/><s n="pol"/></r>
        </p>
        <par n="enclitic"/>
      </e>
      <e>
        <p>
          <l>িখছিলে</l>
          <r>েখ<s n="vblex"/><s n="past"/><s n="cnt"/><s n="p2"/><s n="fam"/></r>
        </p>
        <par n="enclitic"/>
      </e>
      <e>
        <p>
          <l>িখছ</l>
          <r>েখ<s n="vblex"/><s n="pres"/><s n="cnt"/><s n="p2"/><s n="fam"/></r>
        </p>
        <par n="enclitic"/>
      </e>
      <e>
        <p>
          <l>িখতে থাকবেন</l>
          <r>েখ<s n="vblex"/><s n="ft"/><s n="cnt"/><s n="p3"/><s n="pol"/></r>
        </p>
        <par n="enclitic"/>
      </e>
      <e>
        <p>
          <l>িখেছিস</l>
          <r>েখ<s n="vblex"/><s n="prft"/><s n="p2"/><s n="infml"/></r>
        </p>
        <par n="enclitic"/>
      </e>
      <e>
        <p>
          <l>িখুন</l>
          <r>েখ<s n="vblex"/><s n="pres"/><s n="imp"/><s n="p3"/><s n="infml"/></r>
        </p>
        <par n="enclitic"/>
      </e>
      <e>
        <p>
          <l>িখেছেন</l>
          <r>েখ<s n="vblex"/><s n="prft"/><s n="p3"/><s n="pol"/></r>
        </p>
        <par n="enclitic"/>
      </e>
      <e>
        <p>
          <l>িখবেন</l>
          <r>েখ<s n="vblex"/><s n="ft"/><s n="smpl"/><s n="p2"/><s n="pol"/></r>
        </p>
        <par n="enclitic"/>
      </e>
      <e>
        <p>
          <l>িখবি</l>
          <r>েখ<s n="vblex"/><s n="ft"/><s n="smpl"/><s n="p2"/><s n="infml"/></r>
        </p>
        <par n="enclitic"/>
      </e>
      <e>
        <p>
          <l>িখুক</l>
          <r>েখ<s n="vblex"/><s n="ft"/><s n="imp"/><s n="p2"/><s n="pol"/></r>
        </p>
        <par n="enclitic"/>
      </e>
      <e>
        <p>
          <l>িখেছিলেন</l>
          <r>েখ<s n="vblex"/><s n="plprft"/><s n="p3"/><s n="pol"/></r>
        </p>
        <par n="enclitic"/>
      </e>
      <e>
        <p>
          <l>েখে</l>
          <r>েখ<s n="vblex"/><s n="pres"/><s n="smpl"/><s n="impers"/></r>
        </p>
        <par n="enclitic"/>
      </e>
      <e>
        <p>
          <l>িখছে</l>
          <r>েখ<s n="vblex"/><s n="pres"/><s n="cnt"/><s n="impers"/></r>
        </p>
        <par n="enclitic"/>
      </e>
      <e>
        <p>
          <l>িখলাম</l>
          <r>েখ<s n="vblex"/><s n="past"/><s n="smpl"/><s n="p1"/></r>
        </p>
        <par n="enclitic"/>
      </e>
      <e>
        <p>
          <l>িখুন</l>
          <r>েখ<s n="vblex"/><s n="pres"/><s n="imp"/><s n="p2"/><s n="fam"/></r>
        </p>
        <par n="enclitic"/>
      </e>
      <e>
        <p>
          <l>িখেছে</l>
          <r>েখ<s n="vblex"/><s n="prft"/><s n="impers"/></r>
        </p>
        <par n="enclitic"/>
      </e>
      <e>
        <p>
          <l>িখতে থাকবে</l>
          <r>েখ<s n="vblex"/><s n="ft"/><s n="cnt"/><s n="p3"/><s n="infml"/></r>
        </p>
        <par n="enclitic"/>
      </e>
      <e>
        <p>
          <l>িখতে থাকবি</l>
          <r>েখ<s n="vblex"/><s n="ft"/><s n="cnt"/><s n="p2"/><s n="infml"/></r>
        </p>
        <par n="enclitic"/>
      </e>
      <e>
        <p>
          <l>িখুক</l>
          <r>েখ<s n="vblex"/><s n="pres"/><s n="imp"/><s n="impers"/></r>
        </p>
        <par n="enclitic"/>
      </e>
      <e>
        <p>
          <l>িখেছি</l>
          <r>েখ<s n="vblex"/><s n="prft"/><s n="p1"/></r>
        </p>
        <par n="enclitic"/>
      </e>
      <e>
        <p>
          <l>িখতি</l>
          <r>েখ<s n="vblex"/><s n="past"/><s n="hbtl"/><s n="p2"/><s n="infml"/></r>
        </p>
        <par n="enclitic"/>
      </e>
      <e>
        <p>
          <l>েখার</l>
          <r>েখ<s n="vblex"/><s n="gen"/></r>
        </p>
        <par n="enclitic"/>
      </e>
      <e>
        <p>
          <l>িখতে থাকবে</l>
          <r>েখ<s n="vblex"/><s n="ft"/><s n="cnt"/><s n="impers"/></r>
        </p>
        <par n="enclitic"/>
      </e>
      <e>
        <p>
          <l>িখতে</l>
          <r>েখ<s n="vblex"/><s n="past"/><s n="hbtl"/><s n="p2"/><s n="fam"/></r>
        </p>
        <par n="enclitic"/>
      </e>
      <e>
        <p>
          <l>িখতেন</l>
          <r>েখ<s n="vblex"/><s n="past"/><s n="hbtl"/><s n="p2"/><s n="pol"/></r>
        </p>
        <par n="enclitic"/>
      </e>
      <e>
        <p>
          <l>িখছিলেন</l>
          <r>েখ<s n="vblex"/><s n="past"/><s n="cnt"/><s n="p3"/><s n="pol"/></r>
        </p>
        <par n="enclitic"/>
      </e>
      <e>
        <p>
          <l>িখছেন</l>
          <r>েখ<s n="vblex"/><s n="pres"/><s n="cnt"/><s n="p2"/><s n="pol"/></r>
        </p>
        <par n="enclitic"/>
      </e>
      <e>
        <p>
          <l>েখো</l>
          <r>েখ<s n="vblex"/><s n="ft"/><s n="imp"/><s n="p2"/><s n="infml"/></r>
        </p>
        <par n="enclitic"/>
      </e>
      <e>
        <p>
          <l>েখেন</l>
          <r>েখ<s n="vblex"/><s n="pres"/><s n="smpl"/><s n="p3"/><s n="pol"/></r>
        </p>
        <par n="enclitic"/>
      </e>
      <e>
        <p>
          <l>িখেছ</l>
          <r>েখ<s n="vblex"/><s n="prft"/><s n="p2"/><s n="fam"/></r>
        </p>
        <par n="enclitic"/>
      </e>
      <e>
        <p>
          <l>িখলেন</l>
          <r>েখ<s n="vblex"/><s n="past"/><s n="smpl"/><s n="p2"/><s n="pol"/></r>
        </p>
        <par n="enclitic"/>
      </e>
      <e>
        <p>
          <l>িখেছিলি</l>
          <r>েখ<s n="vblex"/><s n="plprft"/><s n="p2"/><s n="infml"/></r>
        </p>
        <par n="enclitic"/>
      </e>
      <e>
        <p>
          <l>িখছিলেন</l>
          <r>েখ<s n="vblex"/><s n="past"/><s n="cnt"/><s n="p2"/><s n="pol"/></r>
        </p>
        <par n="enclitic"/>
      </e>
      <e>
        <p>
          <l>িখছেন</l>
          <r>েখ<s n="vblex"/><s n="pres"/><s n="cnt"/><s n="p3"/><s n="pol"/></r>
        </p>
        <par n="enclitic"/>
      </e>
      <e>
        <p>
          <l>িখত</l>
          <r>েখ<s n="vblex"/><s n="past"/><s n="hbtl"/><s n="p3"/><s n="infml"/></r>
        </p>
        <par n="enclitic"/>
      </e>
      <e>
        <p>
          <l>িখতাম</l>
          <r>েখ<s n="vblex"/><s n="past"/><s n="hbtl"/><s n="p1"/></r>
        </p>
        <par n="enclitic"/>
      </e>
      <e>
        <p>
          <l>িখল</l>
          <r>েখ<s n="vblex"/><s n="past"/><s n="smpl"/><s n="impers"/></r>
        </p>
        <par n="enclitic"/>
      </e>
      <e>
        <p>
          <l>েখে</l>
          <r>েখ<s n="vblex"/><s n="pres"/><s n="smpl"/><s n="p3"/><s n="infml"/></r>
        </p>
        <par n="enclitic"/>
      </e>
      <e>
        <p>
          <l>িখেছিলে</l>
          <r>েখ<s n="vblex"/><s n="plprft"/><s n="p2"/><s n="fam"/></r>
        </p>
        <par n="enclitic"/>
      </e>
      <e>
        <p>
          <l>েখেন</l>
          <r>েখ<s n="vblex"/><s n="pres"/><s n="smpl"/><s n="p2"/><s n="pol"/></r>
        </p>
        <par n="enclitic"/>
      </e>
    </pardef>
    <pardef n="ফ/োটা__vblex">
      <e>
        <p>
          <l>োটাচ্ছিলাম</l>
          <r>োটা<s n="vblex"/><s n="past"/><s n="cnt"/><s n="p1"/></r>
        </p>
        <par n="enclitic"/>
      </e>
      <e>
        <p>
          <l>োটাচ্ছিল</l>
          <r>োটা<s n="vblex"/><s n="past"/><s n="cnt"/><s n="p3"/><s n="infml"/></r>
        </p>
        <par n="enclitic"/>
      </e>
      <e>
        <p>
          <l>োটালে</l>
          <r>োটা<s n="vblex"/><s n="pcnd"/></r>
        </p>
        <par n="enclitic"/>
      </e>
      <e>
        <p>
          <l>ুটিয়েছেন</l>
          <r>োটা<s n="vblex"/><s n="prft"/><s n="p2"/><s n="pol"/></r>
        </p>
        <par n="enclitic"/>
      </e>
      <e>
        <p>
          <l>োটাবে</l>
          <r>োটা<s n="vblex"/><s n="ft"/><s n="smpl"/><s n="p2"/><s n="fam"/></r>
        </p>
        <par n="enclitic"/>
      </e>
      <e>
        <p>
          <l>োটাল</l>
          <r>োটা<s n="vblex"/><s n="past"/><s n="smpl"/><s n="p3"/><s n="infml"/></r>
        </p>
        <par n="enclitic"/>
      </e>
      <e>
        <p>
          <l>ুটিয়ে</l>
          <r>োটা<s n="vblex"/><s n="ppst"/></r>
        </p>
        <par n="enclitic"/>
      </e>
      <e>
        <p>
          <l>োটাবি</l>
          <r>োটা<s n="vblex"/><s n="ft"/><s n="imp"/><s n="p3"/><s n="infml"/></r>
        </p>
        <par n="enclitic"/>
      </e>
      <e>
        <p>
          <l>োটাবে</l>
          <r>োটা<s n="vblex"/><s n="ft"/><s n="smpl"/><s n="impers"/></r>
        </p>
        <par n="enclitic"/>
      </e>
      <e>
        <p>
          <l>োটাবে</l>
          <r>োটা<s n="vblex"/><s n="ft"/><s n="imp"/><s n="p2"/><s n="fam"/></r>
        </p>
        <par n="enclitic"/>
      </e>
      <e>
        <p>
          <l>ুটিয়েছে</l>
          <r>োটা<s n="vblex"/><s n="prft"/><s n="p3"/><s n="infml"/></r>
        </p>
        <par n="enclitic"/>
      </e>
      <e>
        <p>
          <l>োটাবি</l>
          <r>োটা<s n="vblex"/><s n="ft"/><s n="imp"/><s n="impers"/></r>
        </p>
        <par n="enclitic"/>
      </e>
      <e>
        <p>
          <l>োটালি</l>
          <r>োটা<s n="vblex"/><s n="past"/><s n="smpl"/><s n="p2"/><s n="infml"/></r>
        </p>
        <par n="enclitic"/>
      </e>
      <e>
        <p>
          <l>োটাচ্ছে</l>
          <r>োটা<s n="vblex"/><s n="pres"/><s n="cnt"/><s n="p3"/><s n="infml"/></r>
        </p>
        <par n="enclitic"/>
      </e>
      <e>
        <p>
          <l>োটান</l>
          <r>োটা<s n="vblex"/><s n="pres"/><s n="imp"/><s n="p3"/><s n="pol"/></r>
        </p>
        <par n="enclitic"/>
      </e>
      <e>
        <p>
          <l>োটাতে থাকব</l>
          <r>োটা<s n="vblex"/><s n="ft"/><s n="cnt"/><s n="p1"/></r>
        </p>
        <par n="enclitic"/>
      </e>
      <e>
        <p>
          <l>ুটিয়েছিল</l>
          <r>োটা<s n="vblex"/><s n="plprft"/><s n="p3"/><s n="infml"/></r>
        </p>
        <par n="enclitic"/>
      </e>
      <e>
        <p>
          <l>োটাবেন</l>
          <r>োটা<s n="vblex"/><s n="ft"/><s n="smpl"/><s n="p3"/><s n="pol"/></r>
        </p>
        <par n="enclitic"/>
      </e>
      <e>
        <p>
          <l>োটাচ্ছিল</l>
          <r>োটা<s n="vblex"/><s n="past"/><s n="cnt"/><s n="impers"/></r>
        </p>
        <par n="enclitic"/>
      </e>
      <e>
        <p>
          <l>োটাব</l>
          <r>োটা<s n="vblex"/><s n="ft"/><s n="smpl"/><s n="p1"/></r>
        </p>
        <par n="enclitic"/>
      </e>
      <e>
        <p>
          <l>ুটিয়েছিল</l>
          <r>োটা<s n="vblex"/><s n="plprft"/><s n="impers"/></r>
        </p>
        <par n="enclitic"/>
      </e>
      <e>
        <p>
          <l>োটাতে</l>
          <r>োটা<s n="vblex"/><s n="inf"/></r>
        </p>
        <par n="enclitic"/>
      </e>
      <e>
        <p>
          <l>ুটিয়েছিলাম</l>
          <r>োটা<s n="vblex"/><s n="plprft"/><s n="p1"/></r>
        </p>
        <par n="enclitic"/>
      </e>
      <e>
        <p>
          <l>োটান</l>
          <r>োটা<s n="vblex"/><s n="pres"/><s n="imp"/><s n="p2"/><s n="pol"/></r>
        </p>
        <par n="enclitic"/>
      </e>
      <e>
        <p>
          <l>োটালে</l>
          <r>োটা<s n="vblex"/><s n="past"/><s n="smpl"/><s n="p2"/><s n="fam"/></r>
        </p>
        <par n="enclitic"/>
      </e>
      <e>
        <p>
          <l>োটাতে থাকবেন</l>
          <r>োটা<s n="vblex"/><s n="ft"/><s n="cnt"/><s n="p2"/><s n="pol"/></r>
        </p>
        <par n="enclitic"/>
      </e>
      <e>
        <p>
          <l>োটাস</l>
          <r>োটা<s n="vblex"/><s n="pres"/><s n="smpl"/><s n="p2"/><s n="infml"/></r>
        </p>
        <par n="enclitic"/>
      </e>
      <e>
        <p>
          <l>োটাই</l>
          <r>োটা<s n="vblex"/><s n="pres"/><s n="smpl"/><s n="p1"/></r>
        </p>
        <par n="enclitic"/>
      </e>
      <e>
        <p>
          <l>োটাচ্ছি</l>
          <r>োটা<s n="vblex"/><s n="pres"/><s n="cnt"/><s n="p1"/></r>
        </p>
        <par n="enclitic"/>
      </e>
      <e>
        <p>
          <l>োটাচ্ছিলি</l>
          <r>োটা<s n="vblex"/><s n="past"/><s n="cnt"/><s n="p2"/><s n="infml"/></r>
        </p>
        <par n="enclitic"/>
      </e>
      <e>
        <p>
          <l>োটালেন</l>
          <r>োটা<s n="vblex"/><s n="past"/><s n="smpl"/><s n="p3"/><s n="pol"/></r>
        </p>
        <par n="enclitic"/>
      </e>
      <e>
        <p>
          <l>োটাবে</l>
          <r>োটা<s n="vblex"/><s n="ft"/><s n="smpl"/><s n="p3"/><s n="infml"/></r>
        </p>
        <par n="enclitic"/>
      </e>
      <e>
        <p>
          <l>োটানো</l>
          <r>োটা<s n="vblex"/><s n="ger"/></r>
        </p>
        <par n="enclitic"/>
      </e>
      <e>
        <p>
          <l>োটাতেন</l>
          <r>োটা<s n="vblex"/><s n="past"/><s n="hbtl"/><s n="p3"/><s n="pol"/></r>
        </p>
        <par n="enclitic"/>
      </e>
      <e>
        <p>
          <l>োটা</l>
          <r>োটা<s n="vblex"/><s n="pres"/><s n="imp"/><s n="p2"/><s n="infml"/></r>
        </p>
        <par n="enclitic"/>
      </e>
      <e>
        <p>
          <l>োটাবে</l>
          <r>োটা<s n="vblex"/><s n="ft"/><s n="imp"/><s n="p3"/><s n="pol"/></r>
        </p>
        <par n="enclitic"/>
      </e>
      <e>
        <p>
          <l>োটাত</l>
          <r>োটা<s n="vblex"/><s n="past"/><s n="hbtl"/><s n="impers"/></r>
        </p>
        <par n="enclitic"/>
      </e>
      <e>
        <p>
          <l>োটাতে থাকবে</l>
          <r>োটা<s n="vblex"/><s n="ft"/><s n="cnt"/><s n="p2"/><s n="fam"/></r>
        </p>
        <par n="enclitic"/>
      </e>
      <e>
        <p>
          <l>োটাচ্ছিস</l>
          <r>োটা<s n="vblex"/><s n="pres"/><s n="cnt"/><s n="p2"/><s n="infml"/></r>
        </p>
        <par n="enclitic"/>
      </e>
      <e>
        <p>
          <l>োটাও</l>
          <r>োটা<s n="vblex"/><s n="pres"/><s n="smpl"/><s n="p2"/><s n="fam"/></r>
        </p>
        <par n="enclitic"/>
      </e>
      <e>
        <p>
          <l>ুটিয়েছিলেন</l>
          <r>োটা<s n="vblex"/><s n="plprft"/><s n="p2"/><s n="pol"/></r>
        </p>
        <par n="enclitic"/>
      </e>
      <e>
        <p>
          <l>োটাচ্ছিলে</l>
          <r>োটা<s n="vblex"/><s n="past"/><s n="cnt"/><s n="p2"/><s n="fam"/></r>
        </p>
        <par n="enclitic"/>
      </e>
      <e>
        <p>
          <l>োটাচ্ছ</l>
          <r>োটা<s n="vblex"/><s n="pres"/><s n="cnt"/><s n="p2"/><s n="fam"/></r>
        </p>
        <par n="enclitic"/>
      </e>
      <e>
        <p>
          <l>োটাতে থাকবেন</l>
          <r>োটা<s n="vblex"/><s n="ft"/><s n="cnt"/><s n="p3"/><s n="pol"/></r>
        </p>
        <par n="enclitic"/>
      </e>
      <e>
        <p>
          <l>ুটিয়েছিস</l>
          <r>োটা<s n="vblex"/><s n="prft"/><s n="p2"/><s n="infml"/></r>
        </p>
        <par n="enclitic"/>
      </e>
      <e>
        <p>
          <l>োটাক</l>
          <r>োটা<s n="vblex"/><s n="pres"/><s n="imp"/><s n="p3"/><s n="infml"/></r>
        </p>
        <par n="enclitic"/>
      </e>
      <e>
        <p>
          <l>ুটিয়েছেন</l>
          <r>োটা<s n="vblex"/><s n="prft"/><s n="p3"/><s n="pol"/></r>
        </p>
        <par n="enclitic"/>
      </e>
      <e>
        <p>
          <l>োটাবেন</l>
          <r>োটা<s n="vblex"/><s n="ft"/><s n="smpl"/><s n="p2"/><s n="pol"/></r>
        </p>
        <par n="enclitic"/>
      </e>
      <e>
        <p>
          <l>োটাবি</l>
          <r>োটা<s n="vblex"/><s n="ft"/><s n="smpl"/><s n="p2"/><s n="infml"/></r>
        </p>
        <par n="enclitic"/>
      </e>
      <e>
        <p>
          <l>োটাবেন</l>
          <r>োটা<s n="vblex"/><s n="ft"/><s n="imp"/><s n="p2"/><s n="pol"/></r>
        </p>
        <par n="enclitic"/>
      </e>
      <e>
        <p>
          <l>ুটিয়েছিলেন</l>
          <r>োটা<s n="vblex"/><s n="plprft"/><s n="p3"/><s n="pol"/></r>
        </p>
        <par n="enclitic"/>
      </e>
      <e>
        <p>
          <l>োটায়</l>
          <r>োটা<s n="vblex"/><s n="pres"/><s n="smpl"/><s n="impers"/></r>
        </p>
        <par n="enclitic"/>
      </e>
      <e>
        <p>
          <l>োটাচ্ছে</l>
          <r>োটা<s n="vblex"/><s n="pres"/><s n="cnt"/><s n="impers"/></r>
        </p>
        <par n="enclitic"/>
      </e>
      <e>
        <p>
          <l>োটালাম</l>
          <r>োটা<s n="vblex"/><s n="past"/><s n="smpl"/><s n="p1"/></r>
        </p>
        <par n="enclitic"/>
      </e>
      <e>
        <p>
          <l>োটাও</l>
          <r>োটা<s n="vblex"/><s n="pres"/><s n="imp"/><s n="p2"/><s n="fam"/></r>
        </p>
        <par n="enclitic"/>
      </e>
      <e>
        <p>
          <l>ুটিয়েছে</l>
          <r>োটা<s n="vblex"/><s n="prft"/><s n="impers"/></r>
        </p>
        <par n="enclitic"/>
      </e>
      <e>
        <p>
          <l>োটাতে থাকবে</l>
          <r>োটা<s n="vblex"/><s n="ft"/><s n="cnt"/><s n="p3"/><s n="infml"/></r>
        </p>
        <par n="enclitic"/>
      </e>
      <e>
        <p>
          <l>োটাতে থাকবি</l>
          <r>োটা<s n="vblex"/><s n="ft"/><s n="cnt"/><s n="p2"/><s n="infml"/></r>
        </p>
        <par n="enclitic"/>
      </e>
      <e>
        <p>
          <l>োটাক</l>
          <r>োটা<s n="vblex"/><s n="pres"/><s n="imp"/><s n="impers"/></r>
        </p>
        <par n="enclitic"/>
      </e>
      <e>
        <p>
          <l>ুটিয়েছি</l>
          <r>োটা<s n="vblex"/><s n="prft"/><s n="p1"/></r>
        </p>
        <par n="enclitic"/>
      </e>
      <e>
        <p>
          <l>োটাতি</l>
          <r>োটা<s n="vblex"/><s n="past"/><s n="hbtl"/><s n="p2"/><s n="infml"/></r>
        </p>
        <par n="enclitic"/>
      </e>
      <e>
        <p>
          <l>োটানোর</l>
          <r>োটা<s n="vblex"/><s n="gen"/></r>
        </p>
        <par n="enclitic"/>
      </e>
      <e>
        <p>
          <l>োটাতে থাকবে</l>
          <r>োটা<s n="vblex"/><s n="ft"/><s n="cnt"/><s n="impers"/></r>
        </p>
        <par n="enclitic"/>
      </e>
      <e>
        <p>
          <l>োটাতে</l>
          <r>োটা<s n="vblex"/><s n="past"/><s n="hbtl"/><s n="p2"/><s n="fam"/></r>
        </p>
        <par n="enclitic"/>
      </e>
      <e>
        <p>
          <l>োটাতেন</l>
          <r>োটা<s n="vblex"/><s n="past"/><s n="hbtl"/><s n="p2"/><s n="pol"/></r>
        </p>
        <par n="enclitic"/>
      </e>
      <e>
        <p>
          <l>োটাচ্ছিলেন</l>
          <r>োটা<s n="vblex"/><s n="past"/><s n="cnt"/><s n="p3"/><s n="pol"/></r>
        </p>
        <par n="enclitic"/>
      </e>
      <e>
        <p>
          <l>োটাচ্ছেন</l>
          <r>োটা<s n="vblex"/><s n="pres"/><s n="cnt"/><s n="p2"/><s n="pol"/></r>
        </p>
        <par n="enclitic"/>
      </e>
      <e>
        <p>
          <l>োটাবি</l>
          <r>োটা<s n="vblex"/><s n="ft"/><s n="imp"/><s n="p2"/><s n="infml"/></r>
        </p>
        <par n="enclitic"/>
      </e>
      <e>
        <p>
          <l>োটান</l>
          <r>োটা<s n="vblex"/><s n="pres"/><s n="smpl"/><s n="p3"/><s n="pol"/></r>
        </p>
        <par n="enclitic"/>
      </e>
      <e>
        <p>
          <l>ুটিয়েছ</l>
          <r>োটা<s n="vblex"/><s n="prft"/><s n="p2"/><s n="fam"/></r>
        </p>
        <par n="enclitic"/>
      </e>
      <e>
        <p>
          <l>োটালেন</l>
          <r>োটা<s n="vblex"/><s n="past"/><s n="smpl"/><s n="p2"/><s n="pol"/></r>
        </p>
        <par n="enclitic"/>
      </e>
      <e>
        <p>
          <l>ুটিয়েছিলি</l>
          <r>োটা<s n="vblex"/><s n="plprft"/><s n="p2"/><s n="infml"/></r>
        </p>
        <par n="enclitic"/>
      </e>
      <e>
        <p>
          <l>োটাচ্ছিলেন</l>
          <r>োটা<s n="vblex"/><s n="past"/><s n="cnt"/><s n="p2"/><s n="pol"/></r>
        </p>
        <par n="enclitic"/>
      </e>
      <e>
        <p>
          <l>োটাচ্ছেন</l>
          <r>োটা<s n="vblex"/><s n="pres"/><s n="cnt"/><s n="p3"/><s n="pol"/></r>
        </p>
        <par n="enclitic"/>
      </e>
      <e>
        <p>
          <l>োটাত</l>
          <r>োটা<s n="vblex"/><s n="past"/><s n="hbtl"/><s n="p3"/><s n="infml"/></r>
        </p>
        <par n="enclitic"/>
      </e>
      <e>
        <p>
          <l>োটাতাম</l>
          <r>োটা<s n="vblex"/><s n="past"/><s n="hbtl"/><s n="p1"/></r>
        </p>
        <par n="enclitic"/>
      </e>
      <e>
        <p>
          <l>োটাল</l>
          <r>োটা<s n="vblex"/><s n="past"/><s n="smpl"/><s n="impers"/></r>
        </p>
        <par n="enclitic"/>
      </e>
      <e>
        <p>
          <l>োটায়</l>
          <r>োটা<s n="vblex"/><s n="pres"/><s n="smpl"/><s n="p3"/><s n="infml"/></r>
        </p>
        <par n="enclitic"/>
      </e>
      <e>
        <p>
          <l>ুটিয়েছিলে</l>
          <r>োটা<s n="vblex"/><s n="plprft"/><s n="p2"/><s n="fam"/></r>
        </p>
        <par n="enclitic"/>
      </e>
      <e>
        <p>
          <l>োটান</l>
          <r>োটা<s n="vblex"/><s n="pres"/><s n="smpl"/><s n="p2"/><s n="pol"/></r>
        </p>
        <par n="enclitic"/>
      </e>
    </pardef>
    <pardef n="ভ/াস__vblex">
      <e>
        <p>
          <l>াসছিলাম</l>
          <r>াস<s n="vblex"/><s n="past"/><s n="cnt"/><s n="p1"/></r>
        </p>
        <par n="enclitic"/>
      </e>
      <e>
        <p>
          <l>াসছিল</l>
          <r>াস<s n="vblex"/><s n="past"/><s n="cnt"/><s n="p3"/><s n="infml"/></r>
        </p>
        <par n="enclitic"/>
      </e>
      <e>
        <p>
          <l>েসে</l>
          <r>াস<s n="vblex"/><s n="pcnd"/></r>
        </p>
        <par n="enclitic"/>
      </e>
      <e>
        <p>
          <l>েসেছেন</l>
          <r>াস<s n="vblex"/><s n="prft"/><s n="p2"/><s n="pol"/></r>
        </p>
        <par n="enclitic"/>
      </e>
      <e>
        <p>
          <l>াসবে</l>
          <r>াস<s n="vblex"/><s n="ft"/><s n="smpl"/><s n="p2"/><s n="fam"/></r>
        </p>
        <par n="enclitic"/>
      </e>
      <e>
        <p>
          <l>াসল</l>
          <r>াস<s n="vblex"/><s n="past"/><s n="smpl"/><s n="p3"/><s n="infml"/></r>
        </p>
        <par n="enclitic"/>
      </e>
      <e>
        <p>
          <l>েসেছিল</l>
          <r>াস<s n="vblex"/><s n="ppst"/></r>
        </p>
        <par n="enclitic"/>
      </e>
      <e>
        <p>
          <l>াসবেন</l>
          <r>াস<s n="vblex"/><s n="ft"/><s n="imp"/><s n="p3"/><s n="infml"/></r>
        </p>
        <par n="enclitic"/>
      </e>
      <e>
        <p>
          <l>াসবে</l>
          <r>াস<s n="vblex"/><s n="ft"/><s n="smpl"/><s n="impers"/></r>
        </p>
        <par n="enclitic"/>
      </e>
      <e>
        <p>
          <l>াসবেন</l>
          <r>াস<s n="vblex"/><s n="ft"/><s n="imp"/><s n="p2"/><s n="fam"/></r>
        </p>
        <par n="enclitic"/>
      </e>
      <e>
        <p>
          <l>েসেছে</l>
          <r>াস<s n="vblex"/><s n="prft"/><s n="p3"/><s n="infml"/></r>
        </p>
        <par n="enclitic"/>
      </e>
      <e>
        <p>
          <l>াসবে</l>
          <r>াস<s n="vblex"/><s n="ft"/><s n="imp"/><s n="impers"/></r>
        </p>
        <par n="enclitic"/>
      </e>
      <e>
        <p>
          <l>াসলি</l>
          <r>াস<s n="vblex"/><s n="past"/><s n="smpl"/><s n="p2"/><s n="infml"/></r>
        </p>
        <par n="enclitic"/>
      </e>
      <e>
        <p>
          <l>াসছে</l>
          <r>াস<s n="vblex"/><s n="pres"/><s n="cnt"/><s n="p3"/><s n="infml"/></r>
        </p>
        <par n="enclitic"/>
      </e>
      <e>
        <p>
          <l>াস</l>
          <r>াস<s n="vblex"/><s n="pres"/><s n="imp"/><s n="p3"/><s n="pol"/></r>
        </p>
        <par n="enclitic"/>
      </e>
      <e>
        <p>
          <l>াসতে থাকব</l>
          <r>াস<s n="vblex"/><s n="ft"/><s n="cnt"/><s n="p1"/></r>
        </p>
        <par n="enclitic"/>
      </e>
      <e>
        <p>
          <l>েসেছিল</l>
          <r>াস<s n="vblex"/><s n="plprft"/><s n="p3"/><s n="infml"/></r>
        </p>
        <par n="enclitic"/>
      </e>
      <e>
        <p>
          <l>াসবেন</l>
          <r>াস<s n="vblex"/><s n="ft"/><s n="smpl"/><s n="p3"/><s n="pol"/></r>
        </p>
        <par n="enclitic"/>
      </e>
      <e>
        <p>
          <l>াসছিল</l>
          <r>াস<s n="vblex"/><s n="past"/><s n="cnt"/><s n="impers"/></r>
        </p>
        <par n="enclitic"/>
      </e>
      <e>
        <p>
          <l>াসব</l>
          <r>াস<s n="vblex"/><s n="ft"/><s n="smpl"/><s n="p1"/></r>
        </p>
        <par n="enclitic"/>
      </e>
      <e>
        <p>
          <l>েসেছিল</l>
          <r>াস<s n="vblex"/><s n="plprft"/><s n="impers"/></r>
        </p>
        <par n="enclitic"/>
      </e>
      <e>
        <p>
          <l>াসতে</l>
          <r>াস<s n="vblex"/><s n="inf"/></r>
        </p>
        <par n="enclitic"/>
      </e>
      <e>
        <p>
          <l>েসেছিলাম</l>
          <r>াস<s n="vblex"/><s n="plprft"/><s n="p1"/></r>
        </p>
        <par n="enclitic"/>
      </e>
      <e>
        <p>
          <l>াসলে</l>
          <r>াস<s n="vblex"/><s n="pres"/><s n="imp"/><s n="p2"/><s n="pol"/></r>
        </p>
        <par n="enclitic"/>
      </e>
      <e>
        <p>
          <l>াসলে</l>
          <r>াস<s n="vblex"/><s n="past"/><s n="smpl"/><s n="p2"/><s n="fam"/></r>
        </p>
        <par n="enclitic"/>
      </e>
      <e>
        <p>
          <l>াসতে থাকবেন</l>
          <r>াস<s n="vblex"/><s n="ft"/><s n="cnt"/><s n="p2"/><s n="pol"/></r>
        </p>
        <par n="enclitic"/>
      </e>
      <e>
        <p>
          <l>াসিস</l>
          <r>াস<s n="vblex"/><s n="pres"/><s n="smpl"/><s n="p2"/><s n="infml"/></r>
        </p>
        <par n="enclitic"/>
      </e>
      <e>
        <p>
          <l>াসি</l>
          <r>াস<s n="vblex"/><s n="pres"/><s n="smpl"/><s n="p1"/></r>
        </p>
        <par n="enclitic"/>
      </e>
      <e>
        <p>
          <l>াসছি</l>
          <r>াস<s n="vblex"/><s n="pres"/><s n="cnt"/><s n="p1"/></r>
        </p>
        <par n="enclitic"/>
      </e>
      <e>
        <p>
          <l>াসছিলি</l>
          <r>াস<s n="vblex"/><s n="past"/><s n="cnt"/><s n="p2"/><s n="infml"/></r>
        </p>
        <par n="enclitic"/>
      </e>
      <e>
        <p>
          <l>াসলেন</l>
          <r>াস<s n="vblex"/><s n="past"/><s n="smpl"/><s n="p3"/><s n="pol"/></r>
        </p>
        <par n="enclitic"/>
      </e>
      <e>
        <p>
          <l>াসবে</l>
          <r>াস<s n="vblex"/><s n="ft"/><s n="smpl"/><s n="p3"/><s n="infml"/></r>
        </p>
        <par n="enclitic"/>
      </e>
      <e>
        <p>
          <l>াসা</l>
          <r>াস<s n="vblex"/><s n="ger"/></r>
        </p>
        <par n="enclitic"/>
      </e>
      <e>
        <p>
          <l>াসতেন</l>
          <r>াস<s n="vblex"/><s n="past"/><s n="hbtl"/><s n="p3"/><s n="pol"/></r>
        </p>
        <par n="enclitic"/>
      </e>
      <e>
        <p>
          <l>াস</l>
          <r>াস<s n="vblex"/><s n="pres"/><s n="imp"/><s n="p2"/><s n="infml"/></r>
        </p>
        <par n="enclitic"/>
      </e>
      <e>
        <p>
          <l>াসিস</l>
          <r>াস<s n="vblex"/><s n="ft"/><s n="imp"/><s n="p3"/><s n="pol"/></r>
        </p>
        <par n="enclitic"/>
      </e>
      <e>
        <p>
          <l>াসত</l>
          <r>াস<s n="vblex"/><s n="past"/><s n="hbtl"/><s n="impers"/></r>
        </p>
        <par n="enclitic"/>
      </e>
      <e>
        <p>
          <l>াসতে থাকবে</l>
          <r>াস<s n="vblex"/><s n="ft"/><s n="cnt"/><s n="p2"/><s n="fam"/></r>
        </p>
        <par n="enclitic"/>
      </e>
      <e>
        <p>
          <l>াসছিস</l>
          <r>াস<s n="vblex"/><s n="pres"/><s n="cnt"/><s n="p2"/><s n="infml"/></r>
        </p>
        <par n="enclitic"/>
      </e>
      <e>
        <p>
          <l>াস</l>
          <r>াস<s n="vblex"/><s n="pres"/><s n="smpl"/><s n="p2"/><s n="fam"/></r>
        </p>
        <par n="enclitic"/>
      </e>
      <e>
        <p>
          <l>েসেছিলেন</l>
          <r>াস<s n="vblex"/><s n="plprft"/><s n="p2"/><s n="pol"/></r>
        </p>
        <par n="enclitic"/>
      </e>
      <e>
        <p>
          <l>াসছিলে</l>
          <r>াস<s n="vblex"/><s n="past"/><s n="cnt"/><s n="p2"/><s n="fam"/></r>
        </p>
        <par n="enclitic"/>
      </e>
      <e>
        <p>
          <l>াসছ</l>
          <r>াস<s n="vblex"/><s n="pres"/><s n="cnt"/><s n="p2"/><s n="fam"/></r>
        </p>
        <par n="enclitic"/>
      </e>
      <e>
        <p>
          <l>াসতে থাকবেন</l>
          <r>াস<s n="vblex"/><s n="ft"/><s n="cnt"/><s n="p3"/><s n="pol"/></r>
        </p>
        <par n="enclitic"/>
      </e>
      <e>
        <p>
          <l>েসেছিস</l>
          <r>াস<s n="vblex"/><s n="prft"/><s n="p2"/><s n="infml"/></r>
        </p>
        <par n="enclitic"/>
      </e>
      <e>
        <p>
          <l>াসুন</l>
          <r>াস<s n="vblex"/><s n="pres"/><s n="imp"/><s n="p3"/><s n="infml"/></r>
        </p>
        <par n="enclitic"/>
      </e>
      <e>
        <p>
          <l>েসেছেন</l>
          <r>াস<s n="vblex"/><s n="prft"/><s n="p3"/><s n="pol"/></r>
        </p>
        <par n="enclitic"/>
      </e>
      <e>
        <p>
          <l>াসবেন</l>
          <r>াস<s n="vblex"/><s n="ft"/><s n="smpl"/><s n="p2"/><s n="pol"/></r>
        </p>
        <par n="enclitic"/>
      </e>
      <e>
        <p>
          <l>াসবি</l>
          <r>াস<s n="vblex"/><s n="ft"/><s n="smpl"/><s n="p2"/><s n="infml"/></r>
        </p>
        <par n="enclitic"/>
      </e>
      <e>
        <p>
          <l>াসুক</l>
          <r>াস<s n="vblex"/><s n="ft"/><s n="imp"/><s n="p2"/><s n="pol"/></r>
        </p>
        <par n="enclitic"/>
      </e>
      <e>
        <p>
          <l>েসেছিলেন</l>
          <r>াস<s n="vblex"/><s n="plprft"/><s n="p3"/><s n="pol"/></r>
        </p>
        <par n="enclitic"/>
      </e>
      <e>
        <p>
          <l>াসে</l>
          <r>াস<s n="vblex"/><s n="pres"/><s n="smpl"/><s n="impers"/></r>
        </p>
        <par n="enclitic"/>
      </e>
      <e>
        <p>
          <l>াসছে</l>
          <r>াস<s n="vblex"/><s n="pres"/><s n="cnt"/><s n="impers"/></r>
        </p>
        <par n="enclitic"/>
      </e>
      <e>
        <p>
          <l>াসলাম</l>
          <r>াস<s n="vblex"/><s n="past"/><s n="smpl"/><s n="p1"/></r>
        </p>
        <par n="enclitic"/>
      </e>
      <e>
        <p>
          <l>াসুন</l>
          <r>াস<s n="vblex"/><s n="pres"/><s n="imp"/><s n="p2"/><s n="fam"/></r>
        </p>
        <par n="enclitic"/>
      </e>
      <e>
        <p>
          <l>েসেছে</l>
          <r>াস<s n="vblex"/><s n="prft"/><s n="impers"/></r>
        </p>
        <par n="enclitic"/>
      </e>
      <e>
        <p>
          <l>াসতে থাকবে</l>
          <r>াস<s n="vblex"/><s n="ft"/><s n="cnt"/><s n="p3"/><s n="infml"/></r>
        </p>
        <par n="enclitic"/>
      </e>
      <e>
        <p>
          <l>াসতে থাকবি</l>
          <r>াস<s n="vblex"/><s n="ft"/><s n="cnt"/><s n="p2"/><s n="infml"/></r>
        </p>
        <par n="enclitic"/>
      </e>
      <e>
        <p>
          <l>াসুক</l>
          <r>াস<s n="vblex"/><s n="pres"/><s n="imp"/><s n="impers"/></r>
        </p>
        <par n="enclitic"/>
      </e>
      <e>
        <p>
          <l>েসেছি</l>
          <r>াস<s n="vblex"/><s n="prft"/><s n="p1"/></r>
        </p>
        <par n="enclitic"/>
      </e>
      <e>
        <p>
          <l>াসতি</l>
          <r>াস<s n="vblex"/><s n="past"/><s n="hbtl"/><s n="p2"/><s n="infml"/></r>
        </p>
        <par n="enclitic"/>
      </e>
      <e>
        <p>
          <l>াসার</l>
          <r>াস<s n="vblex"/><s n="gen"/></r>
        </p>
        <par n="enclitic"/>
      </e>
      <e>
        <p>
          <l>াসতে থাকবে</l>
          <r>াস<s n="vblex"/><s n="ft"/><s n="cnt"/><s n="impers"/></r>
        </p>
        <par n="enclitic"/>
      </e>
      <e>
        <p>
          <l>াসতে</l>
          <r>াস<s n="vblex"/><s n="past"/><s n="hbtl"/><s n="p2"/><s n="fam"/></r>
        </p>
        <par n="enclitic"/>
      </e>
      <e>
        <p>
          <l>াসতেন</l>
          <r>াস<s n="vblex"/><s n="past"/><s n="hbtl"/><s n="p2"/><s n="pol"/></r>
        </p>
        <par n="enclitic"/>
      </e>
      <e>
        <p>
          <l>াসছিলেন</l>
          <r>াস<s n="vblex"/><s n="past"/><s n="cnt"/><s n="p3"/><s n="pol"/></r>
        </p>
        <par n="enclitic"/>
      </e>
      <e>
        <p>
          <l>াসছেন</l>
          <r>াস<s n="vblex"/><s n="pres"/><s n="cnt"/><s n="p2"/><s n="pol"/></r>
        </p>
        <par n="enclitic"/>
      </e>
      <e>
        <p>
          <l>েসো</l>
          <r>াস<s n="vblex"/><s n="ft"/><s n="imp"/><s n="p2"/><s n="infml"/></r>
        </p>
        <par n="enclitic"/>
      </e>
      <e>
        <p>
          <l>াসেন</l>
          <r>াস<s n="vblex"/><s n="pres"/><s n="smpl"/><s n="p3"/><s n="pol"/></r>
        </p>
        <par n="enclitic"/>
      </e>
      <e>
        <p>
          <l>েসেছ</l>
          <r>াস<s n="vblex"/><s n="prft"/><s n="p2"/><s n="fam"/></r>
        </p>
        <par n="enclitic"/>
      </e>
      <e>
        <p>
          <l>াসলেন</l>
          <r>াস<s n="vblex"/><s n="past"/><s n="smpl"/><s n="p2"/><s n="pol"/></r>
        </p>
        <par n="enclitic"/>
      </e>
      <e>
        <p>
          <l>েসেছিলি</l>
          <r>াস<s n="vblex"/><s n="plprft"/><s n="p2"/><s n="infml"/></r>
        </p>
        <par n="enclitic"/>
      </e>
      <e>
        <p>
          <l>াসছিলেন</l>
          <r>াস<s n="vblex"/><s n="past"/><s n="cnt"/><s n="p2"/><s n="pol"/></r>
        </p>
        <par n="enclitic"/>
      </e>
      <e>
        <p>
          <l>াসছেন</l>
          <r>াস<s n="vblex"/><s n="pres"/><s n="cnt"/><s n="p3"/><s n="pol"/></r>
        </p>
        <par n="enclitic"/>
      </e>
      <e>
        <p>
          <l>াসত</l>
          <r>াস<s n="vblex"/><s n="past"/><s n="hbtl"/><s n="p3"/><s n="infml"/></r>
        </p>
        <par n="enclitic"/>
      </e>
      <e>
        <p>
          <l>াসতাম</l>
          <r>াস<s n="vblex"/><s n="past"/><s n="hbtl"/><s n="p1"/></r>
        </p>
        <par n="enclitic"/>
      </e>
      <e>
        <p>
          <l>াসল</l>
          <r>াস<s n="vblex"/><s n="past"/><s n="smpl"/><s n="impers"/></r>
        </p>
        <par n="enclitic"/>
      </e>
      <e>
        <p>
          <l>াসে</l>
          <r>াস<s n="vblex"/><s n="pres"/><s n="smpl"/><s n="p3"/><s n="infml"/></r>
        </p>
        <par n="enclitic"/>
      </e>
      <e>
        <p>
          <l>েসেছিলে</l>
          <r>াস<s n="vblex"/><s n="plprft"/><s n="p2"/><s n="fam"/></r>
        </p>
        <par n="enclitic"/>
      </e>
      <e>
        <p>
          <l>াসেন</l>
          <r>াস<s n="vblex"/><s n="pres"/><s n="smpl"/><s n="p2"/><s n="pol"/></r>
        </p>
        <par n="enclitic"/>
      </e>
    </pardef>
    <pardef n="খ/া__vblex">
      <e>
        <p>
          <l>াচ্ছিলাম</l>
          <r>া<s n="vblex"/><s n="past"/><s n="cnt"/><s n="p1"/></r>
        </p>
        <par n="enclitic"/>
      </e>
      <e>
        <p>
          <l>াচ্ছিল</l>
          <r>া<s n="vblex"/><s n="past"/><s n="cnt"/><s n="p3"/><s n="infml"/></r>
        </p>
        <par n="enclitic"/>
      </e>
      <e>
        <p>
          <l>েলে</l>
          <r>া<s n="vblex"/><s n="pcnd"/></r>
        </p>
        <par n="enclitic"/>
      </e>
      <e>
        <p>
          <l>েয়েছেন</l>
          <r>া<s n="vblex"/><s n="prft"/><s n="p2"/><s n="pol"/></r>
        </p>
        <par n="enclitic"/>
      </e>
      <e>
        <p>
          <l>াবে</l>
          <r>া<s n="vblex"/><s n="ft"/><s n="smpl"/><s n="p2"/><s n="fam"/></r>
        </p>
        <par n="enclitic"/>
      </e>
      <e>
        <p>
          <l>েল</l>
          <r>া<s n="vblex"/><s n="past"/><s n="smpl"/><s n="p3"/><s n="infml"/></r>
        </p>
        <par n="enclitic"/>
      </e>
      <e>
        <p>
          <l>েয়ে</l>
          <r>া<s n="vblex"/><s n="ppst"/></r>
        </p>
        <par n="enclitic"/>
      </e>
      <e>
        <p>
          <l>াবে</l>
          <r>া<s n="vblex"/><s n="ft"/><s n="imp"/><s n="p3"/><s n="infml"/></r>
        </p>
        <par n="enclitic"/>
      </e>
      <e>
        <p>
          <l>াবে</l>
          <r>া<s n="vblex"/><s n="ft"/><s n="smpl"/><s n="impers"/></r>
        </p>
        <par n="enclitic"/>
      </e>
      <e>
        <p>
          <l>েও</l>
          <r>া<s n="vblex"/><s n="ft"/><s n="imp"/><s n="p2"/><s n="fam"/></r>
        </p>
        <par n="enclitic"/>
      </e>
      <e>
        <p>
          <l>েয়েছে</l>
          <r>া<s n="vblex"/><s n="prft"/><s n="p3"/><s n="infml"/></r>
        </p>
        <par n="enclitic"/>
      </e>
      <e>
        <p>
          <l>াবে</l>
          <r>া<s n="vblex"/><s n="ft"/><s n="imp"/><s n="impers"/></r>
        </p>
        <par n="enclitic"/>
      </e>
      <e>
        <p>
          <l>েলি</l>
          <r>া<s n="vblex"/><s n="past"/><s n="smpl"/><s n="p2"/><s n="infml"/></r>
        </p>
        <par n="enclitic"/>
      </e>
      <e>
        <p>
          <l>াচ্ছে</l>
          <r>া<s n="vblex"/><s n="pres"/><s n="cnt"/><s n="p3"/><s n="infml"/></r>
        </p>
        <par n="enclitic"/>
      </e>
      <e>
        <p>
          <l>ান</l>
          <r>া<s n="vblex"/><s n="pres"/><s n="imp"/><s n="p3"/><s n="pol"/></r>
        </p>
        <par n="enclitic"/>
      </e>
      <e>
        <p>
          <l>েতে থাকব</l>
          <r>া<s n="vblex"/><s n="ft"/><s n="cnt"/><s n="p1"/></r>
        </p>
        <par n="enclitic"/>
      </e>
      <e>
        <p>
          <l>েয়েছিল</l>
          <r>া<s n="vblex"/><s n="plprft"/><s n="p3"/><s n="infml"/></r>
        </p>
        <par n="enclitic"/>
      </e>
      <e>
        <p>
          <l>াবেন</l>
          <r>া<s n="vblex"/><s n="ft"/><s n="smpl"/><s n="p3"/><s n="pol"/></r>
        </p>
        <par n="enclitic"/>
      </e>
      <e>
        <p>
          <l>াচ্ছিল</l>
          <r>া<s n="vblex"/><s n="past"/><s n="cnt"/><s n="impers"/></r>
        </p>
        <par n="enclitic"/>
      </e>
      <e>
        <p>
          <l>াব</l>
          <r>া<s n="vblex"/><s n="ft"/><s n="smpl"/><s n="p1"/></r>
        </p>
        <par n="enclitic"/>
      </e>
      <e>
        <p>
          <l>েয়েছিল</l>
          <r>া<s n="vblex"/><s n="plprft"/><s n="impers"/></r>
        </p>
        <par n="enclitic"/>
      </e>
      <e>
        <p>
          <l>েতে</l>
          <r>া<s n="vblex"/><s n="inf"/></r>
        </p>
        <par n="enclitic"/>
      </e>
      <e>
        <p>
          <l>েয়েছিলাম</l>
          <r>া<s n="vblex"/><s n="plprft"/><s n="p1"/></r>
        </p>
        <par n="enclitic"/>
      </e>
      <e>
        <p>
          <l>ান</l>
          <r>া<s n="vblex"/><s n="pres"/><s n="imp"/><s n="p2"/><s n="pol"/></r>
        </p>
        <par n="enclitic"/>
      </e>
      <e>
        <p>
          <l>েলে</l>
          <r>া<s n="vblex"/><s n="past"/><s n="smpl"/><s n="p2"/><s n="fam"/></r>
        </p>
        <par n="enclitic"/>
      </e>
      <e>
        <p>
          <l>েতে থাকবেন</l>
          <r>া<s n="vblex"/><s n="ft"/><s n="cnt"/><s n="p2"/><s n="pol"/></r>
        </p>
        <par n="enclitic"/>
      </e>
      <e>
        <p>
          <l>াস</l>
          <r>া<s n="vblex"/><s n="pres"/><s n="smpl"/><s n="p2"/><s n="infml"/></r>
        </p>
        <par n="enclitic"/>
      </e>
      <e>
        <p>
          <l>াই</l>
          <r>া<s n="vblex"/><s n="pres"/><s n="smpl"/><s n="p1"/></r>
        </p>
        <par n="enclitic"/>
      </e>
      <e>
        <p>
          <l>াচ্ছি</l>
          <r>া<s n="vblex"/><s n="pres"/><s n="cnt"/><s n="p1"/></r>
        </p>
        <par n="enclitic"/>
      </e>
      <e>
        <p>
          <l>াচ্ছিলি</l>
          <r>া<s n="vblex"/><s n="past"/><s n="cnt"/><s n="p2"/><s n="infml"/></r>
        </p>
        <par n="enclitic"/>
      </e>
      <e>
        <p>
          <l>েলেন</l>
          <r>া<s n="vblex"/><s n="past"/><s n="smpl"/><s n="p3"/><s n="pol"/></r>
        </p>
        <par n="enclitic"/>
      </e>
      <e>
        <p>
          <l>াবে</l>
          <r>া<s n="vblex"/><s n="ft"/><s n="smpl"/><s n="p3"/><s n="infml"/></r>
        </p>
        <par n="enclitic"/>
      </e>
      <e>
        <p>
          <l>াওয়া</l>
          <r>া<s n="vblex"/><s n="ger"/></r>
        </p>
        <par n="enclitic"/>
      </e>
      <e>
        <p>
          <l>েতেন</l>
          <r>া<s n="vblex"/><s n="past"/><s n="hbtl"/><s n="p3"/><s n="pol"/></r>
        </p>
        <par n="enclitic"/>
      </e>
      <e>
        <p>
          <l>া</l>
          <r>া<s n="vblex"/><s n="pres"/><s n="imp"/><s n="p2"/><s n="infml"/></r>
        </p>
        <par n="enclitic"/>
      </e>
      <e>
        <p>
          <l>াবেন</l>
          <r>া<s n="vblex"/><s n="ft"/><s n="imp"/><s n="p3"/><s n="pol"/></r>
        </p>
        <par n="enclitic"/>
      </e>
      <e>
        <p>
          <l>েত</l>
          <r>া<s n="vblex"/><s n="past"/><s n="hbtl"/><s n="impers"/></r>
        </p>
        <par n="enclitic"/>
      </e>
      <e>
        <p>
          <l>েতে থাকবে</l>
          <r>া<s n="vblex"/><s n="ft"/><s n="cnt"/><s n="p2"/><s n="fam"/></r>
        </p>
        <par n="enclitic"/>
      </e>
      <e>
        <p>
          <l>াচ্ছিস</l>
          <r>া<s n="vblex"/><s n="pres"/><s n="cnt"/><s n="p2"/><s n="infml"/></r>
        </p>
        <par n="enclitic"/>
      </e>
      <e>
        <p>
          <l>াও</l>
          <r>া<s n="vblex"/><s n="pres"/><s n="smpl"/><s n="p2"/><s n="fam"/></r>
        </p>
        <par n="enclitic"/>
      </e>
      <e>
        <p>
          <l>েয়েছিলেন</l>
          <r>া<s n="vblex"/><s n="plprft"/><s n="p2"/><s n="pol"/></r>
        </p>
        <par n="enclitic"/>
      </e>
      <e>
        <p>
          <l>াচ্ছিলে</l>
          <r>া<s n="vblex"/><s n="past"/><s n="cnt"/><s n="p2"/><s n="fam"/></r>
        </p>
        <par n="enclitic"/>
      </e>
      <e>
        <p>
          <l>াচ্ছ</l>
          <r>া<s n="vblex"/><s n="pres"/><s n="cnt"/><s n="p2"/><s n="fam"/></r>
        </p>
        <par n="enclitic"/>
      </e>
      <e>
        <p>
          <l>েতে থাকবেন</l>
          <r>া<s n="vblex"/><s n="ft"/><s n="cnt"/><s n="p3"/><s n="pol"/></r>
        </p>
        <par n="enclitic"/>
      </e>
      <e>
        <p>
          <l>েয়েছিস</l>
          <r>া<s n="vblex"/><s n="prft"/><s n="p2"/><s n="infml"/></r>
        </p>
        <par n="enclitic"/>
      </e>
      <e>
        <p>
          <l>াক</l>
          <r>া<s n="vblex"/><s n="pres"/><s n="imp"/><s n="p3"/><s n="infml"/></r>
        </p>
        <par n="enclitic"/>
      </e>
      <e>
        <p>
          <l>েয়েছেন</l>
          <r>া<s n="vblex"/><s n="prft"/><s n="p3"/><s n="pol"/></r>
        </p>
        <par n="enclitic"/>
      </e>
      <e>
        <p>
          <l>াবেন</l>
          <r>া<s n="vblex"/><s n="ft"/><s n="smpl"/><s n="p2"/><s n="pol"/></r>
        </p>
        <par n="enclitic"/>
      </e>
      <e>
        <p>
          <l>াবি</l>
          <r>া<s n="vblex"/><s n="ft"/><s n="smpl"/><s n="p2"/><s n="infml"/></r>
        </p>
        <par n="enclitic"/>
      </e>
      <e>
        <p>
          <l>াবেন</l>
          <r>া<s n="vblex"/><s n="ft"/><s n="imp"/><s n="p2"/><s n="pol"/></r>
        </p>
        <par n="enclitic"/>
      </e>
      <e>
        <p>
          <l>েয়েছিলেন</l>
          <r>া<s n="vblex"/><s n="plprft"/><s n="p3"/><s n="pol"/></r>
        </p>
        <par n="enclitic"/>
      </e>
      <e>
        <p>
          <l>ায়</l>
          <r>া<s n="vblex"/><s n="pres"/><s n="smpl"/><s n="impers"/></r>
        </p>
        <par n="enclitic"/>
      </e>
      <e>
        <p>
          <l>াচ্ছে</l>
          <r>া<s n="vblex"/><s n="pres"/><s n="cnt"/><s n="impers"/></r>
        </p>
        <par n="enclitic"/>
      </e>
      <e>
        <p>
          <l>েলাম</l>
          <r>া<s n="vblex"/><s n="past"/><s n="smpl"/><s n="p1"/></r>
        </p>
        <par n="enclitic"/>
      </e>
      <e>
        <p>
          <l>াও</l>
          <r>া<s n="vblex"/><s n="pres"/><s n="imp"/><s n="p2"/><s n="fam"/></r>
        </p>
        <par n="enclitic"/>
      </e>
      <e>
        <p>
          <l>েয়েছে</l>
          <r>া<s n="vblex"/><s n="prft"/><s n="impers"/></r>
        </p>
        <par n="enclitic"/>
      </e>
      <e>
        <p>
          <l>েতে থাকবে</l>
          <r>া<s n="vblex"/><s n="ft"/><s n="cnt"/><s n="p3"/><s n="infml"/></r>
        </p>
        <par n="enclitic"/>
      </e>
      <e>
        <p>
          <l>েতে থাকবি</l>
          <r>া<s n="vblex"/><s n="ft"/><s n="cnt"/><s n="p2"/><s n="infml"/></r>
        </p>
        <par n="enclitic"/>
      </e>
      <e>
        <p>
          <l>াক</l>
          <r>া<s n="vblex"/><s n="pres"/><s n="imp"/><s n="impers"/></r>
        </p>
        <par n="enclitic"/>
      </e>
      <e>
        <p>
          <l>েয়েছি</l>
          <r>া<s n="vblex"/><s n="prft"/><s n="p1"/></r>
        </p>
        <par n="enclitic"/>
      </e>
      <e>
        <p>
          <l>েতি</l>
          <r>া<s n="vblex"/><s n="past"/><s n="hbtl"/><s n="p2"/><s n="infml"/></r>
        </p>
        <par n="enclitic"/>
      </e>
      <e>
        <p>
          <l>াওয়ার</l>
          <r>া<s n="vblex"/><s n="gen"/></r>
        </p>
        <par n="enclitic"/>
      </e>
      <e>
        <p>
          <l>েতে থাকবে</l>
          <r>া<s n="vblex"/><s n="ft"/><s n="cnt"/><s n="impers"/></r>
        </p>
        <par n="enclitic"/>
      </e>
      <e>
        <p>
          <l>েতে</l>
          <r>া<s n="vblex"/><s n="past"/><s n="hbtl"/><s n="p2"/><s n="fam"/></r>
        </p>
        <par n="enclitic"/>
      </e>
      <e>
        <p>
          <l>েতেন</l>
          <r>া<s n="vblex"/><s n="past"/><s n="hbtl"/><s n="p2"/><s n="pol"/></r>
        </p>
        <par n="enclitic"/>
      </e>
      <e>
        <p>
          <l>াচ্ছিলেন</l>
          <r>া<s n="vblex"/><s n="past"/><s n="cnt"/><s n="p3"/><s n="pol"/></r>
        </p>
        <par n="enclitic"/>
      </e>
      <e>
        <p>
          <l>াচ্ছেন</l>
          <r>া<s n="vblex"/><s n="pres"/><s n="cnt"/><s n="p2"/><s n="pol"/></r>
        </p>
        <par n="enclitic"/>
      </e>
      <e>
        <p>
          <l>াস</l>
          <r>া<s n="vblex"/><s n="ft"/><s n="imp"/><s n="p2"/><s n="infml"/></r>
        </p>
        <par n="enclitic"/>
      </e>
      <e>
        <p>
          <l>ান</l>
          <r>া<s n="vblex"/><s n="pres"/><s n="smpl"/><s n="p3"/><s n="pol"/></r>
        </p>
        <par n="enclitic"/>
      </e>
      <e>
        <p>
          <l>েয়েছ</l>
          <r>া<s n="vblex"/><s n="prft"/><s n="p2"/><s n="fam"/></r>
        </p>
        <par n="enclitic"/>
      </e>
      <e>
        <p>
          <l>েলেন</l>
          <r>া<s n="vblex"/><s n="past"/><s n="smpl"/><s n="p2"/><s n="pol"/></r>
        </p>
        <par n="enclitic"/>
      </e>
      <e>
        <p>
          <l>েয়েছিলি</l>
          <r>া<s n="vblex"/><s n="plprft"/><s n="p2"/><s n="infml"/></r>
        </p>
        <par n="enclitic"/>
      </e>
      <e>
        <p>
          <l>াচ্ছিলেন</l>
          <r>া<s n="vblex"/><s n="past"/><s n="cnt"/><s n="p2"/><s n="pol"/></r>
        </p>
        <par n="enclitic"/>
      </e>
      <e>
        <p>
          <l>াচ্ছেন</l>
          <r>া<s n="vblex"/><s n="pres"/><s n="cnt"/><s n="p3"/><s n="pol"/></r>
        </p>
        <par n="enclitic"/>
      </e>
      <e>
        <p>
          <l>েত</l>
          <r>া<s n="vblex"/><s n="past"/><s n="hbtl"/><s n="p3"/><s n="infml"/></r>
        </p>
        <par n="enclitic"/>
      </e>
      <e>
        <p>
          <l>েতাম</l>
          <r>া<s n="vblex"/><s n="past"/><s n="hbtl"/><s n="p1"/></r>
        </p>
        <par n="enclitic"/>
      </e>
      <e>
        <p>
          <l>েল</l>
          <r>া<s n="vblex"/><s n="past"/><s n="smpl"/><s n="impers"/></r>
        </p>
        <par n="enclitic"/>
      </e>
      <e>
        <p>
          <l>ায়</l>
          <r>া<s n="vblex"/><s n="pres"/><s n="smpl"/><s n="p3"/><s n="infml"/></r>
        </p>
        <par n="enclitic"/>
      </e>
      <e>
        <p>
          <l>েয়েছিলে</l>
          <r>া<s n="vblex"/><s n="plprft"/><s n="p2"/><s n="fam"/></r>
        </p>
        <par n="enclitic"/>
      </e>
      <e>
        <p>
          <l>ান</l>
          <r>া<s n="vblex"/><s n="pres"/><s n="smpl"/><s n="p2"/><s n="pol"/></r>
        </p>
        <par n="enclitic"/>
      </e>
    </pardef>
    <pardef n="হ/াট__vblex">
      <e>
        <p>
          <l>াটছিলাম</l>
          <r>াট<s n="vblex"/><s n="past"/><s n="cnt"/><s n="p1"/></r>
        </p>
        <par n="enclitic"/>
      </e>
      <e>
        <p>
          <l>াটছিল</l>
          <r>াট<s n="vblex"/><s n="past"/><s n="cnt"/><s n="p3"/><s n="infml"/></r>
        </p>
        <par n="enclitic"/>
      </e>
      <e>
        <p>
          <l>েটে</l>
          <r>াট<s n="vblex"/><s n="pcnd"/></r>
        </p>
        <par n="enclitic"/>
      </e>
      <e>
        <p>
          <l>েটেছেন</l>
          <r>াট<s n="vblex"/><s n="prft"/><s n="p2"/><s n="pol"/></r>
        </p>
        <par n="enclitic"/>
      </e>
      <e>
        <p>
          <l>াটবে</l>
          <r>াট<s n="vblex"/><s n="ft"/><s n="smpl"/><s n="p2"/><s n="fam"/></r>
        </p>
        <par n="enclitic"/>
      </e>
      <e>
        <p>
          <l>াটল</l>
          <r>াট<s n="vblex"/><s n="past"/><s n="smpl"/><s n="p3"/><s n="infml"/></r>
        </p>
        <par n="enclitic"/>
      </e>
      <e>
        <p>
          <l>েটেছিল</l>
          <r>াট<s n="vblex"/><s n="ppst"/></r>
        </p>
        <par n="enclitic"/>
      </e>
      <e>
        <p>
          <l>াটবেন</l>
          <r>াট<s n="vblex"/><s n="ft"/><s n="imp"/><s n="p3"/><s n="infml"/></r>
        </p>
        <par n="enclitic"/>
      </e>
      <e>
        <p>
          <l>াটবে</l>
          <r>াট<s n="vblex"/><s n="ft"/><s n="smpl"/><s n="impers"/></r>
        </p>
        <par n="enclitic"/>
      </e>
      <e>
        <p>
          <l>াটবেন</l>
          <r>াট<s n="vblex"/><s n="ft"/><s n="imp"/><s n="p2"/><s n="fam"/></r>
        </p>
        <par n="enclitic"/>
      </e>
      <e>
        <p>
          <l>েটেছে</l>
          <r>াট<s n="vblex"/><s n="prft"/><s n="p3"/><s n="infml"/></r>
        </p>
        <par n="enclitic"/>
      </e>
      <e>
        <p>
          <l>াটবে</l>
          <r>াট<s n="vblex"/><s n="ft"/><s n="imp"/><s n="impers"/></r>
        </p>
        <par n="enclitic"/>
      </e>
      <e>
        <p>
          <l>াটলি</l>
          <r>াট<s n="vblex"/><s n="past"/><s n="smpl"/><s n="p2"/><s n="infml"/></r>
        </p>
        <par n="enclitic"/>
      </e>
      <e>
        <p>
          <l>াটছে</l>
          <r>াট<s n="vblex"/><s n="pres"/><s n="cnt"/><s n="p3"/><s n="infml"/></r>
        </p>
        <par n="enclitic"/>
      </e>
      <e>
        <p>
          <l>াট</l>
          <r>াট<s n="vblex"/><s n="pres"/><s n="imp"/><s n="p3"/><s n="pol"/></r>
        </p>
        <par n="enclitic"/>
      </e>
      <e>
        <p>
          <l>াটতে থাকব</l>
          <r>াট<s n="vblex"/><s n="ft"/><s n="cnt"/><s n="p1"/></r>
        </p>
        <par n="enclitic"/>
      </e>
      <e>
        <p>
          <l>েটেছিল</l>
          <r>াট<s n="vblex"/><s n="plprft"/><s n="p3"/><s n="infml"/></r>
        </p>
        <par n="enclitic"/>
      </e>
      <e>
        <p>
          <l>াটবেন</l>
          <r>াট<s n="vblex"/><s n="ft"/><s n="smpl"/><s n="p3"/><s n="pol"/></r>
        </p>
        <par n="enclitic"/>
      </e>
      <e>
        <p>
          <l>াটছিল</l>
          <r>াট<s n="vblex"/><s n="past"/><s n="cnt"/><s n="impers"/></r>
        </p>
        <par n="enclitic"/>
      </e>
      <e>
        <p>
          <l>াটব</l>
          <r>াট<s n="vblex"/><s n="ft"/><s n="smpl"/><s n="p1"/></r>
        </p>
        <par n="enclitic"/>
      </e>
      <e>
        <p>
          <l>েটেছিল</l>
          <r>াট<s n="vblex"/><s n="plprft"/><s n="impers"/></r>
        </p>
        <par n="enclitic"/>
      </e>
      <e>
        <p>
          <l>াটতে</l>
          <r>াট<s n="vblex"/><s n="inf"/></r>
        </p>
        <par n="enclitic"/>
      </e>
      <e>
        <p>
          <l>েটেছিলাম</l>
          <r>াট<s n="vblex"/><s n="plprft"/><s n="p1"/></r>
        </p>
        <par n="enclitic"/>
      </e>
      <e>
        <p>
          <l>াটলে</l>
          <r>াট<s n="vblex"/><s n="pres"/><s n="imp"/><s n="p2"/><s n="pol"/></r>
        </p>
        <par n="enclitic"/>
      </e>
      <e>
        <p>
          <l>াটলে</l>
          <r>াট<s n="vblex"/><s n="past"/><s n="smpl"/><s n="p2"/><s n="fam"/></r>
        </p>
        <par n="enclitic"/>
      </e>
      <e>
        <p>
          <l>াটতে থাকবেন</l>
          <r>াট<s n="vblex"/><s n="ft"/><s n="cnt"/><s n="p2"/><s n="pol"/></r>
        </p>
        <par n="enclitic"/>
      </e>
      <e>
        <p>
          <l>াটিস</l>
          <r>াট<s n="vblex"/><s n="pres"/><s n="smpl"/><s n="p2"/><s n="infml"/></r>
        </p>
        <par n="enclitic"/>
      </e>
      <e>
        <p>
          <l>াটি</l>
          <r>াট<s n="vblex"/><s n="pres"/><s n="smpl"/><s n="p1"/></r>
        </p>
        <par n="enclitic"/>
      </e>
      <e>
        <p>
          <l>াটছি</l>
          <r>াট<s n="vblex"/><s n="pres"/><s n="cnt"/><s n="p1"/></r>
        </p>
        <par n="enclitic"/>
      </e>
      <e>
        <p>
          <l>াটছিলি</l>
          <r>াট<s n="vblex"/><s n="past"/><s n="cnt"/><s n="p2"/><s n="infml"/></r>
        </p>
        <par n="enclitic"/>
      </e>
      <e>
        <p>
          <l>াটলেন</l>
          <r>াট<s n="vblex"/><s n="past"/><s n="smpl"/><s n="p3"/><s n="pol"/></r>
        </p>
        <par n="enclitic"/>
      </e>
      <e>
        <p>
          <l>াটবে</l>
          <r>াট<s n="vblex"/><s n="ft"/><s n="smpl"/><s n="p3"/><s n="infml"/></r>
        </p>
        <par n="enclitic"/>
      </e>
      <e>
        <p>
          <l>াটা</l>
          <r>াট<s n="vblex"/><s n="ger"/></r>
        </p>
        <par n="enclitic"/>
      </e>
      <e>
        <p>
          <l>াটতেন</l>
          <r>াট<s n="vblex"/><s n="past"/><s n="hbtl"/><s n="p3"/><s n="pol"/></r>
        </p>
        <par n="enclitic"/>
      </e>
      <e>
        <p>
          <l>াট</l>
          <r>াট<s n="vblex"/><s n="pres"/><s n="imp"/><s n="p2"/><s n="infml"/></r>
        </p>
        <par n="enclitic"/>
      </e>
      <e>
        <p>
          <l>াটিস</l>
          <r>াট<s n="vblex"/><s n="ft"/><s n="imp"/><s n="p3"/><s n="pol"/></r>
        </p>
        <par n="enclitic"/>
      </e>
      <e>
        <p>
          <l>াটত</l>
          <r>াট<s n="vblex"/><s n="past"/><s n="hbtl"/><s n="impers"/></r>
        </p>
        <par n="enclitic"/>
      </e>
      <e>
        <p>
          <l>াটতে থাকবে</l>
          <r>াট<s n="vblex"/><s n="ft"/><s n="cnt"/><s n="p2"/><s n="fam"/></r>
        </p>
        <par n="enclitic"/>
      </e>
      <e>
        <p>
          <l>াটছিস</l>
          <r>াট<s n="vblex"/><s n="pres"/><s n="cnt"/><s n="p2"/><s n="infml"/></r>
        </p>
        <par n="enclitic"/>
      </e>
      <e>
        <p>
          <l>াট</l>
          <r>াট<s n="vblex"/><s n="pres"/><s n="smpl"/><s n="p2"/><s n="fam"/></r>
        </p>
        <par n="enclitic"/>
      </e>
      <e>
        <p>
          <l>েটেছিলেন</l>
          <r>াট<s n="vblex"/><s n="plprft"/><s n="p2"/><s n="pol"/></r>
        </p>
        <par n="enclitic"/>
      </e>
      <e>
        <p>
          <l>াটছিলে</l>
          <r>াট<s n="vblex"/><s n="past"/><s n="cnt"/><s n="p2"/><s n="fam"/></r>
        </p>
        <par n="enclitic"/>
      </e>
      <e>
        <p>
          <l>াটছ</l>
          <r>াট<s n="vblex"/><s n="pres"/><s n="cnt"/><s n="p2"/><s n="fam"/></r>
        </p>
        <par n="enclitic"/>
      </e>
      <e>
        <p>
          <l>াটতে থাকবেন</l>
          <r>াট<s n="vblex"/><s n="ft"/><s n="cnt"/><s n="p3"/><s n="pol"/></r>
        </p>
        <par n="enclitic"/>
      </e>
      <e>
        <p>
          <l>েটেছিস</l>
          <r>াট<s n="vblex"/><s n="prft"/><s n="p2"/><s n="infml"/></r>
        </p>
        <par n="enclitic"/>
      </e>
      <e>
        <p>
          <l>াটুন</l>
          <r>াট<s n="vblex"/><s n="pres"/><s n="imp"/><s n="p3"/><s n="infml"/></r>
        </p>
        <par n="enclitic"/>
      </e>
      <e>
        <p>
          <l>েটেছেন</l>
          <r>াট<s n="vblex"/><s n="prft"/><s n="p3"/><s n="pol"/></r>
        </p>
        <par n="enclitic"/>
      </e>
      <e>
        <p>
          <l>াটবেন</l>
          <r>াট<s n="vblex"/><s n="ft"/><s n="smpl"/><s n="p2"/><s n="pol"/></r>
        </p>
        <par n="enclitic"/>
      </e>
      <e>
        <p>
          <l>াটবি</l>
          <r>াট<s n="vblex"/><s n="ft"/><s n="smpl"/><s n="p2"/><s n="infml"/></r>
        </p>
        <par n="enclitic"/>
      </e>
      <e>
        <p>
          <l>াটুক</l>
          <r>াট<s n="vblex"/><s n="ft"/><s n="imp"/><s n="p2"/><s n="pol"/></r>
        </p>
        <par n="enclitic"/>
      </e>
      <e>
        <p>
          <l>েটেছিলেন</l>
          <r>াট<s n="vblex"/><s n="plprft"/><s n="p3"/><s n="pol"/></r>
        </p>
        <par n="enclitic"/>
      </e>
      <e>
        <p>
          <l>াটে</l>
          <r>াট<s n="vblex"/><s n="pres"/><s n="smpl"/><s n="impers"/></r>
        </p>
        <par n="enclitic"/>
      </e>
      <e>
        <p>
          <l>াটছে</l>
          <r>াট<s n="vblex"/><s n="pres"/><s n="cnt"/><s n="impers"/></r>
        </p>
        <par n="enclitic"/>
      </e>
      <e>
        <p>
          <l>াটলাম</l>
          <r>াট<s n="vblex"/><s n="past"/><s n="smpl"/><s n="p1"/></r>
        </p>
        <par n="enclitic"/>
      </e>
      <e>
        <p>
          <l>াটুন</l>
          <r>াট<s n="vblex"/><s n="pres"/><s n="imp"/><s n="p2"/><s n="fam"/></r>
        </p>
        <par n="enclitic"/>
      </e>
      <e>
        <p>
          <l>েটেছে</l>
          <r>াট<s n="vblex"/><s n="prft"/><s n="impers"/></r>
        </p>
        <par n="enclitic"/>
      </e>
      <e>
        <p>
          <l>াটতে থাকবে</l>
          <r>াট<s n="vblex"/><s n="ft"/><s n="cnt"/><s n="p3"/><s n="infml"/></r>
        </p>
        <par n="enclitic"/>
      </e>
      <e>
        <p>
          <l>াটতে থাকবি</l>
          <r>াট<s n="vblex"/><s n="ft"/><s n="cnt"/><s n="p2"/><s n="infml"/></r>
        </p>
        <par n="enclitic"/>
      </e>
      <e>
        <p>
          <l>াটুক</l>
          <r>াট<s n="vblex"/><s n="pres"/><s n="imp"/><s n="impers"/></r>
        </p>
        <par n="enclitic"/>
      </e>
      <e>
        <p>
          <l>েটেছি</l>
          <r>াট<s n="vblex"/><s n="prft"/><s n="p1"/></r>
        </p>
        <par n="enclitic"/>
      </e>
      <e>
        <p>
          <l>াটতি</l>
          <r>াট<s n="vblex"/><s n="past"/><s n="hbtl"/><s n="p2"/><s n="infml"/></r>
        </p>
        <par n="enclitic"/>
      </e>
      <e>
        <p>
          <l>াটার</l>
          <r>াট<s n="vblex"/><s n="gen"/></r>
        </p>
        <par n="enclitic"/>
      </e>
      <e>
        <p>
          <l>াটতে থাকবে</l>
          <r>াট<s n="vblex"/><s n="ft"/><s n="cnt"/><s n="impers"/></r>
        </p>
        <par n="enclitic"/>
      </e>
      <e>
        <p>
          <l>াটতে</l>
          <r>াট<s n="vblex"/><s n="past"/><s n="hbtl"/><s n="p2"/><s n="fam"/></r>
        </p>
        <par n="enclitic"/>
      </e>
      <e>
        <p>
          <l>াটতেন</l>
          <r>াট<s n="vblex"/><s n="past"/><s n="hbtl"/><s n="p2"/><s n="pol"/></r>
        </p>
        <par n="enclitic"/>
      </e>
      <e>
        <p>
          <l>াটছিলেন</l>
          <r>াট<s n="vblex"/><s n="past"/><s n="cnt"/><s n="p3"/><s n="pol"/></r>
        </p>
        <par n="enclitic"/>
      </e>
      <e>
        <p>
          <l>াটছেন</l>
          <r>াট<s n="vblex"/><s n="pres"/><s n="cnt"/><s n="p2"/><s n="pol"/></r>
        </p>
        <par n="enclitic"/>
      </e>
      <e>
        <p>
          <l>েটো</l>
          <r>াট<s n="vblex"/><s n="ft"/><s n="imp"/><s n="p2"/><s n="infml"/></r>
        </p>
        <par n="enclitic"/>
      </e>
      <e>
        <p>
          <l>াটেন</l>
          <r>াট<s n="vblex"/><s n="pres"/><s n="smpl"/><s n="p3"/><s n="pol"/></r>
        </p>
        <par n="enclitic"/>
      </e>
      <e>
        <p>
          <l>েটেছ</l>
          <r>াট<s n="vblex"/><s n="prft"/><s n="p2"/><s n="fam"/></r>
        </p>
        <par n="enclitic"/>
      </e>
      <e>
        <p>
          <l>াটলেন</l>
          <r>াট<s n="vblex"/><s n="past"/><s n="smpl"/><s n="p2"/><s n="pol"/></r>
        </p>
        <par n="enclitic"/>
      </e>
      <e>
        <p>
          <l>েটেছিলি</l>
          <r>াট<s n="vblex"/><s n="plprft"/><s n="p2"/><s n="infml"/></r>
        </p>
        <par n="enclitic"/>
      </e>
      <e>
        <p>
          <l>াটছিলেন</l>
          <r>াট<s n="vblex"/><s n="past"/><s n="cnt"/><s n="p2"/><s n="pol"/></r>
        </p>
        <par n="enclitic"/>
      </e>
      <e>
        <p>
          <l>াটছেন</l>
          <r>াট<s n="vblex"/><s n="pres"/><s n="cnt"/><s n="p3"/><s n="pol"/></r>
        </p>
        <par n="enclitic"/>
      </e>
      <e>
        <p>
          <l>াটত</l>
          <r>াট<s n="vblex"/><s n="past"/><s n="hbtl"/><s n="p3"/><s n="infml"/></r>
        </p>
        <par n="enclitic"/>
      </e>
      <e>
        <p>
          <l>াটতাম</l>
          <r>াট<s n="vblex"/><s n="past"/><s n="hbtl"/><s n="p1"/></r>
        </p>
        <par n="enclitic"/>
      </e>
      <e>
        <p>
          <l>াটল</l>
          <r>াট<s n="vblex"/><s n="past"/><s n="smpl"/><s n="impers"/></r>
        </p>
        <par n="enclitic"/>
      </e>
      <e>
        <p>
          <l>াটে</l>
          <r>াট<s n="vblex"/><s n="pres"/><s n="smpl"/><s n="p3"/><s n="infml"/></r>
        </p>
        <par n="enclitic"/>
      </e>
      <e>
        <p>
          <l>েটেছিলে</l>
          <r>াট<s n="vblex"/><s n="plprft"/><s n="p2"/><s n="fam"/></r>
        </p>
        <par n="enclitic"/>
      </e>
      <e>
        <p>
          <l>াটেন</l>
          <r>াট<s n="vblex"/><s n="pres"/><s n="smpl"/><s n="p2"/><s n="pol"/></r>
        </p>
        <par n="enclitic"/>
      </e>
    </pardef>
    <pardef n="দ/ে__vblex">
      <e>
        <p>
          <l>িচ্ছিলাম</l>
          <r>ে<s n="vblex"/><s n="past"/><s n="cnt"/><s n="p1"/></r>
        </p>
        <par n="enclitic"/>
      </e>
      <e>
        <p>
          <l>িচ্ছিল</l>
          <r>ে<s n="vblex"/><s n="past"/><s n="cnt"/><s n="p3"/><s n="infml"/></r>
        </p>
        <par n="enclitic"/>
      </e>
      <e>
        <p>
          <l>িলে</l>
          <r>ে<s n="vblex"/><s n="pcnd"/></r>
        </p>
        <par n="enclitic"/>
      </e>
      <e>
        <p>
          <l>িয়েছেন</l>
          <r>ে<s n="vblex"/><s n="prft"/><s n="p2"/><s n="pol"/></r>
        </p>
        <par n="enclitic"/>
      </e>
      <e>
        <p>
          <l>েবে</l>
          <r>ে<s n="vblex"/><s n="ft"/><s n="smpl"/><s n="p2"/><s n="fam"/></r>
        </p>
        <par n="enclitic"/>
      </e>
      <e>
        <p>
          <l>িল</l>
          <r>ে<s n="vblex"/><s n="past"/><s n="smpl"/><s n="p3"/><s n="infml"/></r>
        </p>
        <par n="enclitic"/>
      </e>
      <e>
        <p>
          <l>িয়ে</l>
          <r>ে<s n="vblex"/><s n="ppst"/></r>
        </p>
        <par n="enclitic"/>
      </e>
      <e>
        <p>
          <l>েবে</l>
          <r>ে<s n="vblex"/><s n="ft"/><s n="imp"/><s n="p3"/><s n="infml"/></r>
        </p>
        <par n="enclitic"/>
      </e>
      <e>
        <p>
          <l>েবে</l>
          <r>ে<s n="vblex"/><s n="ft"/><s n="smpl"/><s n="impers"/></r>
        </p>
        <par n="enclitic"/>
      </e>
      <e>
        <p>
          <l>িও</l>
          <r>ে<s n="vblex"/><s n="ft"/><s n="imp"/><s n="p2"/><s n="fam"/></r>
        </p>
        <par n="enclitic"/>
      </e>
      <e>
        <p>
          <l>িয়েছে</l>
          <r>ে<s n="vblex"/><s n="prft"/><s n="p3"/><s n="infml"/></r>
        </p>
        <par n="enclitic"/>
      </e>
      <e>
        <p>
          <l>েবে</l>
          <r>ে<s n="vblex"/><s n="ft"/><s n="imp"/><s n="impers"/></r>
        </p>
        <par n="enclitic"/>
      </e>
      <e>
        <p>
          <l>িলি</l>
          <r>ে<s n="vblex"/><s n="past"/><s n="smpl"/><s n="p2"/><s n="infml"/></r>
        </p>
        <par n="enclitic"/>
      </e>
      <e>
        <p>
          <l>িচ্ছে</l>
          <r>ে<s n="vblex"/><s n="pres"/><s n="cnt"/><s n="p3"/><s n="infml"/></r>
        </p>
        <par n="enclitic"/>
      </e>
      <e>
        <p>
          <l>েন</l>
          <r>ে<s n="vblex"/><s n="pres"/><s n="imp"/><s n="p3"/><s n="pol"/></r>
        </p>
        <par n="enclitic"/>
      </e>
      <e>
        <p>
          <l>িতে থাকব</l>
          <r>ে<s n="vblex"/><s n="ft"/><s n="cnt"/><s n="p1"/></r>
        </p>
        <par n="enclitic"/>
      </e>
      <e>
        <p>
          <l>িয়েছিল</l>
          <r>ে<s n="vblex"/><s n="plprft"/><s n="p3"/><s n="infml"/></r>
        </p>
        <par n="enclitic"/>
      </e>
      <e>
        <p>
          <l>েবেন</l>
          <r>ে<s n="vblex"/><s n="ft"/><s n="smpl"/><s n="p3"/><s n="pol"/></r>
        </p>
        <par n="enclitic"/>
      </e>
      <e>
        <p>
          <l>িচ্ছিল</l>
          <r>ে<s n="vblex"/><s n="past"/><s n="cnt"/><s n="impers"/></r>
        </p>
        <par n="enclitic"/>
      </e>
      <e>
        <p>
          <l>েব</l>
          <r>ে<s n="vblex"/><s n="ft"/><s n="smpl"/><s n="p1"/></r>
        </p>
        <par n="enclitic"/>
      </e>
      <e>
        <p>
          <l>িয়েছিল</l>
          <r>ে<s n="vblex"/><s n="plprft"/><s n="impers"/></r>
        </p>
        <par n="enclitic"/>
      </e>
      <e>
        <p>
          <l>িতে</l>
          <r>ে<s n="vblex"/><s n="inf"/></r>
        </p>
        <par n="enclitic"/>
      </e>
      <e>
        <p>
          <l>িয়েছিলাম</l>
          <r>ে<s n="vblex"/><s n="plprft"/><s n="p1"/></r>
        </p>
        <par n="enclitic"/>
      </e>
      <e>
        <p>
          <l>েন</l>
          <r>ে<s n="vblex"/><s n="pres"/><s n="imp"/><s n="p2"/><s n="pol"/></r>
        </p>
        <par n="enclitic"/>
      </e>
      <e>
        <p>
          <l>িলে</l>
          <r>ে<s n="vblex"/><s n="past"/><s n="smpl"/><s n="p2"/><s n="fam"/></r>
        </p>
        <par n="enclitic"/>
      </e>
      <e>
        <p>
          <l>িতে থাকবেন</l>
          <r>ে<s n="vblex"/><s n="ft"/><s n="cnt"/><s n="p2"/><s n="pol"/></r>
        </p>
        <par n="enclitic"/>
      </e>
      <e>
        <p>
          <l>িস</l>
          <r>ে<s n="vblex"/><s n="pres"/><s n="smpl"/><s n="p2"/><s n="infml"/></r>
        </p>
        <par n="enclitic"/>
      </e>
      <e>
        <p>
          <l>েই</l>
          <r>ে<s n="vblex"/><s n="pres"/><s n="smpl"/><s n="p1"/></r>
        </p>
        <par n="enclitic"/>
      </e>
      <e>
        <p>
          <l>িচ্ছি</l>
          <r>ে<s n="vblex"/><s n="pres"/><s n="cnt"/><s n="p1"/></r>
        </p>
        <par n="enclitic"/>
      </e>
      <e>
        <p>
          <l>িচ্ছিলি</l>
          <r>ে<s n="vblex"/><s n="past"/><s n="cnt"/><s n="p2"/><s n="infml"/></r>
        </p>
        <par n="enclitic"/>
      </e>
      <e>
        <p>
          <l>িলেন</l>
          <r>ে<s n="vblex"/><s n="past"/><s n="smpl"/><s n="p3"/><s n="pol"/></r>
        </p>
        <par n="enclitic"/>
      </e>
      <e>
        <p>
          <l>েবে</l>
          <r>ে<s n="vblex"/><s n="ft"/><s n="smpl"/><s n="p3"/><s n="infml"/></r>
        </p>
        <par n="enclitic"/>
      </e>
      <e>
        <p>
          <l>েওয়া</l>
          <r>ে<s n="vblex"/><s n="ger"/></r>
        </p>
        <par n="enclitic"/>
      </e>
      <e>
        <p>
          <l>িতেন</l>
          <r>ে<s n="vblex"/><s n="past"/><s n="hbtl"/><s n="p3"/><s n="pol"/></r>
        </p>
        <par n="enclitic"/>
      </e>
      <e>
        <p>
          <l>ে</l>
          <r>ে<s n="vblex"/><s n="pres"/><s n="imp"/><s n="p2"/><s n="infml"/></r>
        </p>
        <par n="enclitic"/>
      </e>
      <e>
        <p>
          <l>েবেন</l>
          <r>ে<s n="vblex"/><s n="ft"/><s n="imp"/><s n="p3"/><s n="pol"/></r>
        </p>
        <par n="enclitic"/>
      </e>
      <e>
        <p>
          <l>িত</l>
          <r>ে<s n="vblex"/><s n="past"/><s n="hbtl"/><s n="impers"/></r>
        </p>
        <par n="enclitic"/>
      </e>
      <e>
        <p>
          <l>িতে থাকবে</l>
          <r>ে<s n="vblex"/><s n="ft"/><s n="cnt"/><s n="p2"/><s n="fam"/></r>
        </p>
        <par n="enclitic"/>
      </e>
      <e>
        <p>
          <l>িচ্ছিস</l>
          <r>ে<s n="vblex"/><s n="pres"/><s n="cnt"/><s n="p2"/><s n="infml"/></r>
        </p>
        <par n="enclitic"/>
      </e>
      <e>
        <p>
          <l>াও</l>
          <r>ে<s n="vblex"/><s n="pres"/><s n="smpl"/><s n="p2"/><s n="fam"/></r>
        </p>
        <par n="enclitic"/>
      </e>
      <e>
        <p>
          <l>িয়েছিলেন</l>
          <r>ে<s n="vblex"/><s n="plprft"/><s n="p2"/><s n="pol"/></r>
        </p>
        <par n="enclitic"/>
      </e>
      <e>
        <p>
          <l>িচ্ছিলে</l>
          <r>ে<s n="vblex"/><s n="past"/><s n="cnt"/><s n="p2"/><s n="fam"/></r>
        </p>
        <par n="enclitic"/>
      </e>
      <e>
        <p>
          <l>িচ্ছ</l>
          <r>ে<s n="vblex"/><s n="pres"/><s n="cnt"/><s n="p2"/><s n="fam"/></r>
        </p>
        <par n="enclitic"/>
      </e>
      <e>
        <p>
          <l>িতে থাকবেন</l>
          <r>ে<s n="vblex"/><s n="ft"/><s n="cnt"/><s n="p3"/><s n="pol"/></r>
        </p>
        <par n="enclitic"/>
      </e>
      <e>
        <p>
          <l>িয়েছিস</l>
          <r>ে<s n="vblex"/><s n="prft"/><s n="p2"/><s n="infml"/></r>
        </p>
        <par n="enclitic"/>
      </e>
      <e>
        <p>
          <l>িক</l>
          <r>ে<s n="vblex"/><s n="pres"/><s n="imp"/><s n="p3"/><s n="infml"/></r>
        </p>
        <par n="enclitic"/>
      </e>
      <e>
        <p>
          <l>িয়েছেন</l>
          <r>ে<s n="vblex"/><s n="prft"/><s n="p3"/><s n="pol"/></r>
        </p>
        <par n="enclitic"/>
      </e>
      <e>
        <p>
          <l>েবেন</l>
          <r>ে<s n="vblex"/><s n="ft"/><s n="smpl"/><s n="p2"/><s n="pol"/></r>
        </p>
        <par n="enclitic"/>
      </e>
      <e>
        <p>
          <l>িবি</l>
          <r>ে<s n="vblex"/><s n="ft"/><s n="smpl"/><s n="p2"/><s n="infml"/></r>
        </p>
        <par n="enclitic"/>
      </e>
      <e>
        <p>
          <l>েবেন</l>
          <r>ে<s n="vblex"/><s n="ft"/><s n="imp"/><s n="p2"/><s n="pol"/></r>
        </p>
        <par n="enclitic"/>
      </e>
      <e>
        <p>
          <l>িয়েছিলেন</l>
          <r>ে<s n="vblex"/><s n="plprft"/><s n="p3"/><s n="pol"/></r>
        </p>
        <par n="enclitic"/>
      </e>
      <e>
        <p>
          <l>েয়</l>
          <r>ে<s n="vblex"/><s n="pres"/><s n="smpl"/><s n="impers"/></r>
        </p>
        <par n="enclitic"/>
      </e>
      <e>
        <p>
          <l>িচ্ছে</l>
          <r>ে<s n="vblex"/><s n="pres"/><s n="cnt"/><s n="impers"/></r>
        </p>
        <par n="enclitic"/>
      </e>
      <e>
        <p>
          <l>িলাম</l>
          <r>ে<s n="vblex"/><s n="past"/><s n="smpl"/><s n="p1"/></r>
        </p>
        <par n="enclitic"/>
      </e>
      <e>
        <p>
          <l>াও</l>
          <r>ে<s n="vblex"/><s n="pres"/><s n="imp"/><s n="p2"/><s n="fam"/></r>
        </p>
        <par n="enclitic"/>
      </e>
      <e>
        <p>
          <l>িয়েছে</l>
          <r>ে<s n="vblex"/><s n="prft"/><s n="impers"/></r>
        </p>
        <par n="enclitic"/>
      </e>
      <e>
        <p>
          <l>িতে থাকবে</l>
          <r>ে<s n="vblex"/><s n="ft"/><s n="cnt"/><s n="p3"/><s n="infml"/></r>
        </p>
        <par n="enclitic"/>
      </e>
      <e>
        <p>
          <l>িতে থাকবি</l>
          <r>ে<s n="vblex"/><s n="ft"/><s n="cnt"/><s n="p2"/><s n="infml"/></r>
        </p>
        <par n="enclitic"/>
      </e>
      <e>
        <p>
          <l>িক</l>
          <r>ে<s n="vblex"/><s n="pres"/><s n="imp"/><s n="impers"/></r>
        </p>
        <par n="enclitic"/>
      </e>
      <e>
        <p>
          <l>িয়েছি</l>
          <r>ে<s n="vblex"/><s n="prft"/><s n="p1"/></r>
        </p>
        <par n="enclitic"/>
      </e>
      <e>
        <p>
          <l>িতি</l>
          <r>ে<s n="vblex"/><s n="past"/><s n="hbtl"/><s n="p2"/><s n="infml"/></r>
        </p>
        <par n="enclitic"/>
      </e>
      <e>
        <p>
          <l>েবার</l>
          <r>ে<s n="vblex"/><s n="gen"/></r>
        </p>
        <par n="enclitic"/>
      </e>
      <e>
        <p>
          <l>িতে থাকবে</l>
          <r>ে<s n="vblex"/><s n="ft"/><s n="cnt"/><s n="impers"/></r>
        </p>
        <par n="enclitic"/>
      </e>
      <e>
        <p>
          <l>িতে</l>
          <r>ে<s n="vblex"/><s n="past"/><s n="hbtl"/><s n="p2"/><s n="fam"/></r>
        </p>
        <par n="enclitic"/>
      </e>
      <e>
        <p>
          <l>িতেন</l>
          <r>ে<s n="vblex"/><s n="past"/><s n="hbtl"/><s n="p2"/><s n="pol"/></r>
        </p>
        <par n="enclitic"/>
      </e>
      <e>
        <p>
          <l>িচ্ছিলেন</l>
          <r>ে<s n="vblex"/><s n="past"/><s n="cnt"/><s n="p3"/><s n="pol"/></r>
        </p>
        <par n="enclitic"/>
      </e>
      <e>
        <p>
          <l>িচ্ছেন</l>
          <r>ে<s n="vblex"/><s n="pres"/><s n="cnt"/><s n="p2"/><s n="pol"/></r>
        </p>
        <par n="enclitic"/>
      </e>
      <e>
        <p>
          <l>িস</l>
          <r>ে<s n="vblex"/><s n="ft"/><s n="imp"/><s n="p2"/><s n="infml"/></r>
        </p>
        <par n="enclitic"/>
      </e>
      <e>
        <p>
          <l>েন</l>
          <r>ে<s n="vblex"/><s n="pres"/><s n="smpl"/><s n="p3"/><s n="pol"/></r>
        </p>
        <par n="enclitic"/>
      </e>
      <e>
        <p>
          <l>িয়েছ</l>
          <r>ে<s n="vblex"/><s n="prft"/><s n="p2"/><s n="fam"/></r>
        </p>
        <par n="enclitic"/>
      </e>
      <e>
        <p>
          <l>িলেন</l>
          <r>ে<s n="vblex"/><s n="past"/><s n="smpl"/><s n="p2"/><s n="pol"/></r>
        </p>
        <par n="enclitic"/>
      </e>
      <e>
        <p>
          <l>িয়েছিলি</l>
          <r>ে<s n="vblex"/><s n="plprft"/><s n="p2"/><s n="infml"/></r>
        </p>
        <par n="enclitic"/>
      </e>
      <e>
        <p>
          <l>িচ্ছিলেন</l>
          <r>ে<s n="vblex"/><s n="past"/><s n="cnt"/><s n="p2"/><s n="pol"/></r>
        </p>
        <par n="enclitic"/>
      </e>
      <e>
        <p>
          <l>িচ্ছেন</l>
          <r>ে<s n="vblex"/><s n="pres"/><s n="cnt"/><s n="p3"/><s n="pol"/></r>
        </p>
        <par n="enclitic"/>
      </e>
      <e>
        <p>
          <l>িত</l>
          <r>ে<s n="vblex"/><s n="past"/><s n="hbtl"/><s n="p3"/><s n="infml"/></r>
        </p>
        <par n="enclitic"/>
      </e>
      <e>
        <p>
          <l>িতাম</l>
          <r>ে<s n="vblex"/><s n="past"/><s n="hbtl"/><s n="p1"/></r>
        </p>
        <par n="enclitic"/>
      </e>
      <e>
        <p>
          <l>িল</l>
          <r>ে<s n="vblex"/><s n="past"/><s n="smpl"/><s n="impers"/></r>
        </p>
        <par n="enclitic"/>
      </e>
      <e>
        <p>
          <l>েয়</l>
          <r>ে<s n="vblex"/><s n="pres"/><s n="smpl"/><s n="p3"/><s n="infml"/></r>
        </p>
        <par n="enclitic"/>
      </e>
      <e>
        <p>
          <l>িয়েছিলে</l>
          <r>ে<s n="vblex"/><s n="plprft"/><s n="p2"/><s n="fam"/></r>
        </p>
        <par n="enclitic"/>
      </e>
      <e>
        <p>
          <l>েন</l>
          <r>ে<s n="vblex"/><s n="pres"/><s n="smpl"/><s n="p2"/><s n="pol"/></r>
        </p>
        <par n="enclitic"/>
      </e>
    </pardef>
    <pardef n="/ওড়__vblex">
      <e>
        <p>
          <l>উড়ছিলাম</l>
          <r>ওড়<s n="vblex"/><s n="past"/><s n="cnt"/><s n="p1"/></r>
        </p>
        <par n="enclitic"/>
      </e>
      <e>
        <p>
          <l>উড়ছিল</l>
          <r>ওড়<s n="vblex"/><s n="past"/><s n="cnt"/><s n="p3"/><s n="infml"/></r>
        </p>
        <par n="enclitic"/>
      </e>
      <e>
        <p>
          <l>উড়ে</l>
          <r>ওড়<s n="vblex"/><s n="pcnd"/></r>
        </p>
        <par n="enclitic"/>
      </e>
      <e>
        <p>
          <l>উড়েছেন</l>
          <r>ওড়<s n="vblex"/><s n="prft"/><s n="p2"/><s n="pol"/></r>
        </p>
        <par n="enclitic"/>
      </e>
      <e>
        <p>
          <l>উড়বে</l>
          <r>ওড়<s n="vblex"/><s n="ft"/><s n="smpl"/><s n="p2"/><s n="fam"/></r>
        </p>
        <par n="enclitic"/>
      </e>
      <e>
        <p>
          <l>উড়ল</l>
          <r>ওড়<s n="vblex"/><s n="past"/><s n="smpl"/><s n="p3"/><s n="infml"/></r>
        </p>
        <par n="enclitic"/>
      </e>
      <e>
        <p>
          <l>উড়েছিল</l>
          <r>ওড়<s n="vblex"/><s n="ppst"/></r>
        </p>
        <par n="enclitic"/>
      </e>
      <e>
        <p>
          <l>উড়বেন</l>
          <r>ওড়<s n="vblex"/><s n="ft"/><s n="imp"/><s n="p3"/><s n="infml"/></r>
        </p>
        <par n="enclitic"/>
      </e>
      <e>
        <p>
          <l>উড়বে</l>
          <r>ওড়<s n="vblex"/><s n="ft"/><s n="smpl"/><s n="impers"/></r>
        </p>
        <par n="enclitic"/>
      </e>
      <e>
        <p>
          <l>উড়বেন</l>
          <r>ওড়<s n="vblex"/><s n="ft"/><s n="imp"/><s n="p2"/><s n="fam"/></r>
        </p>
        <par n="enclitic"/>
      </e>
      <e>
        <p>
          <l>উড়েছে</l>
          <r>ওড়<s n="vblex"/><s n="prft"/><s n="p3"/><s n="infml"/></r>
        </p>
        <par n="enclitic"/>
      </e>
      <e>
        <p>
          <l>উড়বে</l>
          <r>ওড়<s n="vblex"/><s n="ft"/><s n="imp"/><s n="impers"/></r>
        </p>
        <par n="enclitic"/>
      </e>
      <e>
        <p>
          <l>উড়লি</l>
          <r>ওড়<s n="vblex"/><s n="past"/><s n="smpl"/><s n="p2"/><s n="infml"/></r>
        </p>
        <par n="enclitic"/>
      </e>
      <e>
        <p>
          <l>উড়ছে</l>
          <r>ওড়<s n="vblex"/><s n="pres"/><s n="cnt"/><s n="p3"/><s n="infml"/></r>
        </p>
        <par n="enclitic"/>
      </e>
      <e>
        <p>
          <l>উড়</l>
          <r>ওড়<s n="vblex"/><s n="pres"/><s n="imp"/><s n="p3"/><s n="pol"/></r>
        </p>
        <par n="enclitic"/>
      </e>
      <e>
        <p>
          <l>উড়তে থাকব</l>
          <r>ওড়<s n="vblex"/><s n="ft"/><s n="cnt"/><s n="p1"/></r>
        </p>
        <par n="enclitic"/>
      </e>
      <e>
        <p>
          <l>উড়েছিল</l>
          <r>ওড়<s n="vblex"/><s n="plprft"/><s n="p3"/><s n="infml"/></r>
        </p>
        <par n="enclitic"/>
      </e>
      <e>
        <p>
          <l>উড়বেন</l>
          <r>ওড়<s n="vblex"/><s n="ft"/><s n="smpl"/><s n="p3"/><s n="pol"/></r>
        </p>
        <par n="enclitic"/>
      </e>
      <e>
        <p>
          <l>উড়ছিল</l>
          <r>ওড়<s n="vblex"/><s n="past"/><s n="cnt"/><s n="impers"/></r>
        </p>
        <par n="enclitic"/>
      </e>
      <e>
        <p>
          <l>উড়ব</l>
          <r>ওড়<s n="vblex"/><s n="ft"/><s n="smpl"/><s n="p1"/></r>
        </p>
        <par n="enclitic"/>
      </e>
      <e>
        <p>
          <l>উড়েছিল</l>
          <r>ওড়<s n="vblex"/><s n="plprft"/><s n="impers"/></r>
        </p>
        <par n="enclitic"/>
      </e>
      <e>
        <p>
          <l>উড়তে</l>
          <r>ওড়<s n="vblex"/><s n="inf"/></r>
        </p>
        <par n="enclitic"/>
      </e>
      <e>
        <p>
          <l>উড়েছিলাম</l>
          <r>ওড়<s n="vblex"/><s n="plprft"/><s n="p1"/></r>
        </p>
        <par n="enclitic"/>
      </e>
      <e>
        <p>
          <l>উড়লে</l>
          <r>ওড়<s n="vblex"/><s n="pres"/><s n="imp"/><s n="p2"/><s n="pol"/></r>
        </p>
        <par n="enclitic"/>
      </e>
      <e>
        <p>
          <l>উড়লে</l>
          <r>ওড়<s n="vblex"/><s n="past"/><s n="smpl"/><s n="p2"/><s n="fam"/></r>
        </p>
        <par n="enclitic"/>
      </e>
      <e>
        <p>
          <l>উড়তে থাকবেন</l>
          <r>ওড়<s n="vblex"/><s n="ft"/><s n="cnt"/><s n="p2"/><s n="pol"/></r>
        </p>
        <par n="enclitic"/>
      </e>
      <e>
        <p>
          <l>উড়িস</l>
          <r>ওড়<s n="vblex"/><s n="pres"/><s n="smpl"/><s n="p2"/><s n="infml"/></r>
        </p>
        <par n="enclitic"/>
      </e>
      <e>
        <p>
          <l>উড়ি</l>
          <r>ওড়<s n="vblex"/><s n="pres"/><s n="smpl"/><s n="p1"/></r>
        </p>
        <par n="enclitic"/>
      </e>
      <e>
        <p>
          <l>উড়ছি</l>
          <r>ওড়<s n="vblex"/><s n="pres"/><s n="cnt"/><s n="p1"/></r>
        </p>
        <par n="enclitic"/>
      </e>
      <e>
        <p>
          <l>উড়ছিলি</l>
          <r>ওড়<s n="vblex"/><s n="past"/><s n="cnt"/><s n="p2"/><s n="infml"/></r>
        </p>
        <par n="enclitic"/>
      </e>
      <e>
        <p>
          <l>উড়লেন</l>
          <r>ওড়<s n="vblex"/><s n="past"/><s n="smpl"/><s n="p3"/><s n="pol"/></r>
        </p>
        <par n="enclitic"/>
      </e>
      <e>
        <p>
          <l>উড়বে</l>
          <r>ওড়<s n="vblex"/><s n="ft"/><s n="smpl"/><s n="p3"/><s n="infml"/></r>
        </p>
        <par n="enclitic"/>
      </e>
      <e>
        <p>
          <l>ওড়া</l>
          <r>ওড়<s n="vblex"/><s n="ger"/></r>
        </p>
        <par n="enclitic"/>
      </e>
      <e>
        <p>
          <l>উড়তেন</l>
          <r>ওড়<s n="vblex"/><s n="past"/><s n="hbtl"/><s n="p3"/><s n="pol"/></r>
        </p>
        <par n="enclitic"/>
      </e>
      <e>
        <p>
          <l>ওড়</l>
          <r>ওড়<s n="vblex"/><s n="pres"/><s n="imp"/><s n="p2"/><s n="infml"/></r>
        </p>
        <par n="enclitic"/>
      </e>
      <e>
        <p>
          <l>উড়িস</l>
          <r>ওড়<s n="vblex"/><s n="ft"/><s n="imp"/><s n="p3"/><s n="pol"/></r>
        </p>
        <par n="enclitic"/>
      </e>
      <e>
        <p>
          <l>উড়ত</l>
          <r>ওড়<s n="vblex"/><s n="past"/><s n="hbtl"/><s n="impers"/></r>
        </p>
        <par n="enclitic"/>
      </e>
      <e>
        <p>
          <l>উড়তে থাকবে</l>
          <r>ওড়<s n="vblex"/><s n="ft"/><s n="cnt"/><s n="p2"/><s n="fam"/></r>
        </p>
        <par n="enclitic"/>
      </e>
      <e>
        <p>
          <l>উড়ছিস</l>
          <r>ওড়<s n="vblex"/><s n="pres"/><s n="cnt"/><s n="p2"/><s n="infml"/></r>
        </p>
        <par n="enclitic"/>
      </e>
      <e>
        <p>
          <l>ওড়</l>
          <r>ওড়<s n="vblex"/><s n="pres"/><s n="smpl"/><s n="p2"/><s n="fam"/></r>
        </p>
        <par n="enclitic"/>
      </e>
      <e>
        <p>
          <l>উড়েছিলেন</l>
          <r>ওড়<s n="vblex"/><s n="plprft"/><s n="p2"/><s n="pol"/></r>
        </p>
        <par n="enclitic"/>
      </e>
      <e>
        <p>
          <l>উড়ছিলে</l>
          <r>ওড়<s n="vblex"/><s n="past"/><s n="cnt"/><s n="p2"/><s n="fam"/></r>
        </p>
        <par n="enclitic"/>
      </e>
      <e>
        <p>
          <l>উড়ছ</l>
          <r>ওড়<s n="vblex"/><s n="pres"/><s n="cnt"/><s n="p2"/><s n="fam"/></r>
        </p>
        <par n="enclitic"/>
      </e>
      <e>
        <p>
          <l>উড়তে থাকবেন</l>
          <r>ওড়<s n="vblex"/><s n="ft"/><s n="cnt"/><s n="p3"/><s n="pol"/></r>
        </p>
        <par n="enclitic"/>
      </e>
      <e>
        <p>
          <l>উড়েছিস</l>
          <r>ওড়<s n="vblex"/><s n="prft"/><s n="p2"/><s n="infml"/></r>
        </p>
        <par n="enclitic"/>
      </e>
      <e>
        <p>
          <l>উড়ুন</l>
          <r>ওড়<s n="vblex"/><s n="pres"/><s n="imp"/><s n="p3"/><s n="infml"/></r>
        </p>
        <par n="enclitic"/>
      </e>
      <e>
        <p>
          <l>উড়েছেন</l>
          <r>ওড়<s n="vblex"/><s n="prft"/><s n="p3"/><s n="pol"/></r>
        </p>
        <par n="enclitic"/>
      </e>
      <e>
        <p>
          <l>উড়বেন</l>
          <r>ওড়<s n="vblex"/><s n="ft"/><s n="smpl"/><s n="p2"/><s n="pol"/></r>
        </p>
        <par n="enclitic"/>
      </e>
      <e>
        <p>
          <l>উড়বি</l>
          <r>ওড়<s n="vblex"/><s n="ft"/><s n="smpl"/><s n="p2"/><s n="infml"/></r>
        </p>
        <par n="enclitic"/>
      </e>
      <e>
        <p>
          <l>উড়ুক</l>
          <r>ওড়<s n="vblex"/><s n="ft"/><s n="imp"/><s n="p2"/><s n="pol"/></r>
        </p>
        <par n="enclitic"/>
      </e>
      <e>
        <p>
          <l>উড়েছিলেন</l>
          <r>ওড়<s n="vblex"/><s n="plprft"/><s n="p3"/><s n="pol"/></r>
        </p>
        <par n="enclitic"/>
      </e>
      <e>
        <p>
          <l>ওড়ে</l>
          <r>ওড়<s n="vblex"/><s n="pres"/><s n="smpl"/><s n="impers"/></r>
        </p>
        <par n="enclitic"/>
      </e>
      <e>
        <p>
          <l>উড়ছে</l>
          <r>ওড়<s n="vblex"/><s n="pres"/><s n="cnt"/><s n="impers"/></r>
        </p>
        <par n="enclitic"/>
      </e>
      <e>
        <p>
          <l>উড়লাম</l>
          <r>ওড়<s n="vblex"/><s n="past"/><s n="smpl"/><s n="p1"/></r>
        </p>
        <par n="enclitic"/>
      </e>
      <e>
        <p>
          <l>উড়ুন</l>
          <r>ওড়<s n="vblex"/><s n="pres"/><s n="imp"/><s n="p2"/><s n="fam"/></r>
        </p>
        <par n="enclitic"/>
      </e>
      <e>
        <p>
          <l>উড়েছে</l>
          <r>ওড়<s n="vblex"/><s n="prft"/><s n="impers"/></r>
        </p>
        <par n="enclitic"/>
      </e>
      <e>
        <p>
          <l>উড়তে থাকবে</l>
          <r>ওড়<s n="vblex"/><s n="ft"/><s n="cnt"/><s n="p3"/><s n="infml"/></r>
        </p>
        <par n="enclitic"/>
      </e>
      <e>
        <p>
          <l>উড়তে থাকবি</l>
          <r>ওড়<s n="vblex"/><s n="ft"/><s n="cnt"/><s n="p2"/><s n="infml"/></r>
        </p>
        <par n="enclitic"/>
      </e>
      <e>
        <p>
          <l>উড়ুক</l>
          <r>ওড়<s n="vblex"/><s n="pres"/><s n="imp"/><s n="impers"/></r>
        </p>
        <par n="enclitic"/>
      </e>
      <e>
        <p>
          <l>উড়েছি</l>
          <r>ওড়<s n="vblex"/><s n="prft"/><s n="p1"/></r>
        </p>
        <par n="enclitic"/>
      </e>
      <e>
        <p>
          <l>উড়তি</l>
          <r>ওড়<s n="vblex"/><s n="past"/><s n="hbtl"/><s n="p2"/><s n="infml"/></r>
        </p>
        <par n="enclitic"/>
      </e>
      <e>
        <p>
          <l>ওড়ার</l>
          <r>ওড়<s n="vblex"/><s n="gen"/></r>
        </p>
        <par n="enclitic"/>
      </e>
      <e>
        <p>
          <l>উড়তে থাকবে</l>
          <r>ওড়<s n="vblex"/><s n="ft"/><s n="cnt"/><s n="impers"/></r>
        </p>
        <par n="enclitic"/>
      </e>
      <e>
        <p>
          <l>উড়তে</l>
          <r>ওড়<s n="vblex"/><s n="past"/><s n="hbtl"/><s n="p2"/><s n="fam"/></r>
        </p>
        <par n="enclitic"/>
      </e>
      <e>
        <p>
          <l>উড়তেন</l>
          <r>ওড়<s n="vblex"/><s n="past"/><s n="hbtl"/><s n="p2"/><s n="pol"/></r>
        </p>
        <par n="enclitic"/>
      </e>
      <e>
        <p>
          <l>উড়ছিলেন</l>
          <r>ওড়<s n="vblex"/><s n="past"/><s n="cnt"/><s n="p3"/><s n="pol"/></r>
        </p>
        <par n="enclitic"/>
      </e>
      <e>
        <p>
          <l>উড়ছেন</l>
          <r>ওড়<s n="vblex"/><s n="pres"/><s n="cnt"/><s n="p2"/><s n="pol"/></r>
        </p>
        <par n="enclitic"/>
      </e>
      <e>
        <p>
          <l>ওড়ো</l>
          <r>ওড়<s n="vblex"/><s n="ft"/><s n="imp"/><s n="p2"/><s n="infml"/></r>
        </p>
        <par n="enclitic"/>
      </e>
      <e>
        <p>
          <l>ওড়েন</l>
          <r>ওড়<s n="vblex"/><s n="pres"/><s n="smpl"/><s n="p3"/><s n="pol"/></r>
        </p>
        <par n="enclitic"/>
      </e>
      <e>
        <p>
          <l>উড়েছ</l>
          <r>ওড়<s n="vblex"/><s n="prft"/><s n="p2"/><s n="fam"/></r>
        </p>
        <par n="enclitic"/>
      </e>
      <e>
        <p>
          <l>উড়লেন</l>
          <r>ওড়<s n="vblex"/><s n="past"/><s n="smpl"/><s n="p2"/><s n="pol"/></r>
        </p>
        <par n="enclitic"/>
      </e>
      <e>
        <p>
          <l>উড়েছিলি</l>
          <r>ওড়<s n="vblex"/><s n="plprft"/><s n="p2"/><s n="infml"/></r>
        </p>
        <par n="enclitic"/>
      </e>
      <e>
        <p>
          <l>উড়ছিলেন</l>
          <r>ওড়<s n="vblex"/><s n="past"/><s n="cnt"/><s n="p2"/><s n="pol"/></r>
        </p>
        <par n="enclitic"/>
      </e>
      <e>
        <p>
          <l>উড়ছেন</l>
          <r>ওড়<s n="vblex"/><s n="pres"/><s n="cnt"/><s n="p3"/><s n="pol"/></r>
        </p>
        <par n="enclitic"/>
      </e>
      <e>
        <p>
          <l>উড়ত</l>
          <r>ওড়<s n="vblex"/><s n="past"/><s n="hbtl"/><s n="p3"/><s n="infml"/></r>
        </p>
        <par n="enclitic"/>
      </e>
      <e>
        <p>
          <l>উড়তাম</l>
          <r>ওড়<s n="vblex"/><s n="past"/><s n="hbtl"/><s n="p1"/></r>
        </p>
        <par n="enclitic"/>
      </e>
      <e>
        <p>
          <l>উড়ল</l>
          <r>ওড়<s n="vblex"/><s n="past"/><s n="smpl"/><s n="impers"/></r>
        </p>
        <par n="enclitic"/>
      </e>
      <e>
        <p>
          <l>ওড়ে</l>
          <r>ওড়<s n="vblex"/><s n="pres"/><s n="smpl"/><s n="p3"/><s n="infml"/></r>
        </p>
        <par n="enclitic"/>
      </e>
      <e>
        <p>
          <l>উড়েছিলে</l>
          <r>ওড়<s n="vblex"/><s n="plprft"/><s n="p2"/><s n="fam"/></r>
        </p>
        <par n="enclitic"/>
      </e>
      <e>
        <p>
          <l>ওড়েন</l>
          <r>ওড়<s n="vblex"/><s n="pres"/><s n="smpl"/><s n="p2"/><s n="pol"/></r>
        </p>
        <par n="enclitic"/>
      </e>
    </pardef>
    <pardef n="/আস__vblex">
      <e>
        <p>
          <l>আসছিলাম</l>
          <r>আস<s n="vblex"/><s n="past"/><s n="cnt"/><s n="p1"/></r>
        </p>
        <par n="enclitic"/>
      </e>
      <e>
        <p>
          <l>আসছিল</l>
          <r>আস<s n="vblex"/><s n="past"/><s n="cnt"/><s n="p3"/><s n="infml"/></r>
        </p>
        <par n="enclitic"/>
      </e>
      <e>
        <p>
          <l>এসে</l>
          <r>আস<s n="vblex"/><s n="pcnd"/></r>
        </p>
        <par n="enclitic"/>
      </e>
      <e>
        <p>
          <l>এসেছেন</l>
          <r>আস<s n="vblex"/><s n="prft"/><s n="p2"/><s n="pol"/></r>
        </p>
        <par n="enclitic"/>
      </e>
      <e>
        <p>
          <l>আসবে</l>
          <r>আস<s n="vblex"/><s n="ft"/><s n="smpl"/><s n="p2"/><s n="fam"/></r>
        </p>
        <par n="enclitic"/>
      </e>
      <e>
        <p>
          <l>আসল</l>
          <r>আস<s n="vblex"/><s n="past"/><s n="smpl"/><s n="p3"/><s n="infml"/></r>
        </p>
        <par n="enclitic"/>
      </e>
      <e>
        <p>
          <l>এসেছিল</l>
          <r>আস<s n="vblex"/><s n="ppst"/></r>
        </p>
        <par n="enclitic"/>
      </e>
      <e>
        <p>
          <l>আসবেন</l>
          <r>আস<s n="vblex"/><s n="ft"/><s n="imp"/><s n="p3"/><s n="infml"/></r>
        </p>
        <par n="enclitic"/>
      </e>
      <e>
        <p>
          <l>আসবে</l>
          <r>আস<s n="vblex"/><s n="ft"/><s n="smpl"/><s n="impers"/></r>
        </p>
        <par n="enclitic"/>
      </e>
      <e>
        <p>
          <l>আসবেন</l>
          <r>আস<s n="vblex"/><s n="ft"/><s n="imp"/><s n="p2"/><s n="fam"/></r>
        </p>
        <par n="enclitic"/>
      </e>
      <e>
        <p>
          <l>এসেছে</l>
          <r>আস<s n="vblex"/><s n="prft"/><s n="p3"/><s n="infml"/></r>
        </p>
        <par n="enclitic"/>
      </e>
      <e>
        <p>
          <l>আসবে</l>
          <r>আস<s n="vblex"/><s n="ft"/><s n="imp"/><s n="impers"/></r>
        </p>
        <par n="enclitic"/>
      </e>
      <e>
        <p>
          <l>আসলি</l>
          <r>আস<s n="vblex"/><s n="past"/><s n="smpl"/><s n="p2"/><s n="infml"/></r>
        </p>
        <par n="enclitic"/>
      </e>
      <e>
        <p>
          <l>আসছে</l>
          <r>আস<s n="vblex"/><s n="pres"/><s n="cnt"/><s n="p3"/><s n="infml"/></r>
        </p>
        <par n="enclitic"/>
      </e>
      <e>
        <p>
          <l>আস</l>
          <r>আস<s n="vblex"/><s n="pres"/><s n="imp"/><s n="p3"/><s n="pol"/></r>
        </p>
        <par n="enclitic"/>
      </e>
      <e>
        <p>
          <l>আসতে থাকব</l>
          <r>আস<s n="vblex"/><s n="ft"/><s n="cnt"/><s n="p1"/></r>
        </p>
        <par n="enclitic"/>
      </e>
      <e>
        <p>
          <l>এসেছিল</l>
          <r>আস<s n="vblex"/><s n="plprft"/><s n="p3"/><s n="infml"/></r>
        </p>
        <par n="enclitic"/>
      </e>
      <e>
        <p>
          <l>আসবেন</l>
          <r>আস<s n="vblex"/><s n="ft"/><s n="smpl"/><s n="p3"/><s n="pol"/></r>
        </p>
        <par n="enclitic"/>
      </e>
      <e>
        <p>
          <l>আসছিল</l>
          <r>আস<s n="vblex"/><s n="past"/><s n="cnt"/><s n="impers"/></r>
        </p>
        <par n="enclitic"/>
      </e>
      <e>
        <p>
          <l>আসব</l>
          <r>আস<s n="vblex"/><s n="ft"/><s n="smpl"/><s n="p1"/></r>
        </p>
        <par n="enclitic"/>
      </e>
      <e>
        <p>
          <l>এসেছিল</l>
          <r>আস<s n="vblex"/><s n="plprft"/><s n="impers"/></r>
        </p>
        <par n="enclitic"/>
      </e>
      <e>
        <p>
          <l>আসতে</l>
          <r>আস<s n="vblex"/><s n="inf"/></r>
        </p>
        <par n="enclitic"/>
      </e>
      <e>
        <p>
          <l>এসেছিলাম</l>
          <r>আস<s n="vblex"/><s n="plprft"/><s n="p1"/></r>
        </p>
        <par n="enclitic"/>
      </e>
      <e>
        <p>
          <l>আসলে</l>
          <r>আস<s n="vblex"/><s n="pres"/><s n="imp"/><s n="p2"/><s n="pol"/></r>
        </p>
        <par n="enclitic"/>
      </e>
      <e>
        <p>
          <l>আসলে</l>
          <r>আস<s n="vblex"/><s n="past"/><s n="smpl"/><s n="p2"/><s n="fam"/></r>
        </p>
        <par n="enclitic"/>
      </e>
      <e>
        <p>
          <l>আসতে থাকবেন</l>
          <r>আস<s n="vblex"/><s n="ft"/><s n="cnt"/><s n="p2"/><s n="pol"/></r>
        </p>
        <par n="enclitic"/>
      </e>
      <e>
        <p>
          <l>আসিস</l>
          <r>আস<s n="vblex"/><s n="pres"/><s n="smpl"/><s n="p2"/><s n="infml"/></r>
        </p>
        <par n="enclitic"/>
      </e>
      <e>
        <p>
          <l>আসি</l>
          <r>আস<s n="vblex"/><s n="pres"/><s n="smpl"/><s n="p1"/></r>
        </p>
        <par n="enclitic"/>
      </e>
      <e>
        <p>
          <l>আসছি</l>
          <r>আস<s n="vblex"/><s n="pres"/><s n="cnt"/><s n="p1"/></r>
        </p>
        <par n="enclitic"/>
      </e>
      <e>
        <p>
          <l>আসছিলি</l>
          <r>আস<s n="vblex"/><s n="past"/><s n="cnt"/><s n="p2"/><s n="infml"/></r>
        </p>
        <par n="enclitic"/>
      </e>
      <e>
        <p>
          <l>আসলেন</l>
          <r>আস<s n="vblex"/><s n="past"/><s n="smpl"/><s n="p3"/><s n="pol"/></r>
        </p>
        <par n="enclitic"/>
      </e>
      <e>
        <p>
          <l>আসবে</l>
          <r>আস<s n="vblex"/><s n="ft"/><s n="smpl"/><s n="p3"/><s n="infml"/></r>
        </p>
        <par n="enclitic"/>
      </e>
      <e>
        <p>
          <l>আসা</l>
          <r>আস<s n="vblex"/><s n="ger"/></r>
        </p>
        <par n="enclitic"/>
      </e>
      <e>
        <p>
          <l>আসতেন</l>
          <r>আস<s n="vblex"/><s n="past"/><s n="hbtl"/><s n="p3"/><s n="pol"/></r>
        </p>
        <par n="enclitic"/>
      </e>
      <e>
        <p>
          <l>আস</l>
          <r>আস<s n="vblex"/><s n="pres"/><s n="imp"/><s n="p2"/><s n="infml"/></r>
        </p>
        <par n="enclitic"/>
      </e>
      <e>
        <p>
          <l>আসিস</l>
          <r>আস<s n="vblex"/><s n="ft"/><s n="imp"/><s n="p3"/><s n="pol"/></r>
        </p>
        <par n="enclitic"/>
      </e>
      <e>
        <p>
          <l>আসত</l>
          <r>আস<s n="vblex"/><s n="past"/><s n="hbtl"/><s n="impers"/></r>
        </p>
        <par n="enclitic"/>
      </e>
      <e>
        <p>
          <l>আসতে থাকবে</l>
          <r>আস<s n="vblex"/><s n="ft"/><s n="cnt"/><s n="p2"/><s n="fam"/></r>
        </p>
        <par n="enclitic"/>
      </e>
      <e>
        <p>
          <l>আসছিস</l>
          <r>আস<s n="vblex"/><s n="pres"/><s n="cnt"/><s n="p2"/><s n="infml"/></r>
        </p>
        <par n="enclitic"/>
      </e>
      <e>
        <p>
          <l>আস</l>
          <r>আস<s n="vblex"/><s n="pres"/><s n="smpl"/><s n="p2"/><s n="fam"/></r>
        </p>
        <par n="enclitic"/>
      </e>
      <e>
        <p>
          <l>এসেছিলেন</l>
          <r>আস<s n="vblex"/><s n="plprft"/><s n="p2"/><s n="pol"/></r>
        </p>
        <par n="enclitic"/>
      </e>
      <e>
        <p>
          <l>আসছিলে</l>
          <r>আস<s n="vblex"/><s n="past"/><s n="cnt"/><s n="p2"/><s n="fam"/></r>
        </p>
        <par n="enclitic"/>
      </e>
      <e>
        <p>
          <l>আসছ</l>
          <r>আস<s n="vblex"/><s n="pres"/><s n="cnt"/><s n="p2"/><s n="fam"/></r>
        </p>
        <par n="enclitic"/>
      </e>
      <e>
        <p>
          <l>আসতে থাকবেন</l>
          <r>আস<s n="vblex"/><s n="ft"/><s n="cnt"/><s n="p3"/><s n="pol"/></r>
        </p>
        <par n="enclitic"/>
      </e>
      <e>
        <p>
          <l>এসেছিস</l>
          <r>আস<s n="vblex"/><s n="prft"/><s n="p2"/><s n="infml"/></r>
        </p>
        <par n="enclitic"/>
      </e>
      <e>
        <p>
          <l>আসুন</l>
          <r>আস<s n="vblex"/><s n="pres"/><s n="imp"/><s n="p3"/><s n="infml"/></r>
        </p>
        <par n="enclitic"/>
      </e>
      <e>
        <p>
          <l>এসেছেন</l>
          <r>আস<s n="vblex"/><s n="prft"/><s n="p3"/><s n="pol"/></r>
        </p>
        <par n="enclitic"/>
      </e>
      <e>
        <p>
          <l>আসবেন</l>
          <r>আস<s n="vblex"/><s n="ft"/><s n="smpl"/><s n="p2"/><s n="pol"/></r>
        </p>
        <par n="enclitic"/>
      </e>
      <e>
        <p>
          <l>আসবি</l>
          <r>আস<s n="vblex"/><s n="ft"/><s n="smpl"/><s n="p2"/><s n="infml"/></r>
        </p>
        <par n="enclitic"/>
      </e>
      <e>
        <p>
          <l>আসুক</l>
          <r>আস<s n="vblex"/><s n="ft"/><s n="imp"/><s n="p2"/><s n="pol"/></r>
        </p>
        <par n="enclitic"/>
      </e>
      <e>
        <p>
          <l>এসেছিলেন</l>
          <r>আস<s n="vblex"/><s n="plprft"/><s n="p3"/><s n="pol"/></r>
        </p>
        <par n="enclitic"/>
      </e>
      <e>
        <p>
          <l>আসে</l>
          <r>আস<s n="vblex"/><s n="pres"/><s n="smpl"/><s n="impers"/></r>
        </p>
        <par n="enclitic"/>
      </e>
      <e>
        <p>
          <l>আসছে</l>
          <r>আস<s n="vblex"/><s n="pres"/><s n="cnt"/><s n="impers"/></r>
        </p>
        <par n="enclitic"/>
      </e>
      <e>
        <p>
          <l>আসলাম</l>
          <r>আস<s n="vblex"/><s n="past"/><s n="smpl"/><s n="p1"/></r>
        </p>
        <par n="enclitic"/>
      </e>
      <e>
        <p>
          <l>আসুন</l>
          <r>আস<s n="vblex"/><s n="pres"/><s n="imp"/><s n="p2"/><s n="fam"/></r>
        </p>
        <par n="enclitic"/>
      </e>
      <e>
        <p>
          <l>এসেছে</l>
          <r>আস<s n="vblex"/><s n="prft"/><s n="impers"/></r>
        </p>
        <par n="enclitic"/>
      </e>
      <e>
        <p>
          <l>আসতে থাকবে</l>
          <r>আস<s n="vblex"/><s n="ft"/><s n="cnt"/><s n="p3"/><s n="infml"/></r>
        </p>
        <par n="enclitic"/>
      </e>
      <e>
        <p>
          <l>আসতে থাকবি</l>
          <r>আস<s n="vblex"/><s n="ft"/><s n="cnt"/><s n="p2"/><s n="infml"/></r>
        </p>
        <par n="enclitic"/>
      </e>
      <e>
        <p>
          <l>আসুক</l>
          <r>আস<s n="vblex"/><s n="pres"/><s n="imp"/><s n="impers"/></r>
        </p>
        <par n="enclitic"/>
      </e>
      <e>
        <p>
          <l>এসেছি</l>
          <r>আস<s n="vblex"/><s n="prft"/><s n="p1"/></r>
        </p>
        <par n="enclitic"/>
      </e>
      <e>
        <p>
          <l>আসতি</l>
          <r>আস<s n="vblex"/><s n="past"/><s n="hbtl"/><s n="p2"/><s n="infml"/></r>
        </p>
        <par n="enclitic"/>
      </e>
      <e>
        <p>
          <l>আসার</l>
          <r>আস<s n="vblex"/><s n="gen"/></r>
        </p>
        <par n="enclitic"/>
      </e>
      <e>
        <p>
          <l>আসতে থাকবে</l>
          <r>আস<s n="vblex"/><s n="ft"/><s n="cnt"/><s n="impers"/></r>
        </p>
        <par n="enclitic"/>
      </e>
      <e>
        <p>
          <l>আসতে</l>
          <r>আস<s n="vblex"/><s n="past"/><s n="hbtl"/><s n="p2"/><s n="fam"/></r>
        </p>
        <par n="enclitic"/>
      </e>
      <e>
        <p>
          <l>আসতেন</l>
          <r>আস<s n="vblex"/><s n="past"/><s n="hbtl"/><s n="p2"/><s n="pol"/></r>
        </p>
        <par n="enclitic"/>
      </e>
      <e>
        <p>
          <l>আসছিলেন</l>
          <r>আস<s n="vblex"/><s n="past"/><s n="cnt"/><s n="p3"/><s n="pol"/></r>
        </p>
        <par n="enclitic"/>
      </e>
      <e>
        <p>
          <l>আসছেন</l>
          <r>আস<s n="vblex"/><s n="pres"/><s n="cnt"/><s n="p2"/><s n="pol"/></r>
        </p>
        <par n="enclitic"/>
      </e>
      <e>
        <p>
          <l>এসো</l>
          <r>আস<s n="vblex"/><s n="ft"/><s n="imp"/><s n="p2"/><s n="infml"/></r>
        </p>
        <par n="enclitic"/>
      </e>
      <e>
        <p>
          <l>আসেন</l>
          <r>আস<s n="vblex"/><s n="pres"/><s n="smpl"/><s n="p3"/><s n="pol"/></r>
        </p>
        <par n="enclitic"/>
      </e>
      <e>
        <p>
          <l>এসেছ</l>
          <r>আস<s n="vblex"/><s n="prft"/><s n="p2"/><s n="fam"/></r>
        </p>
        <par n="enclitic"/>
      </e>
      <e>
        <p>
          <l>আসলেন</l>
          <r>আস<s n="vblex"/><s n="past"/><s n="smpl"/><s n="p2"/><s n="pol"/></r>
        </p>
        <par n="enclitic"/>
      </e>
      <e>
        <p>
          <l>এসেছিলি</l>
          <r>আস<s n="vblex"/><s n="plprft"/><s n="p2"/><s n="infml"/></r>
        </p>
        <par n="enclitic"/>
      </e>
      <e>
        <p>
          <l>আসছিলেন</l>
          <r>আস<s n="vblex"/><s n="past"/><s n="cnt"/><s n="p2"/><s n="pol"/></r>
        </p>
        <par n="enclitic"/>
      </e>
      <e>
        <p>
          <l>আসছেন</l>
          <r>আস<s n="vblex"/><s n="pres"/><s n="cnt"/><s n="p3"/><s n="pol"/></r>
        </p>
        <par n="enclitic"/>
      </e>
      <e>
        <p>
          <l>আসত</l>
          <r>আস<s n="vblex"/><s n="past"/><s n="hbtl"/><s n="p3"/><s n="infml"/></r>
        </p>
        <par n="enclitic"/>
      </e>
      <e>
        <p>
          <l>আসতাম</l>
          <r>আস<s n="vblex"/><s n="past"/><s n="hbtl"/><s n="p1"/></r>
        </p>
        <par n="enclitic"/>
      </e>
      <e>
        <p>
          <l>আসল</l>
          <r>আস<s n="vblex"/><s n="past"/><s n="smpl"/><s n="impers"/></r>
        </p>
        <par n="enclitic"/>
      </e>
      <e>
        <p>
          <l>আসে</l>
          <r>আস<s n="vblex"/><s n="pres"/><s n="smpl"/><s n="p3"/><s n="infml"/></r>
        </p>
        <par n="enclitic"/>
      </e>
      <e>
        <p>
          <l>এসেছিলে</l>
          <r>আস<s n="vblex"/><s n="plprft"/><s n="p2"/><s n="fam"/></r>
        </p>
        <par n="enclitic"/>
      </e>
      <e>
        <p>
          <l>আসেন</l>
          <r>আস<s n="vblex"/><s n="pres"/><s n="smpl"/><s n="p2"/><s n="pol"/></r>
        </p>
        <par n="enclitic"/>
      </e>
    </pardef>
    <pardef n="ঢ/োকা__vblex">
      <e>
        <p>
          <l>োকাচ্ছিলাম</l>
          <r>োকা<s n="vblex"/><s n="past"/><s n="cnt"/><s n="p1"/></r>
        </p>
        <par n="enclitic"/>
      </e>
      <e>
        <p>
          <l>োকাচ্ছিল</l>
          <r>োকা<s n="vblex"/><s n="past"/><s n="cnt"/><s n="p3"/><s n="infml"/></r>
        </p>
        <par n="enclitic"/>
      </e>
      <e>
        <p>
          <l>োকালে</l>
          <r>োকা<s n="vblex"/><s n="pcnd"/></r>
        </p>
        <par n="enclitic"/>
      </e>
      <e>
        <p>
          <l>ুকিয়েছেন</l>
          <r>োকা<s n="vblex"/><s n="prft"/><s n="p2"/><s n="pol"/></r>
        </p>
        <par n="enclitic"/>
      </e>
      <e>
        <p>
          <l>োকাবে</l>
          <r>োকা<s n="vblex"/><s n="ft"/><s n="smpl"/><s n="p2"/><s n="fam"/></r>
        </p>
        <par n="enclitic"/>
      </e>
      <e>
        <p>
          <l>োকাল</l>
          <r>োকা<s n="vblex"/><s n="past"/><s n="smpl"/><s n="p3"/><s n="infml"/></r>
        </p>
        <par n="enclitic"/>
      </e>
      <e>
        <p>
          <l>ুকিয়ে</l>
          <r>োকা<s n="vblex"/><s n="ppst"/></r>
        </p>
        <par n="enclitic"/>
      </e>
      <e>
        <p>
          <l>োকাবি</l>
          <r>োকা<s n="vblex"/><s n="ft"/><s n="imp"/><s n="p3"/><s n="infml"/></r>
        </p>
        <par n="enclitic"/>
      </e>
      <e>
        <p>
          <l>োকাবে</l>
          <r>োকা<s n="vblex"/><s n="ft"/><s n="smpl"/><s n="impers"/></r>
        </p>
        <par n="enclitic"/>
      </e>
      <e>
        <p>
          <l>োকাবে</l>
          <r>োকা<s n="vblex"/><s n="ft"/><s n="imp"/><s n="p2"/><s n="fam"/></r>
        </p>
        <par n="enclitic"/>
      </e>
      <e>
        <p>
          <l>ুকিয়েছে</l>
          <r>োকা<s n="vblex"/><s n="prft"/><s n="p3"/><s n="infml"/></r>
        </p>
        <par n="enclitic"/>
      </e>
      <e>
        <p>
          <l>োকাবি</l>
          <r>োকা<s n="vblex"/><s n="ft"/><s n="imp"/><s n="impers"/></r>
        </p>
        <par n="enclitic"/>
      </e>
      <e>
        <p>
          <l>োকালি</l>
          <r>োকা<s n="vblex"/><s n="past"/><s n="smpl"/><s n="p2"/><s n="infml"/></r>
        </p>
        <par n="enclitic"/>
      </e>
      <e>
        <p>
          <l>োকাচ্ছে</l>
          <r>োকা<s n="vblex"/><s n="pres"/><s n="cnt"/><s n="p3"/><s n="infml"/></r>
        </p>
        <par n="enclitic"/>
      </e>
      <e>
        <p>
          <l>োকান</l>
          <r>োকা<s n="vblex"/><s n="pres"/><s n="imp"/><s n="p3"/><s n="pol"/></r>
        </p>
        <par n="enclitic"/>
      </e>
      <e>
        <p>
          <l>োকাতে থাকব</l>
          <r>োকা<s n="vblex"/><s n="ft"/><s n="cnt"/><s n="p1"/></r>
        </p>
        <par n="enclitic"/>
      </e>
      <e>
        <p>
          <l>ুকিয়েছিল</l>
          <r>োকা<s n="vblex"/><s n="plprft"/><s n="p3"/><s n="infml"/></r>
        </p>
        <par n="enclitic"/>
      </e>
      <e>
        <p>
          <l>োকাবেন</l>
          <r>োকা<s n="vblex"/><s n="ft"/><s n="smpl"/><s n="p3"/><s n="pol"/></r>
        </p>
        <par n="enclitic"/>
      </e>
      <e>
        <p>
          <l>োকাচ্ছিল</l>
          <r>োকা<s n="vblex"/><s n="past"/><s n="cnt"/><s n="impers"/></r>
        </p>
        <par n="enclitic"/>
      </e>
      <e>
        <p>
          <l>োকাব</l>
          <r>োকা<s n="vblex"/><s n="ft"/><s n="smpl"/><s n="p1"/></r>
        </p>
        <par n="enclitic"/>
      </e>
      <e>
        <p>
          <l>ুকিয়েছিল</l>
          <r>োকা<s n="vblex"/><s n="plprft"/><s n="impers"/></r>
        </p>
        <par n="enclitic"/>
      </e>
      <e>
        <p>
          <l>োকাতে</l>
          <r>োকা<s n="vblex"/><s n="inf"/></r>
        </p>
        <par n="enclitic"/>
      </e>
      <e>
        <p>
          <l>ুকিয়েছিলাম</l>
          <r>োকা<s n="vblex"/><s n="plprft"/><s n="p1"/></r>
        </p>
        <par n="enclitic"/>
      </e>
      <e>
        <p>
          <l>োকান</l>
          <r>োকা<s n="vblex"/><s n="pres"/><s n="imp"/><s n="p2"/><s n="pol"/></r>
        </p>
        <par n="enclitic"/>
      </e>
      <e>
        <p>
          <l>োকালে</l>
          <r>োকা<s n="vblex"/><s n="past"/><s n="smpl"/><s n="p2"/><s n="fam"/></r>
        </p>
        <par n="enclitic"/>
      </e>
      <e>
        <p>
          <l>োকাতে থাকবেন</l>
          <r>োকা<s n="vblex"/><s n="ft"/><s n="cnt"/><s n="p2"/><s n="pol"/></r>
        </p>
        <par n="enclitic"/>
      </e>
      <e>
        <p>
          <l>োকাস</l>
          <r>োকা<s n="vblex"/><s n="pres"/><s n="smpl"/><s n="p2"/><s n="infml"/></r>
        </p>
        <par n="enclitic"/>
      </e>
      <e>
        <p>
          <l>োকাই</l>
          <r>োকা<s n="vblex"/><s n="pres"/><s n="smpl"/><s n="p1"/></r>
        </p>
        <par n="enclitic"/>
      </e>
      <e>
        <p>
          <l>োকাচ্ছি</l>
          <r>োকা<s n="vblex"/><s n="pres"/><s n="cnt"/><s n="p1"/></r>
        </p>
        <par n="enclitic"/>
      </e>
      <e>
        <p>
          <l>োকাচ্ছিলি</l>
          <r>োকা<s n="vblex"/><s n="past"/><s n="cnt"/><s n="p2"/><s n="infml"/></r>
        </p>
        <par n="enclitic"/>
      </e>
      <e>
        <p>
          <l>োকালেন</l>
          <r>োকা<s n="vblex"/><s n="past"/><s n="smpl"/><s n="p3"/><s n="pol"/></r>
        </p>
        <par n="enclitic"/>
      </e>
      <e>
        <p>
          <l>োকাবে</l>
          <r>োকা<s n="vblex"/><s n="ft"/><s n="smpl"/><s n="p3"/><s n="infml"/></r>
        </p>
        <par n="enclitic"/>
      </e>
      <e>
        <p>
          <l>োকানো</l>
          <r>োকা<s n="vblex"/><s n="ger"/></r>
        </p>
        <par n="enclitic"/>
      </e>
      <e>
        <p>
          <l>োকাতেন</l>
          <r>োকা<s n="vblex"/><s n="past"/><s n="hbtl"/><s n="p3"/><s n="pol"/></r>
        </p>
        <par n="enclitic"/>
      </e>
      <e>
        <p>
          <l>োকা</l>
          <r>োকা<s n="vblex"/><s n="pres"/><s n="imp"/><s n="p2"/><s n="infml"/></r>
        </p>
        <par n="enclitic"/>
      </e>
      <e>
        <p>
          <l>োকাবে</l>
          <r>োকা<s n="vblex"/><s n="ft"/><s n="imp"/><s n="p3"/><s n="pol"/></r>
        </p>
        <par n="enclitic"/>
      </e>
      <e>
        <p>
          <l>োকাত</l>
          <r>োকা<s n="vblex"/><s n="past"/><s n="hbtl"/><s n="impers"/></r>
        </p>
        <par n="enclitic"/>
      </e>
      <e>
        <p>
          <l>োকাতে থাকবে</l>
          <r>োকা<s n="vblex"/><s n="ft"/><s n="cnt"/><s n="p2"/><s n="fam"/></r>
        </p>
        <par n="enclitic"/>
      </e>
      <e>
        <p>
          <l>োকাচ্ছিস</l>
          <r>োকা<s n="vblex"/><s n="pres"/><s n="cnt"/><s n="p2"/><s n="infml"/></r>
        </p>
        <par n="enclitic"/>
      </e>
      <e>
        <p>
          <l>োকাও</l>
          <r>োকা<s n="vblex"/><s n="pres"/><s n="smpl"/><s n="p2"/><s n="fam"/></r>
        </p>
        <par n="enclitic"/>
      </e>
      <e>
        <p>
          <l>ুকিয়েছিলেন</l>
          <r>োকা<s n="vblex"/><s n="plprft"/><s n="p2"/><s n="pol"/></r>
        </p>
        <par n="enclitic"/>
      </e>
      <e>
        <p>
          <l>োকাচ্ছিলে</l>
          <r>োকা<s n="vblex"/><s n="past"/><s n="cnt"/><s n="p2"/><s n="fam"/></r>
        </p>
        <par n="enclitic"/>
      </e>
      <e>
        <p>
          <l>োকাচ্ছ</l>
          <r>োকা<s n="vblex"/><s n="pres"/><s n="cnt"/><s n="p2"/><s n="fam"/></r>
        </p>
        <par n="enclitic"/>
      </e>
      <e>
        <p>
          <l>োকাতে থাকবেন</l>
          <r>োকা<s n="vblex"/><s n="ft"/><s n="cnt"/><s n="p3"/><s n="pol"/></r>
        </p>
        <par n="enclitic"/>
      </e>
      <e>
        <p>
          <l>ুকিয়েছিস</l>
          <r>োকা<s n="vblex"/><s n="prft"/><s n="p2"/><s n="infml"/></r>
        </p>
        <par n="enclitic"/>
      </e>
      <e>
        <p>
          <l>োকাক</l>
          <r>োকা<s n="vblex"/><s n="pres"/><s n="imp"/><s n="p3"/><s n="infml"/></r>
        </p>
        <par n="enclitic"/>
      </e>
      <e>
        <p>
          <l>ুকিয়েছেন</l>
          <r>োকা<s n="vblex"/><s n="prft"/><s n="p3"/><s n="pol"/></r>
        </p>
        <par n="enclitic"/>
      </e>
      <e>
        <p>
          <l>োকাবেন</l>
          <r>োকা<s n="vblex"/><s n="ft"/><s n="smpl"/><s n="p2"/><s n="pol"/></r>
        </p>
        <par n="enclitic"/>
      </e>
      <e>
        <p>
          <l>োকাবি</l>
          <r>োকা<s n="vblex"/><s n="ft"/><s n="smpl"/><s n="p2"/><s n="infml"/></r>
        </p>
        <par n="enclitic"/>
      </e>
      <e>
        <p>
          <l>োকাবেন</l>
          <r>োকা<s n="vblex"/><s n="ft"/><s n="imp"/><s n="p2"/><s n="pol"/></r>
        </p>
        <par n="enclitic"/>
      </e>
      <e>
        <p>
          <l>ুকিয়েছিলেন</l>
          <r>োকা<s n="vblex"/><s n="plprft"/><s n="p3"/><s n="pol"/></r>
        </p>
        <par n="enclitic"/>
      </e>
      <e>
        <p>
          <l>োকায়</l>
          <r>োকা<s n="vblex"/><s n="pres"/><s n="smpl"/><s n="impers"/></r>
        </p>
        <par n="enclitic"/>
      </e>
      <e>
        <p>
          <l>োকাচ্ছে</l>
          <r>োকা<s n="vblex"/><s n="pres"/><s n="cnt"/><s n="impers"/></r>
        </p>
        <par n="enclitic"/>
      </e>
      <e>
        <p>
          <l>োকালাম</l>
          <r>োকা<s n="vblex"/><s n="past"/><s n="smpl"/><s n="p1"/></r>
        </p>
        <par n="enclitic"/>
      </e>
      <e>
        <p>
          <l>োকাও</l>
          <r>োকা<s n="vblex"/><s n="pres"/><s n="imp"/><s n="p2"/><s n="fam"/></r>
        </p>
        <par n="enclitic"/>
      </e>
      <e>
        <p>
          <l>ুকিয়েছে</l>
          <r>োকা<s n="vblex"/><s n="prft"/><s n="impers"/></r>
        </p>
        <par n="enclitic"/>
      </e>
      <e>
        <p>
          <l>োকাতে থাকবে</l>
          <r>োকা<s n="vblex"/><s n="ft"/><s n="cnt"/><s n="p3"/><s n="infml"/></r>
        </p>
        <par n="enclitic"/>
      </e>
      <e>
        <p>
          <l>োকাতে থাকবি</l>
          <r>োকা<s n="vblex"/><s n="ft"/><s n="cnt"/><s n="p2"/><s n="infml"/></r>
        </p>
        <par n="enclitic"/>
      </e>
      <e>
        <p>
          <l>োকাক</l>
          <r>োকা<s n="vblex"/><s n="pres"/><s n="imp"/><s n="impers"/></r>
        </p>
        <par n="enclitic"/>
      </e>
      <e>
        <p>
          <l>ুকিয়েছি</l>
          <r>োকা<s n="vblex"/><s n="prft"/><s n="p1"/></r>
        </p>
        <par n="enclitic"/>
      </e>
      <e>
        <p>
          <l>োকাতি</l>
          <r>োকা<s n="vblex"/><s n="past"/><s n="hbtl"/><s n="p2"/><s n="infml"/></r>
        </p>
        <par n="enclitic"/>
      </e>
      <e>
        <p>
          <l>োকানোর</l>
          <r>োকা<s n="vblex"/><s n="gen"/></r>
        </p>
        <par n="enclitic"/>
      </e>
      <e>
        <p>
          <l>োকাতে থাকবে</l>
          <r>োকা<s n="vblex"/><s n="ft"/><s n="cnt"/><s n="impers"/></r>
        </p>
        <par n="enclitic"/>
      </e>
      <e>
        <p>
          <l>োকাতে</l>
          <r>োকা<s n="vblex"/><s n="past"/><s n="hbtl"/><s n="p2"/><s n="fam"/></r>
        </p>
        <par n="enclitic"/>
      </e>
      <e>
        <p>
          <l>োকাতেন</l>
          <r>োকা<s n="vblex"/><s n="past"/><s n="hbtl"/><s n="p2"/><s n="pol"/></r>
        </p>
        <par n="enclitic"/>
      </e>
      <e>
        <p>
          <l>োকাচ্ছিলেন</l>
          <r>োকা<s n="vblex"/><s n="past"/><s n="cnt"/><s n="p3"/><s n="pol"/></r>
        </p>
        <par n="enclitic"/>
      </e>
      <e>
        <p>
          <l>োকাচ্ছেন</l>
          <r>োকা<s n="vblex"/><s n="pres"/><s n="cnt"/><s n="p2"/><s n="pol"/></r>
        </p>
        <par n="enclitic"/>
      </e>
      <e>
        <p>
          <l>োকাবি</l>
          <r>োকা<s n="vblex"/><s n="ft"/><s n="imp"/><s n="p2"/><s n="infml"/></r>
        </p>
        <par n="enclitic"/>
      </e>
      <e>
        <p>
          <l>োকান</l>
          <r>োকা<s n="vblex"/><s n="pres"/><s n="smpl"/><s n="p3"/><s n="pol"/></r>
        </p>
        <par n="enclitic"/>
      </e>
      <e>
        <p>
          <l>ুকিয়েছ</l>
          <r>োকা<s n="vblex"/><s n="prft"/><s n="p2"/><s n="fam"/></r>
        </p>
        <par n="enclitic"/>
      </e>
      <e>
        <p>
          <l>োকালেন</l>
          <r>োকা<s n="vblex"/><s n="past"/><s n="smpl"/><s n="p2"/><s n="pol"/></r>
        </p>
        <par n="enclitic"/>
      </e>
      <e>
        <p>
          <l>ুকিয়েছিলি</l>
          <r>োকা<s n="vblex"/><s n="plprft"/><s n="p2"/><s n="infml"/></r>
        </p>
        <par n="enclitic"/>
      </e>
      <e>
        <p>
          <l>োকাচ্ছিলেন</l>
          <r>োকা<s n="vblex"/><s n="past"/><s n="cnt"/><s n="p2"/><s n="pol"/></r>
        </p>
        <par n="enclitic"/>
      </e>
      <e>
        <p>
          <l>োকাচ্ছেন</l>
          <r>োকা<s n="vblex"/><s n="pres"/><s n="cnt"/><s n="p3"/><s n="pol"/></r>
        </p>
        <par n="enclitic"/>
      </e>
      <e>
        <p>
          <l>োকাত</l>
          <r>োকা<s n="vblex"/><s n="past"/><s n="hbtl"/><s n="p3"/><s n="infml"/></r>
        </p>
        <par n="enclitic"/>
      </e>
      <e>
        <p>
          <l>োকাতাম</l>
          <r>োকা<s n="vblex"/><s n="past"/><s n="hbtl"/><s n="p1"/></r>
        </p>
        <par n="enclitic"/>
      </e>
      <e>
        <p>
          <l>োকাল</l>
          <r>োকা<s n="vblex"/><s n="past"/><s n="smpl"/><s n="impers"/></r>
        </p>
        <par n="enclitic"/>
      </e>
      <e>
        <p>
          <l>োকায়</l>
          <r>োকা<s n="vblex"/><s n="pres"/><s n="smpl"/><s n="p3"/><s n="infml"/></r>
        </p>
        <par n="enclitic"/>
      </e>
      <e>
        <p>
          <l>ুকিয়েছিলে</l>
          <r>োকা<s n="vblex"/><s n="plprft"/><s n="p2"/><s n="fam"/></r>
        </p>
        <par n="enclitic"/>
      </e>
      <e>
        <p>
          <l>োকান</l>
          <r>োকা<s n="vblex"/><s n="pres"/><s n="smpl"/><s n="p2"/><s n="pol"/></r>
        </p>
        <par n="enclitic"/>
      </e>
    </pardef>
    <pardef n="/ওঠ__vblex">
      <e>
        <p>
          <l>উঠছিলাম</l>
          <r>ওঠ<s n="vblex"/><s n="past"/><s n="cnt"/><s n="p1"/></r>
        </p>
        <par n="enclitic"/>
      </e>
      <e>
        <p>
          <l>উঠছিল</l>
          <r>ওঠ<s n="vblex"/><s n="past"/><s n="cnt"/><s n="p3"/><s n="infml"/></r>
        </p>
        <par n="enclitic"/>
      </e>
      <e>
        <p>
          <l>উঠে</l>
          <r>ওঠ<s n="vblex"/><s n="pcnd"/></r>
        </p>
        <par n="enclitic"/>
      </e>
      <e>
        <p>
          <l>উঠেছেন</l>
          <r>ওঠ<s n="vblex"/><s n="prft"/><s n="p2"/><s n="pol"/></r>
        </p>
        <par n="enclitic"/>
      </e>
      <e>
        <p>
          <l>উঠবে</l>
          <r>ওঠ<s n="vblex"/><s n="ft"/><s n="smpl"/><s n="p2"/><s n="fam"/></r>
        </p>
        <par n="enclitic"/>
      </e>
      <e>
        <p>
          <l>উঠল</l>
          <r>ওঠ<s n="vblex"/><s n="past"/><s n="smpl"/><s n="p3"/><s n="infml"/></r>
        </p>
        <par n="enclitic"/>
      </e>
      <e>
        <p>
          <l>উঠেছিল</l>
          <r>ওঠ<s n="vblex"/><s n="ppst"/></r>
        </p>
        <par n="enclitic"/>
      </e>
      <e>
        <p>
          <l>উঠবেন</l>
          <r>ওঠ<s n="vblex"/><s n="ft"/><s n="imp"/><s n="p3"/><s n="infml"/></r>
        </p>
        <par n="enclitic"/>
      </e>
      <e>
        <p>
          <l>উঠবে</l>
          <r>ওঠ<s n="vblex"/><s n="ft"/><s n="smpl"/><s n="impers"/></r>
        </p>
        <par n="enclitic"/>
      </e>
      <e>
        <p>
          <l>উঠবেন</l>
          <r>ওঠ<s n="vblex"/><s n="ft"/><s n="imp"/><s n="p2"/><s n="fam"/></r>
        </p>
        <par n="enclitic"/>
      </e>
      <e>
        <p>
          <l>উঠেছে</l>
          <r>ওঠ<s n="vblex"/><s n="prft"/><s n="p3"/><s n="infml"/></r>
        </p>
        <par n="enclitic"/>
      </e>
      <e>
        <p>
          <l>উঠবে</l>
          <r>ওঠ<s n="vblex"/><s n="ft"/><s n="imp"/><s n="impers"/></r>
        </p>
        <par n="enclitic"/>
      </e>
      <e>
        <p>
          <l>উঠলি</l>
          <r>ওঠ<s n="vblex"/><s n="past"/><s n="smpl"/><s n="p2"/><s n="infml"/></r>
        </p>
        <par n="enclitic"/>
      </e>
      <e>
        <p>
          <l>উঠছে</l>
          <r>ওঠ<s n="vblex"/><s n="pres"/><s n="cnt"/><s n="p3"/><s n="infml"/></r>
        </p>
        <par n="enclitic"/>
      </e>
      <e>
        <p>
          <l>উঠ</l>
          <r>ওঠ<s n="vblex"/><s n="pres"/><s n="imp"/><s n="p3"/><s n="pol"/></r>
        </p>
        <par n="enclitic"/>
      </e>
      <e>
        <p>
          <l>উঠতে থাকব</l>
          <r>ওঠ<s n="vblex"/><s n="ft"/><s n="cnt"/><s n="p1"/></r>
        </p>
        <par n="enclitic"/>
      </e>
      <e>
        <p>
          <l>উঠেছিল</l>
          <r>ওঠ<s n="vblex"/><s n="plprft"/><s n="p3"/><s n="infml"/></r>
        </p>
        <par n="enclitic"/>
      </e>
      <e>
        <p>
          <l>উঠবেন</l>
          <r>ওঠ<s n="vblex"/><s n="ft"/><s n="smpl"/><s n="p3"/><s n="pol"/></r>
        </p>
        <par n="enclitic"/>
      </e>
      <e>
        <p>
          <l>উঠছিল</l>
          <r>ওঠ<s n="vblex"/><s n="past"/><s n="cnt"/><s n="impers"/></r>
        </p>
        <par n="enclitic"/>
      </e>
      <e>
        <p>
          <l>উঠব</l>
          <r>ওঠ<s n="vblex"/><s n="ft"/><s n="smpl"/><s n="p1"/></r>
        </p>
        <par n="enclitic"/>
      </e>
      <e>
        <p>
          <l>উঠেছিল</l>
          <r>ওঠ<s n="vblex"/><s n="plprft"/><s n="impers"/></r>
        </p>
        <par n="enclitic"/>
      </e>
      <e>
        <p>
          <l>উঠতে</l>
          <r>ওঠ<s n="vblex"/><s n="inf"/></r>
        </p>
        <par n="enclitic"/>
      </e>
      <e>
        <p>
          <l>উঠেছিলাম</l>
          <r>ওঠ<s n="vblex"/><s n="plprft"/><s n="p1"/></r>
        </p>
        <par n="enclitic"/>
      </e>
      <e>
        <p>
          <l>উঠলে</l>
          <r>ওঠ<s n="vblex"/><s n="pres"/><s n="imp"/><s n="p2"/><s n="pol"/></r>
        </p>
        <par n="enclitic"/>
      </e>
      <e>
        <p>
          <l>উঠলে</l>
          <r>ওঠ<s n="vblex"/><s n="past"/><s n="smpl"/><s n="p2"/><s n="fam"/></r>
        </p>
        <par n="enclitic"/>
      </e>
      <e>
        <p>
          <l>উঠতে থাকবেন</l>
          <r>ওঠ<s n="vblex"/><s n="ft"/><s n="cnt"/><s n="p2"/><s n="pol"/></r>
        </p>
        <par n="enclitic"/>
      </e>
      <e>
        <p>
          <l>উঠিস</l>
          <r>ওঠ<s n="vblex"/><s n="pres"/><s n="smpl"/><s n="p2"/><s n="infml"/></r>
        </p>
        <par n="enclitic"/>
      </e>
      <e>
        <p>
          <l>উঠি</l>
          <r>ওঠ<s n="vblex"/><s n="pres"/><s n="smpl"/><s n="p1"/></r>
        </p>
        <par n="enclitic"/>
      </e>
      <e>
        <p>
          <l>উঠছি</l>
          <r>ওঠ<s n="vblex"/><s n="pres"/><s n="cnt"/><s n="p1"/></r>
        </p>
        <par n="enclitic"/>
      </e>
      <e>
        <p>
          <l>উঠছিলি</l>
          <r>ওঠ<s n="vblex"/><s n="past"/><s n="cnt"/><s n="p2"/><s n="infml"/></r>
        </p>
        <par n="enclitic"/>
      </e>
      <e>
        <p>
          <l>উঠলেন</l>
          <r>ওঠ<s n="vblex"/><s n="past"/><s n="smpl"/><s n="p3"/><s n="pol"/></r>
        </p>
        <par n="enclitic"/>
      </e>
      <e>
        <p>
          <l>উঠবে</l>
          <r>ওঠ<s n="vblex"/><s n="ft"/><s n="smpl"/><s n="p3"/><s n="infml"/></r>
        </p>
        <par n="enclitic"/>
      </e>
      <e>
        <p>
          <l>ওঠা</l>
          <r>ওঠ<s n="vblex"/><s n="ger"/></r>
        </p>
        <par n="enclitic"/>
      </e>
      <e>
        <p>
          <l>উঠতেন</l>
          <r>ওঠ<s n="vblex"/><s n="past"/><s n="hbtl"/><s n="p3"/><s n="pol"/></r>
        </p>
        <par n="enclitic"/>
      </e>
      <e>
        <p>
          <l>ওঠ</l>
          <r>ওঠ<s n="vblex"/><s n="pres"/><s n="imp"/><s n="p2"/><s n="infml"/></r>
        </p>
        <par n="enclitic"/>
      </e>
      <e>
        <p>
          <l>উঠিস</l>
          <r>ওঠ<s n="vblex"/><s n="ft"/><s n="imp"/><s n="p3"/><s n="pol"/></r>
        </p>
        <par n="enclitic"/>
      </e>
      <e>
        <p>
          <l>উঠত</l>
          <r>ওঠ<s n="vblex"/><s n="past"/><s n="hbtl"/><s n="impers"/></r>
        </p>
        <par n="enclitic"/>
      </e>
      <e>
        <p>
          <l>উঠতে থাকবে</l>
          <r>ওঠ<s n="vblex"/><s n="ft"/><s n="cnt"/><s n="p2"/><s n="fam"/></r>
        </p>
        <par n="enclitic"/>
      </e>
      <e>
        <p>
          <l>উঠছিস</l>
          <r>ওঠ<s n="vblex"/><s n="pres"/><s n="cnt"/><s n="p2"/><s n="infml"/></r>
        </p>
        <par n="enclitic"/>
      </e>
      <e>
        <p>
          <l>ওঠ</l>
          <r>ওঠ<s n="vblex"/><s n="pres"/><s n="smpl"/><s n="p2"/><s n="fam"/></r>
        </p>
        <par n="enclitic"/>
      </e>
      <e>
        <p>
          <l>উঠেছিলেন</l>
          <r>ওঠ<s n="vblex"/><s n="plprft"/><s n="p2"/><s n="pol"/></r>
        </p>
        <par n="enclitic"/>
      </e>
      <e>
        <p>
          <l>উঠছিলে</l>
          <r>ওঠ<s n="vblex"/><s n="past"/><s n="cnt"/><s n="p2"/><s n="fam"/></r>
        </p>
        <par n="enclitic"/>
      </e>
      <e>
        <p>
          <l>উঠছ</l>
          <r>ওঠ<s n="vblex"/><s n="pres"/><s n="cnt"/><s n="p2"/><s n="fam"/></r>
        </p>
        <par n="enclitic"/>
      </e>
      <e>
        <p>
          <l>উঠতে থাকবেন</l>
          <r>ওঠ<s n="vblex"/><s n="ft"/><s n="cnt"/><s n="p3"/><s n="pol"/></r>
        </p>
        <par n="enclitic"/>
      </e>
      <e>
        <p>
          <l>উঠেছিস</l>
          <r>ওঠ<s n="vblex"/><s n="prft"/><s n="p2"/><s n="infml"/></r>
        </p>
        <par n="enclitic"/>
      </e>
      <e>
        <p>
          <l>উঠুন</l>
          <r>ওঠ<s n="vblex"/><s n="pres"/><s n="imp"/><s n="p3"/><s n="infml"/></r>
        </p>
        <par n="enclitic"/>
      </e>
      <e>
        <p>
          <l>উঠেছেন</l>
          <r>ওঠ<s n="vblex"/><s n="prft"/><s n="p3"/><s n="pol"/></r>
        </p>
        <par n="enclitic"/>
      </e>
      <e>
        <p>
          <l>উঠবেন</l>
          <r>ওঠ<s n="vblex"/><s n="ft"/><s n="smpl"/><s n="p2"/><s n="pol"/></r>
        </p>
        <par n="enclitic"/>
      </e>
      <e>
        <p>
          <l>উঠবি</l>
          <r>ওঠ<s n="vblex"/><s n="ft"/><s n="smpl"/><s n="p2"/><s n="infml"/></r>
        </p>
        <par n="enclitic"/>
      </e>
      <e>
        <p>
          <l>উঠুক</l>
          <r>ওঠ<s n="vblex"/><s n="ft"/><s n="imp"/><s n="p2"/><s n="pol"/></r>
        </p>
        <par n="enclitic"/>
      </e>
      <e>
        <p>
          <l>উঠেছিলেন</l>
          <r>ওঠ<s n="vblex"/><s n="plprft"/><s n="p3"/><s n="pol"/></r>
        </p>
        <par n="enclitic"/>
      </e>
      <e>
        <p>
          <l>ওঠে</l>
          <r>ওঠ<s n="vblex"/><s n="pres"/><s n="smpl"/><s n="impers"/></r>
        </p>
        <par n="enclitic"/>
      </e>
      <e>
        <p>
          <l>উঠছে</l>
          <r>ওঠ<s n="vblex"/><s n="pres"/><s n="cnt"/><s n="impers"/></r>
        </p>
        <par n="enclitic"/>
      </e>
      <e>
        <p>
          <l>উঠলাম</l>
          <r>ওঠ<s n="vblex"/><s n="past"/><s n="smpl"/><s n="p1"/></r>
        </p>
        <par n="enclitic"/>
      </e>
      <e>
        <p>
          <l>উঠুন</l>
          <r>ওঠ<s n="vblex"/><s n="pres"/><s n="imp"/><s n="p2"/><s n="fam"/></r>
        </p>
        <par n="enclitic"/>
      </e>
      <e>
        <p>
          <l>উঠেছে</l>
          <r>ওঠ<s n="vblex"/><s n="prft"/><s n="impers"/></r>
        </p>
        <par n="enclitic"/>
      </e>
      <e>
        <p>
          <l>উঠতে থাকবে</l>
          <r>ওঠ<s n="vblex"/><s n="ft"/><s n="cnt"/><s n="p3"/><s n="infml"/></r>
        </p>
        <par n="enclitic"/>
      </e>
      <e>
        <p>
          <l>উঠতে থাকবি</l>
          <r>ওঠ<s n="vblex"/><s n="ft"/><s n="cnt"/><s n="p2"/><s n="infml"/></r>
        </p>
        <par n="enclitic"/>
      </e>
      <e>
        <p>
          <l>উঠুক</l>
          <r>ওঠ<s n="vblex"/><s n="pres"/><s n="imp"/><s n="impers"/></r>
        </p>
        <par n="enclitic"/>
      </e>
      <e>
        <p>
          <l>উঠেছি</l>
          <r>ওঠ<s n="vblex"/><s n="prft"/><s n="p1"/></r>
        </p>
        <par n="enclitic"/>
      </e>
      <e>
        <p>
          <l>উঠতি</l>
          <r>ওঠ<s n="vblex"/><s n="past"/><s n="hbtl"/><s n="p2"/><s n="infml"/></r>
        </p>
        <par n="enclitic"/>
      </e>
      <e>
        <p>
          <l>ওঠার</l>
          <r>ওঠ<s n="vblex"/><s n="gen"/></r>
        </p>
        <par n="enclitic"/>
      </e>
      <e>
        <p>
          <l>উঠতে থাকবে</l>
          <r>ওঠ<s n="vblex"/><s n="ft"/><s n="cnt"/><s n="impers"/></r>
        </p>
        <par n="enclitic"/>
      </e>
      <e>
        <p>
          <l>উঠতে</l>
          <r>ওঠ<s n="vblex"/><s n="past"/><s n="hbtl"/><s n="p2"/><s n="fam"/></r>
        </p>
        <par n="enclitic"/>
      </e>
      <e>
        <p>
          <l>উঠতেন</l>
          <r>ওঠ<s n="vblex"/><s n="past"/><s n="hbtl"/><s n="p2"/><s n="pol"/></r>
        </p>
        <par n="enclitic"/>
      </e>
      <e>
        <p>
          <l>উঠছিলেন</l>
          <r>ওঠ<s n="vblex"/><s n="past"/><s n="cnt"/><s n="p3"/><s n="pol"/></r>
        </p>
        <par n="enclitic"/>
      </e>
      <e>
        <p>
          <l>উঠছেন</l>
          <r>ওঠ<s n="vblex"/><s n="pres"/><s n="cnt"/><s n="p2"/><s n="pol"/></r>
        </p>
        <par n="enclitic"/>
      </e>
      <e>
        <p>
          <l>ওঠো</l>
          <r>ওঠ<s n="vblex"/><s n="ft"/><s n="imp"/><s n="p2"/><s n="infml"/></r>
        </p>
        <par n="enclitic"/>
      </e>
      <e>
        <p>
          <l>ওঠেন</l>
          <r>ওঠ<s n="vblex"/><s n="pres"/><s n="smpl"/><s n="p3"/><s n="pol"/></r>
        </p>
        <par n="enclitic"/>
      </e>
      <e>
        <p>
          <l>উঠেছ</l>
          <r>ওঠ<s n="vblex"/><s n="prft"/><s n="p2"/><s n="fam"/></r>
        </p>
        <par n="enclitic"/>
      </e>
      <e>
        <p>
          <l>উঠলেন</l>
          <r>ওঠ<s n="vblex"/><s n="past"/><s n="smpl"/><s n="p2"/><s n="pol"/></r>
        </p>
        <par n="enclitic"/>
      </e>
      <e>
        <p>
          <l>উঠেছিলি</l>
          <r>ওঠ<s n="vblex"/><s n="plprft"/><s n="p2"/><s n="infml"/></r>
        </p>
        <par n="enclitic"/>
      </e>
      <e>
        <p>
          <l>উঠছিলেন</l>
          <r>ওঠ<s n="vblex"/><s n="past"/><s n="cnt"/><s n="p2"/><s n="pol"/></r>
        </p>
        <par n="enclitic"/>
      </e>
      <e>
        <p>
          <l>উঠছেন</l>
          <r>ওঠ<s n="vblex"/><s n="pres"/><s n="cnt"/><s n="p3"/><s n="pol"/></r>
        </p>
        <par n="enclitic"/>
      </e>
      <e>
        <p>
          <l>উঠত</l>
          <r>ওঠ<s n="vblex"/><s n="past"/><s n="hbtl"/><s n="p3"/><s n="infml"/></r>
        </p>
        <par n="enclitic"/>
      </e>
      <e>
        <p>
          <l>উঠতাম</l>
          <r>ওঠ<s n="vblex"/><s n="past"/><s n="hbtl"/><s n="p1"/></r>
        </p>
        <par n="enclitic"/>
      </e>
      <e>
        <p>
          <l>উঠল</l>
          <r>ওঠ<s n="vblex"/><s n="past"/><s n="smpl"/><s n="impers"/></r>
        </p>
        <par n="enclitic"/>
      </e>
      <e>
        <p>
          <l>ওঠে</l>
          <r>ওঠ<s n="vblex"/><s n="pres"/><s n="smpl"/><s n="p3"/><s n="infml"/></r>
        </p>
        <par n="enclitic"/>
      </e>
      <e>
        <p>
          <l>উঠেছিলে</l>
          <r>ওঠ<s n="vblex"/><s n="plprft"/><s n="p2"/><s n="fam"/></r>
        </p>
        <par n="enclitic"/>
      </e>
      <e>
        <p>
          <l>ওঠেন</l>
          <r>ওঠ<s n="vblex"/><s n="pres"/><s n="smpl"/><s n="p2"/><s n="pol"/></r>
        </p>
        <par n="enclitic"/>
      </e>
    </pardef>
    <pardef n="ল/াগ__vblex">
      <e>
        <p>
          <l>াগছিলাম</l>
          <r>াগ<s n="vblex"/><s n="past"/><s n="cnt"/><s n="p1"/></r>
        </p>
        <par n="enclitic"/>
      </e>
      <e>
        <p>
          <l>াগছিল</l>
          <r>াগ<s n="vblex"/><s n="past"/><s n="cnt"/><s n="p3"/><s n="infml"/></r>
        </p>
        <par n="enclitic"/>
      </e>
      <e>
        <p>
          <l>েগে</l>
          <r>াগ<s n="vblex"/><s n="pcnd"/></r>
        </p>
        <par n="enclitic"/>
      </e>
      <e>
        <p>
          <l>েগেছেন</l>
          <r>াগ<s n="vblex"/><s n="prft"/><s n="p2"/><s n="pol"/></r>
        </p>
        <par n="enclitic"/>
      </e>
      <e>
        <p>
          <l>াগবে</l>
          <r>াগ<s n="vblex"/><s n="ft"/><s n="smpl"/><s n="p2"/><s n="fam"/></r>
        </p>
        <par n="enclitic"/>
      </e>
      <e>
        <p>
          <l>াগল</l>
          <r>াগ<s n="vblex"/><s n="past"/><s n="smpl"/><s n="p3"/><s n="infml"/></r>
        </p>
        <par n="enclitic"/>
      </e>
      <e>
        <p>
          <l>েগেছিল</l>
          <r>াগ<s n="vblex"/><s n="ppst"/></r>
        </p>
        <par n="enclitic"/>
      </e>
      <e>
        <p>
          <l>াগবেন</l>
          <r>াগ<s n="vblex"/><s n="ft"/><s n="imp"/><s n="p3"/><s n="infml"/></r>
        </p>
        <par n="enclitic"/>
      </e>
      <e>
        <p>
          <l>াগবে</l>
          <r>াগ<s n="vblex"/><s n="ft"/><s n="smpl"/><s n="impers"/></r>
        </p>
        <par n="enclitic"/>
      </e>
      <e>
        <p>
          <l>াগবেন</l>
          <r>াগ<s n="vblex"/><s n="ft"/><s n="imp"/><s n="p2"/><s n="fam"/></r>
        </p>
        <par n="enclitic"/>
      </e>
      <e>
        <p>
          <l>েগেছে</l>
          <r>াগ<s n="vblex"/><s n="prft"/><s n="p3"/><s n="infml"/></r>
        </p>
        <par n="enclitic"/>
      </e>
      <e>
        <p>
          <l>াগবে</l>
          <r>াগ<s n="vblex"/><s n="ft"/><s n="imp"/><s n="impers"/></r>
        </p>
        <par n="enclitic"/>
      </e>
      <e>
        <p>
          <l>াগলি</l>
          <r>াগ<s n="vblex"/><s n="past"/><s n="smpl"/><s n="p2"/><s n="infml"/></r>
        </p>
        <par n="enclitic"/>
      </e>
      <e>
        <p>
          <l>াগছে</l>
          <r>াগ<s n="vblex"/><s n="pres"/><s n="cnt"/><s n="p3"/><s n="infml"/></r>
        </p>
        <par n="enclitic"/>
      </e>
      <e>
        <p>
          <l>াগ</l>
          <r>াগ<s n="vblex"/><s n="pres"/><s n="imp"/><s n="p3"/><s n="pol"/></r>
        </p>
        <par n="enclitic"/>
      </e>
      <e>
        <p>
          <l>াগতে থাকব</l>
          <r>াগ<s n="vblex"/><s n="ft"/><s n="cnt"/><s n="p1"/></r>
        </p>
        <par n="enclitic"/>
      </e>
      <e>
        <p>
          <l>েগেছিল</l>
          <r>াগ<s n="vblex"/><s n="plprft"/><s n="p3"/><s n="infml"/></r>
        </p>
        <par n="enclitic"/>
      </e>
      <e>
        <p>
          <l>াগবেন</l>
          <r>াগ<s n="vblex"/><s n="ft"/><s n="smpl"/><s n="p3"/><s n="pol"/></r>
        </p>
        <par n="enclitic"/>
      </e>
      <e>
        <p>
          <l>াগছিল</l>
          <r>াগ<s n="vblex"/><s n="past"/><s n="cnt"/><s n="impers"/></r>
        </p>
        <par n="enclitic"/>
      </e>
      <e>
        <p>
          <l>াগব</l>
          <r>াগ<s n="vblex"/><s n="ft"/><s n="smpl"/><s n="p1"/></r>
        </p>
        <par n="enclitic"/>
      </e>
      <e>
        <p>
          <l>েগেছিল</l>
          <r>াগ<s n="vblex"/><s n="plprft"/><s n="impers"/></r>
        </p>
        <par n="enclitic"/>
      </e>
      <e>
        <p>
          <l>াগতে</l>
          <r>াগ<s n="vblex"/><s n="inf"/></r>
        </p>
        <par n="enclitic"/>
      </e>
      <e>
        <p>
          <l>েগেছিলাম</l>
          <r>াগ<s n="vblex"/><s n="plprft"/><s n="p1"/></r>
        </p>
        <par n="enclitic"/>
      </e>
      <e>
        <p>
          <l>াগলে</l>
          <r>াগ<s n="vblex"/><s n="pres"/><s n="imp"/><s n="p2"/><s n="pol"/></r>
        </p>
        <par n="enclitic"/>
      </e>
      <e>
        <p>
          <l>াগলে</l>
          <r>াগ<s n="vblex"/><s n="past"/><s n="smpl"/><s n="p2"/><s n="fam"/></r>
        </p>
        <par n="enclitic"/>
      </e>
      <e>
        <p>
          <l>াগতে থাকবেন</l>
          <r>াগ<s n="vblex"/><s n="ft"/><s n="cnt"/><s n="p2"/><s n="pol"/></r>
        </p>
        <par n="enclitic"/>
      </e>
      <e>
        <p>
          <l>াগিস</l>
          <r>াগ<s n="vblex"/><s n="pres"/><s n="smpl"/><s n="p2"/><s n="infml"/></r>
        </p>
        <par n="enclitic"/>
      </e>
      <e>
        <p>
          <l>াগি</l>
          <r>াগ<s n="vblex"/><s n="pres"/><s n="smpl"/><s n="p1"/></r>
        </p>
        <par n="enclitic"/>
      </e>
      <e>
        <p>
          <l>াগছি</l>
          <r>াগ<s n="vblex"/><s n="pres"/><s n="cnt"/><s n="p1"/></r>
        </p>
        <par n="enclitic"/>
      </e>
      <e>
        <p>
          <l>াগছিলি</l>
          <r>াগ<s n="vblex"/><s n="past"/><s n="cnt"/><s n="p2"/><s n="infml"/></r>
        </p>
        <par n="enclitic"/>
      </e>
      <e>
        <p>
          <l>াগলেন</l>
          <r>াগ<s n="vblex"/><s n="past"/><s n="smpl"/><s n="p3"/><s n="pol"/></r>
        </p>
        <par n="enclitic"/>
      </e>
      <e>
        <p>
          <l>াগবে</l>
          <r>াগ<s n="vblex"/><s n="ft"/><s n="smpl"/><s n="p3"/><s n="infml"/></r>
        </p>
        <par n="enclitic"/>
      </e>
      <e>
        <p>
          <l>াগা</l>
          <r>াগ<s n="vblex"/><s n="ger"/></r>
        </p>
        <par n="enclitic"/>
      </e>
      <e>
        <p>
          <l>াগতেন</l>
          <r>াগ<s n="vblex"/><s n="past"/><s n="hbtl"/><s n="p3"/><s n="pol"/></r>
        </p>
        <par n="enclitic"/>
      </e>
      <e>
        <p>
          <l>াগ</l>
          <r>াগ<s n="vblex"/><s n="pres"/><s n="imp"/><s n="p2"/><s n="infml"/></r>
        </p>
        <par n="enclitic"/>
      </e>
      <e>
        <p>
          <l>াগিস</l>
          <r>াগ<s n="vblex"/><s n="ft"/><s n="imp"/><s n="p3"/><s n="pol"/></r>
        </p>
        <par n="enclitic"/>
      </e>
      <e>
        <p>
          <l>াগত</l>
          <r>াগ<s n="vblex"/><s n="past"/><s n="hbtl"/><s n="impers"/></r>
        </p>
        <par n="enclitic"/>
      </e>
      <e>
        <p>
          <l>াগতে থাকবে</l>
          <r>াগ<s n="vblex"/><s n="ft"/><s n="cnt"/><s n="p2"/><s n="fam"/></r>
        </p>
        <par n="enclitic"/>
      </e>
      <e>
        <p>
          <l>াগছিস</l>
          <r>াগ<s n="vblex"/><s n="pres"/><s n="cnt"/><s n="p2"/><s n="infml"/></r>
        </p>
        <par n="enclitic"/>
      </e>
      <e>
        <p>
          <l>াগ</l>
          <r>াগ<s n="vblex"/><s n="pres"/><s n="smpl"/><s n="p2"/><s n="fam"/></r>
        </p>
        <par n="enclitic"/>
      </e>
      <e>
        <p>
          <l>েগেছিলেন</l>
          <r>াগ<s n="vblex"/><s n="plprft"/><s n="p2"/><s n="pol"/></r>
        </p>
        <par n="enclitic"/>
      </e>
      <e>
        <p>
          <l>াগছিলে</l>
          <r>াগ<s n="vblex"/><s n="past"/><s n="cnt"/><s n="p2"/><s n="fam"/></r>
        </p>
        <par n="enclitic"/>
      </e>
      <e>
        <p>
          <l>াগছ</l>
          <r>াগ<s n="vblex"/><s n="pres"/><s n="cnt"/><s n="p2"/><s n="fam"/></r>
        </p>
        <par n="enclitic"/>
      </e>
      <e>
        <p>
          <l>াগতে থাকবেন</l>
          <r>াগ<s n="vblex"/><s n="ft"/><s n="cnt"/><s n="p3"/><s n="pol"/></r>
        </p>
        <par n="enclitic"/>
      </e>
      <e>
        <p>
          <l>েগেছিস</l>
          <r>াগ<s n="vblex"/><s n="prft"/><s n="p2"/><s n="infml"/></r>
        </p>
        <par n="enclitic"/>
      </e>
      <e>
        <p>
          <l>াগুন</l>
          <r>াগ<s n="vblex"/><s n="pres"/><s n="imp"/><s n="p3"/><s n="infml"/></r>
        </p>
        <par n="enclitic"/>
      </e>
      <e>
        <p>
          <l>েগেছেন</l>
          <r>াগ<s n="vblex"/><s n="prft"/><s n="p3"/><s n="pol"/></r>
        </p>
        <par n="enclitic"/>
      </e>
      <e>
        <p>
          <l>াগবেন</l>
          <r>াগ<s n="vblex"/><s n="ft"/><s n="smpl"/><s n="p2"/><s n="pol"/></r>
        </p>
        <par n="enclitic"/>
      </e>
      <e>
        <p>
          <l>াগবি</l>
          <r>াগ<s n="vblex"/><s n="ft"/><s n="smpl"/><s n="p2"/><s n="infml"/></r>
        </p>
        <par n="enclitic"/>
      </e>
      <e>
        <p>
          <l>াগুক</l>
          <r>াগ<s n="vblex"/><s n="ft"/><s n="imp"/><s n="p2"/><s n="pol"/></r>
        </p>
        <par n="enclitic"/>
      </e>
      <e>
        <p>
          <l>েগেছিলেন</l>
          <r>াগ<s n="vblex"/><s n="plprft"/><s n="p3"/><s n="pol"/></r>
        </p>
        <par n="enclitic"/>
      </e>
      <e>
        <p>
          <l>াগে</l>
          <r>াগ<s n="vblex"/><s n="pres"/><s n="smpl"/><s n="impers"/></r>
        </p>
        <par n="enclitic"/>
      </e>
      <e>
        <p>
          <l>াগছে</l>
          <r>াগ<s n="vblex"/><s n="pres"/><s n="cnt"/><s n="impers"/></r>
        </p>
        <par n="enclitic"/>
      </e>
      <e>
        <p>
          <l>াগলাম</l>
          <r>াগ<s n="vblex"/><s n="past"/><s n="smpl"/><s n="p1"/></r>
        </p>
        <par n="enclitic"/>
      </e>
      <e>
        <p>
          <l>াগুন</l>
          <r>াগ<s n="vblex"/><s n="pres"/><s n="imp"/><s n="p2"/><s n="fam"/></r>
        </p>
        <par n="enclitic"/>
      </e>
      <e>
        <p>
          <l>েগেছে</l>
          <r>াগ<s n="vblex"/><s n="prft"/><s n="impers"/></r>
        </p>
        <par n="enclitic"/>
      </e>
      <e>
        <p>
          <l>াগতে থাকবে</l>
          <r>াগ<s n="vblex"/><s n="ft"/><s n="cnt"/><s n="p3"/><s n="infml"/></r>
        </p>
        <par n="enclitic"/>
      </e>
      <e>
        <p>
          <l>াগতে থাকবি</l>
          <r>াগ<s n="vblex"/><s n="ft"/><s n="cnt"/><s n="p2"/><s n="infml"/></r>
        </p>
        <par n="enclitic"/>
      </e>
      <e>
        <p>
          <l>াগুক</l>
          <r>াগ<s n="vblex"/><s n="pres"/><s n="imp"/><s n="impers"/></r>
        </p>
        <par n="enclitic"/>
      </e>
      <e>
        <p>
          <l>েগেছি</l>
          <r>াগ<s n="vblex"/><s n="prft"/><s n="p1"/></r>
        </p>
        <par n="enclitic"/>
      </e>
      <e>
        <p>
          <l>াগতি</l>
          <r>াগ<s n="vblex"/><s n="past"/><s n="hbtl"/><s n="p2"/><s n="infml"/></r>
        </p>
        <par n="enclitic"/>
      </e>
      <e>
        <p>
          <l>াগার</l>
          <r>াগ<s n="vblex"/><s n="gen"/></r>
        </p>
        <par n="enclitic"/>
      </e>
      <e>
        <p>
          <l>াগতে থাকবে</l>
          <r>াগ<s n="vblex"/><s n="ft"/><s n="cnt"/><s n="impers"/></r>
        </p>
        <par n="enclitic"/>
      </e>
      <e>
        <p>
          <l>াগতে</l>
          <r>াগ<s n="vblex"/><s n="past"/><s n="hbtl"/><s n="p2"/><s n="fam"/></r>
        </p>
        <par n="enclitic"/>
      </e>
      <e>
        <p>
          <l>াগতেন</l>
          <r>াগ<s n="vblex"/><s n="past"/><s n="hbtl"/><s n="p2"/><s n="pol"/></r>
        </p>
        <par n="enclitic"/>
      </e>
      <e>
        <p>
          <l>াগছিলেন</l>
          <r>াগ<s n="vblex"/><s n="past"/><s n="cnt"/><s n="p3"/><s n="pol"/></r>
        </p>
        <par n="enclitic"/>
      </e>
      <e>
        <p>
          <l>াগছেন</l>
          <r>াগ<s n="vblex"/><s n="pres"/><s n="cnt"/><s n="p2"/><s n="pol"/></r>
        </p>
        <par n="enclitic"/>
      </e>
      <e>
        <p>
          <l>েগো</l>
          <r>াগ<s n="vblex"/><s n="ft"/><s n="imp"/><s n="p2"/><s n="infml"/></r>
        </p>
        <par n="enclitic"/>
      </e>
      <e>
        <p>
          <l>াগেন</l>
          <r>াগ<s n="vblex"/><s n="pres"/><s n="smpl"/><s n="p3"/><s n="pol"/></r>
        </p>
        <par n="enclitic"/>
      </e>
      <e>
        <p>
          <l>েগেছ</l>
          <r>াগ<s n="vblex"/><s n="prft"/><s n="p2"/><s n="fam"/></r>
        </p>
        <par n="enclitic"/>
      </e>
      <e>
        <p>
          <l>াগলেন</l>
          <r>াগ<s n="vblex"/><s n="past"/><s n="smpl"/><s n="p2"/><s n="pol"/></r>
        </p>
        <par n="enclitic"/>
      </e>
      <e>
        <p>
          <l>েগেছিলি</l>
          <r>াগ<s n="vblex"/><s n="plprft"/><s n="p2"/><s n="infml"/></r>
        </p>
        <par n="enclitic"/>
      </e>
      <e>
        <p>
          <l>াগছিলেন</l>
          <r>াগ<s n="vblex"/><s n="past"/><s n="cnt"/><s n="p2"/><s n="pol"/></r>
        </p>
        <par n="enclitic"/>
      </e>
      <e>
        <p>
          <l>াগছেন</l>
          <r>াগ<s n="vblex"/><s n="pres"/><s n="cnt"/><s n="p3"/><s n="pol"/></r>
        </p>
        <par n="enclitic"/>
      </e>
      <e>
        <p>
          <l>াগত</l>
          <r>াগ<s n="vblex"/><s n="past"/><s n="hbtl"/><s n="p3"/><s n="infml"/></r>
        </p>
        <par n="enclitic"/>
      </e>
      <e>
        <p>
          <l>াগতাম</l>
          <r>াগ<s n="vblex"/><s n="past"/><s n="hbtl"/><s n="p1"/></r>
        </p>
        <par n="enclitic"/>
      </e>
      <e>
        <p>
          <l>াগল</l>
          <r>াগ<s n="vblex"/><s n="past"/><s n="smpl"/><s n="impers"/></r>
        </p>
        <par n="enclitic"/>
      </e>
      <e>
        <p>
          <l>াগে</l>
          <r>াগ<s n="vblex"/><s n="pres"/><s n="smpl"/><s n="p3"/><s n="infml"/></r>
        </p>
        <par n="enclitic"/>
      </e>
      <e>
        <p>
          <l>েগেছিলে</l>
          <r>াগ<s n="vblex"/><s n="plprft"/><s n="p2"/><s n="fam"/></r>
        </p>
        <par n="enclitic"/>
      </e>
      <e>
        <p>
          <l>াগেন</l>
          <r>াগ<s n="vblex"/><s n="pres"/><s n="smpl"/><s n="p2"/><s n="pol"/></r>
        </p>
        <par n="enclitic"/>
      </e>
    </pardef>
    <pardef n="র/াখ__vblex">
      <e>
        <p>
          <l>াখছিলাম</l>
          <r>াখ<s n="vblex"/><s n="past"/><s n="cnt"/><s n="p1"/></r>
        </p>
        <par n="enclitic"/>
      </e>
      <e>
        <p>
          <l>াখছিল</l>
          <r>াখ<s n="vblex"/><s n="past"/><s n="cnt"/><s n="p3"/><s n="infml"/></r>
        </p>
        <par n="enclitic"/>
      </e>
      <e>
        <p>
          <l>েখে</l>
          <r>াখ<s n="vblex"/><s n="pcnd"/></r>
        </p>
        <par n="enclitic"/>
      </e>
      <e>
        <p>
          <l>েখেছেন</l>
          <r>াখ<s n="vblex"/><s n="prft"/><s n="p2"/><s n="pol"/></r>
        </p>
        <par n="enclitic"/>
      </e>
      <e>
        <p>
          <l>াখবে</l>
          <r>াখ<s n="vblex"/><s n="ft"/><s n="smpl"/><s n="p2"/><s n="fam"/></r>
        </p>
        <par n="enclitic"/>
      </e>
      <e>
        <p>
          <l>াখল</l>
          <r>াখ<s n="vblex"/><s n="past"/><s n="smpl"/><s n="p3"/><s n="infml"/></r>
        </p>
        <par n="enclitic"/>
      </e>
      <e>
        <p>
          <l>েখেছিল</l>
          <r>াখ<s n="vblex"/><s n="ppst"/></r>
        </p>
        <par n="enclitic"/>
      </e>
      <e>
        <p>
          <l>াখবেন</l>
          <r>াখ<s n="vblex"/><s n="ft"/><s n="imp"/><s n="p3"/><s n="infml"/></r>
        </p>
        <par n="enclitic"/>
      </e>
      <e>
        <p>
          <l>াখবে</l>
          <r>াখ<s n="vblex"/><s n="ft"/><s n="smpl"/><s n="impers"/></r>
        </p>
        <par n="enclitic"/>
      </e>
      <e>
        <p>
          <l>াখবেন</l>
          <r>াখ<s n="vblex"/><s n="ft"/><s n="imp"/><s n="p2"/><s n="fam"/></r>
        </p>
        <par n="enclitic"/>
      </e>
      <e>
        <p>
          <l>েখেছে</l>
          <r>াখ<s n="vblex"/><s n="prft"/><s n="p3"/><s n="infml"/></r>
        </p>
        <par n="enclitic"/>
      </e>
      <e>
        <p>
          <l>াখবে</l>
          <r>াখ<s n="vblex"/><s n="ft"/><s n="imp"/><s n="impers"/></r>
        </p>
        <par n="enclitic"/>
      </e>
      <e>
        <p>
          <l>াখলি</l>
          <r>াখ<s n="vblex"/><s n="past"/><s n="smpl"/><s n="p2"/><s n="infml"/></r>
        </p>
        <par n="enclitic"/>
      </e>
      <e>
        <p>
          <l>াখছে</l>
          <r>াখ<s n="vblex"/><s n="pres"/><s n="cnt"/><s n="p3"/><s n="infml"/></r>
        </p>
        <par n="enclitic"/>
      </e>
      <e>
        <p>
          <l>াখ</l>
          <r>াখ<s n="vblex"/><s n="pres"/><s n="imp"/><s n="p3"/><s n="pol"/></r>
        </p>
        <par n="enclitic"/>
      </e>
      <e>
        <p>
          <l>াখতে থাকব</l>
          <r>াখ<s n="vblex"/><s n="ft"/><s n="cnt"/><s n="p1"/></r>
        </p>
        <par n="enclitic"/>
      </e>
      <e>
        <p>
          <l>েখেছিল</l>
          <r>াখ<s n="vblex"/><s n="plprft"/><s n="p3"/><s n="infml"/></r>
        </p>
        <par n="enclitic"/>
      </e>
      <e>
        <p>
          <l>াখবেন</l>
          <r>াখ<s n="vblex"/><s n="ft"/><s n="smpl"/><s n="p3"/><s n="pol"/></r>
        </p>
        <par n="enclitic"/>
      </e>
      <e>
        <p>
          <l>াখছিল</l>
          <r>াখ<s n="vblex"/><s n="past"/><s n="cnt"/><s n="impers"/></r>
        </p>
        <par n="enclitic"/>
      </e>
      <e>
        <p>
          <l>াখব</l>
          <r>াখ<s n="vblex"/><s n="ft"/><s n="smpl"/><s n="p1"/></r>
        </p>
        <par n="enclitic"/>
      </e>
      <e>
        <p>
          <l>েখেছিল</l>
          <r>াখ<s n="vblex"/><s n="plprft"/><s n="impers"/></r>
        </p>
        <par n="enclitic"/>
      </e>
      <e>
        <p>
          <l>াখতে</l>
          <r>াখ<s n="vblex"/><s n="inf"/></r>
        </p>
        <par n="enclitic"/>
      </e>
      <e>
        <p>
          <l>েখেছিলাম</l>
          <r>াখ<s n="vblex"/><s n="plprft"/><s n="p1"/></r>
        </p>
        <par n="enclitic"/>
      </e>
      <e>
        <p>
          <l>াখলে</l>
          <r>াখ<s n="vblex"/><s n="pres"/><s n="imp"/><s n="p2"/><s n="pol"/></r>
        </p>
        <par n="enclitic"/>
      </e>
      <e>
        <p>
          <l>াখলে</l>
          <r>াখ<s n="vblex"/><s n="past"/><s n="smpl"/><s n="p2"/><s n="fam"/></r>
        </p>
        <par n="enclitic"/>
      </e>
      <e>
        <p>
          <l>াখতে থাকবেন</l>
          <r>াখ<s n="vblex"/><s n="ft"/><s n="cnt"/><s n="p2"/><s n="pol"/></r>
        </p>
        <par n="enclitic"/>
      </e>
      <e>
        <p>
          <l>াখিস</l>
          <r>াখ<s n="vblex"/><s n="pres"/><s n="smpl"/><s n="p2"/><s n="infml"/></r>
        </p>
        <par n="enclitic"/>
      </e>
      <e>
        <p>
          <l>াখি</l>
          <r>াখ<s n="vblex"/><s n="pres"/><s n="smpl"/><s n="p1"/></r>
        </p>
        <par n="enclitic"/>
      </e>
      <e>
        <p>
          <l>াখছি</l>
          <r>াখ<s n="vblex"/><s n="pres"/><s n="cnt"/><s n="p1"/></r>
        </p>
        <par n="enclitic"/>
      </e>
      <e>
        <p>
          <l>াখছিলি</l>
          <r>াখ<s n="vblex"/><s n="past"/><s n="cnt"/><s n="p2"/><s n="infml"/></r>
        </p>
        <par n="enclitic"/>
      </e>
      <e>
        <p>
          <l>াখলেন</l>
          <r>াখ<s n="vblex"/><s n="past"/><s n="smpl"/><s n="p3"/><s n="pol"/></r>
        </p>
        <par n="enclitic"/>
      </e>
      <e>
        <p>
          <l>াখবে</l>
          <r>াখ<s n="vblex"/><s n="ft"/><s n="smpl"/><s n="p3"/><s n="infml"/></r>
        </p>
        <par n="enclitic"/>
      </e>
      <e>
        <p>
          <l>াখা</l>
          <r>াখ<s n="vblex"/><s n="ger"/></r>
        </p>
        <par n="enclitic"/>
      </e>
      <e>
        <p>
          <l>াখতেন</l>
          <r>াখ<s n="vblex"/><s n="past"/><s n="hbtl"/><s n="p3"/><s n="pol"/></r>
        </p>
        <par n="enclitic"/>
      </e>
      <e>
        <p>
          <l>াখ</l>
          <r>াখ<s n="vblex"/><s n="pres"/><s n="imp"/><s n="p2"/><s n="infml"/></r>
        </p>
        <par n="enclitic"/>
      </e>
      <e>
        <p>
          <l>াখিস</l>
          <r>াখ<s n="vblex"/><s n="ft"/><s n="imp"/><s n="p3"/><s n="pol"/></r>
        </p>
        <par n="enclitic"/>
      </e>
      <e>
        <p>
          <l>াখত</l>
          <r>াখ<s n="vblex"/><s n="past"/><s n="hbtl"/><s n="impers"/></r>
        </p>
        <par n="enclitic"/>
      </e>
      <e>
        <p>
          <l>াখতে থাকবে</l>
          <r>াখ<s n="vblex"/><s n="ft"/><s n="cnt"/><s n="p2"/><s n="fam"/></r>
        </p>
        <par n="enclitic"/>
      </e>
      <e>
        <p>
          <l>াখছিস</l>
          <r>াখ<s n="vblex"/><s n="pres"/><s n="cnt"/><s n="p2"/><s n="infml"/></r>
        </p>
        <par n="enclitic"/>
      </e>
      <e>
        <p>
          <l>াখ</l>
          <r>াখ<s n="vblex"/><s n="pres"/><s n="smpl"/><s n="p2"/><s n="fam"/></r>
        </p>
        <par n="enclitic"/>
      </e>
      <e>
        <p>
          <l>েখেছিলেন</l>
          <r>াখ<s n="vblex"/><s n="plprft"/><s n="p2"/><s n="pol"/></r>
        </p>
        <par n="enclitic"/>
      </e>
      <e>
        <p>
          <l>াখছিলে</l>
          <r>াখ<s n="vblex"/><s n="past"/><s n="cnt"/><s n="p2"/><s n="fam"/></r>
        </p>
        <par n="enclitic"/>
      </e>
      <e>
        <p>
          <l>াখছ</l>
          <r>াখ<s n="vblex"/><s n="pres"/><s n="cnt"/><s n="p2"/><s n="fam"/></r>
        </p>
        <par n="enclitic"/>
      </e>
      <e>
        <p>
          <l>াখতে থাকবেন</l>
          <r>াখ<s n="vblex"/><s n="ft"/><s n="cnt"/><s n="p3"/><s n="pol"/></r>
        </p>
        <par n="enclitic"/>
      </e>
      <e>
        <p>
          <l>েখেছিস</l>
          <r>াখ<s n="vblex"/><s n="prft"/><s n="p2"/><s n="infml"/></r>
        </p>
        <par n="enclitic"/>
      </e>
      <e>
        <p>
          <l>াখুন</l>
          <r>াখ<s n="vblex"/><s n="pres"/><s n="imp"/><s n="p3"/><s n="infml"/></r>
        </p>
        <par n="enclitic"/>
      </e>
      <e>
        <p>
          <l>েখেছেন</l>
          <r>াখ<s n="vblex"/><s n="prft"/><s n="p3"/><s n="pol"/></r>
        </p>
        <par n="enclitic"/>
      </e>
      <e>
        <p>
          <l>াখবেন</l>
          <r>াখ<s n="vblex"/><s n="ft"/><s n="smpl"/><s n="p2"/><s n="pol"/></r>
        </p>
        <par n="enclitic"/>
      </e>
      <e>
        <p>
          <l>াখবি</l>
          <r>াখ<s n="vblex"/><s n="ft"/><s n="smpl"/><s n="p2"/><s n="infml"/></r>
        </p>
        <par n="enclitic"/>
      </e>
      <e>
        <p>
          <l>াখুক</l>
          <r>াখ<s n="vblex"/><s n="ft"/><s n="imp"/><s n="p2"/><s n="pol"/></r>
        </p>
        <par n="enclitic"/>
      </e>
      <e>
        <p>
          <l>েখেছিলেন</l>
          <r>াখ<s n="vblex"/><s n="plprft"/><s n="p3"/><s n="pol"/></r>
        </p>
        <par n="enclitic"/>
      </e>
      <e>
        <p>
          <l>াখে</l>
          <r>াখ<s n="vblex"/><s n="pres"/><s n="smpl"/><s n="impers"/></r>
        </p>
        <par n="enclitic"/>
      </e>
      <e>
        <p>
          <l>াখছে</l>
          <r>াখ<s n="vblex"/><s n="pres"/><s n="cnt"/><s n="impers"/></r>
        </p>
        <par n="enclitic"/>
      </e>
      <e>
        <p>
          <l>াখলাম</l>
          <r>াখ<s n="vblex"/><s n="past"/><s n="smpl"/><s n="p1"/></r>
        </p>
        <par n="enclitic"/>
      </e>
      <e>
        <p>
          <l>াখুন</l>
          <r>াখ<s n="vblex"/><s n="pres"/><s n="imp"/><s n="p2"/><s n="fam"/></r>
        </p>
        <par n="enclitic"/>
      </e>
      <e>
        <p>
          <l>েখেছে</l>
          <r>াখ<s n="vblex"/><s n="prft"/><s n="impers"/></r>
        </p>
        <par n="enclitic"/>
      </e>
      <e>
        <p>
          <l>াখতে থাকবে</l>
          <r>াখ<s n="vblex"/><s n="ft"/><s n="cnt"/><s n="p3"/><s n="infml"/></r>
        </p>
        <par n="enclitic"/>
      </e>
      <e>
        <p>
          <l>াখতে থাকবি</l>
          <r>াখ<s n="vblex"/><s n="ft"/><s n="cnt"/><s n="p2"/><s n="infml"/></r>
        </p>
        <par n="enclitic"/>
      </e>
      <e>
        <p>
          <l>াখুক</l>
          <r>াখ<s n="vblex"/><s n="pres"/><s n="imp"/><s n="impers"/></r>
        </p>
        <par n="enclitic"/>
      </e>
      <e>
        <p>
          <l>েখেছি</l>
          <r>াখ<s n="vblex"/><s n="prft"/><s n="p1"/></r>
        </p>
        <par n="enclitic"/>
      </e>
      <e>
        <p>
          <l>াখতি</l>
          <r>াখ<s n="vblex"/><s n="past"/><s n="hbtl"/><s n="p2"/><s n="infml"/></r>
        </p>
        <par n="enclitic"/>
      </e>
      <e>
        <p>
          <l>াখার</l>
          <r>াখ<s n="vblex"/><s n="gen"/></r>
        </p>
        <par n="enclitic"/>
      </e>
      <e>
        <p>
          <l>াখতে থাকবে</l>
          <r>াখ<s n="vblex"/><s n="ft"/><s n="cnt"/><s n="impers"/></r>
        </p>
        <par n="enclitic"/>
      </e>
      <e>
        <p>
          <l>াখতে</l>
          <r>াখ<s n="vblex"/><s n="past"/><s n="hbtl"/><s n="p2"/><s n="fam"/></r>
        </p>
        <par n="enclitic"/>
      </e>
      <e>
        <p>
          <l>াখতেন</l>
          <r>াখ<s n="vblex"/><s n="past"/><s n="hbtl"/><s n="p2"/><s n="pol"/></r>
        </p>
        <par n="enclitic"/>
      </e>
      <e>
        <p>
          <l>াখছিলেন</l>
          <r>াখ<s n="vblex"/><s n="past"/><s n="cnt"/><s n="p3"/><s n="pol"/></r>
        </p>
        <par n="enclitic"/>
      </e>
      <e>
        <p>
          <l>াখছেন</l>
          <r>াখ<s n="vblex"/><s n="pres"/><s n="cnt"/><s n="p2"/><s n="pol"/></r>
        </p>
        <par n="enclitic"/>
      </e>
      <e>
        <p>
          <l>েখো</l>
          <r>াখ<s n="vblex"/><s n="ft"/><s n="imp"/><s n="p2"/><s n="infml"/></r>
        </p>
        <par n="enclitic"/>
      </e>
      <e>
        <p>
          <l>াখেন</l>
          <r>াখ<s n="vblex"/><s n="pres"/><s n="smpl"/><s n="p3"/><s n="pol"/></r>
        </p>
        <par n="enclitic"/>
      </e>
      <e>
        <p>
          <l>েখেছ</l>
          <r>াখ<s n="vblex"/><s n="prft"/><s n="p2"/><s n="fam"/></r>
        </p>
        <par n="enclitic"/>
      </e>
      <e>
        <p>
          <l>াখলেন</l>
          <r>াখ<s n="vblex"/><s n="past"/><s n="smpl"/><s n="p2"/><s n="pol"/></r>
        </p>
        <par n="enclitic"/>
      </e>
      <e>
        <p>
          <l>েখেছিলি</l>
          <r>াখ<s n="vblex"/><s n="plprft"/><s n="p2"/><s n="infml"/></r>
        </p>
        <par n="enclitic"/>
      </e>
      <e>
        <p>
          <l>াখছিলেন</l>
          <r>াখ<s n="vblex"/><s n="past"/><s n="cnt"/><s n="p2"/><s n="pol"/></r>
        </p>
        <par n="enclitic"/>
      </e>
      <e>
        <p>
          <l>াখছেন</l>
          <r>াখ<s n="vblex"/><s n="pres"/><s n="cnt"/><s n="p3"/><s n="pol"/></r>
        </p>
        <par n="enclitic"/>
      </e>
      <e>
        <p>
          <l>াখত</l>
          <r>াখ<s n="vblex"/><s n="past"/><s n="hbtl"/><s n="p3"/><s n="infml"/></r>
        </p>
        <par n="enclitic"/>
      </e>
      <e>
        <p>
          <l>াখতাম</l>
          <r>াখ<s n="vblex"/><s n="past"/><s n="hbtl"/><s n="p1"/></r>
        </p>
        <par n="enclitic"/>
      </e>
      <e>
        <p>
          <l>াখল</l>
          <r>াখ<s n="vblex"/><s n="past"/><s n="smpl"/><s n="impers"/></r>
        </p>
        <par n="enclitic"/>
      </e>
      <e>
        <p>
          <l>াখে</l>
          <r>াখ<s n="vblex"/><s n="pres"/><s n="smpl"/><s n="p3"/><s n="infml"/></r>
        </p>
        <par n="enclitic"/>
      </e>
      <e>
        <p>
          <l>েখেছিলে</l>
          <r>াখ<s n="vblex"/><s n="plprft"/><s n="p2"/><s n="fam"/></r>
        </p>
        <par n="enclitic"/>
      </e>
      <e>
        <p>
          <l>াখেন</l>
          <r>াখ<s n="vblex"/><s n="pres"/><s n="smpl"/><s n="p2"/><s n="pol"/></r>
        </p>
        <par n="enclitic"/>
      </e>
    </pardef>
    <pardef n="ন/াচ__vblex">
      <e>
        <p>
          <l>াচছিলাম</l>
          <r>াচ<s n="vblex"/><s n="past"/><s n="cnt"/><s n="p1"/></r>
        </p>
        <par n="enclitic"/>
      </e>
      <e>
        <p>
          <l>াচছিল</l>
          <r>াচ<s n="vblex"/><s n="past"/><s n="cnt"/><s n="p3"/><s n="infml"/></r>
        </p>
        <par n="enclitic"/>
      </e>
      <e>
        <p>
          <l>েচে</l>
          <r>াচ<s n="vblex"/><s n="pcnd"/></r>
        </p>
        <par n="enclitic"/>
      </e>
      <e>
        <p>
          <l>েচেছেন</l>
          <r>াচ<s n="vblex"/><s n="prft"/><s n="p2"/><s n="pol"/></r>
        </p>
        <par n="enclitic"/>
      </e>
      <e>
        <p>
          <l>াচবে</l>
          <r>াচ<s n="vblex"/><s n="ft"/><s n="smpl"/><s n="p2"/><s n="fam"/></r>
        </p>
        <par n="enclitic"/>
      </e>
      <e>
        <p>
          <l>াচল</l>
          <r>াচ<s n="vblex"/><s n="past"/><s n="smpl"/><s n="p3"/><s n="infml"/></r>
        </p>
        <par n="enclitic"/>
      </e>
      <e>
        <p>
          <l>েচেছিল</l>
          <r>াচ<s n="vblex"/><s n="ppst"/></r>
        </p>
        <par n="enclitic"/>
      </e>
      <e>
        <p>
          <l>াচবেন</l>
          <r>াচ<s n="vblex"/><s n="ft"/><s n="imp"/><s n="p3"/><s n="infml"/></r>
        </p>
        <par n="enclitic"/>
      </e>
      <e>
        <p>
          <l>াচবে</l>
          <r>াচ<s n="vblex"/><s n="ft"/><s n="smpl"/><s n="impers"/></r>
        </p>
        <par n="enclitic"/>
      </e>
      <e>
        <p>
          <l>াচবেন</l>
          <r>াচ<s n="vblex"/><s n="ft"/><s n="imp"/><s n="p2"/><s n="fam"/></r>
        </p>
        <par n="enclitic"/>
      </e>
      <e>
        <p>
          <l>েচেছে</l>
          <r>াচ<s n="vblex"/><s n="prft"/><s n="p3"/><s n="infml"/></r>
        </p>
        <par n="enclitic"/>
      </e>
      <e>
        <p>
          <l>াচবে</l>
          <r>াচ<s n="vblex"/><s n="ft"/><s n="imp"/><s n="impers"/></r>
        </p>
        <par n="enclitic"/>
      </e>
      <e>
        <p>
          <l>াচলি</l>
          <r>াচ<s n="vblex"/><s n="past"/><s n="smpl"/><s n="p2"/><s n="infml"/></r>
        </p>
        <par n="enclitic"/>
      </e>
      <e>
        <p>
          <l>াচছে</l>
          <r>াচ<s n="vblex"/><s n="pres"/><s n="cnt"/><s n="p3"/><s n="infml"/></r>
        </p>
        <par n="enclitic"/>
      </e>
      <e>
        <p>
          <l>াচ</l>
          <r>াচ<s n="vblex"/><s n="pres"/><s n="imp"/><s n="p3"/><s n="pol"/></r>
        </p>
        <par n="enclitic"/>
      </e>
      <e>
        <p>
          <l>াচতে থাকব</l>
          <r>াচ<s n="vblex"/><s n="ft"/><s n="cnt"/><s n="p1"/></r>
        </p>
        <par n="enclitic"/>
      </e>
      <e>
        <p>
          <l>েচেছিল</l>
          <r>াচ<s n="vblex"/><s n="plprft"/><s n="p3"/><s n="infml"/></r>
        </p>
        <par n="enclitic"/>
      </e>
      <e>
        <p>
          <l>াচবেন</l>
          <r>াচ<s n="vblex"/><s n="ft"/><s n="smpl"/><s n="p3"/><s n="pol"/></r>
        </p>
        <par n="enclitic"/>
      </e>
      <e>
        <p>
          <l>াচছিল</l>
          <r>াচ<s n="vblex"/><s n="past"/><s n="cnt"/><s n="impers"/></r>
        </p>
        <par n="enclitic"/>
      </e>
      <e>
        <p>
          <l>াচব</l>
          <r>াচ<s n="vblex"/><s n="ft"/><s n="smpl"/><s n="p1"/></r>
        </p>
        <par n="enclitic"/>
      </e>
      <e>
        <p>
          <l>েচেছিল</l>
          <r>াচ<s n="vblex"/><s n="plprft"/><s n="impers"/></r>
        </p>
        <par n="enclitic"/>
      </e>
      <e>
        <p>
          <l>াচতে</l>
          <r>াচ<s n="vblex"/><s n="inf"/></r>
        </p>
        <par n="enclitic"/>
      </e>
      <e>
        <p>
          <l>েচেছিলাম</l>
          <r>াচ<s n="vblex"/><s n="plprft"/><s n="p1"/></r>
        </p>
        <par n="enclitic"/>
      </e>
      <e>
        <p>
          <l>াচলে</l>
          <r>াচ<s n="vblex"/><s n="pres"/><s n="imp"/><s n="p2"/><s n="pol"/></r>
        </p>
        <par n="enclitic"/>
      </e>
      <e>
        <p>
          <l>াচলে</l>
          <r>াচ<s n="vblex"/><s n="past"/><s n="smpl"/><s n="p2"/><s n="fam"/></r>
        </p>
        <par n="enclitic"/>
      </e>
      <e>
        <p>
          <l>াচতে থাকবেন</l>
          <r>াচ<s n="vblex"/><s n="ft"/><s n="cnt"/><s n="p2"/><s n="pol"/></r>
        </p>
        <par n="enclitic"/>
      </e>
      <e>
        <p>
          <l>াচিস</l>
          <r>াচ<s n="vblex"/><s n="pres"/><s n="smpl"/><s n="p2"/><s n="infml"/></r>
        </p>
        <par n="enclitic"/>
      </e>
      <e>
        <p>
          <l>াচি</l>
          <r>াচ<s n="vblex"/><s n="pres"/><s n="smpl"/><s n="p1"/></r>
        </p>
        <par n="enclitic"/>
      </e>
      <e>
        <p>
          <l>াচছি</l>
          <r>াচ<s n="vblex"/><s n="pres"/><s n="cnt"/><s n="p1"/></r>
        </p>
        <par n="enclitic"/>
      </e>
      <e>
        <p>
          <l>াচছিলি</l>
          <r>াচ<s n="vblex"/><s n="past"/><s n="cnt"/><s n="p2"/><s n="infml"/></r>
        </p>
        <par n="enclitic"/>
      </e>
      <e>
        <p>
          <l>াচলেন</l>
          <r>াচ<s n="vblex"/><s n="past"/><s n="smpl"/><s n="p3"/><s n="pol"/></r>
        </p>
        <par n="enclitic"/>
      </e>
      <e>
        <p>
          <l>াচবে</l>
          <r>াচ<s n="vblex"/><s n="ft"/><s n="smpl"/><s n="p3"/><s n="infml"/></r>
        </p>
        <par n="enclitic"/>
      </e>
      <e>
        <p>
          <l>াচা</l>
          <r>াচ<s n="vblex"/><s n="ger"/></r>
        </p>
        <par n="enclitic"/>
      </e>
      <e>
        <p>
          <l>াচতেন</l>
          <r>াচ<s n="vblex"/><s n="past"/><s n="hbtl"/><s n="p3"/><s n="pol"/></r>
        </p>
        <par n="enclitic"/>
      </e>
      <e>
        <p>
          <l>াচ</l>
          <r>াচ<s n="vblex"/><s n="pres"/><s n="imp"/><s n="p2"/><s n="infml"/></r>
        </p>
        <par n="enclitic"/>
      </e>
      <e>
        <p>
          <l>াচিস</l>
          <r>াচ<s n="vblex"/><s n="ft"/><s n="imp"/><s n="p3"/><s n="pol"/></r>
        </p>
        <par n="enclitic"/>
      </e>
      <e>
        <p>
          <l>াচত</l>
          <r>াচ<s n="vblex"/><s n="past"/><s n="hbtl"/><s n="impers"/></r>
        </p>
        <par n="enclitic"/>
      </e>
      <e>
        <p>
          <l>াচতে থাকবে</l>
          <r>াচ<s n="vblex"/><s n="ft"/><s n="cnt"/><s n="p2"/><s n="fam"/></r>
        </p>
        <par n="enclitic"/>
      </e>
      <e>
        <p>
          <l>াচছিস</l>
          <r>াচ<s n="vblex"/><s n="pres"/><s n="cnt"/><s n="p2"/><s n="infml"/></r>
        </p>
        <par n="enclitic"/>
      </e>
      <e>
        <p>
          <l>াচ</l>
          <r>াচ<s n="vblex"/><s n="pres"/><s n="smpl"/><s n="p2"/><s n="fam"/></r>
        </p>
        <par n="enclitic"/>
      </e>
      <e>
        <p>
          <l>েচেছিলেন</l>
          <r>াচ<s n="vblex"/><s n="plprft"/><s n="p2"/><s n="pol"/></r>
        </p>
        <par n="enclitic"/>
      </e>
      <e>
        <p>
          <l>াচছিলে</l>
          <r>াচ<s n="vblex"/><s n="past"/><s n="cnt"/><s n="p2"/><s n="fam"/></r>
        </p>
        <par n="enclitic"/>
      </e>
      <e>
        <p>
          <l>াচছ</l>
          <r>াচ<s n="vblex"/><s n="pres"/><s n="cnt"/><s n="p2"/><s n="fam"/></r>
        </p>
        <par n="enclitic"/>
      </e>
      <e>
        <p>
          <l>াচতে থাকবেন</l>
          <r>াচ<s n="vblex"/><s n="ft"/><s n="cnt"/><s n="p3"/><s n="pol"/></r>
        </p>
        <par n="enclitic"/>
      </e>
      <e>
        <p>
          <l>েচেছিস</l>
          <r>াচ<s n="vblex"/><s n="prft"/><s n="p2"/><s n="infml"/></r>
        </p>
        <par n="enclitic"/>
      </e>
      <e>
        <p>
          <l>াচুন</l>
          <r>াচ<s n="vblex"/><s n="pres"/><s n="imp"/><s n="p3"/><s n="infml"/></r>
        </p>
        <par n="enclitic"/>
      </e>
      <e>
        <p>
          <l>েচেছেন</l>
          <r>াচ<s n="vblex"/><s n="prft"/><s n="p3"/><s n="pol"/></r>
        </p>
        <par n="enclitic"/>
      </e>
      <e>
        <p>
          <l>াচবেন</l>
          <r>াচ<s n="vblex"/><s n="ft"/><s n="smpl"/><s n="p2"/><s n="pol"/></r>
        </p>
        <par n="enclitic"/>
      </e>
      <e>
        <p>
          <l>াচবি</l>
          <r>াচ<s n="vblex"/><s n="ft"/><s n="smpl"/><s n="p2"/><s n="infml"/></r>
        </p>
        <par n="enclitic"/>
      </e>
      <e>
        <p>
          <l>াচুক</l>
          <r>াচ<s n="vblex"/><s n="ft"/><s n="imp"/><s n="p2"/><s n="pol"/></r>
        </p>
        <par n="enclitic"/>
      </e>
      <e>
        <p>
          <l>েচেছিলেন</l>
          <r>াচ<s n="vblex"/><s n="plprft"/><s n="p3"/><s n="pol"/></r>
        </p>
        <par n="enclitic"/>
      </e>
      <e>
        <p>
          <l>াচে</l>
          <r>াচ<s n="vblex"/><s n="pres"/><s n="smpl"/><s n="impers"/></r>
        </p>
        <par n="enclitic"/>
      </e>
      <e>
        <p>
          <l>াচছে</l>
          <r>াচ<s n="vblex"/><s n="pres"/><s n="cnt"/><s n="impers"/></r>
        </p>
        <par n="enclitic"/>
      </e>
      <e>
        <p>
          <l>াচলাম</l>
          <r>াচ<s n="vblex"/><s n="past"/><s n="smpl"/><s n="p1"/></r>
        </p>
        <par n="enclitic"/>
      </e>
      <e>
        <p>
          <l>াচুন</l>
          <r>াচ<s n="vblex"/><s n="pres"/><s n="imp"/><s n="p2"/><s n="fam"/></r>
        </p>
        <par n="enclitic"/>
      </e>
      <e>
        <p>
          <l>েচেছে</l>
          <r>াচ<s n="vblex"/><s n="prft"/><s n="impers"/></r>
        </p>
        <par n="enclitic"/>
      </e>
      <e>
        <p>
          <l>াচতে থাকবে</l>
          <r>াচ<s n="vblex"/><s n="ft"/><s n="cnt"/><s n="p3"/><s n="infml"/></r>
        </p>
        <par n="enclitic"/>
      </e>
      <e>
        <p>
          <l>াচতে থাকবি</l>
          <r>াচ<s n="vblex"/><s n="ft"/><s n="cnt"/><s n="p2"/><s n="infml"/></r>
        </p>
        <par n="enclitic"/>
      </e>
      <e>
        <p>
          <l>াচুক</l>
          <r>াচ<s n="vblex"/><s n="pres"/><s n="imp"/><s n="impers"/></r>
        </p>
        <par n="enclitic"/>
      </e>
      <e>
        <p>
          <l>েচেছি</l>
          <r>াচ<s n="vblex"/><s n="prft"/><s n="p1"/></r>
        </p>
        <par n="enclitic"/>
      </e>
      <e>
        <p>
          <l>াচতি</l>
          <r>াচ<s n="vblex"/><s n="past"/><s n="hbtl"/><s n="p2"/><s n="infml"/></r>
        </p>
        <par n="enclitic"/>
      </e>
      <e>
        <p>
          <l>াচার</l>
          <r>াচ<s n="vblex"/><s n="gen"/></r>
        </p>
        <par n="enclitic"/>
      </e>
      <e>
        <p>
          <l>াচতে থাকবে</l>
          <r>াচ<s n="vblex"/><s n="ft"/><s n="cnt"/><s n="impers"/></r>
        </p>
        <par n="enclitic"/>
      </e>
      <e>
        <p>
          <l>াচতে</l>
          <r>াচ<s n="vblex"/><s n="past"/><s n="hbtl"/><s n="p2"/><s n="fam"/></r>
        </p>
        <par n="enclitic"/>
      </e>
      <e>
        <p>
          <l>াচতেন</l>
          <r>াচ<s n="vblex"/><s n="past"/><s n="hbtl"/><s n="p2"/><s n="pol"/></r>
        </p>
        <par n="enclitic"/>
      </e>
      <e>
        <p>
          <l>াচছিলেন</l>
          <r>াচ<s n="vblex"/><s n="past"/><s n="cnt"/><s n="p3"/><s n="pol"/></r>
        </p>
        <par n="enclitic"/>
      </e>
      <e>
        <p>
          <l>াচছেন</l>
          <r>াচ<s n="vblex"/><s n="pres"/><s n="cnt"/><s n="p2"/><s n="pol"/></r>
        </p>
        <par n="enclitic"/>
      </e>
      <e>
        <p>
          <l>েচো</l>
          <r>াচ<s n="vblex"/><s n="ft"/><s n="imp"/><s n="p2"/><s n="infml"/></r>
        </p>
        <par n="enclitic"/>
      </e>
      <e>
        <p>
          <l>াচেন</l>
          <r>াচ<s n="vblex"/><s n="pres"/><s n="smpl"/><s n="p3"/><s n="pol"/></r>
        </p>
        <par n="enclitic"/>
      </e>
      <e>
        <p>
          <l>েচেছ</l>
          <r>াচ<s n="vblex"/><s n="prft"/><s n="p2"/><s n="fam"/></r>
        </p>
        <par n="enclitic"/>
      </e>
      <e>
        <p>
          <l>াচলেন</l>
          <r>াচ<s n="vblex"/><s n="past"/><s n="smpl"/><s n="p2"/><s n="pol"/></r>
        </p>
        <par n="enclitic"/>
      </e>
      <e>
        <p>
          <l>েচেছিলি</l>
          <r>াচ<s n="vblex"/><s n="plprft"/><s n="p2"/><s n="infml"/></r>
        </p>
        <par n="enclitic"/>
      </e>
      <e>
        <p>
          <l>াচছিলেন</l>
          <r>াচ<s n="vblex"/><s n="past"/><s n="cnt"/><s n="p2"/><s n="pol"/></r>
        </p>
        <par n="enclitic"/>
      </e>
      <e>
        <p>
          <l>াচছেন</l>
          <r>াচ<s n="vblex"/><s n="pres"/><s n="cnt"/><s n="p3"/><s n="pol"/></r>
        </p>
        <par n="enclitic"/>
      </e>
      <e>
        <p>
          <l>াচত</l>
          <r>াচ<s n="vblex"/><s n="past"/><s n="hbtl"/><s n="p3"/><s n="infml"/></r>
        </p>
        <par n="enclitic"/>
      </e>
      <e>
        <p>
          <l>াচতাম</l>
          <r>াচ<s n="vblex"/><s n="past"/><s n="hbtl"/><s n="p1"/></r>
        </p>
        <par n="enclitic"/>
      </e>
      <e>
        <p>
          <l>াচল</l>
          <r>াচ<s n="vblex"/><s n="past"/><s n="smpl"/><s n="impers"/></r>
        </p>
        <par n="enclitic"/>
      </e>
      <e>
        <p>
          <l>াচে</l>
          <r>াচ<s n="vblex"/><s n="pres"/><s n="smpl"/><s n="p3"/><s n="infml"/></r>
        </p>
        <par n="enclitic"/>
      </e>
      <e>
        <p>
          <l>েচেছিলে</l>
          <r>াচ<s n="vblex"/><s n="plprft"/><s n="p2"/><s n="fam"/></r>
        </p>
        <par n="enclitic"/>
      </e>
      <e>
        <p>
          <l>াচেন</l>
          <r>াচ<s n="vblex"/><s n="pres"/><s n="smpl"/><s n="p2"/><s n="pol"/></r>
        </p>
        <par n="enclitic"/>
      </e>
    </pardef>
    <pardef n="ব/াঁচ__vblex">
      <e>
        <p>
          <l>াঁচছিলাম</l>
          <r>াঁচ<s n="vblex"/><s n="past"/><s n="cnt"/><s n="p1"/></r>
        </p>
        <par n="enclitic"/>
      </e>
      <e>
        <p>
          <l>াঁচছিল</l>
          <r>াঁচ<s n="vblex"/><s n="past"/><s n="cnt"/><s n="p3"/><s n="infml"/></r>
        </p>
        <par n="enclitic"/>
      </e>
      <e>
        <p>
          <l>েঁচে</l>
          <r>াঁচ<s n="vblex"/><s n="pcnd"/></r>
        </p>
        <par n="enclitic"/>
      </e>
      <e>
        <p>
          <l>েঁচেছেন</l>
          <r>াঁচ<s n="vblex"/><s n="prft"/><s n="p2"/><s n="pol"/></r>
        </p>
        <par n="enclitic"/>
      </e>
      <e>
        <p>
          <l>াঁচবে</l>
          <r>াঁচ<s n="vblex"/><s n="ft"/><s n="smpl"/><s n="p2"/><s n="fam"/></r>
        </p>
        <par n="enclitic"/>
      </e>
      <e>
        <p>
          <l>াঁচল</l>
          <r>াঁচ<s n="vblex"/><s n="past"/><s n="smpl"/><s n="p3"/><s n="infml"/></r>
        </p>
        <par n="enclitic"/>
      </e>
      <e>
        <p>
          <l>েঁচেছিল</l>
          <r>াঁচ<s n="vblex"/><s n="ppst"/></r>
        </p>
        <par n="enclitic"/>
      </e>
      <e>
        <p>
          <l>াঁচবেন</l>
          <r>াঁচ<s n="vblex"/><s n="ft"/><s n="imp"/><s n="p3"/><s n="infml"/></r>
        </p>
        <par n="enclitic"/>
      </e>
      <e>
        <p>
          <l>াঁচবে</l>
          <r>াঁচ<s n="vblex"/><s n="ft"/><s n="smpl"/><s n="impers"/></r>
        </p>
        <par n="enclitic"/>
      </e>
      <e>
        <p>
          <l>াঁচবেন</l>
          <r>াঁচ<s n="vblex"/><s n="ft"/><s n="imp"/><s n="p2"/><s n="fam"/></r>
        </p>
        <par n="enclitic"/>
      </e>
      <e>
        <p>
          <l>েঁচেছে</l>
          <r>াঁচ<s n="vblex"/><s n="prft"/><s n="p3"/><s n="infml"/></r>
        </p>
        <par n="enclitic"/>
      </e>
      <e>
        <p>
          <l>াঁচবে</l>
          <r>াঁচ<s n="vblex"/><s n="ft"/><s n="imp"/><s n="impers"/></r>
        </p>
        <par n="enclitic"/>
      </e>
      <e>
        <p>
          <l>াঁচলি</l>
          <r>াঁচ<s n="vblex"/><s n="past"/><s n="smpl"/><s n="p2"/><s n="infml"/></r>
        </p>
        <par n="enclitic"/>
      </e>
      <e>
        <p>
          <l>াঁচছে</l>
          <r>াঁচ<s n="vblex"/><s n="pres"/><s n="cnt"/><s n="p3"/><s n="infml"/></r>
        </p>
        <par n="enclitic"/>
      </e>
      <e>
        <p>
          <l>াঁচ</l>
          <r>াঁচ<s n="vblex"/><s n="pres"/><s n="imp"/><s n="p3"/><s n="pol"/></r>
        </p>
        <par n="enclitic"/>
      </e>
      <e>
        <p>
          <l>াঁচতে থাকব</l>
          <r>াঁচ<s n="vblex"/><s n="ft"/><s n="cnt"/><s n="p1"/></r>
        </p>
        <par n="enclitic"/>
      </e>
      <e>
        <p>
          <l>েঁচেছিল</l>
          <r>াঁচ<s n="vblex"/><s n="plprft"/><s n="p3"/><s n="infml"/></r>
        </p>
        <par n="enclitic"/>
      </e>
      <e>
        <p>
          <l>াঁচবেন</l>
          <r>াঁচ<s n="vblex"/><s n="ft"/><s n="smpl"/><s n="p3"/><s n="pol"/></r>
        </p>
        <par n="enclitic"/>
      </e>
      <e>
        <p>
          <l>াঁচছিল</l>
          <r>াঁচ<s n="vblex"/><s n="past"/><s n="cnt"/><s n="impers"/></r>
        </p>
        <par n="enclitic"/>
      </e>
      <e>
        <p>
          <l>াঁচব</l>
          <r>াঁচ<s n="vblex"/><s n="ft"/><s n="smpl"/><s n="p1"/></r>
        </p>
        <par n="enclitic"/>
      </e>
      <e>
        <p>
          <l>েঁচেছিল</l>
          <r>াঁচ<s n="vblex"/><s n="plprft"/><s n="impers"/></r>
        </p>
        <par n="enclitic"/>
      </e>
      <e>
        <p>
          <l>াঁচতে</l>
          <r>াঁচ<s n="vblex"/><s n="inf"/></r>
        </p>
        <par n="enclitic"/>
      </e>
      <e>
        <p>
          <l>েঁচেছিলাম</l>
          <r>াঁচ<s n="vblex"/><s n="plprft"/><s n="p1"/></r>
        </p>
        <par n="enclitic"/>
      </e>
      <e>
        <p>
          <l>াঁচলে</l>
          <r>াঁচ<s n="vblex"/><s n="pres"/><s n="imp"/><s n="p2"/><s n="pol"/></r>
        </p>
        <par n="enclitic"/>
      </e>
      <e>
        <p>
          <l>াঁচলে</l>
          <r>াঁচ<s n="vblex"/><s n="past"/><s n="smpl"/><s n="p2"/><s n="fam"/></r>
        </p>
        <par n="enclitic"/>
      </e>
      <e>
        <p>
          <l>াঁচতে থাকবেন</l>
          <r>াঁচ<s n="vblex"/><s n="ft"/><s n="cnt"/><s n="p2"/><s n="pol"/></r>
        </p>
        <par n="enclitic"/>
      </e>
      <e>
        <p>
          <l>াঁচিস</l>
          <r>াঁচ<s n="vblex"/><s n="pres"/><s n="smpl"/><s n="p2"/><s n="infml"/></r>
        </p>
        <par n="enclitic"/>
      </e>
      <e>
        <p>
          <l>াঁচি</l>
          <r>াঁচ<s n="vblex"/><s n="pres"/><s n="smpl"/><s n="p1"/></r>
        </p>
        <par n="enclitic"/>
      </e>
      <e>
        <p>
          <l>াঁচছি</l>
          <r>াঁচ<s n="vblex"/><s n="pres"/><s n="cnt"/><s n="p1"/></r>
        </p>
        <par n="enclitic"/>
      </e>
      <e>
        <p>
          <l>াঁচছিলি</l>
          <r>াঁচ<s n="vblex"/><s n="past"/><s n="cnt"/><s n="p2"/><s n="infml"/></r>
        </p>
        <par n="enclitic"/>
      </e>
      <e>
        <p>
          <l>াঁচলেন</l>
          <r>াঁচ<s n="vblex"/><s n="past"/><s n="smpl"/><s n="p3"/><s n="pol"/></r>
        </p>
        <par n="enclitic"/>
      </e>
      <e>
        <p>
          <l>াঁচবে</l>
          <r>াঁচ<s n="vblex"/><s n="ft"/><s n="smpl"/><s n="p3"/><s n="infml"/></r>
        </p>
        <par n="enclitic"/>
      </e>
      <e>
        <p>
          <l>াঁচা</l>
          <r>াঁচ<s n="vblex"/><s n="ger"/></r>
        </p>
        <par n="enclitic"/>
      </e>
      <e>
        <p>
          <l>াঁচতেন</l>
          <r>াঁচ<s n="vblex"/><s n="past"/><s n="hbtl"/><s n="p3"/><s n="pol"/></r>
        </p>
        <par n="enclitic"/>
      </e>
      <e>
        <p>
          <l>াঁচ</l>
          <r>াঁচ<s n="vblex"/><s n="pres"/><s n="imp"/><s n="p2"/><s n="infml"/></r>
        </p>
        <par n="enclitic"/>
      </e>
      <e>
        <p>
          <l>াঁচিস</l>
          <r>াঁচ<s n="vblex"/><s n="ft"/><s n="imp"/><s n="p3"/><s n="pol"/></r>
        </p>
        <par n="enclitic"/>
      </e>
      <e>
        <p>
          <l>াঁচত</l>
          <r>াঁচ<s n="vblex"/><s n="past"/><s n="hbtl"/><s n="impers"/></r>
        </p>
        <par n="enclitic"/>
      </e>
      <e>
        <p>
          <l>াঁচতে থাকবে</l>
          <r>াঁচ<s n="vblex"/><s n="ft"/><s n="cnt"/><s n="p2"/><s n="fam"/></r>
        </p>
        <par n="enclitic"/>
      </e>
      <e>
        <p>
          <l>াঁচছিস</l>
          <r>াঁচ<s n="vblex"/><s n="pres"/><s n="cnt"/><s n="p2"/><s n="infml"/></r>
        </p>
        <par n="enclitic"/>
      </e>
      <e>
        <p>
          <l>াঁচ</l>
          <r>াঁচ<s n="vblex"/><s n="pres"/><s n="smpl"/><s n="p2"/><s n="fam"/></r>
        </p>
        <par n="enclitic"/>
      </e>
      <e>
        <p>
          <l>েঁচেছিলেন</l>
          <r>াঁচ<s n="vblex"/><s n="plprft"/><s n="p2"/><s n="pol"/></r>
        </p>
        <par n="enclitic"/>
      </e>
      <e>
        <p>
          <l>াঁচছিলে</l>
          <r>াঁচ<s n="vblex"/><s n="past"/><s n="cnt"/><s n="p2"/><s n="fam"/></r>
        </p>
        <par n="enclitic"/>
      </e>
      <e>
        <p>
          <l>াঁচছ</l>
          <r>াঁচ<s n="vblex"/><s n="pres"/><s n="cnt"/><s n="p2"/><s n="fam"/></r>
        </p>
        <par n="enclitic"/>
      </e>
      <e>
        <p>
          <l>াঁচতে থাকবেন</l>
          <r>াঁচ<s n="vblex"/><s n="ft"/><s n="cnt"/><s n="p3"/><s n="pol"/></r>
        </p>
        <par n="enclitic"/>
      </e>
      <e>
        <p>
          <l>েঁচেছিস</l>
          <r>াঁচ<s n="vblex"/><s n="prft"/><s n="p2"/><s n="infml"/></r>
        </p>
        <par n="enclitic"/>
      </e>
      <e>
        <p>
          <l>াঁচুন</l>
          <r>াঁচ<s n="vblex"/><s n="pres"/><s n="imp"/><s n="p3"/><s n="infml"/></r>
        </p>
        <par n="enclitic"/>
      </e>
      <e>
        <p>
          <l>েঁচেছেন</l>
          <r>াঁচ<s n="vblex"/><s n="prft"/><s n="p3"/><s n="pol"/></r>
        </p>
        <par n="enclitic"/>
      </e>
      <e>
        <p>
          <l>াঁচবেন</l>
          <r>াঁচ<s n="vblex"/><s n="ft"/><s n="smpl"/><s n="p2"/><s n="pol"/></r>
        </p>
        <par n="enclitic"/>
      </e>
      <e>
        <p>
          <l>াঁচবি</l>
          <r>াঁচ<s n="vblex"/><s n="ft"/><s n="smpl"/><s n="p2"/><s n="infml"/></r>
        </p>
        <par n="enclitic"/>
      </e>
      <e>
        <p>
          <l>াঁচুক</l>
          <r>াঁচ<s n="vblex"/><s n="ft"/><s n="imp"/><s n="p2"/><s n="pol"/></r>
        </p>
        <par n="enclitic"/>
      </e>
      <e>
        <p>
          <l>েঁচেছিলেন</l>
          <r>াঁচ<s n="vblex"/><s n="plprft"/><s n="p3"/><s n="pol"/></r>
        </p>
        <par n="enclitic"/>
      </e>
      <e>
        <p>
          <l>াঁচে</l>
          <r>াঁচ<s n="vblex"/><s n="pres"/><s n="smpl"/><s n="impers"/></r>
        </p>
        <par n="enclitic"/>
      </e>
      <e>
        <p>
          <l>াঁচছে</l>
          <r>াঁচ<s n="vblex"/><s n="pres"/><s n="cnt"/><s n="impers"/></r>
        </p>
        <par n="enclitic"/>
      </e>
      <e>
        <p>
          <l>াঁচলাম</l>
          <r>াঁচ<s n="vblex"/><s n="past"/><s n="smpl"/><s n="p1"/></r>
        </p>
        <par n="enclitic"/>
      </e>
      <e>
        <p>
          <l>াঁচুন</l>
          <r>াঁচ<s n="vblex"/><s n="pres"/><s n="imp"/><s n="p2"/><s n="fam"/></r>
        </p>
        <par n="enclitic"/>
      </e>
      <e>
        <p>
          <l>েঁচেছে</l>
          <r>াঁচ<s n="vblex"/><s n="prft"/><s n="impers"/></r>
        </p>
        <par n="enclitic"/>
      </e>
      <e>
        <p>
          <l>াঁচতে থাকবে</l>
          <r>াঁচ<s n="vblex"/><s n="ft"/><s n="cnt"/><s n="p3"/><s n="infml"/></r>
        </p>
        <par n="enclitic"/>
      </e>
      <e>
        <p>
          <l>াঁচতে থাকবি</l>
          <r>াঁচ<s n="vblex"/><s n="ft"/><s n="cnt"/><s n="p2"/><s n="infml"/></r>
        </p>
        <par n="enclitic"/>
      </e>
      <e>
        <p>
          <l>াঁচুক</l>
          <r>াঁচ<s n="vblex"/><s n="pres"/><s n="imp"/><s n="impers"/></r>
        </p>
        <par n="enclitic"/>
      </e>
      <e>
        <p>
          <l>েঁচেছি</l>
          <r>াঁচ<s n="vblex"/><s n="prft"/><s n="p1"/></r>
        </p>
        <par n="enclitic"/>
      </e>
      <e>
        <p>
          <l>াঁচতি</l>
          <r>াঁচ<s n="vblex"/><s n="past"/><s n="hbtl"/><s n="p2"/><s n="infml"/></r>
        </p>
        <par n="enclitic"/>
      </e>
      <e>
        <p>
          <l>াঁচার</l>
          <r>াঁচ<s n="vblex"/><s n="gen"/></r>
        </p>
        <par n="enclitic"/>
      </e>
      <e>
        <p>
          <l>াঁচতে থাকবে</l>
          <r>াঁচ<s n="vblex"/><s n="ft"/><s n="cnt"/><s n="impers"/></r>
        </p>
        <par n="enclitic"/>
      </e>
      <e>
        <p>
          <l>াঁচতে</l>
          <r>াঁচ<s n="vblex"/><s n="past"/><s n="hbtl"/><s n="p2"/><s n="fam"/></r>
        </p>
        <par n="enclitic"/>
      </e>
      <e>
        <p>
          <l>াঁচতেন</l>
          <r>াঁচ<s n="vblex"/><s n="past"/><s n="hbtl"/><s n="p2"/><s n="pol"/></r>
        </p>
        <par n="enclitic"/>
      </e>
      <e>
        <p>
          <l>াঁচছিলেন</l>
          <r>াঁচ<s n="vblex"/><s n="past"/><s n="cnt"/><s n="p3"/><s n="pol"/></r>
        </p>
        <par n="enclitic"/>
      </e>
      <e>
        <p>
          <l>াঁচছেন</l>
          <r>াঁচ<s n="vblex"/><s n="pres"/><s n="cnt"/><s n="p2"/><s n="pol"/></r>
        </p>
        <par n="enclitic"/>
      </e>
      <e>
        <p>
          <l>েঁচো</l>
          <r>াঁচ<s n="vblex"/><s n="ft"/><s n="imp"/><s n="p2"/><s n="infml"/></r>
        </p>
        <par n="enclitic"/>
      </e>
      <e>
        <p>
          <l>াঁচেন</l>
          <r>াঁচ<s n="vblex"/><s n="pres"/><s n="smpl"/><s n="p3"/><s n="pol"/></r>
        </p>
        <par n="enclitic"/>
      </e>
      <e>
        <p>
          <l>েঁচেছ</l>
          <r>াঁচ<s n="vblex"/><s n="prft"/><s n="p2"/><s n="fam"/></r>
        </p>
        <par n="enclitic"/>
      </e>
      <e>
        <p>
          <l>াঁচলেন</l>
          <r>াঁচ<s n="vblex"/><s n="past"/><s n="smpl"/><s n="p2"/><s n="pol"/></r>
        </p>
        <par n="enclitic"/>
      </e>
      <e>
        <p>
          <l>েঁচেছিলি</l>
          <r>াঁচ<s n="vblex"/><s n="plprft"/><s n="p2"/><s n="infml"/></r>
        </p>
        <par n="enclitic"/>
      </e>
      <e>
        <p>
          <l>াঁচছিলেন</l>
          <r>াঁচ<s n="vblex"/><s n="past"/><s n="cnt"/><s n="p2"/><s n="pol"/></r>
        </p>
        <par n="enclitic"/>
      </e>
      <e>
        <p>
          <l>াঁচছেন</l>
          <r>াঁচ<s n="vblex"/><s n="pres"/><s n="cnt"/><s n="p3"/><s n="pol"/></r>
        </p>
        <par n="enclitic"/>
      </e>
      <e>
        <p>
          <l>াঁচত</l>
          <r>াঁচ<s n="vblex"/><s n="past"/><s n="hbtl"/><s n="p3"/><s n="infml"/></r>
        </p>
        <par n="enclitic"/>
      </e>
      <e>
        <p>
          <l>াঁচতাম</l>
          <r>াঁচ<s n="vblex"/><s n="past"/><s n="hbtl"/><s n="p1"/></r>
        </p>
        <par n="enclitic"/>
      </e>
      <e>
        <p>
          <l>াঁচল</l>
          <r>াঁচ<s n="vblex"/><s n="past"/><s n="smpl"/><s n="impers"/></r>
        </p>
        <par n="enclitic"/>
      </e>
      <e>
        <p>
          <l>াঁচে</l>
          <r>াঁচ<s n="vblex"/><s n="pres"/><s n="smpl"/><s n="p3"/><s n="infml"/></r>
        </p>
        <par n="enclitic"/>
      </e>
      <e>
        <p>
          <l>েঁচেছিলে</l>
          <r>াঁচ<s n="vblex"/><s n="plprft"/><s n="p2"/><s n="fam"/></r>
        </p>
        <par n="enclitic"/>
      </e>
      <e>
        <p>
          <l>াঁচেন</l>
          <r>াঁচ<s n="vblex"/><s n="pres"/><s n="smpl"/><s n="p2"/><s n="pol"/></r>
        </p>
        <par n="enclitic"/>
      </e>
    </pardef>
    <pardef n="প/োড়__vblex">
      <e>
        <p>
          <l>ুড়ছিলাম</l>
          <r>োড়<s n="vblex"/><s n="past"/><s n="cnt"/><s n="p1"/></r>
        </p>
        <par n="enclitic"/>
      </e>
      <e>
        <p>
          <l>ুড়ছিল</l>
          <r>োড়<s n="vblex"/><s n="past"/><s n="cnt"/><s n="p3"/><s n="infml"/></r>
        </p>
        <par n="enclitic"/>
      </e>
      <e>
        <p>
          <l>ুড়ে</l>
          <r>োড়<s n="vblex"/><s n="pcnd"/></r>
        </p>
        <par n="enclitic"/>
      </e>
      <e>
        <p>
          <l>ুড়েছেন</l>
          <r>োড়<s n="vblex"/><s n="prft"/><s n="p2"/><s n="pol"/></r>
        </p>
        <par n="enclitic"/>
      </e>
      <e>
        <p>
          <l>ুড়বে</l>
          <r>োড়<s n="vblex"/><s n="ft"/><s n="smpl"/><s n="p2"/><s n="fam"/></r>
        </p>
        <par n="enclitic"/>
      </e>
      <e>
        <p>
          <l>ুড়ল</l>
          <r>োড়<s n="vblex"/><s n="past"/><s n="smpl"/><s n="p3"/><s n="infml"/></r>
        </p>
        <par n="enclitic"/>
      </e>
      <e>
        <p>
          <l>ুড়েছিল</l>
          <r>োড়<s n="vblex"/><s n="ppst"/></r>
        </p>
        <par n="enclitic"/>
      </e>
      <e>
        <p>
          <l>ুড়বেন</l>
          <r>োড়<s n="vblex"/><s n="ft"/><s n="imp"/><s n="p3"/><s n="infml"/></r>
        </p>
        <par n="enclitic"/>
      </e>
      <e>
        <p>
          <l>ুড়বে</l>
          <r>োড়<s n="vblex"/><s n="ft"/><s n="smpl"/><s n="impers"/></r>
        </p>
        <par n="enclitic"/>
      </e>
      <e>
        <p>
          <l>ুড়বেন</l>
          <r>োড়<s n="vblex"/><s n="ft"/><s n="imp"/><s n="p2"/><s n="fam"/></r>
        </p>
        <par n="enclitic"/>
      </e>
      <e>
        <p>
          <l>ুড়েছে</l>
          <r>োড়<s n="vblex"/><s n="prft"/><s n="p3"/><s n="infml"/></r>
        </p>
        <par n="enclitic"/>
      </e>
      <e>
        <p>
          <l>ুড়বে</l>
          <r>োড়<s n="vblex"/><s n="ft"/><s n="imp"/><s n="impers"/></r>
        </p>
        <par n="enclitic"/>
      </e>
      <e>
        <p>
          <l>ুড়লি</l>
          <r>োড়<s n="vblex"/><s n="past"/><s n="smpl"/><s n="p2"/><s n="infml"/></r>
        </p>
        <par n="enclitic"/>
      </e>
      <e>
        <p>
          <l>ুড়ছে</l>
          <r>োড়<s n="vblex"/><s n="pres"/><s n="cnt"/><s n="p3"/><s n="infml"/></r>
        </p>
        <par n="enclitic"/>
      </e>
      <e>
        <p>
          <l>ুড়</l>
          <r>োড়<s n="vblex"/><s n="pres"/><s n="imp"/><s n="p3"/><s n="pol"/></r>
        </p>
        <par n="enclitic"/>
      </e>
      <e>
        <p>
          <l>ুড়তে থাকব</l>
          <r>োড়<s n="vblex"/><s n="ft"/><s n="cnt"/><s n="p1"/></r>
        </p>
        <par n="enclitic"/>
      </e>
      <e>
        <p>
          <l>ুড়েছিল</l>
          <r>োড়<s n="vblex"/><s n="plprft"/><s n="p3"/><s n="infml"/></r>
        </p>
        <par n="enclitic"/>
      </e>
      <e>
        <p>
          <l>ুড়বেন</l>
          <r>োড়<s n="vblex"/><s n="ft"/><s n="smpl"/><s n="p3"/><s n="pol"/></r>
        </p>
        <par n="enclitic"/>
      </e>
      <e>
        <p>
          <l>ুড়ছিল</l>
          <r>োড়<s n="vblex"/><s n="past"/><s n="cnt"/><s n="impers"/></r>
        </p>
        <par n="enclitic"/>
      </e>
      <e>
        <p>
          <l>ুড়ব</l>
          <r>োড়<s n="vblex"/><s n="ft"/><s n="smpl"/><s n="p1"/></r>
        </p>
        <par n="enclitic"/>
      </e>
      <e>
        <p>
          <l>ুড়েছিল</l>
          <r>োড়<s n="vblex"/><s n="plprft"/><s n="impers"/></r>
        </p>
        <par n="enclitic"/>
      </e>
      <e>
        <p>
          <l>ুড়তে</l>
          <r>োড়<s n="vblex"/><s n="inf"/></r>
        </p>
        <par n="enclitic"/>
      </e>
      <e>
        <p>
          <l>ুড়েছিলাম</l>
          <r>োড়<s n="vblex"/><s n="plprft"/><s n="p1"/></r>
        </p>
        <par n="enclitic"/>
      </e>
      <e>
        <p>
          <l>ুড়লে</l>
          <r>োড়<s n="vblex"/><s n="pres"/><s n="imp"/><s n="p2"/><s n="pol"/></r>
        </p>
        <par n="enclitic"/>
      </e>
      <e>
        <p>
          <l>ুড়লে</l>
          <r>োড়<s n="vblex"/><s n="past"/><s n="smpl"/><s n="p2"/><s n="fam"/></r>
        </p>
        <par n="enclitic"/>
      </e>
      <e>
        <p>
          <l>ুড়তে থাকবেন</l>
          <r>োড়<s n="vblex"/><s n="ft"/><s n="cnt"/><s n="p2"/><s n="pol"/></r>
        </p>
        <par n="enclitic"/>
      </e>
      <e>
        <p>
          <l>ুড়িস</l>
          <r>োড়<s n="vblex"/><s n="pres"/><s n="smpl"/><s n="p2"/><s n="infml"/></r>
        </p>
        <par n="enclitic"/>
      </e>
      <e>
        <p>
          <l>ুড়ি</l>
          <r>োড়<s n="vblex"/><s n="pres"/><s n="smpl"/><s n="p1"/></r>
        </p>
        <par n="enclitic"/>
      </e>
      <e>
        <p>
          <l>ুড়ছি</l>
          <r>োড়<s n="vblex"/><s n="pres"/><s n="cnt"/><s n="p1"/></r>
        </p>
        <par n="enclitic"/>
      </e>
      <e>
        <p>
          <l>ুড়ছিলি</l>
          <r>োড়<s n="vblex"/><s n="past"/><s n="cnt"/><s n="p2"/><s n="infml"/></r>
        </p>
        <par n="enclitic"/>
      </e>
      <e>
        <p>
          <l>ুড়লেন</l>
          <r>োড়<s n="vblex"/><s n="past"/><s n="smpl"/><s n="p3"/><s n="pol"/></r>
        </p>
        <par n="enclitic"/>
      </e>
      <e>
        <p>
          <l>ুড়বে</l>
          <r>োড়<s n="vblex"/><s n="ft"/><s n="smpl"/><s n="p3"/><s n="infml"/></r>
        </p>
        <par n="enclitic"/>
      </e>
      <e>
        <p>
          <l>োড়া</l>
          <r>োড়<s n="vblex"/><s n="ger"/></r>
        </p>
        <par n="enclitic"/>
      </e>
      <e>
        <p>
          <l>ুড়তেন</l>
          <r>োড়<s n="vblex"/><s n="past"/><s n="hbtl"/><s n="p3"/><s n="pol"/></r>
        </p>
        <par n="enclitic"/>
      </e>
      <e>
        <p>
          <l>োড়</l>
          <r>োড়<s n="vblex"/><s n="pres"/><s n="imp"/><s n="p2"/><s n="infml"/></r>
        </p>
        <par n="enclitic"/>
      </e>
      <e>
        <p>
          <l>ুড়িস</l>
          <r>োড়<s n="vblex"/><s n="ft"/><s n="imp"/><s n="p3"/><s n="pol"/></r>
        </p>
        <par n="enclitic"/>
      </e>
      <e>
        <p>
          <l>ুড়ত</l>
          <r>োড়<s n="vblex"/><s n="past"/><s n="hbtl"/><s n="impers"/></r>
        </p>
        <par n="enclitic"/>
      </e>
      <e>
        <p>
          <l>ুড়তে থাকবে</l>
          <r>োড়<s n="vblex"/><s n="ft"/><s n="cnt"/><s n="p2"/><s n="fam"/></r>
        </p>
        <par n="enclitic"/>
      </e>
      <e>
        <p>
          <l>ুড়ছিস</l>
          <r>োড়<s n="vblex"/><s n="pres"/><s n="cnt"/><s n="p2"/><s n="infml"/></r>
        </p>
        <par n="enclitic"/>
      </e>
      <e>
        <p>
          <l>োড়</l>
          <r>োড়<s n="vblex"/><s n="pres"/><s n="smpl"/><s n="p2"/><s n="fam"/></r>
        </p>
        <par n="enclitic"/>
      </e>
      <e>
        <p>
          <l>ুড়েছিলেন</l>
          <r>োড়<s n="vblex"/><s n="plprft"/><s n="p2"/><s n="pol"/></r>
        </p>
        <par n="enclitic"/>
      </e>
      <e>
        <p>
          <l>ুড়ছিলে</l>
          <r>োড়<s n="vblex"/><s n="past"/><s n="cnt"/><s n="p2"/><s n="fam"/></r>
        </p>
        <par n="enclitic"/>
      </e>
      <e>
        <p>
          <l>ুড়ছ</l>
          <r>োড়<s n="vblex"/><s n="pres"/><s n="cnt"/><s n="p2"/><s n="fam"/></r>
        </p>
        <par n="enclitic"/>
      </e>
      <e>
        <p>
          <l>ুড়তে থাকবেন</l>
          <r>োড়<s n="vblex"/><s n="ft"/><s n="cnt"/><s n="p3"/><s n="pol"/></r>
        </p>
        <par n="enclitic"/>
      </e>
      <e>
        <p>
          <l>ুড়েছিস</l>
          <r>োড়<s n="vblex"/><s n="prft"/><s n="p2"/><s n="infml"/></r>
        </p>
        <par n="enclitic"/>
      </e>
      <e>
        <p>
          <l>ুড়ুন</l>
          <r>োড়<s n="vblex"/><s n="pres"/><s n="imp"/><s n="p3"/><s n="infml"/></r>
        </p>
        <par n="enclitic"/>
      </e>
      <e>
        <p>
          <l>ুড়েছেন</l>
          <r>োড়<s n="vblex"/><s n="prft"/><s n="p3"/><s n="pol"/></r>
        </p>
        <par n="enclitic"/>
      </e>
      <e>
        <p>
          <l>ুড়বেন</l>
          <r>োড়<s n="vblex"/><s n="ft"/><s n="smpl"/><s n="p2"/><s n="pol"/></r>
        </p>
        <par n="enclitic"/>
      </e>
      <e>
        <p>
          <l>ুড়বি</l>
          <r>োড়<s n="vblex"/><s n="ft"/><s n="smpl"/><s n="p2"/><s n="infml"/></r>
        </p>
        <par n="enclitic"/>
      </e>
      <e>
        <p>
          <l>ুড়ুক</l>
          <r>োড়<s n="vblex"/><s n="ft"/><s n="imp"/><s n="p2"/><s n="pol"/></r>
        </p>
        <par n="enclitic"/>
      </e>
      <e>
        <p>
          <l>ুড়েছিলেন</l>
          <r>োড়<s n="vblex"/><s n="plprft"/><s n="p3"/><s n="pol"/></r>
        </p>
        <par n="enclitic"/>
      </e>
      <e>
        <p>
          <l>োড়ে</l>
          <r>োড়<s n="vblex"/><s n="pres"/><s n="smpl"/><s n="impers"/></r>
        </p>
        <par n="enclitic"/>
      </e>
      <e>
        <p>
          <l>ুড়ছে</l>
          <r>োড়<s n="vblex"/><s n="pres"/><s n="cnt"/><s n="impers"/></r>
        </p>
        <par n="enclitic"/>
      </e>
      <e>
        <p>
          <l>ুড়লাম</l>
          <r>োড়<s n="vblex"/><s n="past"/><s n="smpl"/><s n="p1"/></r>
        </p>
        <par n="enclitic"/>
      </e>
      <e>
        <p>
          <l>ুড়ুন</l>
          <r>োড়<s n="vblex"/><s n="pres"/><s n="imp"/><s n="p2"/><s n="fam"/></r>
        </p>
        <par n="enclitic"/>
      </e>
      <e>
        <p>
          <l>ুড়েছে</l>
          <r>োড়<s n="vblex"/><s n="prft"/><s n="impers"/></r>
        </p>
        <par n="enclitic"/>
      </e>
      <e>
        <p>
          <l>ুড়তে থাকবে</l>
          <r>োড়<s n="vblex"/><s n="ft"/><s n="cnt"/><s n="p3"/><s n="infml"/></r>
        </p>
        <par n="enclitic"/>
      </e>
      <e>
        <p>
          <l>ুড়তে থাকবি</l>
          <r>োড়<s n="vblex"/><s n="ft"/><s n="cnt"/><s n="p2"/><s n="infml"/></r>
        </p>
        <par n="enclitic"/>
      </e>
      <e>
        <p>
          <l>ুড়ুক</l>
          <r>োড়<s n="vblex"/><s n="pres"/><s n="imp"/><s n="impers"/></r>
        </p>
        <par n="enclitic"/>
      </e>
      <e>
        <p>
          <l>ুড়েছি</l>
          <r>োড়<s n="vblex"/><s n="prft"/><s n="p1"/></r>
        </p>
        <par n="enclitic"/>
      </e>
      <e>
        <p>
          <l>ুড়তি</l>
          <r>োড়<s n="vblex"/><s n="past"/><s n="hbtl"/><s n="p2"/><s n="infml"/></r>
        </p>
        <par n="enclitic"/>
      </e>
      <e>
        <p>
          <l>োড়ার</l>
          <r>োড়<s n="vblex"/><s n="gen"/></r>
        </p>
        <par n="enclitic"/>
      </e>
      <e>
        <p>
          <l>ুড়তে থাকবে</l>
          <r>োড়<s n="vblex"/><s n="ft"/><s n="cnt"/><s n="impers"/></r>
        </p>
        <par n="enclitic"/>
      </e>
      <e>
        <p>
          <l>ুড়তে</l>
          <r>োড়<s n="vblex"/><s n="past"/><s n="hbtl"/><s n="p2"/><s n="fam"/></r>
        </p>
        <par n="enclitic"/>
      </e>
      <e>
        <p>
          <l>ুড়তেন</l>
          <r>োড়<s n="vblex"/><s n="past"/><s n="hbtl"/><s n="p2"/><s n="pol"/></r>
        </p>
        <par n="enclitic"/>
      </e>
      <e>
        <p>
          <l>ুড়ছিলেন</l>
          <r>োড়<s n="vblex"/><s n="past"/><s n="cnt"/><s n="p3"/><s n="pol"/></r>
        </p>
        <par n="enclitic"/>
      </e>
      <e>
        <p>
          <l>ুড়ছেন</l>
          <r>োড়<s n="vblex"/><s n="pres"/><s n="cnt"/><s n="p2"/><s n="pol"/></r>
        </p>
        <par n="enclitic"/>
      </e>
      <e>
        <p>
          <l>োড়ো</l>
          <r>োড়<s n="vblex"/><s n="ft"/><s n="imp"/><s n="p2"/><s n="infml"/></r>
        </p>
        <par n="enclitic"/>
      </e>
      <e>
        <p>
          <l>োড়েন</l>
          <r>োড়<s n="vblex"/><s n="pres"/><s n="smpl"/><s n="p3"/><s n="pol"/></r>
        </p>
        <par n="enclitic"/>
      </e>
      <e>
        <p>
          <l>ুড়েছ</l>
          <r>োড়<s n="vblex"/><s n="prft"/><s n="p2"/><s n="fam"/></r>
        </p>
        <par n="enclitic"/>
      </e>
      <e>
        <p>
          <l>ুড়লেন</l>
          <r>োড়<s n="vblex"/><s n="past"/><s n="smpl"/><s n="p2"/><s n="pol"/></r>
        </p>
        <par n="enclitic"/>
      </e>
      <e>
        <p>
          <l>ুড়েছিলি</l>
          <r>োড়<s n="vblex"/><s n="plprft"/><s n="p2"/><s n="infml"/></r>
        </p>
        <par n="enclitic"/>
      </e>
      <e>
        <p>
          <l>ুড়ছিলেন</l>
          <r>োড়<s n="vblex"/><s n="past"/><s n="cnt"/><s n="p2"/><s n="pol"/></r>
        </p>
        <par n="enclitic"/>
      </e>
      <e>
        <p>
          <l>ুড়ছেন</l>
          <r>োড়<s n="vblex"/><s n="pres"/><s n="cnt"/><s n="p3"/><s n="pol"/></r>
        </p>
        <par n="enclitic"/>
      </e>
      <e>
        <p>
          <l>ুড়ত</l>
          <r>োড়<s n="vblex"/><s n="past"/><s n="hbtl"/><s n="p3"/><s n="infml"/></r>
        </p>
        <par n="enclitic"/>
      </e>
      <e>
        <p>
          <l>ুড়তাম</l>
          <r>োড়<s n="vblex"/><s n="past"/><s n="hbtl"/><s n="p1"/></r>
        </p>
        <par n="enclitic"/>
      </e>
      <e>
        <p>
          <l>ুড়ল</l>
          <r>োড়<s n="vblex"/><s n="past"/><s n="smpl"/><s n="impers"/></r>
        </p>
        <par n="enclitic"/>
      </e>
      <e>
        <p>
          <l>োড়ে</l>
          <r>োড়<s n="vblex"/><s n="pres"/><s n="smpl"/><s n="p3"/><s n="infml"/></r>
        </p>
        <par n="enclitic"/>
      </e>
      <e>
        <p>
          <l>ুড়েছিলে</l>
          <r>োড়<s n="vblex"/><s n="plprft"/><s n="p2"/><s n="fam"/></r>
        </p>
        <par n="enclitic"/>
      </e>
      <e>
        <p>
          <l>োড়েন</l>
          <r>োড়<s n="vblex"/><s n="pres"/><s n="smpl"/><s n="p2"/><s n="pol"/></r>
        </p>
        <par n="enclitic"/>
      </e>
    </pardef>
    <pardef n="থ/াক__vblex">
      <e>
        <p>
          <l>াকছিলাম</l>
          <r>াক<s n="vblex"/><s n="past"/><s n="cnt"/><s n="p1"/></r>
        </p>
        <par n="enclitic"/>
      </e>
      <e>
        <p>
          <l>াকছিল</l>
          <r>াক<s n="vblex"/><s n="past"/><s n="cnt"/><s n="p3"/><s n="infml"/></r>
        </p>
        <par n="enclitic"/>
      </e>
      <e>
        <p>
          <l>েকে</l>
          <r>াক<s n="vblex"/><s n="pcnd"/></r>
        </p>
        <par n="enclitic"/>
      </e>
      <e>
        <p>
          <l>েকেছেন</l>
          <r>াক<s n="vblex"/><s n="prft"/><s n="p2"/><s n="pol"/></r>
        </p>
        <par n="enclitic"/>
      </e>
      <e>
        <p>
          <l>াকবে</l>
          <r>াক<s n="vblex"/><s n="ft"/><s n="smpl"/><s n="p2"/><s n="fam"/></r>
        </p>
        <par n="enclitic"/>
      </e>
      <e>
        <p>
          <l>াকল</l>
          <r>াক<s n="vblex"/><s n="past"/><s n="smpl"/><s n="p3"/><s n="infml"/></r>
        </p>
        <par n="enclitic"/>
      </e>
      <e>
        <p>
          <l>েকেছিল</l>
          <r>াক<s n="vblex"/><s n="ppst"/></r>
        </p>
        <par n="enclitic"/>
      </e>
      <e>
        <p>
          <l>াকবেন</l>
          <r>াক<s n="vblex"/><s n="ft"/><s n="imp"/><s n="p3"/><s n="infml"/></r>
        </p>
        <par n="enclitic"/>
      </e>
      <e>
        <p>
          <l>াকবে</l>
          <r>াক<s n="vblex"/><s n="ft"/><s n="smpl"/><s n="impers"/></r>
        </p>
        <par n="enclitic"/>
      </e>
      <e>
        <p>
          <l>াকবেন</l>
          <r>াক<s n="vblex"/><s n="ft"/><s n="imp"/><s n="p2"/><s n="fam"/></r>
        </p>
        <par n="enclitic"/>
      </e>
      <e>
        <p>
          <l>েকেছে</l>
          <r>াক<s n="vblex"/><s n="prft"/><s n="p3"/><s n="infml"/></r>
        </p>
        <par n="enclitic"/>
      </e>
      <e>
        <p>
          <l>াকবে</l>
          <r>াক<s n="vblex"/><s n="ft"/><s n="imp"/><s n="impers"/></r>
        </p>
        <par n="enclitic"/>
      </e>
      <e>
        <p>
          <l>াকলি</l>
          <r>াক<s n="vblex"/><s n="past"/><s n="smpl"/><s n="p2"/><s n="infml"/></r>
        </p>
        <par n="enclitic"/>
      </e>
      <e>
        <p>
          <l>াকছে</l>
          <r>াক<s n="vblex"/><s n="pres"/><s n="cnt"/><s n="p3"/><s n="infml"/></r>
        </p>
        <par n="enclitic"/>
      </e>
      <e>
        <p>
          <l>াক</l>
          <r>াক<s n="vblex"/><s n="pres"/><s n="imp"/><s n="p3"/><s n="pol"/></r>
        </p>
        <par n="enclitic"/>
      </e>
      <e>
        <p>
          <l>াকতে থাকব</l>
          <r>াক<s n="vblex"/><s n="ft"/><s n="cnt"/><s n="p1"/></r>
        </p>
        <par n="enclitic"/>
      </e>
      <e>
        <p>
          <l>েকেছিল</l>
          <r>াক<s n="vblex"/><s n="plprft"/><s n="p3"/><s n="infml"/></r>
        </p>
        <par n="enclitic"/>
      </e>
      <e>
        <p>
          <l>াকবেন</l>
          <r>াক<s n="vblex"/><s n="ft"/><s n="smpl"/><s n="p3"/><s n="pol"/></r>
        </p>
        <par n="enclitic"/>
      </e>
      <e>
        <p>
          <l>াকছিল</l>
          <r>াক<s n="vblex"/><s n="past"/><s n="cnt"/><s n="impers"/></r>
        </p>
        <par n="enclitic"/>
      </e>
      <e>
        <p>
          <l>াকব</l>
          <r>াক<s n="vblex"/><s n="ft"/><s n="smpl"/><s n="p1"/></r>
        </p>
        <par n="enclitic"/>
      </e>
      <e>
        <p>
          <l>েকেছিল</l>
          <r>াক<s n="vblex"/><s n="plprft"/><s n="impers"/></r>
        </p>
        <par n="enclitic"/>
      </e>
      <e>
        <p>
          <l>াকতে</l>
          <r>াক<s n="vblex"/><s n="inf"/></r>
        </p>
        <par n="enclitic"/>
      </e>
      <e>
        <p>
          <l>েকেছিলাম</l>
          <r>াক<s n="vblex"/><s n="plprft"/><s n="p1"/></r>
        </p>
        <par n="enclitic"/>
      </e>
      <e>
        <p>
          <l>াকলে</l>
          <r>াক<s n="vblex"/><s n="pres"/><s n="imp"/><s n="p2"/><s n="pol"/></r>
        </p>
        <par n="enclitic"/>
      </e>
      <e>
        <p>
          <l>াকলে</l>
          <r>াক<s n="vblex"/><s n="past"/><s n="smpl"/><s n="p2"/><s n="fam"/></r>
        </p>
        <par n="enclitic"/>
      </e>
      <e>
        <p>
          <l>াকতে থাকবেন</l>
          <r>াক<s n="vblex"/><s n="ft"/><s n="cnt"/><s n="p2"/><s n="pol"/></r>
        </p>
        <par n="enclitic"/>
      </e>
      <e>
        <p>
          <l>াকিস</l>
          <r>াক<s n="vblex"/><s n="pres"/><s n="smpl"/><s n="p2"/><s n="infml"/></r>
        </p>
        <par n="enclitic"/>
      </e>
      <e>
        <p>
          <l>াকি</l>
          <r>াক<s n="vblex"/><s n="pres"/><s n="smpl"/><s n="p1"/></r>
        </p>
        <par n="enclitic"/>
      </e>
      <e>
        <p>
          <l>াকছি</l>
          <r>াক<s n="vblex"/><s n="pres"/><s n="cnt"/><s n="p1"/></r>
        </p>
        <par n="enclitic"/>
      </e>
      <e>
        <p>
          <l>াকছিলি</l>
          <r>াক<s n="vblex"/><s n="past"/><s n="cnt"/><s n="p2"/><s n="infml"/></r>
        </p>
        <par n="enclitic"/>
      </e>
      <e>
        <p>
          <l>াকলেন</l>
          <r>াক<s n="vblex"/><s n="past"/><s n="smpl"/><s n="p3"/><s n="pol"/></r>
        </p>
        <par n="enclitic"/>
      </e>
      <e>
        <p>
          <l>াকবে</l>
          <r>াক<s n="vblex"/><s n="ft"/><s n="smpl"/><s n="p3"/><s n="infml"/></r>
        </p>
        <par n="enclitic"/>
      </e>
      <e>
        <p>
          <l>াকা</l>
          <r>াক<s n="vblex"/><s n="ger"/></r>
        </p>
        <par n="enclitic"/>
      </e>
      <e>
        <p>
          <l>াকতেন</l>
          <r>াক<s n="vblex"/><s n="past"/><s n="hbtl"/><s n="p3"/><s n="pol"/></r>
        </p>
        <par n="enclitic"/>
      </e>
      <e>
        <p>
          <l>াক</l>
          <r>াক<s n="vblex"/><s n="pres"/><s n="imp"/><s n="p2"/><s n="infml"/></r>
        </p>
        <par n="enclitic"/>
      </e>
      <e>
        <p>
          <l>াকিস</l>
          <r>াক<s n="vblex"/><s n="ft"/><s n="imp"/><s n="p3"/><s n="pol"/></r>
        </p>
        <par n="enclitic"/>
      </e>
      <e>
        <p>
          <l>াকত</l>
          <r>াক<s n="vblex"/><s n="past"/><s n="hbtl"/><s n="impers"/></r>
        </p>
        <par n="enclitic"/>
      </e>
      <e>
        <p>
          <l>াকতে থাকবে</l>
          <r>াক<s n="vblex"/><s n="ft"/><s n="cnt"/><s n="p2"/><s n="fam"/></r>
        </p>
        <par n="enclitic"/>
      </e>
      <e>
        <p>
          <l>াকছিস</l>
          <r>াক<s n="vblex"/><s n="pres"/><s n="cnt"/><s n="p2"/><s n="infml"/></r>
        </p>
        <par n="enclitic"/>
      </e>
      <e>
        <p>
          <l>াক</l>
          <r>াক<s n="vblex"/><s n="pres"/><s n="smpl"/><s n="p2"/><s n="fam"/></r>
        </p>
        <par n="enclitic"/>
      </e>
      <e>
        <p>
          <l>েকেছিলেন</l>
          <r>াক<s n="vblex"/><s n="plprft"/><s n="p2"/><s n="pol"/></r>
        </p>
        <par n="enclitic"/>
      </e>
      <e>
        <p>
          <l>াকছিলে</l>
          <r>াক<s n="vblex"/><s n="past"/><s n="cnt"/><s n="p2"/><s n="fam"/></r>
        </p>
        <par n="enclitic"/>
      </e>
      <e>
        <p>
          <l>াকছ</l>
          <r>াক<s n="vblex"/><s n="pres"/><s n="cnt"/><s n="p2"/><s n="fam"/></r>
        </p>
        <par n="enclitic"/>
      </e>
      <e>
        <p>
          <l>াকতে থাকবেন</l>
          <r>াক<s n="vblex"/><s n="ft"/><s n="cnt"/><s n="p3"/><s n="pol"/></r>
        </p>
        <par n="enclitic"/>
      </e>
      <e>
        <p>
          <l>েকেছিস</l>
          <r>াক<s n="vblex"/><s n="prft"/><s n="p2"/><s n="infml"/></r>
        </p>
        <par n="enclitic"/>
      </e>
      <e>
        <p>
          <l>াকুন</l>
          <r>াক<s n="vblex"/><s n="pres"/><s n="imp"/><s n="p3"/><s n="infml"/></r>
        </p>
        <par n="enclitic"/>
      </e>
      <e>
        <p>
          <l>েকেছেন</l>
          <r>াক<s n="vblex"/><s n="prft"/><s n="p3"/><s n="pol"/></r>
        </p>
        <par n="enclitic"/>
      </e>
      <e>
        <p>
          <l>াকবেন</l>
          <r>াক<s n="vblex"/><s n="ft"/><s n="smpl"/><s n="p2"/><s n="pol"/></r>
        </p>
        <par n="enclitic"/>
      </e>
      <e>
        <p>
          <l>াকবি</l>
          <r>াক<s n="vblex"/><s n="ft"/><s n="smpl"/><s n="p2"/><s n="infml"/></r>
        </p>
        <par n="enclitic"/>
      </e>
      <e>
        <p>
          <l>াকুক</l>
          <r>াক<s n="vblex"/><s n="ft"/><s n="imp"/><s n="p2"/><s n="pol"/></r>
        </p>
        <par n="enclitic"/>
      </e>
      <e>
        <p>
          <l>েকেছিলেন</l>
          <r>াক<s n="vblex"/><s n="plprft"/><s n="p3"/><s n="pol"/></r>
        </p>
        <par n="enclitic"/>
      </e>
      <e>
        <p>
          <l>াকে</l>
          <r>াক<s n="vblex"/><s n="pres"/><s n="smpl"/><s n="impers"/></r>
        </p>
        <par n="enclitic"/>
      </e>
      <e>
        <p>
          <l>াকছে</l>
          <r>াক<s n="vblex"/><s n="pres"/><s n="cnt"/><s n="impers"/></r>
        </p>
        <par n="enclitic"/>
      </e>
      <e>
        <p>
          <l>াকলাম</l>
          <r>াক<s n="vblex"/><s n="past"/><s n="smpl"/><s n="p1"/></r>
        </p>
        <par n="enclitic"/>
      </e>
      <e>
        <p>
          <l>াকুন</l>
          <r>াক<s n="vblex"/><s n="pres"/><s n="imp"/><s n="p2"/><s n="fam"/></r>
        </p>
        <par n="enclitic"/>
      </e>
      <e>
        <p>
          <l>েকেছে</l>
          <r>াক<s n="vblex"/><s n="prft"/><s n="impers"/></r>
        </p>
        <par n="enclitic"/>
      </e>
      <e>
        <p>
          <l>াকতে থাকবে</l>
          <r>াক<s n="vblex"/><s n="ft"/><s n="cnt"/><s n="p3"/><s n="infml"/></r>
        </p>
        <par n="enclitic"/>
      </e>
      <e>
        <p>
          <l>াকতে থাকবি</l>
          <r>াক<s n="vblex"/><s n="ft"/><s n="cnt"/><s n="p2"/><s n="infml"/></r>
        </p>
        <par n="enclitic"/>
      </e>
      <e>
        <p>
          <l>াকুক</l>
          <r>াক<s n="vblex"/><s n="pres"/><s n="imp"/><s n="impers"/></r>
        </p>
        <par n="enclitic"/>
      </e>
      <e>
        <p>
          <l>েকেছি</l>
          <r>াক<s n="vblex"/><s n="prft"/><s n="p1"/></r>
        </p>
        <par n="enclitic"/>
      </e>
      <e>
        <p>
          <l>াকতি</l>
          <r>াক<s n="vblex"/><s n="past"/><s n="hbtl"/><s n="p2"/><s n="infml"/></r>
        </p>
        <par n="enclitic"/>
      </e>
      <e>
        <p>
          <l>াকার</l>
          <r>াক<s n="vblex"/><s n="gen"/></r>
        </p>
        <par n="enclitic"/>
      </e>
      <e>
        <p>
          <l>াকতে থাকবে</l>
          <r>াক<s n="vblex"/><s n="ft"/><s n="cnt"/><s n="impers"/></r>
        </p>
        <par n="enclitic"/>
      </e>
      <e>
        <p>
          <l>াকতে</l>
          <r>াক<s n="vblex"/><s n="past"/><s n="hbtl"/><s n="p2"/><s n="fam"/></r>
        </p>
        <par n="enclitic"/>
      </e>
      <e>
        <p>
          <l>াকতেন</l>
          <r>াক<s n="vblex"/><s n="past"/><s n="hbtl"/><s n="p2"/><s n="pol"/></r>
        </p>
        <par n="enclitic"/>
      </e>
      <e>
        <p>
          <l>াকছিলেন</l>
          <r>াক<s n="vblex"/><s n="past"/><s n="cnt"/><s n="p3"/><s n="pol"/></r>
        </p>
        <par n="enclitic"/>
      </e>
      <e>
        <p>
          <l>াকছেন</l>
          <r>াক<s n="vblex"/><s n="pres"/><s n="cnt"/><s n="p2"/><s n="pol"/></r>
        </p>
        <par n="enclitic"/>
      </e>
      <e>
        <p>
          <l>েকো</l>
          <r>াক<s n="vblex"/><s n="ft"/><s n="imp"/><s n="p2"/><s n="infml"/></r>
        </p>
        <par n="enclitic"/>
      </e>
      <e>
        <p>
          <l>াকেন</l>
          <r>াক<s n="vblex"/><s n="pres"/><s n="smpl"/><s n="p3"/><s n="pol"/></r>
        </p>
        <par n="enclitic"/>
      </e>
      <e>
        <p>
          <l>েকেছ</l>
          <r>াক<s n="vblex"/><s n="prft"/><s n="p2"/><s n="fam"/></r>
        </p>
        <par n="enclitic"/>
      </e>
      <e>
        <p>
          <l>াকলেন</l>
          <r>াক<s n="vblex"/><s n="past"/><s n="smpl"/><s n="p2"/><s n="pol"/></r>
        </p>
        <par n="enclitic"/>
      </e>
      <e>
        <p>
          <l>েকেছিলি</l>
          <r>াক<s n="vblex"/><s n="plprft"/><s n="p2"/><s n="infml"/></r>
        </p>
        <par n="enclitic"/>
      </e>
      <e>
        <p>
          <l>াকছিলেন</l>
          <r>াক<s n="vblex"/><s n="past"/><s n="cnt"/><s n="p2"/><s n="pol"/></r>
        </p>
        <par n="enclitic"/>
      </e>
      <e>
        <p>
          <l>াকছেন</l>
          <r>াক<s n="vblex"/><s n="pres"/><s n="cnt"/><s n="p3"/><s n="pol"/></r>
        </p>
        <par n="enclitic"/>
      </e>
      <e>
        <p>
          <l>াকত</l>
          <r>াক<s n="vblex"/><s n="past"/><s n="hbtl"/><s n="p3"/><s n="infml"/></r>
        </p>
        <par n="enclitic"/>
      </e>
      <e>
        <p>
          <l>াকতাম</l>
          <r>াক<s n="vblex"/><s n="past"/><s n="hbtl"/><s n="p1"/></r>
        </p>
        <par n="enclitic"/>
      </e>
      <e>
        <p>
          <l>াকল</l>
          <r>াক<s n="vblex"/><s n="past"/><s n="smpl"/><s n="impers"/></r>
        </p>
        <par n="enclitic"/>
      </e>
      <e>
        <p>
          <l>াকে</l>
          <r>াক<s n="vblex"/><s n="pres"/><s n="smpl"/><s n="p3"/><s n="infml"/></r>
        </p>
        <par n="enclitic"/>
      </e>
      <e>
        <p>
          <l>েকেছিলে</l>
          <r>াক<s n="vblex"/><s n="plprft"/><s n="p2"/><s n="fam"/></r>
        </p>
        <par n="enclitic"/>
      </e>
      <e>
        <p>
          <l>াকেন</l>
          <r>াক<s n="vblex"/><s n="pres"/><s n="smpl"/><s n="p2"/><s n="pol"/></r>
        </p>
        <par n="enclitic"/>
      </e>
    </pardef>
    <pardef n="/আঁক__vblex">
      <e>
        <p>
          <l>আঁকছিলাম</l>
          <r>আঁক<s n="vblex"/><s n="past"/><s n="cnt"/><s n="p1"/></r>
        </p>
        <par n="enclitic"/>
      </e>
      <e>
        <p>
          <l>আঁকছিল</l>
          <r>আঁক<s n="vblex"/><s n="past"/><s n="cnt"/><s n="p3"/><s n="infml"/></r>
        </p>
        <par n="enclitic"/>
      </e>
      <e>
        <p>
          <l>এঁকে</l>
          <r>আঁক<s n="vblex"/><s n="pcnd"/></r>
        </p>
        <par n="enclitic"/>
      </e>
      <e>
        <p>
          <l>এঁকেছেন</l>
          <r>আঁক<s n="vblex"/><s n="prft"/><s n="p2"/><s n="pol"/></r>
        </p>
        <par n="enclitic"/>
      </e>
      <e>
        <p>
          <l>আঁকবে</l>
          <r>আঁক<s n="vblex"/><s n="ft"/><s n="smpl"/><s n="p2"/><s n="fam"/></r>
        </p>
        <par n="enclitic"/>
      </e>
      <e>
        <p>
          <l>আঁকল</l>
          <r>আঁক<s n="vblex"/><s n="past"/><s n="smpl"/><s n="p3"/><s n="infml"/></r>
        </p>
        <par n="enclitic"/>
      </e>
      <e>
        <p>
          <l>এঁকেছিল</l>
          <r>আঁক<s n="vblex"/><s n="ppst"/></r>
        </p>
        <par n="enclitic"/>
      </e>
      <e>
        <p>
          <l>আঁকবেন</l>
          <r>আঁক<s n="vblex"/><s n="ft"/><s n="imp"/><s n="p3"/><s n="infml"/></r>
        </p>
        <par n="enclitic"/>
      </e>
      <e>
        <p>
          <l>আঁকবে</l>
          <r>আঁক<s n="vblex"/><s n="ft"/><s n="smpl"/><s n="impers"/></r>
        </p>
        <par n="enclitic"/>
      </e>
      <e>
        <p>
          <l>আঁকবেন</l>
          <r>আঁক<s n="vblex"/><s n="ft"/><s n="imp"/><s n="p2"/><s n="fam"/></r>
        </p>
        <par n="enclitic"/>
      </e>
      <e>
        <p>
          <l>এঁকেছে</l>
          <r>আঁক<s n="vblex"/><s n="prft"/><s n="p3"/><s n="infml"/></r>
        </p>
        <par n="enclitic"/>
      </e>
      <e>
        <p>
          <l>আঁকবে</l>
          <r>আঁক<s n="vblex"/><s n="ft"/><s n="imp"/><s n="impers"/></r>
        </p>
        <par n="enclitic"/>
      </e>
      <e>
        <p>
          <l>আঁকলি</l>
          <r>আঁক<s n="vblex"/><s n="past"/><s n="smpl"/><s n="p2"/><s n="infml"/></r>
        </p>
        <par n="enclitic"/>
      </e>
      <e>
        <p>
          <l>আঁকছে</l>
          <r>আঁক<s n="vblex"/><s n="pres"/><s n="cnt"/><s n="p3"/><s n="infml"/></r>
        </p>
        <par n="enclitic"/>
      </e>
      <e>
        <p>
          <l>আঁক</l>
          <r>আঁক<s n="vblex"/><s n="pres"/><s n="imp"/><s n="p3"/><s n="pol"/></r>
        </p>
        <par n="enclitic"/>
      </e>
      <e>
        <p>
          <l>আঁকতে থাকব</l>
          <r>আঁক<s n="vblex"/><s n="ft"/><s n="cnt"/><s n="p1"/></r>
        </p>
        <par n="enclitic"/>
      </e>
      <e>
        <p>
          <l>এঁকেছিল</l>
          <r>আঁক<s n="vblex"/><s n="plprft"/><s n="p3"/><s n="infml"/></r>
        </p>
        <par n="enclitic"/>
      </e>
      <e>
        <p>
          <l>আঁকবেন</l>
          <r>আঁক<s n="vblex"/><s n="ft"/><s n="smpl"/><s n="p3"/><s n="pol"/></r>
        </p>
        <par n="enclitic"/>
      </e>
      <e>
        <p>
          <l>আঁকছিল</l>
          <r>আঁক<s n="vblex"/><s n="past"/><s n="cnt"/><s n="impers"/></r>
        </p>
        <par n="enclitic"/>
      </e>
      <e>
        <p>
          <l>আঁকব</l>
          <r>আঁক<s n="vblex"/><s n="ft"/><s n="smpl"/><s n="p1"/></r>
        </p>
        <par n="enclitic"/>
      </e>
      <e>
        <p>
          <l>এঁকেছিল</l>
          <r>আঁক<s n="vblex"/><s n="plprft"/><s n="impers"/></r>
        </p>
        <par n="enclitic"/>
      </e>
      <e>
        <p>
          <l>আঁকতে</l>
          <r>আঁক<s n="vblex"/><s n="inf"/></r>
        </p>
        <par n="enclitic"/>
      </e>
      <e>
        <p>
          <l>এঁকেছিলাম</l>
          <r>আঁক<s n="vblex"/><s n="plprft"/><s n="p1"/></r>
        </p>
        <par n="enclitic"/>
      </e>
      <e>
        <p>
          <l>আঁকলে</l>
          <r>আঁক<s n="vblex"/><s n="pres"/><s n="imp"/><s n="p2"/><s n="pol"/></r>
        </p>
        <par n="enclitic"/>
      </e>
      <e>
        <p>
          <l>আঁকলে</l>
          <r>আঁক<s n="vblex"/><s n="past"/><s n="smpl"/><s n="p2"/><s n="fam"/></r>
        </p>
        <par n="enclitic"/>
      </e>
      <e>
        <p>
          <l>আঁকতে থাকবেন</l>
          <r>আঁক<s n="vblex"/><s n="ft"/><s n="cnt"/><s n="p2"/><s n="pol"/></r>
        </p>
        <par n="enclitic"/>
      </e>
      <e>
        <p>
          <l>আঁকিস</l>
          <r>আঁক<s n="vblex"/><s n="pres"/><s n="smpl"/><s n="p2"/><s n="infml"/></r>
        </p>
        <par n="enclitic"/>
      </e>
      <e>
        <p>
          <l>আঁকি</l>
          <r>আঁক<s n="vblex"/><s n="pres"/><s n="smpl"/><s n="p1"/></r>
        </p>
        <par n="enclitic"/>
      </e>
      <e>
        <p>
          <l>আঁকছি</l>
          <r>আঁক<s n="vblex"/><s n="pres"/><s n="cnt"/><s n="p1"/></r>
        </p>
        <par n="enclitic"/>
      </e>
      <e>
        <p>
          <l>আঁকছিলি</l>
          <r>আঁক<s n="vblex"/><s n="past"/><s n="cnt"/><s n="p2"/><s n="infml"/></r>
        </p>
        <par n="enclitic"/>
      </e>
      <e>
        <p>
          <l>আঁকলেন</l>
          <r>আঁক<s n="vblex"/><s n="past"/><s n="smpl"/><s n="p3"/><s n="pol"/></r>
        </p>
        <par n="enclitic"/>
      </e>
      <e>
        <p>
          <l>আঁকবে</l>
          <r>আঁক<s n="vblex"/><s n="ft"/><s n="smpl"/><s n="p3"/><s n="infml"/></r>
        </p>
        <par n="enclitic"/>
      </e>
      <e>
        <p>
          <l>আঁকা</l>
          <r>আঁক<s n="vblex"/><s n="ger"/></r>
        </p>
        <par n="enclitic"/>
      </e>
      <e>
        <p>
          <l>আঁকতেন</l>
          <r>আঁক<s n="vblex"/><s n="past"/><s n="hbtl"/><s n="p3"/><s n="pol"/></r>
        </p>
        <par n="enclitic"/>
      </e>
      <e>
        <p>
          <l>আঁক</l>
          <r>আঁক<s n="vblex"/><s n="pres"/><s n="imp"/><s n="p2"/><s n="infml"/></r>
        </p>
        <par n="enclitic"/>
      </e>
      <e>
        <p>
          <l>আঁকিস</l>
          <r>আঁক<s n="vblex"/><s n="ft"/><s n="imp"/><s n="p3"/><s n="pol"/></r>
        </p>
        <par n="enclitic"/>
      </e>
      <e>
        <p>
          <l>আঁকত</l>
          <r>আঁক<s n="vblex"/><s n="past"/><s n="hbtl"/><s n="impers"/></r>
        </p>
        <par n="enclitic"/>
      </e>
      <e>
        <p>
          <l>আঁকতে থাকবে</l>
          <r>আঁক<s n="vblex"/><s n="ft"/><s n="cnt"/><s n="p2"/><s n="fam"/></r>
        </p>
        <par n="enclitic"/>
      </e>
      <e>
        <p>
          <l>আঁকছিস</l>
          <r>আঁক<s n="vblex"/><s n="pres"/><s n="cnt"/><s n="p2"/><s n="infml"/></r>
        </p>
        <par n="enclitic"/>
      </e>
      <e>
        <p>
          <l>আঁক</l>
          <r>আঁক<s n="vblex"/><s n="pres"/><s n="smpl"/><s n="p2"/><s n="fam"/></r>
        </p>
        <par n="enclitic"/>
      </e>
      <e>
        <p>
          <l>এঁকেছিলেন</l>
          <r>আঁক<s n="vblex"/><s n="plprft"/><s n="p2"/><s n="pol"/></r>
        </p>
        <par n="enclitic"/>
      </e>
      <e>
        <p>
          <l>আঁকছিলে</l>
          <r>আঁক<s n="vblex"/><s n="past"/><s n="cnt"/><s n="p2"/><s n="fam"/></r>
        </p>
        <par n="enclitic"/>
      </e>
      <e>
        <p>
          <l>আঁকছ</l>
          <r>আঁক<s n="vblex"/><s n="pres"/><s n="cnt"/><s n="p2"/><s n="fam"/></r>
        </p>
        <par n="enclitic"/>
      </e>
      <e>
        <p>
          <l>আঁকতে থাকবেন</l>
          <r>আঁক<s n="vblex"/><s n="ft"/><s n="cnt"/><s n="p3"/><s n="pol"/></r>
        </p>
        <par n="enclitic"/>
      </e>
      <e>
        <p>
          <l>এঁকেছিস</l>
          <r>আঁক<s n="vblex"/><s n="prft"/><s n="p2"/><s n="infml"/></r>
        </p>
        <par n="enclitic"/>
      </e>
      <e>
        <p>
          <l>আঁকুন</l>
          <r>আঁক<s n="vblex"/><s n="pres"/><s n="imp"/><s n="p3"/><s n="infml"/></r>
        </p>
        <par n="enclitic"/>
      </e>
      <e>
        <p>
          <l>এঁকেছেন</l>
          <r>আঁক<s n="vblex"/><s n="prft"/><s n="p3"/><s n="pol"/></r>
        </p>
        <par n="enclitic"/>
      </e>
      <e>
        <p>
          <l>আঁকবেন</l>
          <r>আঁক<s n="vblex"/><s n="ft"/><s n="smpl"/><s n="p2"/><s n="pol"/></r>
        </p>
        <par n="enclitic"/>
      </e>
      <e>
        <p>
          <l>আঁকবি</l>
          <r>আঁক<s n="vblex"/><s n="ft"/><s n="smpl"/><s n="p2"/><s n="infml"/></r>
        </p>
        <par n="enclitic"/>
      </e>
      <e>
        <p>
          <l>আঁকুক</l>
          <r>আঁক<s n="vblex"/><s n="ft"/><s n="imp"/><s n="p2"/><s n="pol"/></r>
        </p>
        <par n="enclitic"/>
      </e>
      <e>
        <p>
          <l>এঁকেছিলেন</l>
          <r>আঁক<s n="vblex"/><s n="plprft"/><s n="p3"/><s n="pol"/></r>
        </p>
        <par n="enclitic"/>
      </e>
      <e>
        <p>
          <l>আঁকে</l>
          <r>আঁক<s n="vblex"/><s n="pres"/><s n="smpl"/><s n="impers"/></r>
        </p>
        <par n="enclitic"/>
      </e>
      <e>
        <p>
          <l>আঁকছে</l>
          <r>আঁক<s n="vblex"/><s n="pres"/><s n="cnt"/><s n="impers"/></r>
        </p>
        <par n="enclitic"/>
      </e>
      <e>
        <p>
          <l>আঁকলাম</l>
          <r>আঁক<s n="vblex"/><s n="past"/><s n="smpl"/><s n="p1"/></r>
        </p>
        <par n="enclitic"/>
      </e>
      <e>
        <p>
          <l>আঁকুন</l>
          <r>আঁক<s n="vblex"/><s n="pres"/><s n="imp"/><s n="p2"/><s n="fam"/></r>
        </p>
        <par n="enclitic"/>
      </e>
      <e>
        <p>
          <l>এঁকেছে</l>
          <r>আঁক<s n="vblex"/><s n="prft"/><s n="impers"/></r>
        </p>
        <par n="enclitic"/>
      </e>
      <e>
        <p>
          <l>আঁকতে থাকবে</l>
          <r>আঁক<s n="vblex"/><s n="ft"/><s n="cnt"/><s n="p3"/><s n="infml"/></r>
        </p>
        <par n="enclitic"/>
      </e>
      <e>
        <p>
          <l>আঁকতে থাকবি</l>
          <r>আঁক<s n="vblex"/><s n="ft"/><s n="cnt"/><s n="p2"/><s n="infml"/></r>
        </p>
        <par n="enclitic"/>
      </e>
      <e>
        <p>
          <l>আঁকুক</l>
          <r>আঁক<s n="vblex"/><s n="pres"/><s n="imp"/><s n="impers"/></r>
        </p>
        <par n="enclitic"/>
      </e>
      <e>
        <p>
          <l>এঁকেছি</l>
          <r>আঁক<s n="vblex"/><s n="prft"/><s n="p1"/></r>
        </p>
        <par n="enclitic"/>
      </e>
      <e>
        <p>
          <l>আঁকতি</l>
          <r>আঁক<s n="vblex"/><s n="past"/><s n="hbtl"/><s n="p2"/><s n="infml"/></r>
        </p>
        <par n="enclitic"/>
      </e>
      <e>
        <p>
          <l>আঁকার</l>
          <r>আঁক<s n="vblex"/><s n="gen"/></r>
        </p>
        <par n="enclitic"/>
      </e>
      <e>
        <p>
          <l>আঁকতে থাকবে</l>
          <r>আঁক<s n="vblex"/><s n="ft"/><s n="cnt"/><s n="impers"/></r>
        </p>
        <par n="enclitic"/>
      </e>
      <e>
        <p>
          <l>আঁকতে</l>
          <r>আঁক<s n="vblex"/><s n="past"/><s n="hbtl"/><s n="p2"/><s n="fam"/></r>
        </p>
        <par n="enclitic"/>
      </e>
      <e>
        <p>
          <l>আঁকতেন</l>
          <r>আঁক<s n="vblex"/><s n="past"/><s n="hbtl"/><s n="p2"/><s n="pol"/></r>
        </p>
        <par n="enclitic"/>
      </e>
      <e>
        <p>
          <l>আঁকছিলেন</l>
          <r>আঁক<s n="vblex"/><s n="past"/><s n="cnt"/><s n="p3"/><s n="pol"/></r>
        </p>
        <par n="enclitic"/>
      </e>
      <e>
        <p>
          <l>আঁকছেন</l>
          <r>আঁক<s n="vblex"/><s n="pres"/><s n="cnt"/><s n="p2"/><s n="pol"/></r>
        </p>
        <par n="enclitic"/>
      </e>
      <e>
        <p>
          <l>এঁকো</l>
          <r>আঁক<s n="vblex"/><s n="ft"/><s n="imp"/><s n="p2"/><s n="infml"/></r>
        </p>
        <par n="enclitic"/>
      </e>
      <e>
        <p>
          <l>আঁকেন</l>
          <r>আঁক<s n="vblex"/><s n="pres"/><s n="smpl"/><s n="p3"/><s n="pol"/></r>
        </p>
        <par n="enclitic"/>
      </e>
      <e>
        <p>
          <l>এঁকেছ</l>
          <r>আঁক<s n="vblex"/><s n="prft"/><s n="p2"/><s n="fam"/></r>
        </p>
        <par n="enclitic"/>
      </e>
      <e>
        <p>
          <l>আঁকলেন</l>
          <r>আঁক<s n="vblex"/><s n="past"/><s n="smpl"/><s n="p2"/><s n="pol"/></r>
        </p>
        <par n="enclitic"/>
      </e>
      <e>
        <p>
          <l>এঁকেছিলি</l>
          <r>আঁক<s n="vblex"/><s n="plprft"/><s n="p2"/><s n="infml"/></r>
        </p>
        <par n="enclitic"/>
      </e>
      <e>
        <p>
          <l>আঁকছিলেন</l>
          <r>আঁক<s n="vblex"/><s n="past"/><s n="cnt"/><s n="p2"/><s n="pol"/></r>
        </p>
        <par n="enclitic"/>
      </e>
      <e>
        <p>
          <l>আঁকছেন</l>
          <r>আঁক<s n="vblex"/><s n="pres"/><s n="cnt"/><s n="p3"/><s n="pol"/></r>
        </p>
        <par n="enclitic"/>
      </e>
      <e>
        <p>
          <l>আঁকত</l>
          <r>আঁক<s n="vblex"/><s n="past"/><s n="hbtl"/><s n="p3"/><s n="infml"/></r>
        </p>
        <par n="enclitic"/>
      </e>
      <e>
        <p>
          <l>আঁকতাম</l>
          <r>আঁক<s n="vblex"/><s n="past"/><s n="hbtl"/><s n="p1"/></r>
        </p>
        <par n="enclitic"/>
      </e>
      <e>
        <p>
          <l>আঁকল</l>
          <r>আঁক<s n="vblex"/><s n="past"/><s n="smpl"/><s n="impers"/></r>
        </p>
        <par n="enclitic"/>
      </e>
      <e>
        <p>
          <l>আঁকে</l>
          <r>আঁক<s n="vblex"/><s n="pres"/><s n="smpl"/><s n="p3"/><s n="infml"/></r>
        </p>
        <par n="enclitic"/>
      </e>
      <e>
        <p>
          <l>এঁকেছিলে</l>
          <r>আঁক<s n="vblex"/><s n="plprft"/><s n="p2"/><s n="fam"/></r>
        </p>
        <par n="enclitic"/>
      </e>
      <e>
        <p>
          <l>আঁকেন</l>
          <r>আঁক<s n="vblex"/><s n="pres"/><s n="smpl"/><s n="p2"/><s n="pol"/></r>
        </p>
        <par n="enclitic"/>
      </e>
    </pardef>
    <pardef n="চ/োষ__vblex">
      <e>
        <p>
          <l>ুষছিলাম</l>
          <r>োষ<s n="vblex"/><s n="past"/><s n="cnt"/><s n="p1"/></r>
        </p>
        <par n="enclitic"/>
      </e>
      <e>
        <p>
          <l>ুষছিল</l>
          <r>োষ<s n="vblex"/><s n="past"/><s n="cnt"/><s n="p3"/><s n="infml"/></r>
        </p>
        <par n="enclitic"/>
      </e>
      <e>
        <p>
          <l>ুষে</l>
          <r>োষ<s n="vblex"/><s n="pcnd"/></r>
        </p>
        <par n="enclitic"/>
      </e>
      <e>
        <p>
          <l>ুষেছেন</l>
          <r>োষ<s n="vblex"/><s n="prft"/><s n="p2"/><s n="pol"/></r>
        </p>
        <par n="enclitic"/>
      </e>
      <e>
        <p>
          <l>ুষবে</l>
          <r>োষ<s n="vblex"/><s n="ft"/><s n="smpl"/><s n="p2"/><s n="fam"/></r>
        </p>
        <par n="enclitic"/>
      </e>
      <e>
        <p>
          <l>ুষল</l>
          <r>োষ<s n="vblex"/><s n="past"/><s n="smpl"/><s n="p3"/><s n="infml"/></r>
        </p>
        <par n="enclitic"/>
      </e>
      <e>
        <p>
          <l>ুষেছিল</l>
          <r>োষ<s n="vblex"/><s n="ppst"/></r>
        </p>
        <par n="enclitic"/>
      </e>
      <e>
        <p>
          <l>ুষবেন</l>
          <r>োষ<s n="vblex"/><s n="ft"/><s n="imp"/><s n="p3"/><s n="infml"/></r>
        </p>
        <par n="enclitic"/>
      </e>
      <e>
        <p>
          <l>ুষবে</l>
          <r>োষ<s n="vblex"/><s n="ft"/><s n="smpl"/><s n="impers"/></r>
        </p>
        <par n="enclitic"/>
      </e>
      <e>
        <p>
          <l>ুষবেন</l>
          <r>োষ<s n="vblex"/><s n="ft"/><s n="imp"/><s n="p2"/><s n="fam"/></r>
        </p>
        <par n="enclitic"/>
      </e>
      <e>
        <p>
          <l>ুষেছে</l>
          <r>োষ<s n="vblex"/><s n="prft"/><s n="p3"/><s n="infml"/></r>
        </p>
        <par n="enclitic"/>
      </e>
      <e>
        <p>
          <l>ুষবে</l>
          <r>োষ<s n="vblex"/><s n="ft"/><s n="imp"/><s n="impers"/></r>
        </p>
        <par n="enclitic"/>
      </e>
      <e>
        <p>
          <l>ুষলি</l>
          <r>োষ<s n="vblex"/><s n="past"/><s n="smpl"/><s n="p2"/><s n="infml"/></r>
        </p>
        <par n="enclitic"/>
      </e>
      <e>
        <p>
          <l>ুষছে</l>
          <r>োষ<s n="vblex"/><s n="pres"/><s n="cnt"/><s n="p3"/><s n="infml"/></r>
        </p>
        <par n="enclitic"/>
      </e>
      <e>
        <p>
          <l>ুষ</l>
          <r>োষ<s n="vblex"/><s n="pres"/><s n="imp"/><s n="p3"/><s n="pol"/></r>
        </p>
        <par n="enclitic"/>
      </e>
      <e>
        <p>
          <l>ুষতে থাকব</l>
          <r>োষ<s n="vblex"/><s n="ft"/><s n="cnt"/><s n="p1"/></r>
        </p>
        <par n="enclitic"/>
      </e>
      <e>
        <p>
          <l>ুষেছিল</l>
          <r>োষ<s n="vblex"/><s n="plprft"/><s n="p3"/><s n="infml"/></r>
        </p>
        <par n="enclitic"/>
      </e>
      <e>
        <p>
          <l>ুষবেন</l>
          <r>োষ<s n="vblex"/><s n="ft"/><s n="smpl"/><s n="p3"/><s n="pol"/></r>
        </p>
        <par n="enclitic"/>
      </e>
      <e>
        <p>
          <l>ুষছিল</l>
          <r>োষ<s n="vblex"/><s n="past"/><s n="cnt"/><s n="impers"/></r>
        </p>
        <par n="enclitic"/>
      </e>
      <e>
        <p>
          <l>ুষব</l>
          <r>োষ<s n="vblex"/><s n="ft"/><s n="smpl"/><s n="p1"/></r>
        </p>
        <par n="enclitic"/>
      </e>
      <e>
        <p>
          <l>ুষেছিল</l>
          <r>োষ<s n="vblex"/><s n="plprft"/><s n="impers"/></r>
        </p>
        <par n="enclitic"/>
      </e>
      <e>
        <p>
          <l>ুষতে</l>
          <r>োষ<s n="vblex"/><s n="inf"/></r>
        </p>
        <par n="enclitic"/>
      </e>
      <e>
        <p>
          <l>ুষেছিলাম</l>
          <r>োষ<s n="vblex"/><s n="plprft"/><s n="p1"/></r>
        </p>
        <par n="enclitic"/>
      </e>
      <e>
        <p>
          <l>ুষলে</l>
          <r>োষ<s n="vblex"/><s n="pres"/><s n="imp"/><s n="p2"/><s n="pol"/></r>
        </p>
        <par n="enclitic"/>
      </e>
      <e>
        <p>
          <l>ুষলে</l>
          <r>োষ<s n="vblex"/><s n="past"/><s n="smpl"/><s n="p2"/><s n="fam"/></r>
        </p>
        <par n="enclitic"/>
      </e>
      <e>
        <p>
          <l>ুষতে থাকবেন</l>
          <r>োষ<s n="vblex"/><s n="ft"/><s n="cnt"/><s n="p2"/><s n="pol"/></r>
        </p>
        <par n="enclitic"/>
      </e>
      <e>
        <p>
          <l>ুষিস</l>
          <r>োষ<s n="vblex"/><s n="pres"/><s n="smpl"/><s n="p2"/><s n="infml"/></r>
        </p>
        <par n="enclitic"/>
      </e>
      <e>
        <p>
          <l>ুষি</l>
          <r>োষ<s n="vblex"/><s n="pres"/><s n="smpl"/><s n="p1"/></r>
        </p>
        <par n="enclitic"/>
      </e>
      <e>
        <p>
          <l>ুষছি</l>
          <r>োষ<s n="vblex"/><s n="pres"/><s n="cnt"/><s n="p1"/></r>
        </p>
        <par n="enclitic"/>
      </e>
      <e>
        <p>
          <l>ুষছিলি</l>
          <r>োষ<s n="vblex"/><s n="past"/><s n="cnt"/><s n="p2"/><s n="infml"/></r>
        </p>
        <par n="enclitic"/>
      </e>
      <e>
        <p>
          <l>ুষলেন</l>
          <r>োষ<s n="vblex"/><s n="past"/><s n="smpl"/><s n="p3"/><s n="pol"/></r>
        </p>
        <par n="enclitic"/>
      </e>
      <e>
        <p>
          <l>ুষবে</l>
          <r>োষ<s n="vblex"/><s n="ft"/><s n="smpl"/><s n="p3"/><s n="infml"/></r>
        </p>
        <par n="enclitic"/>
      </e>
      <e>
        <p>
          <l>োষা</l>
          <r>োষ<s n="vblex"/><s n="ger"/></r>
        </p>
        <par n="enclitic"/>
      </e>
      <e>
        <p>
          <l>ুষতেন</l>
          <r>োষ<s n="vblex"/><s n="past"/><s n="hbtl"/><s n="p3"/><s n="pol"/></r>
        </p>
        <par n="enclitic"/>
      </e>
      <e>
        <p>
          <l>োষ</l>
          <r>োষ<s n="vblex"/><s n="pres"/><s n="imp"/><s n="p2"/><s n="infml"/></r>
        </p>
        <par n="enclitic"/>
      </e>
      <e>
        <p>
          <l>ুষিস</l>
          <r>োষ<s n="vblex"/><s n="ft"/><s n="imp"/><s n="p3"/><s n="pol"/></r>
        </p>
        <par n="enclitic"/>
      </e>
      <e>
        <p>
          <l>ুষত</l>
          <r>োষ<s n="vblex"/><s n="past"/><s n="hbtl"/><s n="impers"/></r>
        </p>
        <par n="enclitic"/>
      </e>
      <e>
        <p>
          <l>ুষতে থাকবে</l>
          <r>োষ<s n="vblex"/><s n="ft"/><s n="cnt"/><s n="p2"/><s n="fam"/></r>
        </p>
        <par n="enclitic"/>
      </e>
      <e>
        <p>
          <l>ুষছিস</l>
          <r>োষ<s n="vblex"/><s n="pres"/><s n="cnt"/><s n="p2"/><s n="infml"/></r>
        </p>
        <par n="enclitic"/>
      </e>
      <e>
        <p>
          <l>োষ</l>
          <r>োষ<s n="vblex"/><s n="pres"/><s n="smpl"/><s n="p2"/><s n="fam"/></r>
        </p>
        <par n="enclitic"/>
      </e>
      <e>
        <p>
          <l>ুষেছিলেন</l>
          <r>োষ<s n="vblex"/><s n="plprft"/><s n="p2"/><s n="pol"/></r>
        </p>
        <par n="enclitic"/>
      </e>
      <e>
        <p>
          <l>ুষছিলে</l>
          <r>োষ<s n="vblex"/><s n="past"/><s n="cnt"/><s n="p2"/><s n="fam"/></r>
        </p>
        <par n="enclitic"/>
      </e>
      <e>
        <p>
          <l>ুষছ</l>
          <r>োষ<s n="vblex"/><s n="pres"/><s n="cnt"/><s n="p2"/><s n="fam"/></r>
        </p>
        <par n="enclitic"/>
      </e>
      <e>
        <p>
          <l>ুষতে থাকবেন</l>
          <r>োষ<s n="vblex"/><s n="ft"/><s n="cnt"/><s n="p3"/><s n="pol"/></r>
        </p>
        <par n="enclitic"/>
      </e>
      <e>
        <p>
          <l>ুষেছিস</l>
          <r>োষ<s n="vblex"/><s n="prft"/><s n="p2"/><s n="infml"/></r>
        </p>
        <par n="enclitic"/>
      </e>
      <e>
        <p>
          <l>ুষুন</l>
          <r>োষ<s n="vblex"/><s n="pres"/><s n="imp"/><s n="p3"/><s n="infml"/></r>
        </p>
        <par n="enclitic"/>
      </e>
      <e>
        <p>
          <l>ুষেছেন</l>
          <r>োষ<s n="vblex"/><s n="prft"/><s n="p3"/><s n="pol"/></r>
        </p>
        <par n="enclitic"/>
      </e>
      <e>
        <p>
          <l>ুষবেন</l>
          <r>োষ<s n="vblex"/><s n="ft"/><s n="smpl"/><s n="p2"/><s n="pol"/></r>
        </p>
        <par n="enclitic"/>
      </e>
      <e>
        <p>
          <l>ুষবি</l>
          <r>োষ<s n="vblex"/><s n="ft"/><s n="smpl"/><s n="p2"/><s n="infml"/></r>
        </p>
        <par n="enclitic"/>
      </e>
      <e>
        <p>
          <l>ুষুক</l>
          <r>োষ<s n="vblex"/><s n="ft"/><s n="imp"/><s n="p2"/><s n="pol"/></r>
        </p>
        <par n="enclitic"/>
      </e>
      <e>
        <p>
          <l>ুষেছিলেন</l>
          <r>োষ<s n="vblex"/><s n="plprft"/><s n="p3"/><s n="pol"/></r>
        </p>
        <par n="enclitic"/>
      </e>
      <e>
        <p>
          <l>োষে</l>
          <r>োষ<s n="vblex"/><s n="pres"/><s n="smpl"/><s n="impers"/></r>
        </p>
        <par n="enclitic"/>
      </e>
      <e>
        <p>
          <l>ুষছে</l>
          <r>োষ<s n="vblex"/><s n="pres"/><s n="cnt"/><s n="impers"/></r>
        </p>
        <par n="enclitic"/>
      </e>
      <e>
        <p>
          <l>ুষলাম</l>
          <r>োষ<s n="vblex"/><s n="past"/><s n="smpl"/><s n="p1"/></r>
        </p>
        <par n="enclitic"/>
      </e>
      <e>
        <p>
          <l>ুষুন</l>
          <r>োষ<s n="vblex"/><s n="pres"/><s n="imp"/><s n="p2"/><s n="fam"/></r>
        </p>
        <par n="enclitic"/>
      </e>
      <e>
        <p>
          <l>ুষেছে</l>
          <r>োষ<s n="vblex"/><s n="prft"/><s n="impers"/></r>
        </p>
        <par n="enclitic"/>
      </e>
      <e>
        <p>
          <l>ুষতে থাকবে</l>
          <r>োষ<s n="vblex"/><s n="ft"/><s n="cnt"/><s n="p3"/><s n="infml"/></r>
        </p>
        <par n="enclitic"/>
      </e>
      <e>
        <p>
          <l>ুষতে থাকবি</l>
          <r>োষ<s n="vblex"/><s n="ft"/><s n="cnt"/><s n="p2"/><s n="infml"/></r>
        </p>
        <par n="enclitic"/>
      </e>
      <e>
        <p>
          <l>ুষুক</l>
          <r>োষ<s n="vblex"/><s n="pres"/><s n="imp"/><s n="impers"/></r>
        </p>
        <par n="enclitic"/>
      </e>
      <e>
        <p>
          <l>ুষেছি</l>
          <r>োষ<s n="vblex"/><s n="prft"/><s n="p1"/></r>
        </p>
        <par n="enclitic"/>
      </e>
      <e>
        <p>
          <l>ুষতি</l>
          <r>োষ<s n="vblex"/><s n="past"/><s n="hbtl"/><s n="p2"/><s n="infml"/></r>
        </p>
        <par n="enclitic"/>
      </e>
      <e>
        <p>
          <l>োষার</l>
          <r>োষ<s n="vblex"/><s n="gen"/></r>
        </p>
        <par n="enclitic"/>
      </e>
      <e>
        <p>
          <l>ুষতে থাকবে</l>
          <r>োষ<s n="vblex"/><s n="ft"/><s n="cnt"/><s n="impers"/></r>
        </p>
        <par n="enclitic"/>
      </e>
      <e>
        <p>
          <l>ুষতে</l>
          <r>োষ<s n="vblex"/><s n="past"/><s n="hbtl"/><s n="p2"/><s n="fam"/></r>
        </p>
        <par n="enclitic"/>
      </e>
      <e>
        <p>
          <l>ুষতেন</l>
          <r>োষ<s n="vblex"/><s n="past"/><s n="hbtl"/><s n="p2"/><s n="pol"/></r>
        </p>
        <par n="enclitic"/>
      </e>
      <e>
        <p>
          <l>ুষছিলেন</l>
          <r>োষ<s n="vblex"/><s n="past"/><s n="cnt"/><s n="p3"/><s n="pol"/></r>
        </p>
        <par n="enclitic"/>
      </e>
      <e>
        <p>
          <l>ুষছেন</l>
          <r>োষ<s n="vblex"/><s n="pres"/><s n="cnt"/><s n="p2"/><s n="pol"/></r>
        </p>
        <par n="enclitic"/>
      </e>
      <e>
        <p>
          <l>োষো</l>
          <r>োষ<s n="vblex"/><s n="ft"/><s n="imp"/><s n="p2"/><s n="infml"/></r>
        </p>
        <par n="enclitic"/>
      </e>
      <e>
        <p>
          <l>োষেন</l>
          <r>োষ<s n="vblex"/><s n="pres"/><s n="smpl"/><s n="p3"/><s n="pol"/></r>
        </p>
        <par n="enclitic"/>
      </e>
      <e>
        <p>
          <l>ুষেছ</l>
          <r>োষ<s n="vblex"/><s n="prft"/><s n="p2"/><s n="fam"/></r>
        </p>
        <par n="enclitic"/>
      </e>
      <e>
        <p>
          <l>ুষলেন</l>
          <r>োষ<s n="vblex"/><s n="past"/><s n="smpl"/><s n="p2"/><s n="pol"/></r>
        </p>
        <par n="enclitic"/>
      </e>
      <e>
        <p>
          <l>ুষেছিলি</l>
          <r>োষ<s n="vblex"/><s n="plprft"/><s n="p2"/><s n="infml"/></r>
        </p>
        <par n="enclitic"/>
      </e>
      <e>
        <p>
          <l>ুষছিলেন</l>
          <r>োষ<s n="vblex"/><s n="past"/><s n="cnt"/><s n="p2"/><s n="pol"/></r>
        </p>
        <par n="enclitic"/>
      </e>
      <e>
        <p>
          <l>ুষছেন</l>
          <r>োষ<s n="vblex"/><s n="pres"/><s n="cnt"/><s n="p3"/><s n="pol"/></r>
        </p>
        <par n="enclitic"/>
      </e>
      <e>
        <p>
          <l>ুষত</l>
          <r>োষ<s n="vblex"/><s n="past"/><s n="hbtl"/><s n="p3"/><s n="infml"/></r>
        </p>
        <par n="enclitic"/>
      </e>
      <e>
        <p>
          <l>ুষতাম</l>
          <r>োষ<s n="vblex"/><s n="past"/><s n="hbtl"/><s n="p1"/></r>
        </p>
        <par n="enclitic"/>
      </e>
      <e>
        <p>
          <l>ুষল</l>
          <r>োষ<s n="vblex"/><s n="past"/><s n="smpl"/><s n="impers"/></r>
        </p>
        <par n="enclitic"/>
      </e>
      <e>
        <p>
          <l>োষে</l>
          <r>োষ<s n="vblex"/><s n="pres"/><s n="smpl"/><s n="p3"/><s n="infml"/></r>
        </p>
        <par n="enclitic"/>
      </e>
      <e>
        <p>
          <l>ুষেছিলে</l>
          <r>োষ<s n="vblex"/><s n="plprft"/><s n="p2"/><s n="fam"/></r>
        </p>
        <par n="enclitic"/>
      </e>
      <e>
        <p>
          <l>োষেন</l>
          <r>োষ<s n="vblex"/><s n="pres"/><s n="smpl"/><s n="p2"/><s n="pol"/></r>
        </p>
        <par n="enclitic"/>
      </e>
    </pardef>
    <pardef n="ঘ/োর__vblex">
      <e>
        <p>
          <l>ুরছিলাম</l>
          <r>োর<s n="vblex"/><s n="past"/><s n="cnt"/><s n="p1"/></r>
        </p>
        <par n="enclitic"/>
      </e>
      <e>
        <p>
          <l>ুরছিল</l>
          <r>োর<s n="vblex"/><s n="past"/><s n="cnt"/><s n="p3"/><s n="infml"/></r>
        </p>
        <par n="enclitic"/>
      </e>
      <e>
        <p>
          <l>ুরে</l>
          <r>োর<s n="vblex"/><s n="pcnd"/></r>
        </p>
        <par n="enclitic"/>
      </e>
      <e>
        <p>
          <l>ুরেছেন</l>
          <r>োর<s n="vblex"/><s n="prft"/><s n="p2"/><s n="pol"/></r>
        </p>
        <par n="enclitic"/>
      </e>
      <e>
        <p>
          <l>ুরবে</l>
          <r>োর<s n="vblex"/><s n="ft"/><s n="smpl"/><s n="p2"/><s n="fam"/></r>
        </p>
        <par n="enclitic"/>
      </e>
      <e>
        <p>
          <l>ুরল</l>
          <r>োর<s n="vblex"/><s n="past"/><s n="smpl"/><s n="p3"/><s n="infml"/></r>
        </p>
        <par n="enclitic"/>
      </e>
      <e>
        <p>
          <l>ুরেছিল</l>
          <r>োর<s n="vblex"/><s n="ppst"/></r>
        </p>
        <par n="enclitic"/>
      </e>
      <e>
        <p>
          <l>ুরবেন</l>
          <r>োর<s n="vblex"/><s n="ft"/><s n="imp"/><s n="p3"/><s n="infml"/></r>
        </p>
        <par n="enclitic"/>
      </e>
      <e>
        <p>
          <l>ুরবে</l>
          <r>োর<s n="vblex"/><s n="ft"/><s n="smpl"/><s n="impers"/></r>
        </p>
        <par n="enclitic"/>
      </e>
      <e>
        <p>
          <l>ুরবেন</l>
          <r>োর<s n="vblex"/><s n="ft"/><s n="imp"/><s n="p2"/><s n="fam"/></r>
        </p>
        <par n="enclitic"/>
      </e>
      <e>
        <p>
          <l>ুরেছে</l>
          <r>োর<s n="vblex"/><s n="prft"/><s n="p3"/><s n="infml"/></r>
        </p>
        <par n="enclitic"/>
      </e>
      <e>
        <p>
          <l>ুরবে</l>
          <r>োর<s n="vblex"/><s n="ft"/><s n="imp"/><s n="impers"/></r>
        </p>
        <par n="enclitic"/>
      </e>
      <e>
        <p>
          <l>ুরলি</l>
          <r>োর<s n="vblex"/><s n="past"/><s n="smpl"/><s n="p2"/><s n="infml"/></r>
        </p>
        <par n="enclitic"/>
      </e>
      <e>
        <p>
          <l>ুরছে</l>
          <r>োর<s n="vblex"/><s n="pres"/><s n="cnt"/><s n="p3"/><s n="infml"/></r>
        </p>
        <par n="enclitic"/>
      </e>
      <e>
        <p>
          <l>ুর</l>
          <r>োর<s n="vblex"/><s n="pres"/><s n="imp"/><s n="p3"/><s n="pol"/></r>
        </p>
        <par n="enclitic"/>
      </e>
      <e>
        <p>
          <l>ুরতে থাকব</l>
          <r>োর<s n="vblex"/><s n="ft"/><s n="cnt"/><s n="p1"/></r>
        </p>
        <par n="enclitic"/>
      </e>
      <e>
        <p>
          <l>ুরেছিল</l>
          <r>োর<s n="vblex"/><s n="plprft"/><s n="p3"/><s n="infml"/></r>
        </p>
        <par n="enclitic"/>
      </e>
      <e>
        <p>
          <l>ুরবেন</l>
          <r>োর<s n="vblex"/><s n="ft"/><s n="smpl"/><s n="p3"/><s n="pol"/></r>
        </p>
        <par n="enclitic"/>
      </e>
      <e>
        <p>
          <l>ুরছিল</l>
          <r>োর<s n="vblex"/><s n="past"/><s n="cnt"/><s n="impers"/></r>
        </p>
        <par n="enclitic"/>
      </e>
      <e>
        <p>
          <l>ুরব</l>
          <r>োর<s n="vblex"/><s n="ft"/><s n="smpl"/><s n="p1"/></r>
        </p>
        <par n="enclitic"/>
      </e>
      <e>
        <p>
          <l>ুরেছিল</l>
          <r>োর<s n="vblex"/><s n="plprft"/><s n="impers"/></r>
        </p>
        <par n="enclitic"/>
      </e>
      <e>
        <p>
          <l>ুরতে</l>
          <r>োর<s n="vblex"/><s n="inf"/></r>
        </p>
        <par n="enclitic"/>
      </e>
      <e>
        <p>
          <l>ুরেছিলাম</l>
          <r>োর<s n="vblex"/><s n="plprft"/><s n="p1"/></r>
        </p>
        <par n="enclitic"/>
      </e>
      <e>
        <p>
          <l>ুরলে</l>
          <r>োর<s n="vblex"/><s n="pres"/><s n="imp"/><s n="p2"/><s n="pol"/></r>
        </p>
        <par n="enclitic"/>
      </e>
      <e>
        <p>
          <l>ুরলে</l>
          <r>োর<s n="vblex"/><s n="past"/><s n="smpl"/><s n="p2"/><s n="fam"/></r>
        </p>
        <par n="enclitic"/>
      </e>
      <e>
        <p>
          <l>ুরতে থাকবেন</l>
          <r>োর<s n="vblex"/><s n="ft"/><s n="cnt"/><s n="p2"/><s n="pol"/></r>
        </p>
        <par n="enclitic"/>
      </e>
      <e>
        <p>
          <l>ুরিস</l>
          <r>োর<s n="vblex"/><s n="pres"/><s n="smpl"/><s n="p2"/><s n="infml"/></r>
        </p>
        <par n="enclitic"/>
      </e>
      <e>
        <p>
          <l>ুরি</l>
          <r>োর<s n="vblex"/><s n="pres"/><s n="smpl"/><s n="p1"/></r>
        </p>
        <par n="enclitic"/>
      </e>
      <e>
        <p>
          <l>ুরছি</l>
          <r>োর<s n="vblex"/><s n="pres"/><s n="cnt"/><s n="p1"/></r>
        </p>
        <par n="enclitic"/>
      </e>
      <e>
        <p>
          <l>ুরছিলি</l>
          <r>োর<s n="vblex"/><s n="past"/><s n="cnt"/><s n="p2"/><s n="infml"/></r>
        </p>
        <par n="enclitic"/>
      </e>
      <e>
        <p>
          <l>ুরলেন</l>
          <r>োর<s n="vblex"/><s n="past"/><s n="smpl"/><s n="p3"/><s n="pol"/></r>
        </p>
        <par n="enclitic"/>
      </e>
      <e>
        <p>
          <l>ুরবে</l>
          <r>োর<s n="vblex"/><s n="ft"/><s n="smpl"/><s n="p3"/><s n="infml"/></r>
        </p>
        <par n="enclitic"/>
      </e>
      <e>
        <p>
          <l>োরা</l>
          <r>োর<s n="vblex"/><s n="ger"/></r>
        </p>
        <par n="enclitic"/>
      </e>
      <e>
        <p>
          <l>ুরতেন</l>
          <r>োর<s n="vblex"/><s n="past"/><s n="hbtl"/><s n="p3"/><s n="pol"/></r>
        </p>
        <par n="enclitic"/>
      </e>
      <e>
        <p>
          <l>োর</l>
          <r>োর<s n="vblex"/><s n="pres"/><s n="imp"/><s n="p2"/><s n="infml"/></r>
        </p>
        <par n="enclitic"/>
      </e>
      <e>
        <p>
          <l>ুরিস</l>
          <r>োর<s n="vblex"/><s n="ft"/><s n="imp"/><s n="p3"/><s n="pol"/></r>
        </p>
        <par n="enclitic"/>
      </e>
      <e>
        <p>
          <l>ুরত</l>
          <r>োর<s n="vblex"/><s n="past"/><s n="hbtl"/><s n="impers"/></r>
        </p>
        <par n="enclitic"/>
      </e>
      <e>
        <p>
          <l>ুরতে থাকবে</l>
          <r>োর<s n="vblex"/><s n="ft"/><s n="cnt"/><s n="p2"/><s n="fam"/></r>
        </p>
        <par n="enclitic"/>
      </e>
      <e>
        <p>
          <l>ুরছিস</l>
          <r>োর<s n="vblex"/><s n="pres"/><s n="cnt"/><s n="p2"/><s n="infml"/></r>
        </p>
        <par n="enclitic"/>
      </e>
      <e>
        <p>
          <l>োর</l>
          <r>োর<s n="vblex"/><s n="pres"/><s n="smpl"/><s n="p2"/><s n="fam"/></r>
        </p>
        <par n="enclitic"/>
      </e>
      <e>
        <p>
          <l>ুরেছিলেন</l>
          <r>োর<s n="vblex"/><s n="plprft"/><s n="p2"/><s n="pol"/></r>
        </p>
        <par n="enclitic"/>
      </e>
      <e>
        <p>
          <l>ুরছিলে</l>
          <r>োর<s n="vblex"/><s n="past"/><s n="cnt"/><s n="p2"/><s n="fam"/></r>
        </p>
        <par n="enclitic"/>
      </e>
      <e>
        <p>
          <l>ুরছ</l>
          <r>োর<s n="vblex"/><s n="pres"/><s n="cnt"/><s n="p2"/><s n="fam"/></r>
        </p>
        <par n="enclitic"/>
      </e>
      <e>
        <p>
          <l>ুরতে থাকবেন</l>
          <r>োর<s n="vblex"/><s n="ft"/><s n="cnt"/><s n="p3"/><s n="pol"/></r>
        </p>
        <par n="enclitic"/>
      </e>
      <e>
        <p>
          <l>ুরেছিস</l>
          <r>োর<s n="vblex"/><s n="prft"/><s n="p2"/><s n="infml"/></r>
        </p>
        <par n="enclitic"/>
      </e>
      <e>
        <p>
          <l>ুরুন</l>
          <r>োর<s n="vblex"/><s n="pres"/><s n="imp"/><s n="p3"/><s n="infml"/></r>
        </p>
        <par n="enclitic"/>
      </e>
      <e>
        <p>
          <l>ুরেছেন</l>
          <r>োর<s n="vblex"/><s n="prft"/><s n="p3"/><s n="pol"/></r>
        </p>
        <par n="enclitic"/>
      </e>
      <e>
        <p>
          <l>ুরবেন</l>
          <r>োর<s n="vblex"/><s n="ft"/><s n="smpl"/><s n="p2"/><s n="pol"/></r>
        </p>
        <par n="enclitic"/>
      </e>
      <e>
        <p>
          <l>ুরবি</l>
          <r>োর<s n="vblex"/><s n="ft"/><s n="smpl"/><s n="p2"/><s n="infml"/></r>
        </p>
        <par n="enclitic"/>
      </e>
      <e>
        <p>
          <l>ুরুক</l>
          <r>োর<s n="vblex"/><s n="ft"/><s n="imp"/><s n="p2"/><s n="pol"/></r>
        </p>
        <par n="enclitic"/>
      </e>
      <e>
        <p>
          <l>ুরেছিলেন</l>
          <r>োর<s n="vblex"/><s n="plprft"/><s n="p3"/><s n="pol"/></r>
        </p>
        <par n="enclitic"/>
      </e>
      <e>
        <p>
          <l>োরে</l>
          <r>োর<s n="vblex"/><s n="pres"/><s n="smpl"/><s n="impers"/></r>
        </p>
        <par n="enclitic"/>
      </e>
      <e>
        <p>
          <l>ুরছে</l>
          <r>োর<s n="vblex"/><s n="pres"/><s n="cnt"/><s n="impers"/></r>
        </p>
        <par n="enclitic"/>
      </e>
      <e>
        <p>
          <l>ুরলাম</l>
          <r>োর<s n="vblex"/><s n="past"/><s n="smpl"/><s n="p1"/></r>
        </p>
        <par n="enclitic"/>
      </e>
      <e>
        <p>
          <l>ুরুন</l>
          <r>োর<s n="vblex"/><s n="pres"/><s n="imp"/><s n="p2"/><s n="fam"/></r>
        </p>
        <par n="enclitic"/>
      </e>
      <e>
        <p>
          <l>ুরেছে</l>
          <r>োর<s n="vblex"/><s n="prft"/><s n="impers"/></r>
        </p>
        <par n="enclitic"/>
      </e>
      <e>
        <p>
          <l>ুরতে থাকবে</l>
          <r>োর<s n="vblex"/><s n="ft"/><s n="cnt"/><s n="p3"/><s n="infml"/></r>
        </p>
        <par n="enclitic"/>
      </e>
      <e>
        <p>
          <l>ুরতে থাকবি</l>
          <r>োর<s n="vblex"/><s n="ft"/><s n="cnt"/><s n="p2"/><s n="infml"/></r>
        </p>
        <par n="enclitic"/>
      </e>
      <e>
        <p>
          <l>ুরুক</l>
          <r>োর<s n="vblex"/><s n="pres"/><s n="imp"/><s n="impers"/></r>
        </p>
        <par n="enclitic"/>
      </e>
      <e>
        <p>
          <l>ুরেছি</l>
          <r>োর<s n="vblex"/><s n="prft"/><s n="p1"/></r>
        </p>
        <par n="enclitic"/>
      </e>
      <e>
        <p>
          <l>ুরতি</l>
          <r>োর<s n="vblex"/><s n="past"/><s n="hbtl"/><s n="p2"/><s n="infml"/></r>
        </p>
        <par n="enclitic"/>
      </e>
      <e>
        <p>
          <l>োরার</l>
          <r>োর<s n="vblex"/><s n="gen"/></r>
        </p>
        <par n="enclitic"/>
      </e>
      <e>
        <p>
          <l>ুরতে থাকবে</l>
          <r>োর<s n="vblex"/><s n="ft"/><s n="cnt"/><s n="impers"/></r>
        </p>
        <par n="enclitic"/>
      </e>
      <e>
        <p>
          <l>ুরতে</l>
          <r>োর<s n="vblex"/><s n="past"/><s n="hbtl"/><s n="p2"/><s n="fam"/></r>
        </p>
        <par n="enclitic"/>
      </e>
      <e>
        <p>
          <l>ুরতেন</l>
          <r>োর<s n="vblex"/><s n="past"/><s n="hbtl"/><s n="p2"/><s n="pol"/></r>
        </p>
        <par n="enclitic"/>
      </e>
      <e>
        <p>
          <l>ুরছিলেন</l>
          <r>োর<s n="vblex"/><s n="past"/><s n="cnt"/><s n="p3"/><s n="pol"/></r>
        </p>
        <par n="enclitic"/>
      </e>
      <e>
        <p>
          <l>ুরছেন</l>
          <r>োর<s n="vblex"/><s n="pres"/><s n="cnt"/><s n="p2"/><s n="pol"/></r>
        </p>
        <par n="enclitic"/>
      </e>
      <e>
        <p>
          <l>োরো</l>
          <r>োর<s n="vblex"/><s n="ft"/><s n="imp"/><s n="p2"/><s n="infml"/></r>
        </p>
        <par n="enclitic"/>
      </e>
      <e>
        <p>
          <l>োরেন</l>
          <r>োর<s n="vblex"/><s n="pres"/><s n="smpl"/><s n="p3"/><s n="pol"/></r>
        </p>
        <par n="enclitic"/>
      </e>
      <e>
        <p>
          <l>ুরেছ</l>
          <r>োর<s n="vblex"/><s n="prft"/><s n="p2"/><s n="fam"/></r>
        </p>
        <par n="enclitic"/>
      </e>
      <e>
        <p>
          <l>ুরলেন</l>
          <r>োর<s n="vblex"/><s n="past"/><s n="smpl"/><s n="p2"/><s n="pol"/></r>
        </p>
        <par n="enclitic"/>
      </e>
      <e>
        <p>
          <l>ুরেছিলি</l>
          <r>োর<s n="vblex"/><s n="plprft"/><s n="p2"/><s n="infml"/></r>
        </p>
        <par n="enclitic"/>
      </e>
      <e>
        <p>
          <l>ুরছিলেন</l>
          <r>োর<s n="vblex"/><s n="past"/><s n="cnt"/><s n="p2"/><s n="pol"/></r>
        </p>
        <par n="enclitic"/>
      </e>
      <e>
        <p>
          <l>ুরছেন</l>
          <r>োর<s n="vblex"/><s n="pres"/><s n="cnt"/><s n="p3"/><s n="pol"/></r>
        </p>
        <par n="enclitic"/>
      </e>
      <e>
        <p>
          <l>ুরত</l>
          <r>োর<s n="vblex"/><s n="past"/><s n="hbtl"/><s n="p3"/><s n="infml"/></r>
        </p>
        <par n="enclitic"/>
      </e>
      <e>
        <p>
          <l>ুরতাম</l>
          <r>োর<s n="vblex"/><s n="past"/><s n="hbtl"/><s n="p1"/></r>
        </p>
        <par n="enclitic"/>
      </e>
      <e>
        <p>
          <l>ুরল</l>
          <r>োর<s n="vblex"/><s n="past"/><s n="smpl"/><s n="impers"/></r>
        </p>
        <par n="enclitic"/>
      </e>
      <e>
        <p>
          <l>োরে</l>
          <r>োর<s n="vblex"/><s n="pres"/><s n="smpl"/><s n="p3"/><s n="infml"/></r>
        </p>
        <par n="enclitic"/>
      </e>
      <e>
        <p>
          <l>ুরেছিলে</l>
          <r>োর<s n="vblex"/><s n="plprft"/><s n="p2"/><s n="fam"/></r>
        </p>
        <par n="enclitic"/>
      </e>
      <e>
        <p>
          <l>োরেন</l>
          <r>োর<s n="vblex"/><s n="pres"/><s n="smpl"/><s n="p2"/><s n="pol"/></r>
        </p>
        <par n="enclitic"/>
      </e>
    </pardef>
    <pardef n="জ/ান__vblex">
      <e>
        <p>
          <l>ানছিলাম</l>
          <r>ান<s n="vblex"/><s n="past"/><s n="cnt"/><s n="p1"/></r>
        </p>
        <par n="enclitic"/>
      </e>
      <e>
        <p>
          <l>ানছিল</l>
          <r>ান<s n="vblex"/><s n="past"/><s n="cnt"/><s n="p3"/><s n="infml"/></r>
        </p>
        <par n="enclitic"/>
      </e>
      <e>
        <p>
          <l>েনে</l>
          <r>ান<s n="vblex"/><s n="pcnd"/></r>
        </p>
        <par n="enclitic"/>
      </e>
      <e>
        <p>
          <l>েনেছেন</l>
          <r>ান<s n="vblex"/><s n="prft"/><s n="p2"/><s n="pol"/></r>
        </p>
        <par n="enclitic"/>
      </e>
      <e>
        <p>
          <l>ানবে</l>
          <r>ান<s n="vblex"/><s n="ft"/><s n="smpl"/><s n="p2"/><s n="fam"/></r>
        </p>
        <par n="enclitic"/>
      </e>
      <e>
        <p>
          <l>ানল</l>
          <r>ান<s n="vblex"/><s n="past"/><s n="smpl"/><s n="p3"/><s n="infml"/></r>
        </p>
        <par n="enclitic"/>
      </e>
      <e>
        <p>
          <l>েনেছিল</l>
          <r>ান<s n="vblex"/><s n="ppst"/></r>
        </p>
        <par n="enclitic"/>
      </e>
      <e>
        <p>
          <l>ানবেন</l>
          <r>ান<s n="vblex"/><s n="ft"/><s n="imp"/><s n="p3"/><s n="infml"/></r>
        </p>
        <par n="enclitic"/>
      </e>
      <e>
        <p>
          <l>ানবে</l>
          <r>ান<s n="vblex"/><s n="ft"/><s n="smpl"/><s n="impers"/></r>
        </p>
        <par n="enclitic"/>
      </e>
      <e>
        <p>
          <l>ানবেন</l>
          <r>ান<s n="vblex"/><s n="ft"/><s n="imp"/><s n="p2"/><s n="fam"/></r>
        </p>
        <par n="enclitic"/>
      </e>
      <e>
        <p>
          <l>েনেছে</l>
          <r>ান<s n="vblex"/><s n="prft"/><s n="p3"/><s n="infml"/></r>
        </p>
        <par n="enclitic"/>
      </e>
      <e>
        <p>
          <l>ানবে</l>
          <r>ান<s n="vblex"/><s n="ft"/><s n="imp"/><s n="impers"/></r>
        </p>
        <par n="enclitic"/>
      </e>
      <e>
        <p>
          <l>ানলি</l>
          <r>ান<s n="vblex"/><s n="past"/><s n="smpl"/><s n="p2"/><s n="infml"/></r>
        </p>
        <par n="enclitic"/>
      </e>
      <e>
        <p>
          <l>ানছে</l>
          <r>ান<s n="vblex"/><s n="pres"/><s n="cnt"/><s n="p3"/><s n="infml"/></r>
        </p>
        <par n="enclitic"/>
      </e>
      <e>
        <p>
          <l>ান</l>
          <r>ান<s n="vblex"/><s n="pres"/><s n="imp"/><s n="p3"/><s n="pol"/></r>
        </p>
        <par n="enclitic"/>
      </e>
      <e>
        <p>
          <l>ানতে থাকব</l>
          <r>ান<s n="vblex"/><s n="ft"/><s n="cnt"/><s n="p1"/></r>
        </p>
        <par n="enclitic"/>
      </e>
      <e>
        <p>
          <l>েনেছিল</l>
          <r>ান<s n="vblex"/><s n="plprft"/><s n="p3"/><s n="infml"/></r>
        </p>
        <par n="enclitic"/>
      </e>
      <e>
        <p>
          <l>ানবেন</l>
          <r>ান<s n="vblex"/><s n="ft"/><s n="smpl"/><s n="p3"/><s n="pol"/></r>
        </p>
        <par n="enclitic"/>
      </e>
      <e>
        <p>
          <l>ানছিল</l>
          <r>ান<s n="vblex"/><s n="past"/><s n="cnt"/><s n="impers"/></r>
        </p>
        <par n="enclitic"/>
      </e>
      <e>
        <p>
          <l>ানব</l>
          <r>ান<s n="vblex"/><s n="ft"/><s n="smpl"/><s n="p1"/></r>
        </p>
        <par n="enclitic"/>
      </e>
      <e>
        <p>
          <l>েনেছিল</l>
          <r>ান<s n="vblex"/><s n="plprft"/><s n="impers"/></r>
        </p>
        <par n="enclitic"/>
      </e>
      <e>
        <p>
          <l>ানতে</l>
          <r>ান<s n="vblex"/><s n="inf"/></r>
        </p>
        <par n="enclitic"/>
      </e>
      <e>
        <p>
          <l>েনেছিলাম</l>
          <r>ান<s n="vblex"/><s n="plprft"/><s n="p1"/></r>
        </p>
        <par n="enclitic"/>
      </e>
      <e>
        <p>
          <l>ানলে</l>
          <r>ান<s n="vblex"/><s n="pres"/><s n="imp"/><s n="p2"/><s n="pol"/></r>
        </p>
        <par n="enclitic"/>
      </e>
      <e>
        <p>
          <l>ানলে</l>
          <r>ান<s n="vblex"/><s n="past"/><s n="smpl"/><s n="p2"/><s n="fam"/></r>
        </p>
        <par n="enclitic"/>
      </e>
      <e>
        <p>
          <l>ানতে থাকবেন</l>
          <r>ান<s n="vblex"/><s n="ft"/><s n="cnt"/><s n="p2"/><s n="pol"/></r>
        </p>
        <par n="enclitic"/>
      </e>
      <e>
        <p>
          <l>ানিস</l>
          <r>ান<s n="vblex"/><s n="pres"/><s n="smpl"/><s n="p2"/><s n="infml"/></r>
        </p>
        <par n="enclitic"/>
      </e>
      <e>
        <p>
          <l>ানি</l>
          <r>ান<s n="vblex"/><s n="pres"/><s n="smpl"/><s n="p1"/></r>
        </p>
        <par n="enclitic"/>
      </e>
      <e>
        <p>
          <l>ানছি</l>
          <r>ান<s n="vblex"/><s n="pres"/><s n="cnt"/><s n="p1"/></r>
        </p>
        <par n="enclitic"/>
      </e>
      <e>
        <p>
          <l>ানছিলি</l>
          <r>ান<s n="vblex"/><s n="past"/><s n="cnt"/><s n="p2"/><s n="infml"/></r>
        </p>
        <par n="enclitic"/>
      </e>
      <e>
        <p>
          <l>ানলেন</l>
          <r>ান<s n="vblex"/><s n="past"/><s n="smpl"/><s n="p3"/><s n="pol"/></r>
        </p>
        <par n="enclitic"/>
      </e>
      <e>
        <p>
          <l>ানবে</l>
          <r>ান<s n="vblex"/><s n="ft"/><s n="smpl"/><s n="p3"/><s n="infml"/></r>
        </p>
        <par n="enclitic"/>
      </e>
      <e>
        <p>
          <l>ানা</l>
          <r>ান<s n="vblex"/><s n="ger"/></r>
        </p>
        <par n="enclitic"/>
      </e>
      <e>
        <p>
          <l>ানতেন</l>
          <r>ান<s n="vblex"/><s n="past"/><s n="hbtl"/><s n="p3"/><s n="pol"/></r>
        </p>
        <par n="enclitic"/>
      </e>
      <e>
        <p>
          <l>ান</l>
          <r>ান<s n="vblex"/><s n="pres"/><s n="imp"/><s n="p2"/><s n="infml"/></r>
        </p>
        <par n="enclitic"/>
      </e>
      <e>
        <p>
          <l>ানিস</l>
          <r>ান<s n="vblex"/><s n="ft"/><s n="imp"/><s n="p3"/><s n="pol"/></r>
        </p>
        <par n="enclitic"/>
      </e>
      <e>
        <p>
          <l>ানত</l>
          <r>ান<s n="vblex"/><s n="past"/><s n="hbtl"/><s n="impers"/></r>
        </p>
        <par n="enclitic"/>
      </e>
      <e>
        <p>
          <l>ানতে থাকবে</l>
          <r>ান<s n="vblex"/><s n="ft"/><s n="cnt"/><s n="p2"/><s n="fam"/></r>
        </p>
        <par n="enclitic"/>
      </e>
      <e>
        <p>
          <l>ানছিস</l>
          <r>ান<s n="vblex"/><s n="pres"/><s n="cnt"/><s n="p2"/><s n="infml"/></r>
        </p>
        <par n="enclitic"/>
      </e>
      <e>
        <p>
          <l>ান</l>
          <r>ান<s n="vblex"/><s n="pres"/><s n="smpl"/><s n="p2"/><s n="fam"/></r>
        </p>
        <par n="enclitic"/>
      </e>
      <e>
        <p>
          <l>েনেছিলেন</l>
          <r>ান<s n="vblex"/><s n="plprft"/><s n="p2"/><s n="pol"/></r>
        </p>
        <par n="enclitic"/>
      </e>
      <e>
        <p>
          <l>ানছিলে</l>
          <r>ান<s n="vblex"/><s n="past"/><s n="cnt"/><s n="p2"/><s n="fam"/></r>
        </p>
        <par n="enclitic"/>
      </e>
      <e>
        <p>
          <l>ানছ</l>
          <r>ান<s n="vblex"/><s n="pres"/><s n="cnt"/><s n="p2"/><s n="fam"/></r>
        </p>
        <par n="enclitic"/>
      </e>
      <e>
        <p>
          <l>ানতে থাকবেন</l>
          <r>ান<s n="vblex"/><s n="ft"/><s n="cnt"/><s n="p3"/><s n="pol"/></r>
        </p>
        <par n="enclitic"/>
      </e>
      <e>
        <p>
          <l>েনেছিস</l>
          <r>ান<s n="vblex"/><s n="prft"/><s n="p2"/><s n="infml"/></r>
        </p>
        <par n="enclitic"/>
      </e>
      <e>
        <p>
          <l>ানুন</l>
          <r>ান<s n="vblex"/><s n="pres"/><s n="imp"/><s n="p3"/><s n="infml"/></r>
        </p>
        <par n="enclitic"/>
      </e>
      <e>
        <p>
          <l>েনেছেন</l>
          <r>ান<s n="vblex"/><s n="prft"/><s n="p3"/><s n="pol"/></r>
        </p>
        <par n="enclitic"/>
      </e>
      <e>
        <p>
          <l>ানবেন</l>
          <r>ান<s n="vblex"/><s n="ft"/><s n="smpl"/><s n="p2"/><s n="pol"/></r>
        </p>
        <par n="enclitic"/>
      </e>
      <e>
        <p>
          <l>ানবি</l>
          <r>ান<s n="vblex"/><s n="ft"/><s n="smpl"/><s n="p2"/><s n="infml"/></r>
        </p>
        <par n="enclitic"/>
      </e>
      <e>
        <p>
          <l>ানুক</l>
          <r>ান<s n="vblex"/><s n="ft"/><s n="imp"/><s n="p2"/><s n="pol"/></r>
        </p>
        <par n="enclitic"/>
      </e>
      <e>
        <p>
          <l>েনেছিলেন</l>
          <r>ান<s n="vblex"/><s n="plprft"/><s n="p3"/><s n="pol"/></r>
        </p>
        <par n="enclitic"/>
      </e>
      <e>
        <p>
          <l>ানে</l>
          <r>ান<s n="vblex"/><s n="pres"/><s n="smpl"/><s n="impers"/></r>
        </p>
        <par n="enclitic"/>
      </e>
      <e>
        <p>
          <l>ানছে</l>
          <r>ান<s n="vblex"/><s n="pres"/><s n="cnt"/><s n="impers"/></r>
        </p>
        <par n="enclitic"/>
      </e>
      <e>
        <p>
          <l>ানলাম</l>
          <r>ান<s n="vblex"/><s n="past"/><s n="smpl"/><s n="p1"/></r>
        </p>
        <par n="enclitic"/>
      </e>
      <e>
        <p>
          <l>ানুন</l>
          <r>ান<s n="vblex"/><s n="pres"/><s n="imp"/><s n="p2"/><s n="fam"/></r>
        </p>
        <par n="enclitic"/>
      </e>
      <e>
        <p>
          <l>েনেছে</l>
          <r>ান<s n="vblex"/><s n="prft"/><s n="impers"/></r>
        </p>
        <par n="enclitic"/>
      </e>
      <e>
        <p>
          <l>ানতে থাকবে</l>
          <r>ান<s n="vblex"/><s n="ft"/><s n="cnt"/><s n="p3"/><s n="infml"/></r>
        </p>
        <par n="enclitic"/>
      </e>
      <e>
        <p>
          <l>ানতে থাকবি</l>
          <r>ান<s n="vblex"/><s n="ft"/><s n="cnt"/><s n="p2"/><s n="infml"/></r>
        </p>
        <par n="enclitic"/>
      </e>
      <e>
        <p>
          <l>ানুক</l>
          <r>ান<s n="vblex"/><s n="pres"/><s n="imp"/><s n="impers"/></r>
        </p>
        <par n="enclitic"/>
      </e>
      <e>
        <p>
          <l>েনেছি</l>
          <r>ান<s n="vblex"/><s n="prft"/><s n="p1"/></r>
        </p>
        <par n="enclitic"/>
      </e>
      <e>
        <p>
          <l>ানতি</l>
          <r>ান<s n="vblex"/><s n="past"/><s n="hbtl"/><s n="p2"/><s n="infml"/></r>
        </p>
        <par n="enclitic"/>
      </e>
      <e>
        <p>
          <l>ানার</l>
          <r>ান<s n="vblex"/><s n="gen"/></r>
        </p>
        <par n="enclitic"/>
      </e>
      <e>
        <p>
          <l>ানতে থাকবে</l>
          <r>ান<s n="vblex"/><s n="ft"/><s n="cnt"/><s n="impers"/></r>
        </p>
        <par n="enclitic"/>
      </e>
      <e>
        <p>
          <l>ানতে</l>
          <r>ান<s n="vblex"/><s n="past"/><s n="hbtl"/><s n="p2"/><s n="fam"/></r>
        </p>
        <par n="enclitic"/>
      </e>
      <e>
        <p>
          <l>ানতেন</l>
          <r>ান<s n="vblex"/><s n="past"/><s n="hbtl"/><s n="p2"/><s n="pol"/></r>
        </p>
        <par n="enclitic"/>
      </e>
      <e>
        <p>
          <l>ানছিলেন</l>
          <r>ান<s n="vblex"/><s n="past"/><s n="cnt"/><s n="p3"/><s n="pol"/></r>
        </p>
        <par n="enclitic"/>
      </e>
      <e>
        <p>
          <l>ানছেন</l>
          <r>ান<s n="vblex"/><s n="pres"/><s n="cnt"/><s n="p2"/><s n="pol"/></r>
        </p>
        <par n="enclitic"/>
      </e>
      <e>
        <p>
          <l>েনো</l>
          <r>ান<s n="vblex"/><s n="ft"/><s n="imp"/><s n="p2"/><s n="infml"/></r>
        </p>
        <par n="enclitic"/>
      </e>
      <e>
        <p>
          <l>ানেন</l>
          <r>ান<s n="vblex"/><s n="pres"/><s n="smpl"/><s n="p3"/><s n="pol"/></r>
        </p>
        <par n="enclitic"/>
      </e>
      <e>
        <p>
          <l>েনেছ</l>
          <r>ান<s n="vblex"/><s n="prft"/><s n="p2"/><s n="fam"/></r>
        </p>
        <par n="enclitic"/>
      </e>
      <e>
        <p>
          <l>ানলেন</l>
          <r>ান<s n="vblex"/><s n="past"/><s n="smpl"/><s n="p2"/><s n="pol"/></r>
        </p>
        <par n="enclitic"/>
      </e>
      <e>
        <p>
          <l>েনেছিলি</l>
          <r>ান<s n="vblex"/><s n="plprft"/><s n="p2"/><s n="infml"/></r>
        </p>
        <par n="enclitic"/>
      </e>
      <e>
        <p>
          <l>ানছিলেন</l>
          <r>ান<s n="vblex"/><s n="past"/><s n="cnt"/><s n="p2"/><s n="pol"/></r>
        </p>
        <par n="enclitic"/>
      </e>
      <e>
        <p>
          <l>ানছেন</l>
          <r>ান<s n="vblex"/><s n="pres"/><s n="cnt"/><s n="p3"/><s n="pol"/></r>
        </p>
        <par n="enclitic"/>
      </e>
      <e>
        <p>
          <l>ানত</l>
          <r>ান<s n="vblex"/><s n="past"/><s n="hbtl"/><s n="p3"/><s n="infml"/></r>
        </p>
        <par n="enclitic"/>
      </e>
      <e>
        <p>
          <l>ানতাম</l>
          <r>ান<s n="vblex"/><s n="past"/><s n="hbtl"/><s n="p1"/></r>
        </p>
        <par n="enclitic"/>
      </e>
      <e>
        <p>
          <l>ানল</l>
          <r>ান<s n="vblex"/><s n="past"/><s n="smpl"/><s n="impers"/></r>
        </p>
        <par n="enclitic"/>
      </e>
      <e>
        <p>
          <l>ানে</l>
          <r>ান<s n="vblex"/><s n="pres"/><s n="smpl"/><s n="p3"/><s n="infml"/></r>
        </p>
        <par n="enclitic"/>
      </e>
      <e>
        <p>
          <l>েনেছিলে</l>
          <r>ান<s n="vblex"/><s n="plprft"/><s n="p2"/><s n="fam"/></r>
        </p>
        <par n="enclitic"/>
      </e>
      <e>
        <p>
          <l>ানেন</l>
          <r>ান<s n="vblex"/><s n="pres"/><s n="smpl"/><s n="p2"/><s n="pol"/></r>
        </p>
        <par n="enclitic"/>
      </e>
    </pardef>
    <pardef n="থ/াম__vblex">
      <e>
        <p>
          <l>ামছিলাম</l>
          <r>াম<s n="vblex"/><s n="past"/><s n="cnt"/><s n="p1"/></r>
        </p>
        <par n="enclitic"/>
      </e>
      <e>
        <p>
          <l>ামছিল</l>
          <r>াম<s n="vblex"/><s n="past"/><s n="cnt"/><s n="p3"/><s n="infml"/></r>
        </p>
        <par n="enclitic"/>
      </e>
      <e>
        <p>
          <l>েমে</l>
          <r>াম<s n="vblex"/><s n="pcnd"/></r>
        </p>
        <par n="enclitic"/>
      </e>
      <e>
        <p>
          <l>েমেছেন</l>
          <r>াম<s n="vblex"/><s n="prft"/><s n="p2"/><s n="pol"/></r>
        </p>
        <par n="enclitic"/>
      </e>
      <e>
        <p>
          <l>ামবে</l>
          <r>াম<s n="vblex"/><s n="ft"/><s n="smpl"/><s n="p2"/><s n="fam"/></r>
        </p>
        <par n="enclitic"/>
      </e>
      <e>
        <p>
          <l>ামল</l>
          <r>াম<s n="vblex"/><s n="past"/><s n="smpl"/><s n="p3"/><s n="infml"/></r>
        </p>
        <par n="enclitic"/>
      </e>
      <e>
        <p>
          <l>েমেছিল</l>
          <r>াম<s n="vblex"/><s n="ppst"/></r>
        </p>
        <par n="enclitic"/>
      </e>
      <e>
        <p>
          <l>ামবেন</l>
          <r>াম<s n="vblex"/><s n="ft"/><s n="imp"/><s n="p3"/><s n="infml"/></r>
        </p>
        <par n="enclitic"/>
      </e>
      <e>
        <p>
          <l>ামবে</l>
          <r>াম<s n="vblex"/><s n="ft"/><s n="smpl"/><s n="impers"/></r>
        </p>
        <par n="enclitic"/>
      </e>
      <e>
        <p>
          <l>ামবেন</l>
          <r>াম<s n="vblex"/><s n="ft"/><s n="imp"/><s n="p2"/><s n="fam"/></r>
        </p>
        <par n="enclitic"/>
      </e>
      <e>
        <p>
          <l>েমেছে</l>
          <r>াম<s n="vblex"/><s n="prft"/><s n="p3"/><s n="infml"/></r>
        </p>
        <par n="enclitic"/>
      </e>
      <e>
        <p>
          <l>ামবে</l>
          <r>াম<s n="vblex"/><s n="ft"/><s n="imp"/><s n="impers"/></r>
        </p>
        <par n="enclitic"/>
      </e>
      <e>
        <p>
          <l>ামলি</l>
          <r>াম<s n="vblex"/><s n="past"/><s n="smpl"/><s n="p2"/><s n="infml"/></r>
        </p>
        <par n="enclitic"/>
      </e>
      <e>
        <p>
          <l>ামছে</l>
          <r>াম<s n="vblex"/><s n="pres"/><s n="cnt"/><s n="p3"/><s n="infml"/></r>
        </p>
        <par n="enclitic"/>
      </e>
      <e>
        <p>
          <l>াম</l>
          <r>াম<s n="vblex"/><s n="pres"/><s n="imp"/><s n="p3"/><s n="pol"/></r>
        </p>
        <par n="enclitic"/>
      </e>
      <e>
        <p>
          <l>ামতে থাকব</l>
          <r>াম<s n="vblex"/><s n="ft"/><s n="cnt"/><s n="p1"/></r>
        </p>
        <par n="enclitic"/>
      </e>
      <e>
        <p>
          <l>েমেছিল</l>
          <r>াম<s n="vblex"/><s n="plprft"/><s n="p3"/><s n="infml"/></r>
        </p>
        <par n="enclitic"/>
      </e>
      <e>
        <p>
          <l>ামবেন</l>
          <r>াম<s n="vblex"/><s n="ft"/><s n="smpl"/><s n="p3"/><s n="pol"/></r>
        </p>
        <par n="enclitic"/>
      </e>
      <e>
        <p>
          <l>ামছিল</l>
          <r>াম<s n="vblex"/><s n="past"/><s n="cnt"/><s n="impers"/></r>
        </p>
        <par n="enclitic"/>
      </e>
      <e>
        <p>
          <l>ামব</l>
          <r>াম<s n="vblex"/><s n="ft"/><s n="smpl"/><s n="p1"/></r>
        </p>
        <par n="enclitic"/>
      </e>
      <e>
        <p>
          <l>েমেছিল</l>
          <r>াম<s n="vblex"/><s n="plprft"/><s n="impers"/></r>
        </p>
        <par n="enclitic"/>
      </e>
      <e>
        <p>
          <l>ামতে</l>
          <r>াম<s n="vblex"/><s n="inf"/></r>
        </p>
        <par n="enclitic"/>
      </e>
      <e>
        <p>
          <l>েমেছিলাম</l>
          <r>াম<s n="vblex"/><s n="plprft"/><s n="p1"/></r>
        </p>
        <par n="enclitic"/>
      </e>
      <e>
        <p>
          <l>ামলে</l>
          <r>াম<s n="vblex"/><s n="pres"/><s n="imp"/><s n="p2"/><s n="pol"/></r>
        </p>
        <par n="enclitic"/>
      </e>
      <e>
        <p>
          <l>ামলে</l>
          <r>াম<s n="vblex"/><s n="past"/><s n="smpl"/><s n="p2"/><s n="fam"/></r>
        </p>
        <par n="enclitic"/>
      </e>
      <e>
        <p>
          <l>ামতে থাকবেন</l>
          <r>াম<s n="vblex"/><s n="ft"/><s n="cnt"/><s n="p2"/><s n="pol"/></r>
        </p>
        <par n="enclitic"/>
      </e>
      <e>
        <p>
          <l>ামিস</l>
          <r>াম<s n="vblex"/><s n="pres"/><s n="smpl"/><s n="p2"/><s n="infml"/></r>
        </p>
        <par n="enclitic"/>
      </e>
      <e>
        <p>
          <l>ামি</l>
          <r>াম<s n="vblex"/><s n="pres"/><s n="smpl"/><s n="p1"/></r>
        </p>
        <par n="enclitic"/>
      </e>
      <e>
        <p>
          <l>ামছি</l>
          <r>াম<s n="vblex"/><s n="pres"/><s n="cnt"/><s n="p1"/></r>
        </p>
        <par n="enclitic"/>
      </e>
      <e>
        <p>
          <l>ামছিলি</l>
          <r>াম<s n="vblex"/><s n="past"/><s n="cnt"/><s n="p2"/><s n="infml"/></r>
        </p>
        <par n="enclitic"/>
      </e>
      <e>
        <p>
          <l>ামলেন</l>
          <r>াম<s n="vblex"/><s n="past"/><s n="smpl"/><s n="p3"/><s n="pol"/></r>
        </p>
        <par n="enclitic"/>
      </e>
      <e>
        <p>
          <l>ামবে</l>
          <r>াম<s n="vblex"/><s n="ft"/><s n="smpl"/><s n="p3"/><s n="infml"/></r>
        </p>
        <par n="enclitic"/>
      </e>
      <e>
        <p>
          <l>ামা</l>
          <r>াম<s n="vblex"/><s n="ger"/></r>
        </p>
        <par n="enclitic"/>
      </e>
      <e>
        <p>
          <l>ামতেন</l>
          <r>াম<s n="vblex"/><s n="past"/><s n="hbtl"/><s n="p3"/><s n="pol"/></r>
        </p>
        <par n="enclitic"/>
      </e>
      <e>
        <p>
          <l>াম</l>
          <r>াম<s n="vblex"/><s n="pres"/><s n="imp"/><s n="p2"/><s n="infml"/></r>
        </p>
        <par n="enclitic"/>
      </e>
      <e>
        <p>
          <l>ামিস</l>
          <r>াম<s n="vblex"/><s n="ft"/><s n="imp"/><s n="p3"/><s n="pol"/></r>
        </p>
        <par n="enclitic"/>
      </e>
      <e>
        <p>
          <l>ামত</l>
          <r>াম<s n="vblex"/><s n="past"/><s n="hbtl"/><s n="impers"/></r>
        </p>
        <par n="enclitic"/>
      </e>
      <e>
        <p>
          <l>ামতে থাকবে</l>
          <r>াম<s n="vblex"/><s n="ft"/><s n="cnt"/><s n="p2"/><s n="fam"/></r>
        </p>
        <par n="enclitic"/>
      </e>
      <e>
        <p>
          <l>ামছিস</l>
          <r>াম<s n="vblex"/><s n="pres"/><s n="cnt"/><s n="p2"/><s n="infml"/></r>
        </p>
        <par n="enclitic"/>
      </e>
      <e>
        <p>
          <l>াম</l>
          <r>াম<s n="vblex"/><s n="pres"/><s n="smpl"/><s n="p2"/><s n="fam"/></r>
        </p>
        <par n="enclitic"/>
      </e>
      <e>
        <p>
          <l>েমেছিলেন</l>
          <r>াম<s n="vblex"/><s n="plprft"/><s n="p2"/><s n="pol"/></r>
        </p>
        <par n="enclitic"/>
      </e>
      <e>
        <p>
          <l>ামছিলে</l>
          <r>াম<s n="vblex"/><s n="past"/><s n="cnt"/><s n="p2"/><s n="fam"/></r>
        </p>
        <par n="enclitic"/>
      </e>
      <e>
        <p>
          <l>ামছ</l>
          <r>াম<s n="vblex"/><s n="pres"/><s n="cnt"/><s n="p2"/><s n="fam"/></r>
        </p>
        <par n="enclitic"/>
      </e>
      <e>
        <p>
          <l>ামতে থাকবেন</l>
          <r>াম<s n="vblex"/><s n="ft"/><s n="cnt"/><s n="p3"/><s n="pol"/></r>
        </p>
        <par n="enclitic"/>
      </e>
      <e>
        <p>
          <l>েমেছিস</l>
          <r>াম<s n="vblex"/><s n="prft"/><s n="p2"/><s n="infml"/></r>
        </p>
        <par n="enclitic"/>
      </e>
      <e>
        <p>
          <l>ামুন</l>
          <r>াম<s n="vblex"/><s n="pres"/><s n="imp"/><s n="p3"/><s n="infml"/></r>
        </p>
        <par n="enclitic"/>
      </e>
      <e>
        <p>
          <l>েমেছেন</l>
          <r>াম<s n="vblex"/><s n="prft"/><s n="p3"/><s n="pol"/></r>
        </p>
        <par n="enclitic"/>
      </e>
      <e>
        <p>
          <l>ামবেন</l>
          <r>াম<s n="vblex"/><s n="ft"/><s n="smpl"/><s n="p2"/><s n="pol"/></r>
        </p>
        <par n="enclitic"/>
      </e>
      <e>
        <p>
          <l>ামবি</l>
          <r>াম<s n="vblex"/><s n="ft"/><s n="smpl"/><s n="p2"/><s n="infml"/></r>
        </p>
        <par n="enclitic"/>
      </e>
      <e>
        <p>
          <l>ামুক</l>
          <r>াম<s n="vblex"/><s n="ft"/><s n="imp"/><s n="p2"/><s n="pol"/></r>
        </p>
        <par n="enclitic"/>
      </e>
      <e>
        <p>
          <l>েমেছিলেন</l>
          <r>াম<s n="vblex"/><s n="plprft"/><s n="p3"/><s n="pol"/></r>
        </p>
        <par n="enclitic"/>
      </e>
      <e>
        <p>
          <l>ামে</l>
          <r>াম<s n="vblex"/><s n="pres"/><s n="smpl"/><s n="impers"/></r>
        </p>
        <par n="enclitic"/>
      </e>
      <e>
        <p>
          <l>ামছে</l>
          <r>াম<s n="vblex"/><s n="pres"/><s n="cnt"/><s n="impers"/></r>
        </p>
        <par n="enclitic"/>
      </e>
      <e>
        <p>
          <l>ামলাম</l>
          <r>াম<s n="vblex"/><s n="past"/><s n="smpl"/><s n="p1"/></r>
        </p>
        <par n="enclitic"/>
      </e>
      <e>
        <p>
          <l>ামুন</l>
          <r>াম<s n="vblex"/><s n="pres"/><s n="imp"/><s n="p2"/><s n="fam"/></r>
        </p>
        <par n="enclitic"/>
      </e>
      <e>
        <p>
          <l>েমেছে</l>
          <r>াম<s n="vblex"/><s n="prft"/><s n="impers"/></r>
        </p>
        <par n="enclitic"/>
      </e>
      <e>
        <p>
          <l>ামতে থাকবে</l>
          <r>াম<s n="vblex"/><s n="ft"/><s n="cnt"/><s n="p3"/><s n="infml"/></r>
        </p>
        <par n="enclitic"/>
      </e>
      <e>
        <p>
          <l>ামতে থাকবি</l>
          <r>াম<s n="vblex"/><s n="ft"/><s n="cnt"/><s n="p2"/><s n="infml"/></r>
        </p>
        <par n="enclitic"/>
      </e>
      <e>
        <p>
          <l>ামুক</l>
          <r>াম<s n="vblex"/><s n="pres"/><s n="imp"/><s n="impers"/></r>
        </p>
        <par n="enclitic"/>
      </e>
      <e>
        <p>
          <l>েমেছি</l>
          <r>াম<s n="vblex"/><s n="prft"/><s n="p1"/></r>
        </p>
        <par n="enclitic"/>
      </e>
      <e>
        <p>
          <l>ামতি</l>
          <r>াম<s n="vblex"/><s n="past"/><s n="hbtl"/><s n="p2"/><s n="infml"/></r>
        </p>
        <par n="enclitic"/>
      </e>
      <e>
        <p>
          <l>ামার</l>
          <r>াম<s n="vblex"/><s n="gen"/></r>
        </p>
        <par n="enclitic"/>
      </e>
      <e>
        <p>
          <l>ামতে থাকবে</l>
          <r>াম<s n="vblex"/><s n="ft"/><s n="cnt"/><s n="impers"/></r>
        </p>
        <par n="enclitic"/>
      </e>
      <e>
        <p>
          <l>ামতে</l>
          <r>াম<s n="vblex"/><s n="past"/><s n="hbtl"/><s n="p2"/><s n="fam"/></r>
        </p>
        <par n="enclitic"/>
      </e>
      <e>
        <p>
          <l>ামতেন</l>
          <r>াম<s n="vblex"/><s n="past"/><s n="hbtl"/><s n="p2"/><s n="pol"/></r>
        </p>
        <par n="enclitic"/>
      </e>
      <e>
        <p>
          <l>ামছিলেন</l>
          <r>াম<s n="vblex"/><s n="past"/><s n="cnt"/><s n="p3"/><s n="pol"/></r>
        </p>
        <par n="enclitic"/>
      </e>
      <e>
        <p>
          <l>ামছেন</l>
          <r>াম<s n="vblex"/><s n="pres"/><s n="cnt"/><s n="p2"/><s n="pol"/></r>
        </p>
        <par n="enclitic"/>
      </e>
      <e>
        <p>
          <l>েমো</l>
          <r>াম<s n="vblex"/><s n="ft"/><s n="imp"/><s n="p2"/><s n="infml"/></r>
        </p>
        <par n="enclitic"/>
      </e>
      <e>
        <p>
          <l>ামেন</l>
          <r>াম<s n="vblex"/><s n="pres"/><s n="smpl"/><s n="p3"/><s n="pol"/></r>
        </p>
        <par n="enclitic"/>
      </e>
      <e>
        <p>
          <l>েমেছ</l>
          <r>াম<s n="vblex"/><s n="prft"/><s n="p2"/><s n="fam"/></r>
        </p>
        <par n="enclitic"/>
      </e>
      <e>
        <p>
          <l>ামলেন</l>
          <r>াম<s n="vblex"/><s n="past"/><s n="smpl"/><s n="p2"/><s n="pol"/></r>
        </p>
        <par n="enclitic"/>
      </e>
      <e>
        <p>
          <l>েমেছিলি</l>
          <r>াম<s n="vblex"/><s n="plprft"/><s n="p2"/><s n="infml"/></r>
        </p>
        <par n="enclitic"/>
      </e>
      <e>
        <p>
          <l>ামছিলেন</l>
          <r>াম<s n="vblex"/><s n="past"/><s n="cnt"/><s n="p2"/><s n="pol"/></r>
        </p>
        <par n="enclitic"/>
      </e>
      <e>
        <p>
          <l>ামছেন</l>
          <r>াম<s n="vblex"/><s n="pres"/><s n="cnt"/><s n="p3"/><s n="pol"/></r>
        </p>
        <par n="enclitic"/>
      </e>
      <e>
        <p>
          <l>ামত</l>
          <r>াম<s n="vblex"/><s n="past"/><s n="hbtl"/><s n="p3"/><s n="infml"/></r>
        </p>
        <par n="enclitic"/>
      </e>
      <e>
        <p>
          <l>ামতাম</l>
          <r>াম<s n="vblex"/><s n="past"/><s n="hbtl"/><s n="p1"/></r>
        </p>
        <par n="enclitic"/>
      </e>
      <e>
        <p>
          <l>ামল</l>
          <r>াম<s n="vblex"/><s n="past"/><s n="smpl"/><s n="impers"/></r>
        </p>
        <par n="enclitic"/>
      </e>
      <e>
        <p>
          <l>ামে</l>
          <r>াম<s n="vblex"/><s n="pres"/><s n="smpl"/><s n="p3"/><s n="infml"/></r>
        </p>
        <par n="enclitic"/>
      </e>
      <e>
        <p>
          <l>েমেছিলে</l>
          <r>াম<s n="vblex"/><s n="plprft"/><s n="p2"/><s n="fam"/></r>
        </p>
        <par n="enclitic"/>
      </e>
      <e>
        <p>
          <l>ামেন</l>
          <r>াম<s n="vblex"/><s n="pres"/><s n="smpl"/><s n="p2"/><s n="pol"/></r>
        </p>
        <par n="enclitic"/>
      </e>
    </pardef>
  </pardefs>
  <section id="main" type="standard">
    <e lm="আগা"><i>আগ</i><par n="আগ/া__vblex"/></e>
    <e lm="বেরা"><i>বের</i><par n="আগ/া__vblex"/></e>
    <e lm="র"><i>র</i><par n="র/__vblex"/></e>
    <e lm="দেখ"><i>দেখ</i><par n="গড়/__vblex"/></e>
    <e lm="বুন"><i>বুন</i><par n="গড়/__vblex"/></e>
    <e lm="বোঝ"><i>ব</i><par n="ব/োঝ__vblex"/></e>
    <e lm="চল"><i>চল</i><par n="গড়/__vblex"/></e>
    <e lm="দে"><i>দ</i><par n="দ/ে__vblex"/></e>
    <e lm="ওলটা"><i></i><par n="/ওলটা__vblex"/></e>
    <e lm="গড়"><i>গড়</i><par n="গড়/__vblex"/></e>
    <e lm="লিখ"><i>লিখ</i><par n="গড়/__vblex"/></e>
    <e lm="ভাব"><i>ভ</i><par n="ভ/াব__vblex"/></e>
    <e lm="খোল"><i>খ</i><par n="খ/োল__vblex"/></e>
    <e lm="দোলা"><i>দ</i><par n="দ/োলা__vblex"/></e>
    <e lm="পৌঁছা"><i>পৌঁছ</i><par n="আগ/া__vblex"/></e>
    <e lm="আন"><i></i><par n="/আন__vblex"/></e>
    <e lm="জড়া"><i>জড়</i><par n="আগ/া__vblex"/></e>
    <e lm="বল"><i>বল</i><par n="গড়/__vblex"/></e>
    <e lm="শোনা"><i>শ</i><par n="শ/োনা__vblex"/></e>
    <e lm="আছ"><i></i><par n="/আছ__vblex"/></e>
    <e lm="নাড়া"><i>নাড়</i><par n="আগ/া__vblex"/></e>
    <e lm="ভাঙ"><i>ভ</i><par n="ভ/াঙ__vblex"/></e>
    <e lm="চুষ"><i>চুষ</i><par n="গড়/__vblex"/></e>
    <e lm="চালা"><i>চাল</i><par n="আগ/া__vblex"/></e>
    <e lm="শুন"><i>শুন</i><par n="গড়/__vblex"/></e>
    <e lm="ফিরা"><i>ফির</i><par n="আগ/া__vblex"/></e>
    <e lm="ছড়া"><i>ছড়</i><par n="আগ/া__vblex"/></e>
    <e lm="হাঁট"><i>হ</i><par n="হ/াঁট__vblex"/></e>
    <e lm="ফলা"><i>ফল</i><par n="আগ/া__vblex"/></e>
    <e lm="গলা"><i>গল</i><par n="আগ/া__vblex"/></e>
    <e lm="হ"><i>হ</i><par n="র/__vblex"/></e>
    <e lm="পড়"><i>পড়</i><par n="গড়/__vblex"/></e>
    <e lm="উঠ"><i>উঠ</i><par n="গড়/__vblex"/></e>
    <e lm="কেন"><i>ক</i><par n="ক/েন__vblex"/></e>
    <e lm="কাঁদ"><i>ক</i><par n="ক/াঁদ__vblex"/></e>
    <e lm="রটা"><i>রট</i><par n="আগ/া__vblex"/></e>
    <e lm="হারা"><i>হার</i><par n="আগ/া__vblex"/></e>
    <e lm="পিছা"><i>পিছ</i><par n="আগ/া__vblex"/></e>
    <e lm="পাকা"><i>পাক</i><par n="আগ/া__vblex"/></e>
    <e lm="বাড়"><i>ব</i><par n="ব/াড়__vblex"/></e>
    <e lm="ঘট"><i>ঘট</i><par n="গড়/__vblex"/></e>
    <e lm="দাঁড়া"><i>দাঁড়</i><par n="আগ/া__vblex"/></e>
    <e lm="যা"><i></i><par n="/যা__vblex"/></e>
    <e lm="ঘুর"><i>ঘুর</i><par n="গড়/__vblex"/></e>
    <e lm="ঢুক"><i>ঢুক</i><par n="গড়/__vblex"/></e>
    <e lm="ভালবাস"><i>ভালব</i><par n="ভ/াস__vblex"/></e>
    <e lm="ছাড়"><i>ছ</i><par n="ব/াড়__vblex"/></e>
    <e lm="তোল"><i>ত</i><par n="খ/োল__vblex"/></e>
    <e lm="মানা"><i>মান</i><par n="আগ/া__vblex"/></e>
    <e lm="মার"><i>ম</i><par n="ম/ার__vblex"/></e>
    <e lm="তোলা"><i>ত</i><par n="দ/োলা__vblex"/></e>
    <e lm="শেখ"><i>শ</i><par n="শ/েখ__vblex"/></e>
    <e lm="ফোটা"><i>ফ</i><par n="ফ/োটা__vblex"/></e>
    <e lm="ভাস"><i>ভ</i><par n="ভ/াস__vblex"/></e>
    <e lm="কিন"><i>কিন</i><par n="গড়/__vblex"/></e>
    <e lm="ঝোলা"><i>ঝ</i><par n="দ/োলা__vblex"/></e>
    <e lm="দৌড়া"><i>দৌড়</i><par n="আগ/া__vblex"/></e>
    <e lm="কাটা"><i>কাট</i><par n="আগ/া__vblex"/></e>
    <e lm="চা"><i>চ</i><par n="খ/া__vblex"/></e>
    <e lm="কর"><i>কর</i><par n="গড়/__vblex"/></e>
    <e lm="খুল"><i>খুল</i><par n="গড়/__vblex"/></e>
    <e lm="খেল"><i>খেল</i><par n="গড়/__vblex"/></e>
    <e lm="হাট"><i>হ</i><par n="হ/াট__vblex"/></e>
    <e lm="গোছা"><i>গ</i><par n="গ/োছা__vblex"/></e>
    <e lm="চুলকা"><i>চুলক</i><par n="আগ/া__vblex"/></e>
    <e lm="ওড়"><i></i><par n="/ওড়__vblex"/></e>
    <e lm="পৌঁছ"><i>পৌঁছ</i><par n="গড়/__vblex"/></e>
    <e lm="সরা"><i>সর</i><par n="আগ/া__vblex"/></e>
    <e lm="কমা"><i>কম</i><par n="আগ/া__vblex"/></e>
    <e lm="ফের"><i>ফ</i><par n="ফ/ের__vblex"/></e>
    <e lm="কামড়া"><i>কামড়</i><par n="আগ/া__vblex"/></e>
    <e lm="পাড়"><i>প</i><par n="ব/াড়__vblex"/></e>
    <e lm="লেখ"><i>ল</i><par n="শ/েখ__vblex"/></e>
    <e lm="বাড়া"><i>বাড়</i><par n="আগ/া__vblex"/></e>
    <e lm="ঢোকা"><i>ঢ</i><par n="ঢ/োকা__vblex"/></e>
    <e lm="আস"><i></i><par n="/আস__vblex"/></e>
    <e lm="ফেল"><i>ফেল</i><par n="গড়/__vblex"/></e>
    <e lm="মর"><i>মর</i><par n="গড়/__vblex"/></e>
    <e lm="ঘির"><i>ঘির</i><par n="গড়/__vblex"/></e>
    <e lm="ঘস"><i>ঘস</i><par n="গড়/__vblex"/></e>
    <e lm="লাফা"><i>লাফ</i><par n="আগ/া__vblex"/></e>
    <e lm="ঘুমা"><i>ঘুম</i><par n="আগ/া__vblex"/></e>
    <e lm="ওঠ"><i></i><par n="/ওঠ__vblex"/></e>
    <e lm="আঁক"><i></i><par n="/আঁক__vblex"/></e>
    <e lm="চাপা"><i>চাপ</i><par n="আগ/া__vblex"/></e>
    <e lm="গা"><i>গ</i><par n="খ/া__vblex"/></e>
    <e lm="বাঁকা"><i>বাঁক</i><par n="আগ/া__vblex"/></e>
    <e lm="জানা"><i>জান</i><par n="আগ/া__vblex"/></e>
    <e lm="লাগ"><i>ল</i><par n="ল/াগ__vblex"/></e>
    <e lm="শো"><i>শ</i><par n="শ/ো__vblex"/></e>
    <e lm="রাখ"><i>র</i><par n="র/াখ__vblex"/></e>
    <e lm="বদলা"><i>বদল</i><par n="আগ/া__vblex"/></e>
    <e lm="লাগা"><i>লাগ</i><par n="আগ/া__vblex"/></e>
    <e lm="ভুগ"><i>ভুগ</i><par n="গড়/__vblex"/></e>
    <e lm="নাচ"><i>ন</i><par n="ন/াচ__vblex"/></e>
    <e lm="নে"><i>ন</i><par n="দ/ে__vblex"/></e>
    <e lm="পাঠা"><i>পাঠ</i><par n="আগ/া__vblex"/></e>
    <e lm="চিবা"><i>চিব</i><par n="আগ/া__vblex"/></e>
    <e lm="বাঁচ"><i>ব</i><par n="ব/াঁচ__vblex"/></e>
    <e lm="বস"><i>বস</i><par n="গড়/__vblex"/></e>
    <e lm="পোড়"><i>প</i><par n="প/োড়__vblex"/></e>
    <e lm="থাক"><i>থ</i><par n="থ/াক__vblex"/></e>
    <e lm="জাগ"><i>জ</i><par n="ল/াগ__vblex"/></e>
    <e lm="কাট"><i>ক</i><par n="হ/াট__vblex"/></e>
    <e lm="ঘটা"><i>ঘট</i><par n="আগ/া__vblex"/></e>
    <e lm="দেখা"><i>দেখ</i><par n="আগ/া__vblex"/></e>
    <e lm="ছুট"><i>ছুট</i><par n="গড়/__vblex"/></e>
    <e lm="আনা"><i>আন</i><par n="আগ/া__vblex"/></e>
    <e lm="বেড়া"><i>বেড়</i><par n="আগ/া__vblex"/></e>
    <e lm="পা"><i>প</i><par n="খ/া__vblex"/></e>
    <e lm="সাজা"><i>সাজ</i><par n="আগ/া__vblex"/></e>
    <e lm="পার"><i>প</i><par n="ম/ার__vblex"/></e>
    <e lm="তুল"><i>তুল</i><par n="গড়/__vblex"/></e>
    <e lm="চেঁচা"><i>চেঁচ</i><par n="আগ/া__vblex"/></e>
    <e lm="পালা"><i>পাল</i><par n="আগ/া__vblex"/></e>
    <e lm="বাধ"><i>ব</i><par n="ব/াধ__vblex"/></e>
    <e lm="পৌছা"><i>পৌছ</i><par n="আগ/া__vblex"/></e>
    <e lm="ঠকা"><i>ঠক</i><par n="আগ/া__vblex"/></e>
    <e lm="বুঝ"><i>বুঝ</i><par n="গড়/__vblex"/></e>
    <e lm="চোষ"><i>চ</i><par n="চ/োষ__vblex"/></e>
    <e lm="ঘোর"><i>ঘ</i><par n="ঘ/োর__vblex"/></e>
    <e lm="জান"><i>জ</i><par n="জ/ান__vblex"/></e>
    <e lm="কচলা"><i>কচল</i><par n="আগ/া__vblex"/></e>
    <e lm="ক"><i>ক</i><par n="র/__vblex"/></e>
    <e lm="টান"><i>ট</i><par n="জ/ান__vblex"/></e>
    <e lm="জ্বালা"><i>জ্বাল</i><par n="আগ/া__vblex"/></e>
    <e lm="ভাঙ্গা"><i>ভাঙ্গ</i><par n="আগ/া__vblex"/></e>
    <e lm="করা"><i>কর</i><par n="আগ/া__vblex"/></e>
    <e lm="খা"><i>খ</i><par n="খ/া__vblex"/></e>
    <e lm="ঝালা"><i>ঝাল</i><par n="আগ/া__vblex"/></e>
    <e lm="সাঁট"><i>স</i><par n="হ/াঁট__vblex"/></e>
    <e lm="থাম"><i>থ</i><par n="থ/াম__vblex"/></e>
    <e lm="খুঁজ"><i>খুঁজ</i><par n="গড়/__vblex"/></e>
    <e lm="হাস"><i>হ</i><par n="ভ/াস__vblex"/></e>
    <e lm="ধর"><i>ধর</i><par n="গড়/__vblex"/></e>
    <e lm="চেন"><i>চ</i><par n="ক/েন__vblex"/></e>

  </section>
</dictionary>
